【裁判字號】    94,重訴,7
【裁判日期】    950831
【裁判案由】    證券交易法等
【裁判全文】
臺灣臺北地方法院刑事判決               94年度重訴字第7號
公  訴  人  臺灣臺北地方法院檢察署檢察官
被      告  Ａ○○
選任辯護人  蔡吉記律師
            陳  明律師
            丁中原律師
被      告  辛○○
            黃○○
            申○○
            Ｌ○○
            癸○○
            壬○○
前列六人共同
選任辯護人  莊秀銘律師
            姚本仁律師
被      告  地○○
                      號7樓
選任辯護人  陳建宏律師
被      告  丑○○
選任辯護人  賴玉山律師
            洪瑞悅律師
被      告  乙○○
選任辯護人  楊國宏律師
            陳添信律師
            林志豪律師
上列被告等因違反證券交易法等案件，經檢察官提起公訴（九十
二年度偵字第一０七八八、一八二０五、一二九三一、一二九三
四、九十三年度偵字第一五八四六號、九十三年度發查偵字第一
０一號），及移送併辦（臺灣板橋地方法院檢察署九十四年度偵
字第一七四九四號），本院判決如下：
    主  文
Ａ○○共同違反對於在證券交易所上市之有價證券，不得有意圖
抬高集中交易市場某種有價證券之交易價格，以他人名義，對該
有價證券，連續以高價買入之規定，處有期徒刑陸年陸月，併科
罰金新台幣參佰萬元，罰金如易服勞役，以罰金總額與陸個月之
日數比例折算。偽造之「亥○」、「ａ○○」、「辰○○」印章
各壹枚、丑○○製作之採購單、支票請款單上偽造之「亥○」、
「ａ○○」印文、銷貨單、繳款單上偽造之「Ｒ○○」、「辰○○」印文、附表一及附表三轉帳傳票上所附外國廠商名義之指定
付款同意書上所偽造各該公司名義署名均沒收；又違反對於在證
券交易所上市之有價證券，不得在集中交易市場報價，業經有人
承諾接受而不履行交割，足以影響市場秩序，處有期徒刑伍年，
併科罰金新台幣貳佰伍拾萬元，罰金如易服勞役，以罰金總額與
陸個月之日數比例折算。應執行有期徒刑拾壹年肆月，併科罰金
新台幣伍佰萬元，罰金如易服勞役，以罰金總額與陸個月之日數
比例折算。偽造之「亥○」、「ａ○○」、「辰○○」印章各壹
枚、丑○○製作之採購單、支票請款單上偽造之「亥○」、「ａ
○○」印文、銷貨單、繳款單上偽造之「Ｒ○○」、「辰○○」
印文、附表一及附表三轉帳傳票上所附外國廠商名義之指定付款
同意書上所偽造各該公司名義署名均沒收。
辛○○共同違反對於在證券交易所上市之有價證券，不得有意圖
抬高集中交易市場某種有價證券之交易價格，以自己及他人名義
，對該有價證券，連續以高價買入之規定，處有期徒刑參年，併
科罰金新台幣壹佰萬元，罰金如易服勞役，以罰金總額與陸個月
之日數比例折算。
乙○○意圖為自己不法之所有，而侵占對於業務上所持有之物，
處有期徒刑貳年。
黃○○、申○○、Ｌ○○、癸○○、壬○○、地○○、丑○○均
無罪。
    事  實
一、Ａ○○係股票上市公司久津實業股份有限公司（設臺北縣中
    和市○○街三十五號十樓，下稱久津公司，民國九十二年五
    月十二日終止上市）前任董事長兼總經理（任職期間為九十
    年六月二十八日至九十二年三月九日），綜理久津公司決策
    業務。
  (一)Ａ○○為美化公司財務，以招徠社會大眾投資買賣久津公司
    股票，或透過公司員工申○○在海外地區設立紙上公司，或
    向Ｈ○○、Ｚ○○借用其等在香港設立登記之公司，或自不
    詳人處借得Ｉ○○名義在海外地區設立紙上公司後，明知久
    津公司實際上並無向UNICHIP TECHNOLOGY INC.、MODULES、
    ARESCOM、ARTIN（H.K.）CO.、CAPITALAND、CENTURY、KUAN
    HUNG、GLOBAL CAPITAL、CYBERAPEX、LANDMARK、LEE HUNG
    、NATURALTOP、NITTO、OPUM、PATEN、TOYO ELECTRONIC CO
    MPON ENTS（H.K.）CO.,LTD.、WONDER、WORLD等十八家國外
    廠商進貨之事實（下稱UNICHIP等十八家國外廠商），亦未
    實際銷貨予P.K.C、WYCHERLEY、ARESCOM、AGNEOVO、BOUTAR
    I ELECTRIC、ETEMAL、EVER RICH IMEX、LAISONIC、LOYALT
    Y、NEWRICH、SABLE、SHERFIELD、TECHFUTURE、WELLTEX等
    十四家國外廠商之事實（下稱P.K.C等十四家國外廠商），
    竟基於行使業務登載不實文書、行使偽造私文書及為自己不
    法利益之概括犯意，自九十年九月間某日起至九十二年三月
    六日止，假藉買賣IC等電子零組件名義，安排將在市面上顯
    無價值之IC零組件，透過大輾企業有限公司、櫂笙企業有限
    公司、巡笙報關有限公司及聯線報關股份有限公司等（下稱
    大輾公司、櫂笙公司、巡笙公司、聯線報關公司）報關行，
    向基隆及臺北關稅局報關，偽作為久津公司自前述UNICHIP
    等十八家國外廠商高價進口IC電子零件及再轉出口銷售予前
    述P.K.C等十四家國外廠商，並利用不知情之業務人員填製
    不實之相關會計憑證，致使不知情之久津公司會計人員、財
    務人員登載於久津公司之相關帳冊內，其手法如下：虛偽
    進口IC電子零件部分：Ａ○○於不詳時間、地點，利用不知
    情之不詳刻印店人員偽刻久津公司採購中心經理ａ○○及採
    購人員亥○二人印章各一枚，並將偽刻之印章及進口報單交
    予其總經理室員工丑○○，並告知丑○○為符合ISO流程，
    公司內部決議簡化流程，文件不須送交遠在淡水辦公室之採
    購中心用印，並提出上開印章供其使用，而由不知情之丑○○在「採購單」、「支票請款單」連續蓋用「ａ○○」及「
    亥○」之印章完成亥○名義製作、ａ○○審核之採購單私文
    書，丑○○並將上述單據交予不知情之文姍姍、卯○○等會
    計人員，以「應付帳款」或「預付購料款」名義製作如附表
    一所示之轉帳傳票，Ａ○○並另行冒用附表一所示ARESCOM
    等公司名義而偽造各該公司名義之指定付款同意書（共二百
    三十三張，起訴書誤載為二百四十八張），連同上開不實轉
    帳傳票交付不知情之財務部協理地○○，由地○○自己或指
    示其下屬亦不知情之財務人員壬○○、Ｃ○○等填製銀行提
    、匯款傳票，並註記「給付或預付購料款予上述UNICHIP等
    供貨廠商」，交由不知情之辛○○形式上審核流程無誤蓋妥
    公司印鑑後，由久津公司設於中華商業銀行土城分行（帳號
    為00000000000000號）、合作金庫銀行五洲
    分行（帳號為0000000000000號）、華南商業
    銀行中和分行（帳號為000000000000號，九十
    二年一月二十日起帳號變更為000000000000號
    ）、臺灣土地銀行臺北分行（帳號為0000000000
    00號）、彰化商業銀行中和分行（帳號為五六八八五號）
    、中國國際商業銀行中和分行（帳號為000000000
    00號）、陽信商業銀行南京分行（帳號為0000000
    0000000號）、華僑商業銀行永和分行（帳號為00
    00000000000號）、安泰商業銀行天母分行（帳
    號為00000000000000號）、中國信託商業銀
    行敦南分行（帳號為000000000000號）、大眾
    商業銀行建國分行（帳號為000000000000號，
    起訴書漏載之）、新竹國際商業銀行（帳號為000000
    00000000號）等行庫美金存款帳戶（下分別稱中華
    商銀、合庫、華南銀行、土地銀行、彰化商銀、中國商銀、
    陽信商銀、華僑商銀、安泰商銀、中國信託、大眾商銀、新
    竹商銀），及合庫五洲分行（帳號為0000000000
    000號）、華南銀行中和分行（帳號為00000000
    0000號）等行庫活存帳戶，將款項匯至Ａ○○以不知情
    之Ｆ○○、Ｎ○○、Ｊ○○、Ｌ○○、辛○○及申○○等五
    人擔任名義負責人之英屬維京群島GOLDENTECH INVESTMENT
    CORPORATION、SUNPHOENIX CORPORATION、SMARTEK TECHNOL
    OGY INVESTMENT CORPORATION、DIGITAL UNITED  LIMITED
    及EVERTOP HOLDING INVESTMENT CORPORATION等五家境外公
    司，設於澳商澳洲紐西蘭銀行臺北分行（下稱澳紐銀行臺北
    分行）如附表二所示等五個OFFSHORE BANKING UNIT （下稱
    OBU）帳戶內，偽作成係支付予前述UNICHIP等十八家國外供
    貨廠商之購料貨款。Ａ○○為掩飾虛偽進口IC零件之事實，
    同以符合ISO 流程及轉口貿易，所以貨已先出為理由，由不
    知情之丑○○指示任職久津公司「D02中和一倉」（下稱D02
    倉）不知情之倉管人員Ｙ○○、玄○○及未○○，在未實際
    進行收料、品管及入庫等倉管程序下，製作驗收單而完成此
    內容不實之業務文書，再由不知情之丑○○於驗收單上「採
    購」欄位蓋用Ａ○○偽刻之亥○印章，以完成Ａ○○所指示
    符合ISO 流程之相關文件，Ａ○○以此方式虛偽增加採購IC
    之庫存貨量。虛偽出口IC電子零件部分：Ａ○○亦於不詳
    時地，偽刻業務部經理「辰○○」之印章，並將偽刻印章及
    出口報關文件交予丑○○，且交代丑○○向亦不知情之Ｒ○○取得Ｒ○○前曾擔任Ａ○○助理時所刻用之印章一枚，由
    不知情之丑○○在銷貨單偽造「Ｒ○○」、「辰○○」二人
    印文以完成該Ｒ○○名義製作、辰○○審核之銷貨單私文書
    後，並以前述相同理由要求不知情之丑○○要求同亦不知情
    之倉管人員Ｙ○○及報關人員戌○○在銷貨單上簽名，虛偽
    表示出口至P.K.C等十四家國外銷貨商之IC自D02倉出貨。Ａ
    ○○另承前行使偽造私文書之概括犯意而偽造如附表三所示
    AGNEOVO 等公司指定付款同意書後（共二百零一張，起訴書
    誤載為二百二十張），交與不知情之地○○以填製內容不實
    之附表二所示OBU帳戶之提、存及匯款傳票，透過前開OBU帳
    戶間相互轉帳及在匯款條上註記「給付P.K.C 等貨款」，將
    先前久津公司利用前述以虛偽進口電子IC零件交易而由久津
    公司以支付購料貨款名義由前述美金及活存帳戶匯入OBU 帳
    戶之款項，輾轉再匯回久津公司前述美金帳戶內，偽作成係
    前述P.K.C 等國外銷貨商支付予久津公司之貨款，嗣指示不
    知情之丑○○再蓋用Ｒ○○及辰○○印章而完成Ｒ○○名義
    製作、辰○○核准之繳款單私文書，將久津公司前述美金帳
    戶內收回款項沖銷如附表三所示之「應收帳款」入帳，足以
    生損害於久津公司、亥○、ａ○○等人。Ａ○○以上述填製
    不實會計憑證及製造虛偽資金循環進出等手法，在九十年至
    九十二年等三年度間，計分別虛增採購金額新台幣（下同）
    七億九千九百五十四萬二千零八十五元、二十九億六千零五
    十四萬八千七百七十一元及九億一千二百八十五萬六千七百
    七十九元，另分別虛增銷貨金額十億零六百九十萬一千七百
    三十元、四十三億八千九百零二萬六千零一元及五億七千八
    百二十二萬九千五百八十五元，總計虛增採購及銷貨金額分
    別為四十六億七千二百九十四萬七千六百三十五元及五十九
    億七千四百一十五萬七千三百十六元。Ａ○○並將此虛增之
    營業實績登載於久津公司九十一年度為募集與發行轉換公司
    債所刊印之公開說明書，及九十年度、九十一年上半年度及
    第三季財務報告上，致使投資大眾誤信久津公司營運甚佳且
    有獲利而購買久津公司轉換公司債及股票。久津公司並因上
    述虛偽銷售交易致會計帳上有二十八億二千一百一十二萬五
    千二百八十八元無法回收沖銷之「應收帳款」，另因無進貨
    憑證卻已預付購料款之金額為三億五千二百零六萬一千八百
    四十四元，已付款並有進貨憑證，但盤點而無存貨之金額為
    一億零一百一十二萬一千零四十九元，此亦致使久津公司因
    無法於九十二年四月底前，依財政部證券暨期貨管理委員會
    （下稱證期會）之規定申報及公告九十一年度及九十二年第
    一季之財務報告，經臺灣證券交易所股份有限公司（下稱證
    交所）於九十二年五月十二日報請證期會核准公告終止上市
    買賣，嚴重損害股東及投資人利益，並為違背其任董事長職
    務之行為。
  (二)Ａ○○以上述行為美化久津公司財務報表而使投資大眾誤信
    久津公司營運甚佳且有獲利而購買久津公司轉換公司債及股
    票後，為從中獲取暴利，並於九十二年一月間起以每月五十
    萬元薪資及炒作股票獲利之利潤委請Ｖ○○擔任操盤手，至
    位於臺北市○○○路○段三巷十五號四樓之二之益展投資股
    份有限公司（下稱益展投資公司）辦公處所設立之「盤房」
    觀察久津公司股票價格之波動，以便隨時進場買賣久津公司
    股票，其二人乃與Ａ○○之姊夫即當時任職久津公司總管理
    處副總經理之辛○○、益展公司員工午○○基於共同以連續
    高價買入操縱久津公司股價之犯意聯絡，利用久津公司九十
    一年十二月二十七日發行可轉換公司債（下稱久津二）十億
    元，該公司債預定自九十二年三月二十七日起，持有人可選
    擇轉換為久津公司股票，並於同年四月二日可領取現股，而
    部分投資人即以買進久津二同時，在集中市場融券放空久津
    公司股票之方式進行套利，致使久津公司股票融券餘額大幅
    增加，而久津公司於九十二年二月二十七日召開第十三屆第
    九次董事會，決議該年五月二十八日召開股東會，之前融券
    放空久津公司股票之投資人必須於股東會召開前二個月（即
    九十二年三月二十一日前）在集中交易市場買回久津股票之
    機會，由Ｖ○○看盤後指揮午○○以知情之辛○○與不知情
    之Ｌ○○、申○○、癸○○、壬○○、黃○○、趙賀滿、黃
    映卿、李正史、鄭蕙萍、益廣投資股份有限公司（下稱益廣
    投資公司）、益展投資公司等分別設於德信綜合證券股份有
    限公司仁愛分公司總公司（下稱德信證券公司）、台證綜合
    證券股份有限公司（下稱台證證券公司）、倍利國際綜合股
    份有限公司埔墘分公司（下稱倍利證券公司）及富邦綜合證
    券股份有限公司南京分公司（下稱富邦證券公司）、富順證
    券股份有限公司總公司（下稱富順證券公司）、石橋證券股
    份有限公司臺北分公司（下稱石橋證券公司）及日盛證券股
    份有限公司中和分公司（下稱日盛證券公司，以上帳戶名稱
    及帳號詳附表四，起訴書贅載元大京華證券股份有限公司、
    大華證券股份有限公司內湖分公司）之帳戶向前開證券公司
    不知情之營業員黃文傑、陳玉佩、鄭惠靜、許信美、張妤瑩
    、何少鈴、李子睿、齊冠寧及林秀英等人喊盤下單買賣久津
    公司股票，午○○於每日交易完成後則將交易明細表傳真予
    辛○○，由辛○○負責上開人頭證券帳戶中股票交割所需款
    項之轉帳，並於資金不足時告知Ａ○○籌措資金，辛○○則
    負責調度資金以支付股票交割股款。其等自九十二年一月二
    十日起至九十二年三月六日止之期間內，連續以開盤前用當
    天最高價連續委託影響開盤價、於將收盤之際急速以漲停板
    價格委託買進之拉尾盤方式影響久津股票當天之收盤價及隔
    天開盤價參考價、高價委託買進影響盤中價格，或連續買進
    以階梯式方式影響久津股價，而抬高久津股票於集中交易市
    場之交易價格，致使久津股票於九十二年一月二十日收盤價
    為十八點０元，拉抬至九十二年三月六日收盤價高達二十六
    點八０元，計上漲八點八０元，漲幅百分之四十八點八九，
    期間最高收盤價為三月四日之三十點九０元，最低收盤價為
    一月二十一日之十七點七０元，振幅為百分之七十三點三三
    ，而與同期間久津股票所屬同一類股之食品類股指數跌幅為
    百分之九點一三，振幅為百分之十三點七九，大盤指數則係
    跌幅百分之十一點一八，振幅百分之十三點七六相較，顯然
    悖離，明顯影響久津股票成交價格。其等炒作詳情如下（Ｖ
    ○○部分迨通緝到案後，由本院另行審結；Ｌ○○、申○○
    、癸○○、壬○○、黃○○詳後述無罪部分）：
  (1)九十二年二月二十四日：十二時五十七分至十三時十一分
    八秒間：以黃○○名義帳戶，分別於十二時五十六分三十五
    秒以高於當時揭示成交價二十四點五０元十二檔之二十五點
    七０元之價格、十三時一分五十五秒以當時揭示成交價二十
    四點五０元之價格、十三時五分五十五秒以當時揭示成交價
    二十四點六０元之價格，分十六筆連續委託，合計委託買進
    一千五百六十千股，其中漲停買進一千零三十千股，另取消
    八十千股，其各筆委託買進數量，分別佔該股票各時段大於
    成交價或漲停價委託買進數量之百分之五十至百分之百（註
    ：黃○○於十三時九分二十一秒、十三時十一分八秒、十三
    時十五分三十三秒等三筆委託事後申請更改帳號至Ｌ○○【
    起訴書漏載十三時十五分三十三秒之該筆更改資料】）。上
    開委託於十二時五十七分十五秒至十三時十一分十五秒間成
    交一千四百五十六千股，使成交價由二十四點五０元上漲至
    二十四點九０元，共計上漲四檔，其成交數量佔同時段該股
    票成交量三千七百四十三千股之百分之三十八點九。十三
    時二十四分一秒至十三時二十八分二十二秒間：以申○○、
    鄭蕙萍、黃映卿名義帳戶，分別以高於當時揭示成交價二十
    五點三０元四檔之二十五點七０元（此為當日漲停價），分
    六筆連續委託，合計委託買進一千三百五十千股，其各筆委
    託買進數量，分別占該股票各時段大於成交價或漲停價委託
    買進數量之百分之十九點七三至百分之八十三點五七。上開
    委託於十三時二十四分三十四秒至十三時三十分零秒間成交
    一千三百五十千股，使成交價由二十五點三０元上漲至二十
    五點七０元（此為當日最高成交價），共計上漲四檔，其成
    交數量佔同時段該股票成交量四千五百二十千股之百分之二
    十九點八七。
  (2)九十二年二月二十五日十三時二十二分五十一秒至十三時二
    十八分三十六秒間：以壬○○、益展投資公司、李正史、黃
    ○○等名義帳戶，分別以高於當時揭示成交價一檔之二十六
    點四０元（起訴書誤載為三十六點四０元）、二十六點五０
    元、二十六點六０元及高於揭示成交價九檔之二十七點四０
    （為當日漲停價）等四種價格，分十筆連續委託，合計委託
    買進二千三百五十千股，其中漲停買進八百千股，另取消二
    百千股。其各筆委託買進數量，分別佔該股票各時段大於成
    交價或漲停價委託買進數量之百分之四十八點一五。上開委
    託於十三時二十三分十八秒至十三時三十分零秒成交一千三
    百六十千股，使成交價逐次由二十六點三０元上漲至二十六
    點五０元收盤，共計上漲二檔，其成交數量佔同時段該股票
    成交量二千六百三十九千股之百分之五十一點五三。
  (3)九十二年二月二十六日：九時四十七分七秒至九時五十三
    分五秒間：以Ｌ○○、黃○○名義帳戶，分別以高於當時揭
    示成交價二十五點一０元三十二檔之二十八點三０（為當日
    漲停價）、高於當時揭示成交價二十五點０元五檔之二十五
    點五０元、高於當時揭示成交價二十五點五０元一檔之二十
    五點六０元等三種價格，分九筆連續委託，合計委託買進二
    千一百三十千股，其中漲停買進六百千股，另取消三百千股
    。其各筆委託買進數量，分別占該股票各時段大於成交價或
    漲停價委託買進數量之百分之六十六點九六至百分之九十七
    點零九間。上開委託於九時四十七分二十秒至九時五十四分
    零秒間成交一千八百三十千股，使成交價逐次由二十五點一
    ０元（起訴書誤載為二千五百十元）上漲至二十五點六０元
    ，共計上漲五檔，其成交數量佔同時段該股票成交量二千四
    百零六千股之百分之七十六點零六。九時五十四分四十五
    秒至十時三分九秒間：以壬○○、益展投資公司、申○○名
    義帳戶，分別再以當時成交價及高於當時成交價一至二檔之
    價格（二十五點六０元至二十六點四０元），分十一筆連續
    委託，合計委託買進二千三百千股，其中取消一百千股。其
    各筆委託買進數量，分別占該股票各時段大於或等於成交價
    委託買進數量之百分之八十至百分之百間。上開委託於九時
    五十五分二十秒至十時四分零秒間成交一千七百四十一千股
    張，使成交價逐次由二十五點五０元上漲至二十六點二０元
    ，共計上漲七檔，其成交數量佔同時段該股票成交量二千四
    百二十九千股之百分之七十一點六八。十一時三十九分零
    秒：以壬○○名義，以高於當時揭示成交價二十五點四０元
    （起訴書誤載為二千五百四十元）二十九檔之二十八點三０
    元（為當日漲停價），委託買進五十千股。其該筆委託買進
    數量，占該股票該時段大於成交價或漲停價委託買進數量之
    百分之八十三點三三。上開委託於十一時三十九分十七秒全
    部成交，使成交價由二十五點四０元（起訴書誤載為二十五
    點一０元）上漲至二十五點八０元，共計上漲四檔，其成交
    數量占同時段該股票成交量六十千股之百分之八十三點三三
    。收盤前十三時二十三分三十四秒至十三時二十八分二十
    四秒間：以申○○、鄭蕙萍、李正史、黃○○名義帳戶，分
    別以當時揭示成交價二十六點三０元及高於揭示成交價二十
    六點三０元二十檔之二十八點三０元（為當日漲停價，起訴
    書誤載為二十九點三０元）等二種價格，分十一筆連續委託
    ，合計委託買進二千六百三十千股，其中漲停買進二千三百
    三十千股，另取消三百十八千股。其各筆委託買進，占該股
    票各時段大於成交價或漲停價委託買進數量之百分之八十六
    點二一至百分之九十點九一。上開委託於十三時二十三分五
    十七秒至十三時三十分零秒成交二千三百十二千股，使成交
    價由二十六點三０元上漲至二十六點四０元收盤，共計上漲
    一檔，其成交數量占同時段該股票成交量三千零三十二千股
    之百分之七十六點二五。
  (4)九十二年二月二十七日：十三時十五分五十七秒至十三時
    二十四分二十秒間：以Ｌ○○、黃○○名義帳戶，分別以當
    時成交價或高於當時成交價一檔之價格（二十六點四０元至
    二十六點八０元）及高於當時揭示成交價二十六點三０元十
    九檔之二十八點二０元（為當日漲停價）等不同價格，分十
    五筆連續委託，合計委託買進二千一百九十千股，其中漲停
    買進七十千股。其各筆委託買進量，分別占該股票各時段大
    於成交價或漲停價委託買進數量之百分之六十六點六七至百
    分之七十八點四三。上開委託於十三時十五分五十九秒至十
    三時二十四分三十九秒間成交一千八百二十九千股，使成交
    價逐次由二十六點四０元（起訴書誤載為二千六百四十元）
    上漲至二十六點八０元，共計上漲四檔，其成交數量占同時
    段該股票成交量二千二百九十七千股之百分之七十九點六十
    三。收盤前十三時二十七分二十九秒至十三時二十九分四
    十九秒間：以黃○○、李正史、鄭蕙萍、壬○○、益展投資
    公司、申○○、益廣投資公司名義帳戶，分別以高於當時揭
    示成交價二十六點八０元十四檔之二十八點二０（為當日漲
    停價），分十五筆連續委託，合計委託買進三千零二千股。
    其各筆委託買進數量，分別占該股票該時段漲停價委託買進
    數量之百分之六十八。上開委託於十三時三十分零秒收盤時
    成交三千零二千股，使成交價由二十六點八０元上漲至二十
    七點一０元收盤，共計上漲三檔，其成交數量占同時段該股
    票成交量四千四百四十三千股之百分之六十七點五七。
  (5)九十二年三月三日：開盤前：以李正史、鄭蕙萍、壬○○
    、黃映卿、Ｌ○○、黃○○、趙賀滿、癸○○、申○○、益
    展投資公司、益廣投資公司名義帳戶，分別以當日漲停價二
    十八點九０元，分九十筆連續委託，合計委託買進九千千股
    。其各筆委託買進數量，占該股票該時段大於成交價或漲停
    價委託買進數量之百分之五十四點八十九。上開委託於九時
    開盤成交二千六百五十二千股，使當日以高於前一天收盤價
    （二十七點一０元）十八檔之二十八點九０元開盤，其成交
    數量佔同時段該股票成交數量四千五百三十四千股之百分之
    五十八點四九。十二時五十九分三十一秒至十三時十八分
    三十六秒間：以Ｌ○○、黃○○、益展投資公司名義帳戶，
    分別以當時成交價、高於當時成交價一檔（二十七點三０元
    至二十八點六０元）或當日漲停價等不同價格，分五十三筆
    連續委託，合計委託買進五千零六十八千股，使成交價逐次
    由二十七點四０元上漲至二十八點七０元，共計上漲十三檔
    。此同時段，另以李正史、申○○、益展投資公司、益廣投
    資公司名義帳戶分別以當時成交價、低於當時成交價格一檔
    （二十七點三０元至二十八點四０元）或低於當時成交價二
    十一至三十四檔之二十五點三０元等不同價格，分五十一筆
    連續委託，合計委託賣出一千零二十千股。而以前開高價委
    託買進與低價委託賣出穿插方式，於該時段相對成交一千三
    百五十八千股，佔同時段該股票總成交量六千二百九十八千
    股之百分之二十一點五十六，買進部分成交三千九百七十三
    千股，占該時段該股票總成交量六千二百九十八千股之百分
    之六十三點零八。收盤前十三時十八分四十秒至十三時二
    十九分三十五秒間：以益展投資公司、益廣投資公司、癸○○名義帳戶，分別以當時成交價二十八點七０元及高於當時
    揭示成交價二檔之二十八點九０元（為當日漲停價）等價格
    ，分三十二筆連續委託，合計委託買進四千八百四十二千股
    ，其中漲停買進三千九百四十二千股。其委託買進數量，占
    該股票該時段大於成交價或漲停價委託買進數量之百分之四
    十七點三七至百分之九十八點三六間。上開委託於十三時十
    九分十八秒至十三時三十分零秒間成交四千六百四十二千股
    （起訴書誤載為四千五百四十二千股），使成交價由二十八
    點七０元上漲至二十八點九０元，共計上漲二檔，其成交數
    量佔同時段該股票成交量五千七百四十三千股之百分之八十
    點八三。
  (6)九十二年三月四日開盤前：以益廣投資公司、益展投資公司
    、壬○○、申○○、趙賀滿、辛○○、Ｌ○○、黃映卿、鄭
    蕙萍、黃○○、李正史、癸○○名義帳戶，分別以當日漲停
    價三十點九０元，分九十八筆連續委託，合計委託買進四萬
    零八百二十八千股。其各筆委託買進數量，占該股票該時段
    大於成交價或漲停價委託買進數量之百分之九十一點零二。
    上開委託於九時開盤成交一萬五千五百九十九千股，使當日
    以高於前一天收盤價（二十八點九０元）二十檔之三十點九
    ０元（為漲停價）開盤。另當日總計以漲停價委託買進一萬
    一千三百十千股，占該股票當日市場以漲停價委託買進總數
    量一萬五千四百四十千股之百分之七十三，且上開帳戶當日
    成交三萬五千二百九十四千股，占該股票成交總數量三萬八
    千二百六十九千股之百分之九十二點二三。
  (7)九十二年三月五日：九時十五分三十八秒至九時二十三分
    四十秒間：以益廣投資公司名義，以低於當時揭示成交價二
    十九點一０元（起訴書誤載為二千九百十元）三檔之二十八
    點八０元（為跌停價）及低於當時成交價一檔（二十八點九
    ０元至二十九點一０元）之價格，分十七筆連續委託，合計
    委託賣出二千六百二十千股，其中跌停賣出一千六百二十千
    股。其各筆委託賣出數量，分別占該股票各時段小於成交價
    或跌停價賣出數量之百分之七點四一至百分之百間。上開委
    託於九時十六分零秒至九時二十五分二十秒間成交二千四百
    七十九千股，使成交價逐次由二十九點一０元下跌至二十八
    點八０元（為當日最低價），共計下跌三檔，其成交數量佔
    同時段股票成交量五千二百五十千股之百分之四十七點二二
    。十二時四分九秒至十二時十分三十四秒間：以Ｌ○○、
    黃○○、癸○○名義帳戶，分別以高於當時成交價二十八點
    八０元四十二檔之三十三點０元（為漲停價）及高於當時揭
    示成交價一檔之價格（二十九點０元至二十九點一０元），
    分十七筆連續委託，合計委託買進六千一百七十一千股，其
    中漲停買進五千零二十一千股，另取消四百四十五千股。其
    各筆委託買進數量，分別占該股票各時段大於成交價或漲停
    價委託買進數量之百分之三十三點三三至百分之九十七點八
    四間。上開委託於十二時四分十秒至十二時十分四十秒間成
    交五千七百二十六千股，使成交價逐次由二十八點八０元上
    漲至二十九點一０元，共計上漲三檔，其成交數量佔同時段
    該股票成交量八千三百六十一千股之百分之六十八點四八。
    九十二年三月五日十二時十分五十四秒至十二時二十六分
    五十三秒間：以益展投資公司、益廣投資公司名義帳戶，分
    別以高於當時成交價二十九點一０元（起訴書誤載為二千九
    百十元）三十九檔之三十三點０元（為漲停價）及高於當時
    揭示成交價一檔之價格（二十九點五０元至三十點三０元）
    ，分五十筆連續委託，合計委託買進一萬一千四百零七千股
    ，其中漲停買進三千八百八十千股，另取消一千七百三十七
    千股。其各筆委託買進數量，分別占該股票各時段大於成交
    價或漲停價委託買進數量之百分之二十九點八五至百分之九
    十九點八０間。上開委託於十二時十一分二十秒至十二時三
    十八分零秒間成交八千四百零八千股，使成交價逐次由二十
    九點一０元上漲至三十點三０元，共計上漲十二檔，其成交
    數量佔同時段該股票成交量九千六百五十二千股之百分之八
    十七點一一。
  (三)又Ａ○○為籌措資金操縱炒作久津公司股價，竟利用擔任董
    事長職務之便，未經久津公司董事會之同意，而基於為自己
    不法所有之概括犯意，連續於下列時間，以下列方式侵占所
    持有之久津公司款項，全數匯入自己所使用附表四所示證券
    帳戶之銀行交割帳戶中，以支付前開交割款項：於九十二
    年二月間，指示不知情之久津公司出納壬○○開立久津公司
    土地銀行臺北分行帳號一三六二七─八支存帳戶，到期日為
    九十二年三月三十一日到期之支票七張（票號分別為ＡＬ0
    000000號至ＡＬ0000000號，除票號ＡＬ00
    00000號面額為二千萬元外，其餘面額均為三千萬元）
    ，金額共計二億元，持之以為擔保向甲○○及戊○○二人借
    款二億元，其二人取得久津公司支票後，即於同年二月十一
    日依Ａ○○之指示分別匯入如附表五所示之帳戶及金額，共
    計二億元。同年三月三日，Ａ○○再次向甲○○及戊○○
    融資借款二億元，Ａ○○並指示不知情之久津公司財務部副
    理地○○及專員Ｃ○○，由久津公司土地銀行臺北分行等六
    家銀行帳戶轉帳一億八千九百萬元至久津公司農民銀行汐止
    分行帳號00000000000號帳戶，另指示Ｃ○○以
    久津公司名義向亞洲信託投資股份有限公司（下稱亞洲信託
    公司）借款一千一百萬元，亦匯入上開久津公司農民銀行帳
    戶內後，並另向亦不知情保管公司印鑑章之辛○○及Ｃ○○
    取得印鑑章及存摺，而以內有餘額二億元之農民銀行汐止分
    行帳戶存摺、印鑑章交予甲○○及戊○○以為借款之擔保，
    並立同意書，同意甲○○、戊○○二人必要時得將帳戶內款
    項轉換成台支支票並於借款期日到時兌現領取，且不得將該
    印鑑章掛失等情，甲○○及戊○○二人取得印鑑章及存摺後
    ，於同年三月四日依Ａ○○之指示匯入如附表六所示之帳戶
    及金額，共計二億元。另於同日，分別以簽訂承諾書之方
    式，要求先探資訊有限公司（下稱先探公司）、家峰科技有
    限公司（下稱家峰公司）先行支付應付予久津公司之貨款一
    億六千六百十二萬元、八百萬元，先探公司於取得上開承諾
    書後乃委託不知情之林秋棠先後於同日、四日、五日將上開
    應付貨款匯入附表七所示Ａ○○所指定之帳戶內，而家峰公
    司則將八百萬元匯入Ａ○○個人所使用之花蓮區中小企業銀
    行（下稱花蓮中小企銀）臺北分行「陳偉瑀」帳戶（帳號：
    0000000000號）。再於同年三月五日，Ａ○○
    復指示不知情之Ｃ○○自久津公司華南銀行中和分行帳號0
    00000000000號帳戶內匯款一千零五十萬元至其
    所使用花蓮中小企銀臺北分行「鄭蕙萍」帳號000000
    00000號帳戶內（為「鄭蕙萍」證券帳戶之交割帳戶）
    。Ａ○○利用上開處分久津公司所有款項（含二億元支票及
    二億元之存摺與印鑑章）而借得四億元，亦利用前揭方式取
    得屬於久津公司所有之款項，均變易持有為所有之意思，供
    其個人交割股款之用，而總計侵占久津公司款項達五億八千
    四百六十二萬元。
二、Ａ○○為操縱久津公司股價牟利，自九十二年一月二十日起
    ，持續大量買進久津公司股票，拉抬股價致資金以顯緊絀。
    明知其財務調度困難已無法支付買進久津公司股票之交割股
    款，尚需向甲○○、戊○○等人借款，或挪用久津公司帳款
    、貨款，或向中國人造纖維股份有限公司（下稱中纖公司）
    董事長乙○○借款始能完成交割，惟同年三月四日卻仍指示
    鐘善誠透過午○○操盤下單，以附表四等人頭戶設於德信證
    券公司仁愛分公司、台証證券公司總公司、倍利證券公司埔
    墘分公司及富邦證券公司南京分公司等證券帳戶，向該等不
    知情之證券公司營業員黃文傑、陳玉佩、鄭惠靜及許信美等
    人喊盤下單買進下列數量、金額之久津公司股票：於德信
    證券公司仁愛分公司，以益廣投資公司帳戶買進二千四百九
    十五千股、益展投資公司帳戶買進五百三十三千股、Ｌ○○
    帳戶買進二千九百九十四千股、黃○○帳戶買進二千九百九
    十四千股、癸○○帳戶買進二千九百九十四千股、壬○○帳
    戶買進四百九十九千股、申○○帳戶買進一千九百九十六千
    股買進，總計買進久津股票股款共四億四千八百二十萬五千
    元。於台証證券公司總公司，以益廣投資公司帳戶買進一
    萬千股，股款共計三億零九百萬元。於倍利證券公司埔墘
    分公司，以益廣投資公司帳戶買進一千二百五十千股、益展
    投資公司帳戶買進一千二百五十千股、壬○○帳戶買進一千
    二百五十千股、申○○帳戶買進一千一百零四千股，總計買
    進久津股票股款共一億四千九百九十八萬八千六百元。於
    富邦證券南京分公司，以益廣投資公司帳戶買進四百九十九
    千股、益展投資公司帳戶買進四百四十六千股、辛○○帳戶
    買進九百九十千股、趙賀滿帳戶買進九百九十八千股、黃○○帳戶買進四百九十九千股、鄭蕙萍帳戶買進四百九十九千
    股、黃映卿帳戶買進九百九十八千股、李正史帳戶買進九百
    九十八千股，總計買進久津股票股款共一億八千三百三十九
    萬一千五百元。Ａ○○復於翌（五）日明知前述鉅額交易股
    款無法支付，仍指示鐘善誠透過午○○喊盤，以附表四人頭
    帳戶買賣下列數量、金額之久津股票：於德信證券公司仁
    愛分公司以益廣投資公司帳戶買進六千二百零六千股、以益
    展投資公司帳戶買進九千零九十八千股、以Ｌ○○帳戶買進
    二千七百六十七千股、以黃○○帳戶買進一千四百九十七千
    股、以癸○○帳戶買進二千二百四十二千股，總計買進久津
    股票股款共六億四千八百五十七萬一千六百元；於台證證
    券公司總公司，以益廣投資公司帳戶賣出一萬千股，股款共
    計二億九千六百五十九萬九千九百元。於富邦證券公司南
    京分公司，以趙賀滿帳戶賣出五百千股、以李正史帳戶賣出
    二百六十八千股，總計買進股款共計二千三百七十三萬一千
    二百元。至三月六日、七日，Ａ○○因資金不足而無法支付
    股款以履行交割，經上開各證券公司向證交所申報客戶違約
    交割，金額達二十億五千九百四十八萬七千三百元（違約交
    割明細表詳如附表八所示），致使久津公司股價無量下跌，
    並於同年六月十六日下市，影響證券交易市場秩序甚鉅。
三、乙○○係發行有價證券公司中纖公司（設臺北市○○○路○
    段五十號十樓）之董事長，亦為德興投資股份有限公司（設
    臺北市○○路新生南路一段五十號十樓，下稱德興投資公司
    ）、名慶投資股份有限公司（設臺北市○○○路○段五十號
    十樓，下稱名慶公司，已於九十四年十二月十九日合併解散
    ）負責人，為從事中纖公司、德興公司、名慶業務之人，德
    興公司、名慶公司均為使用電子計算機處理會計資料之商業
    ，是登帳人員依每日交易明細登入傳票後，電腦系統即自動
    轉入日記帳、總分類帳及明細分類帳。於九十二年三月五日
    ，明知Ａ○○大量買進久津公司股票，因資金不足無力完成
    交割，竟為貪圖豐厚之利息，遂接受德信證券公司董事長天
    ○○之請託，同意Ａ○○以其所有之久津公司股票一萬八千
    六百千股為擔保，融資借款二億八千五百五十萬元給Ａ○○
    ，然因現有現金不足，乙○○竟意圖為自己不法之所有，利
    用職務上管理前開公司財務之便利，指示不知情之中纖公司
    財務人員Ｄ○○開具中纖公司設於華南銀行新生分行帳號0
    00000000000號之甲存帳戶，面額二億八千五百
    五十萬元支票一張，將其所持有上開款項支票先於德興公司
    華南銀行新生分行帳號000000000000號之帳戶
    兌現而變易持有為所有之意思後，作為自有資金使用，再分
    別依Ａ○○之指示匯入如附表九所示之帳戶。未料，同年三
    月六日，Ａ○○發生違約交割，證交所對中纖公司進行專案
    例外查核時，乙○○為掩飾前開因私人間之借貸關係而侵占
    中纖公司款項之情事，乃指示不知情之Ｄ○○將德興公司同
    年三月十一日方取得入帳之發票人為名慶公司、票號分別為
    ＧＢ0000000號、ＧＢ0000000號、面額分別
    為二億元、二千萬元各一紙、發票人為豐遠工程股份有限公
    司（下稱豐遠公司）、票號為ＪＣ0000000、面額為
    六千九百萬元之支票一紙，在德興公司會計傳票上虛偽登載
    為二月二十五日、二月十七日入帳，並在名慶公司九十二年
    三月十一日轉帳傳票上虛偽記載名慶公司以「股東往來」方
    式，於當日向乙○○借款二億二千萬元，並於同日開立同面
    額支票來返還借款，並由Ｄ○○將前開傳票交予亦不知情之
    會計趙美慈登載於名慶公司日記帳上，德興公司、名慶公司
    電腦登帳系統即將上開不實資料自動轉入日記帳、總分類帳
    及明細分類帳，而使德興公司、名慶公司財務報表發生不實
    之結果，用以諉稱德興公司因有資金缺口，以「股東往來」
    之方式，於九十二年二月間持名慶公司與豐遠公司簽發之上
    開票據，向乙○○借款二億八千九百萬元，嗣乙○○因有短
    期資金周轉之需要，遂要求德興公司提早償還該借款，德興
    投資才轉向中纖公司請求給予資金融資等情。
四、案經久津公司告訴、臺灣臺北地方法院檢察署檢察官自動檢
    舉及法務部調查局臺北市調查處移送臺灣臺北地方法院檢察
    署檢察官偵查起訴，及移送併辦。
    理  由
壹、有罪部分：
一、被告Ａ○○犯行使業務登載不實文書罪、行使偽造私文書罪
    、背信罪、修正前商業會計法第七十一條第一款商業負責人
    以明知為不實之事項而填製會計憑證罪（檢察官更正部分罪
    名【見本院九十五年八月一日審判筆錄第四十頁】）：
  (一)訊據被告Ａ○○對於其前身為久津公司董事長兼總經理，關
    於附表一、三所示與各國外廠商交易之收、付款均屬電子IC
    零件之交易，而此交易由其全權負責，其在接單之後即將訂
    單內容交給丑○○製作採購單、銷貨單等單據，關於收付款
    部分則是將指定付款同意書交給財務部製作傳票等情，固不
    否認，然矢口否認有何行使業務登載不實文書罪、行使偽造
    私文書罪、背信罪、商業會計法第七十一條第一款商業負責
    人以明知為不實之事項而填製會計憑證罪等犯行，辯稱：附
    表一、三所表彰之交易都是真正的交易，為了簡化流程所以
    開會決議刻用採購部人員ａ○○及亥○、業務部人員辰○○
    、Ｒ○○之印章給丑○○使用，且因為屬於轉口貿易，貨物
    不進公司倉庫，但為符合ISO流程，所以才會請倉管人員Ｙ
    ○○、玄○○蓋章，而指定付款同意書部分如果是其所借用
    之人頭公司則由其自己簽名，如係借用其他國外公司帳戶使
    用部分，則是將統一格式交給各國外公司在臺灣代表簽名，
    所以上開採購單、銷貨單、傳票及指定付款同意書均非偽造
    ，而且關稅局所做之稽核報告內容並非專業，不足認定其與
    國外廠商間有關電子IC零件之交易買賣係屬虛偽云云。
  (二)經查：
  1.關於證據能力：
  (1)財政部臺北關稅局九十三年四月二十日北普核字第０九三０
    二００二三二號函暨稽核報告書（見調查處卷五第六六０至
    六七五頁）：按除顯有不可信之情況外，公務員職務上製作
    之紀錄文書、證明文書得作為證據，刑事訴訟法第一百五十
    九條之四第一款定有明文，又公務員職務上製作之紀錄文書
    、證明文書如被提出於法院，用以證明文書所載事項真實者
    ，性質上亦不失為傳聞證據之一種，但因該等文書係公務員
    依其職權所為，與其責任、信譽攸關，若有錯誤、虛偽，公
    務員可能因此擔負刑事責任及行政責任，從而其正確性高，
    且該等文書經常處於可受公開檢查之狀態，設有錯誤，甚易
    發現而予及時糾正，是以，除顯有不可信之情況外，其真實
    之保障極高，亦為上開法條增訂立法理由明白述及。而海關
    驗貨關員依照進出口貨物查驗準則等相關規定，得對於進出
    口貨物以電腦或派驗報單主管人員決定指櫃、指位或開驗件
    數，此乃依關稅法第二十三條第二項所訂定之進出口貨物查
    驗準則第十二條所規定，是關稅局人員查驗貨物乃其權責，
    且證人即上開稽核報告製作人員Ｍ○○於本院審理中證述：
    其任職臺北關稅局稽核組，負責事後稽核，因總局及臺北關
    稅局進口組發現久津公司進口貨物有低價高報情形而交辦，
    其乃依照程序先要求久津公司提供交易文件，再檢具當時驗
    貨時抽樣人員抽取之樣品向專業廠商即證人Ｋ○○（臺灣飛
    利浦股份有限公司【下稱飛利浦公司】進出口部經理）、酉
    ○○（承溢股份有限公司【下稱承溢公司】）、己○○（荃
    茂實業有限公司、鑫華科技有限公司【下稱荃茂公司、鑫華
    公司】）詢問價格、鑑價而完成上開稽核報告等情（見本院
    九十五年七月十一日審判筆錄第十八至二四頁），檢察官並
    補充提出上開稽核報告之進口報單與相關應付帳款傳票整理
    表，並經財政部關稅總局函覆飛利浦公司Ｋ○○、承溢公司
    酉○○、荃茂公司與鑫華公司之己○○均為該局建檔之鑑價
    廠商及鑑價人，有檢察官九十四年度蒞字第九八九九號補充
    理由書所附財政部臺北國稅局九十三年四月二十日北普核字
    第０九三０二００二三二號函暨所附該局稽核報告、報單號
    碼CA/91/508/4512等之進口報單資料及相關應付帳款傳票整
    理表、檢察官九十五年度蒞字第一００八三號補充理由書所
    附財政部關稅總局九十五年七月十九日台總局驗字第０九五
    一０一五三三八號、同年月二十六日總局驗字第０九五一０
    一五八三二號函各一份附本院卷足參（附本院卷三之附件、
    卷七），足證上開稽核報告係臺北關稅局稽核組Ｍ○○依相
    關法規職務上所製作之紀錄文書，且無顯不可信之情形（證
    人Ｋ○○、酉○○、己○○之證詞詳後述），依刑事訴訟法
    第一百五十九條之四第一款規定應有證據能力。
  (2)中華徵信所之工商徵信報告（見調查處卷三第五五至五九、
    七六至三五三頁）：查刑事訴訟法第一百五十九條之四第二
    款固規定：除顯有不可信之情況外，從事業務之人於業務上
    或通常業務過程所須製作之紀錄文書、證明文書，得為證據
    。該條立法理由謂「從事業務之人在業務上或通常業務過程
    所製作之紀錄文書、證明文書，因係於通常業務過程不間斷
    、有規律而準確之記載，通常有會計人員或記帳人員等校對
    其正確性，大部分紀錄係完成於業務終了前後，無預見日後
    可能會被提供作為證據之偽造動機，其虛偽之可能性小，何
    況如讓製作者以口頭方式於法庭上再重現過去之事實或數據
    亦有困難，因此其亦具有一定程度之不可代替性，除非該等
    紀錄文書或證明文書有顯然不可信之情況，否則有承認其為
    證據之必要。」，足徵此等業務文書，因係出於營業之需要
    而日常性的為機械連續記載，且為了維護業務之信用性及業
    務之正當運作，虛偽之可能性很低，其記載之正確性得以獲
    得確保，故有證據能力，亦即此等業務文書必須要有連續性
    ，屬於日常業務所用之文書，始足當之。而此徵信報告之徵
    信方式係由中華徵信所轉委託國外合作之徵信公司根據委託
    項目，如有無登記、繼續營業、是否為空頭公司、信用狀況
    是否良好等進行查訪後彙整成報告，再由中華徵信所人員依
    照國外徵信公司提供之英文報告翻譯成中文，實則中華徵信
    所人員並沒有實際參與徵信過程，也不會對於國外徵信公司
    提供之徵信報告再進行確認，在徵信報告上也沒有提供國外
    徵信公司之名稱與徵信人員等情，業據證人即中華徵信所業
    務行銷經理余建中到庭證述（見九十五年七月十一日審判筆
    錄第二九至四十頁），亦即上開徵信報告係受久津公司委託
    所作之文件，非具有連續性之文書，又其內容純粹係國外徵
    信公司徵信之結論，並沒有任何徵信過程之紀錄與依據足佐
    ，是本院認與刑事訴訟法第一百五十九條之四各款情形難謂
    符合，此徵信報告無證據能力。至檢察官於九十五年八月七
    日具狀聲請向中華徵信所函查各國外徵信公司實際進行查訪
    之人員後傳喚各徵信人員到庭作證，惟本院認此屬不能調查
    者，尚無必要，應予駁回。
  (3)證人Ｇ○○經本院合法傳喚、拘提均未到庭，然其於調查局
    中所為之陳述為證明犯罪事實存否所必要者，依刑事訴訟法
    第一百五十九條之三第三款規定，得為證據。
  2.被告Ａ○○以久津公司名義，自九十年九月間起至九十二年
    三月六日止，以買賣IC電子零組件名義，透過大輾公司、櫂
    笙公司、巡笙公司及聯線報關公司等報關行，向基隆及臺北
    關稅局報關，作為久津公司自前述UNICHIP等十八家進貨商
    進口IC電子零件及再轉出口銷售予前述P.K.C等十四家銷貨
    商，並依UNICHIP等十八家進貨商、P.K.C等十四家銷貨商指
    定付款同意書進行久津公司帳戶與附表二之五個OBU帳戶間
    收、付款之轉帳、匯款情形，為被告Ａ○○所不否認，核與
    證人即麒麟運通有限公司Ｂ○○證述與大輾公司配合處理久
    津公司空運提單，處理久津公司自香港進口貨物之事，並不
    會看到實際貨物等情、證人即大輾公司、櫂笙公司Ｏ○○證
    述與麒麟通運有限公司業務往來，處理久津公司進口報關事
    宜，也不會實際看到貨物等情、證人即瀚宇通運公司（嗣改
    名明耀通運有限公司）Ｕ○○證以有為久津公司處理出口運
    輸業務，並委託巡笙公司傳送報單給海關電腦系統，因為貨
    物都封箱，所以無法確認發票、報單上之價格是否確實等情
    大致相符（見本院九十五年七月十一日審判筆錄第三至十七
    頁），並有附表一所示交易之久津公司傳票、支票請款單、
    採購單、銀行匯出匯款書、取款條、進貨廠商指定付款同意
    書、進口報單、驗收單、附表三所示交易之久津公司國外銷
    貨單、出口報單、久津公司傳票、繳款單、銀行匯入匯款通
    知書、客戶指定付款同意書、久津公司中華商銀土城分行、
    合庫五洲分行、華南銀行中和分行、土地銀行臺北分行、彰
    化銀行中和分行、中國商銀中和分行、陽信商銀南京分行、
    華僑商銀永和分行、安泰商銀天母分行、中國信託敦南分行
    、大眾商銀建國分行、新竹商銀等美金存款帳戶及合庫五洲
    分行、華南銀行中和分行等活存帳戶之交易明細、澳紐銀行
    臺北分行GOLDENTECH、SUN PHOENIX、SMARTEK、DIGITAL、E
    VERTOP等五家公司OBU帳戶開戶資料、交易明細、傳票及此
    五個OBU帳戶之資金流向表等在卷可憑（見調查處卷五第十
    九至四七、五二至六三、七四至一五九、一六九至三二七頁
    、第七六九一號他字卷第六十至六六頁、第一二九三一號偵
    查卷二第一三一至一七四、二三五至二五三頁、二八九至三
    一七頁、第一二九三一號偵查卷三第一四八至一六九頁），
    亦即被告Ａ○○以久津公司名義與上開進貨商、銷貨商之進
    、出口確實經過上開報關行公司向海關報關、提領貨物，先
    予認定。
  3.被告Ａ○○又供述：久津公司電子事業處電子IC零件買賣由
    伊負責，亦由伊親自以電話聯絡客戶買賣事宜、決定成交價
    格，成交之後寫單據交給丑○○製作採購單、銷貨單等，報
    單進來之後，再交給丑○○補單完成相關會計流程等情，核
    與證人即被告丑○○所述相符（見本院九十五年八月一日審
    判筆錄第二二至二五、三四、三五頁），是上開採購單、支
    票請款單、銷貨單、繳款單等都是證人即被告丑○○依被告
    Ａ○○指示所製作之文書。
  4.又被告Ａ○○指示丑○○完成相關採購單、支票請款單、銷
    貨單、繳款單後，復交予會計人員文姍姍、卯○○等人以應
    付帳款、預付購料款名義製作附表一、三所示內容不實之轉
    帳傳票，並連同其所偽作之指定付款同意書交予地○○，由
    地○○或指示下屬壬○○、Ｃ○○填寫銀行提、匯款傳票，
    並註記給付或預付購料款予前開UNICHIP 等供貨廠商，經辛○○形式審核流程用印無誤後蓋用久津公司印鑑章後辦理相
    關轉帳、匯款程序等情，亦據被告Ａ○○所不否認，核與證
    人即財務人員壬○○、Ｃ○○、證人即會計經理卯○○之證
    詞相符（見第一二九三一號偵查卷三第一一八至一二二頁、
    本院九十五年六月二十七日審判筆錄第二二至三四頁），是
    被告Ａ○○利用上開會計人員完成附表一、三之轉帳傳票。
  5.檢察官雖以中華徵信所之徵信報告證明附表一、三所示轉帳
    情形所表彰交易對象之進貨商、銷貨商公司或已解散、或已
    撤銷登記、或根本無註冊紀錄、又或登記營業項目與電子零
    件無關，以證明各該國外公司經營並非正常，推斷被告Ａ○○以久津公司名義與其等之交易亦非正常交易等情，然中華
    徵信所之徵信報告並無證據能力，已如上述。惟本院依據下
    列證據仍認被告Ａ○○以久津公司名義與前揭國外供應商、
    銷貨商間交易均屬虛偽：
  (1)採購單、支票請款單之記載與常情未符，且內容與用印均為
    虛偽，為偽造之私文書：上開採購單暨所附支票請款單上內
    容僅記載廠商名稱、金額，品名部分則記載「IC材料一批」
    ，並無料號、數量與單價，亦未註明製作採購單之依據，已
    與亥○親自簽名所製作之採購單據詳載序號、品號/品名/規
    格、採購量、預計交貨日、單位、單價、金額，支票請款單
    則記載支付何採購單據貨款等不符，且採購單上「經辦：亥
    ○」與「審核：ａ○○」、支票請款單上「經（副）理：ａ
    ○○」與「經辦：亥○」之印文均非亥○、ａ○○所蓋用，
    其二人亦無如此印章，更未授權他人刻用或使用印章、被告
    丑○○於蓋用其二人印章前亦未經過其二人同意等情，已據
    證人亥○、ａ○○在本院審理中證述在卷（見本院九十五年
    六月十三日審判筆錄第三至十一、十六至二十、二三至二五
    頁，虛偽內容之採購單及支票請款單部分以調查處卷五第二
    十頁、第一二九三一號偵查卷二第二四二至二七六頁為例，
    亥○親自製作之採購單與支票請款單則見第一二九三一號偵
    查卷二第一三五、一三六頁），況上開該採購單、支票請款
    單之金額動輒高達數百萬美金，以如此大筆款項之買賣，其
    品名竟僅簡寫為「材料一批」，更與一般常情未符。
  (2)銷貨單、繳款單之內容與用印均屬虛偽：前揭銷貨單上「製
    單：Ｒ○○」與「業務：辰○○」、繳款單上「製表：Ｒ○○」與「核准：辰○○」之印文亦均非Ｒ○○、辰○○所蓋
    用，亦未授權他人刻用印章或蓋用於各該單據上，且銷貨單
    上之產品內容為零件、計價幣別為台幣、統編、發票與營業
    稅、出貨倉別為D02倉等均非Ｒ○○、辰○○經辦之業務內
    容，其二人製作單據均親自簽名等情，亦據證人Ｒ○○、辰
    ○○詳證在卷，證人辰○○並證以：未見過上開印章等詞（
    見本院九十五年六月十三日審判筆錄第二六至三一、三六至
    四一頁，虛偽之銷貨單與繳款單以第一二九三一號偵查卷一
    第一四０、一四一、一四六、一四七、一五七、一五八頁、
    第一二九三一號偵查卷三第十六、十七頁為例），證人Ｒ○○雖證稱：該銷貨單、繳款單上之印章曾經見過，係以前任
    職歐威公司擔任被告Ａ○○秘書時曾經刻用，也有帶到久津
    公司，但未曾使用，被告丑○○曾經向她借過印章等語，惟
    亦稱：並未同意被告丑○○蓋在何種文件上，她也不是被告
    丑○○之主管，也沒有製作繳款單乙節，而以證人Ｒ○○為
    業務部人員，而被告丑○○為總經理室人員之編制而言，亦
    難推論證人Ｒ○○為被告丑○○之主管，被告丑○○必須接
    受證人Ｒ○○指揮辦理，被告丑○○之說詞，尚難令人採信
    。
  (3)貨物並未實際入倉，故倉管人員Ｙ○○、玄○○業務上製作
    之驗貨單即屬內容不實：被告Ａ○○並不否認實際上貨物並
    未入驗收單上所記載之D02倉乙節，核與證人即倉庫管理人
    員Ｙ○○、玄○○證述：D02倉並沒有東西，只有應主管要
    求配合丑○○支援補單，在驗收單上依照丑○○提供之採購
    單上數據填寫，因丑○○說貨已經出去，所以請其等幫忙補
    單，只有在六月、十二月盤點的時候會在其等工作的地方空
    出一個地方讓他們放東西進行盤點，盤點之後東西就會拿走
    等語、證人即曾任產品支援部主任之未○○則證以：Ｙ○○
    、玄○○二人曾經反應貨物未進倉，但丑○○說Ａ○○要求
    補齊ISO書面的程序，因為公司是ISO公司，所以就幫忙把單
    子簽核完畢等詞、證人即前任職久津公司處理進出口業務之
    戌○○（更名為翁羽婕）於本院審理中作證稱：其只負責久
    津公司生產部門進出口報關，電子零組件之進出口報關不是
    其負責，曾依丑○○所言因Ａ○○交代補簽訂單文件而補簽
    一些非其經手之業務的單據等詞（見本院九十五年六月十三
    日審判筆錄第五一至五六、五八至六十頁、九十五年六月二
    十七日審判筆錄第三至七、十三至十七頁），均相符合，而
    被告丑○○亦不否認拿單據要求證人Ｙ○○、玄○○、戌○○簽名乙節（見本院九十五年六月十三日審判筆錄第五七頁
    、九十五年六月二十七日審判筆錄第二一頁），若被告Ａ○○辯稱轉口貿易，所以貨物不進倉乙節係屬正常，又何須在
    每年盤點時，要求證人Ｙ○○、玄○○等人空出辦公室位置
    放置物品，盤點後又移離該處？
  (4)被告Ａ○○雖辯稱為了簡化流程，所以開會刻用在淡水工廠
    之員工印章使用云云，而證人即被告丑○○於分離調查證據
    程序改以證人身分具結後亦附合其詞稱：伊有參加上開簡化
    流程會議，會議後，由ａ○○將其與亥○之印章交付給伊，
    辰○○因無印章，所以同意伊請公司總務代刻，Ｒ○○之印
    章即是由其本人交付，所以伊前於調查局中陳述印章是被告
    Ａ○○交付乙節係屬虛偽云云（見本院九十五年八月一日審
    判筆錄第三六頁）。然：
  證人亥○、ａ○○於本院審理中經交互詰問後均稱從未見過
    上開印章，也未同意刻用印章時，被告丑○○均表示無意見
    ，被告丑○○並表示蓋章之前沒有經過亥○、ａ○○之同意
    等語（見本院九十五年六月十三日審判筆錄第十五、二五頁
    ），而被告丑○○對於證人辰○○證述未使用印章，也沒有
    同意他人使用印章等情，並未表示不同意見，僅陳稱：伊製
    作之許多單據都是辰○○親自簽名等語（見本院九十五年六
    月十三日審判筆錄第四四頁），然此與證人辰○○上開證詞
    並無矛盾，則證人即被告丑○○嗣後改稱前詞，即難令人採
    信。
  被告Ａ○○坦稱伊未親自參與此簡化流程會議，而證人即被
    告丑○○則稱此會議是Ｅ○○召開，伊與Ｅ○○、丙○、陳
    芳儀、翁秉瑀、整個稽核部門等都有參加，而在庭之被告Ａ
    ○○、辛○○、地○○均未參加等語（見本院九十五年八月
    一日審判筆錄第三六、四十頁），然以證人即被告丑○○於
    久津公司之層級僅係總經理室員工，層級不高，而關於此等
    用印流程之會議，涉及公司內部相關單據製作過程與各人印
    章之使用方式，僅由證人即被告丑○○參與，相關人士如被
    使用印章之亥○等人或其主管、財務部門主管宙○○、財務
    經理Ｑ○○均無人參加，實屬蹊蹺，此亦經證人宙○○證述
    未參加過簡化流程會議等詞在卷（見本院九十五年六月二十
    七日審判筆錄第四七、五二頁）。而證人即被告丑○○所稱
    有參與之會議之證人Ｅ○○證以：曾經因為董事長提出IC零
    件買賣文件從中和辦公室拿到三芝（即淡水廠）路程太遠而
    討論簡化流程，詳細紀錄要看開會紀錄但沒有印象討論關於
    用印之會議，也沒有為了簡化採購流程而要求人員將印章交
    出等語，證人即久津公司總稽核Ｔ○○、證人未○○則完全
    未曾證述關於簡化流程會議乙節（見本院九十五年六月十三
    日審判筆錄第四六至四九、六八至七五頁、九十五年六月二
    十七日審判筆錄第三至十二頁），均與證人即被告丑○○所
    述不同。證人丙○雖證稱：有與Ｅ○○、未○○參加簡化流
    程會議，有說要刻ａ○○的章，但還有何人，事後有無得到
    這些人同意等則不清楚等語（見本院九十五年六月十三日審
    判筆錄第六七頁），亦不能證明會議內容為何？究竟有無得
    到當事人之同意？另證人即曾經擔任業務部助理之宇○○雖
    證以曾向丑○○拿過Ｒ○○之印章等語、證人即業務助理巳
    ○○證稱有去找丑○○拿過亥○的章，但沒有看過ａ○○的
    章等語（見本院九十五年六月十三日審判筆錄第七六、七七
    、八十、八一頁），但此僅能證明證人即被告丑○○處有其
    等曾經取得之「Ｒ○○」、「亥○」之章，並不足以證明該
    等印章是否得證人Ｒ○○、亥○等人同意而使用，自不足認
    定證人即被告丑○○所稱有獲得Ｒ○○、亥○等人同意使用
    印章乙節，更不足為有利於被告Ａ○○之認定。
  況證人辰○○、Ｒ○○均在久津公司中和辦公室上班，與證
    人即被告丑○○在同一辦公地點，甚至同在九樓乙節，為被
    告Ａ○○自承（見本院九十五年八月一日審判筆錄第二三頁
    ），如此又何來節省路程耗費之理？益證被告Ａ○○所辯，
    並非可採。
  且證人即被告丑○○陳稱調查局及檢察官訊問時，並無任何
    強暴、脅迫、恐嚇等不正方法（見本院九十五年八月一日審
    判筆錄第三六頁），難認其調查局與偵查中所為供述與事實
    不符，且證人即被告丑○○事後於本案審理中作證時所為證
    述顯不足採，已如上述，是其事後改稱印章是由亥○等人提
    供或同意刻用，並非被告Ａ○○交給等詞，即難採信，應以
    其於調查局、偵查中所為陳述為實在。從而，被告Ａ○○所
    稱有開簡化流程會議，印章不是伊給證人即被告丑○○云云
    ，並非可採。既前揭採購單、支票請款單、銷貨單及繳款單
    上所蓋用之「亥○」、「ａ○○」、「Ｒ○○」、「辰○○
    」等印文均非經其等同意而蓋用，是證人即被告丑○○於其
    業務上依被告Ａ○○指示製作之採購單、支票請款單、銷貨
    單、繳款單等文書即均屬不實。
  (5)被告Ａ○○雖辯稱這是為了符合ISO流程，所以才會要求將
    相關單據備齊，要求開簡化流程會議，由丑○○保管亥○等
    人之印章並蓋用於上開採購單等單據上，並請Ｙ○○等人簽
    名云云。惟證人Ｅ○○證稱：ISO是有規定要簽名或蓋章，
    但沒有一定要使用印章，也沒有說為了要加速文件的流程而
    刻印擺在一定地方讓其他人來使用等情（見本院九十五年八
    月十三日審判筆錄第四八頁），已見被告Ａ○○上開辯詞，
    並非可採。且所謂「ISO」即International Organization
    of Standardization國際標準化組織之意，其中最為人熟知
    者乃ISO 9000系列即國際品質管理與品質保證制度，其涵蓋
    不同內容的標準，但不管是ISO-9001強調從設計、發展、生
    產、安裝一直到售後服務的品質保證系統，或ISO-9002強調
    生產與安裝過程中之品質保證模式，亦或ISO-9003涵蓋最後
    的檢驗與測試之品保模式等，重點均在於品質管理與品質保
    證之標準化，故相關書面備齊之要求即指使所有應負責人員
    用印、簽名留下書面表示負責而在於達成上開品質管理與保
    證之標準，冀望藉由這樣之要求能達到使一般人一見到上開
    ISO 系列認證時，即能信任此等經認證過之品質管理與保證
    ，而非一昧完成書面資料，以求形式上符合，卻完全不顧該
    認證要求所表彰之意義。是被告Ａ○○辯以為了符合ISO 流
    程，所以才會要求丑○○一人完成應依序由實際執行者用印
    、簽名之相關程序而備齊相關應用印或簽名之單據云云，純
    係忽略ISO 認證之真正意義而倒果為因之辯解，委無可採。
  (6)貨物經抽驗鑑價均出現異常（如停產很久、端子生鏽、磨損
    、IC腳步整齊之舊品、製造日期超過五年、報單申報價格顯
    與市價不相當、零件不含軟體、有些商品已無電腦使用等）
    情形：
  因久津公司進出口貨物疑似舊品IC申報之價格疑似偏高，由
    臺北關稅局外棧組、進口組移稽核組查核，經檢具不同行號
    貨樣四十二種及報單資料訪查專業廠商，請其提供出口當時
    行情價格供參考，經鑑定結果，來貨均為舊品，價格約為新
    品之一半或至三分之一等情；另臺北關稅局稽核組依據總局
    驗估處函及臺北市關稅局進口組簽請針對久津公司實施事後
    稽核，經檢具貨樣及報單資料訪查專業商，請其提供進口當
    時行情價格供參考，其中十六份報單十九項來貨原申報離岸
    價格與查得行情價格相比，均明顯高報，其中報單號碼第CA
    /91/066/08105 號等八份，檢樣經專業商鑑定，來貨為過時
    商品，無市場價值等情，有財政部臺北關稅局九十三年四月
    二十日北普核字第０九三０二００二三二號函檢附臺北市關
    稅局稽核組九十二年一月十五日、九十二年四月三十日稽核
    報告在卷可稽（見調查處卷五第六六０至六七０頁），且經
    證人即本件稽核人員Ｍ○○於本院審理中詳述稽核過程在卷
    （見本院九十五年七月十一日審判筆錄第十八至二九頁）。
  證人即飛利浦公司進出口部經理Ｋ○○證述：臺北關稅局稽
    核報告談話紀錄所附行情價格係其依照九十二年四月之價格
    鑑價，是不含軟體的價格等語；證人即先後為荃茂公司、鑫
    華公司人員己○○證以：九十一年三月八日任職荃茂公司時
    曾應臺北關稅局稽核人員委託鑑價，稽核報告談話紀錄中「
    已經停產」是市場上可能還有流通，但生產者已經不生產，
    「應無人使用」係產品有漸進式，在當時使用的量已經很少
    ，或當初拿來的樣品是停產很久，屬於呆料，關於價格之認
    定會先看IC上有些有製造日期，超過五年的，不管是進口時
    之九十年或訪談時之九十一年都算是舊品；九十二年四月十
    六日任職鑫華公司時也曾經受委託鑑價，關於鑑價之商品在
    九十一年、九十二年之價格變動率很小，價格差不多，其所
    看到的零件樣品功能是不可能灌軟體的等語；證人即承溢公
    司執行董事酉○○證述：其已經從事電子零件買賣二十年時
    間，九十二年一月十日臺北關稅局向其查訪時，看到的樣品
    端子生鏽、磨損、IC腳不整齊，類似樣品重整費用很高，比
    買新品還貴，如以掃貨進貨價格約為一半至三分之一，是舊
    品，其鑑價價格是出口當時市場新品之價格，其看到的樣品
    是不能燒軟體的等情（見本院九十五年七月十一日審判筆錄
    第四一至四三、四五至五九頁），而承溢公司酉○○、荃茂
    公司己○○、鑫華公司己○○、飛利浦公司均為財政部關稅
    總局驗估處之專業鑑價廠商、鑑價人，承溢公司酉○○專業
    領域為機器零件、電子器材零件、電機電子零組件、電腦、
    工業雜項，荃茂公司己○○專業領域為半導體IC晶體、電子
    零件，鑫華公司己○○專業領域為電子器材零件，飛利浦公
    司專業領域則為家電等節，亦有關稅總局九十五年七月十九
    日台總局驗字第０九五一０一五三三八號函、九十五年七月
    二十一日台總局驗字第０九五一０一五八三二號函附本院卷
    七可稽，可佐證人Ｋ○○、酉○○、己○○之專業廠商資格
    及其證詞之可信，被告Ａ○○任意質疑其等專業能力，並泛
    指上開證人證詞不足採云云，即難採信。
  (7)各筆交易均僅利用附表二被告所使用之OBU帳戶進出往來，
    各傳票其所附指定付款同意書亦顯然偽造，是各交易之資金
    往來顯然不實，從而傳票之記載亦屬不實：
  證人即澳紐銀行臺北分行協理Ｘ○○證述：九十一年一月間
    因大學同學Ｑ○○表示久津公司大股東因投資貿易需要開戶
    ，而前往歐威公司辦公室、久津公司中和辦公室為附表六等
    五家公司負責人辦理在該行開設OFFSHORE BANKING UNIT 帳
    戶，簡稱OBU帳戶之手續，有留存印鑑卡、開戶申請書、公
    司登記證件影本等資料，部分公司在九十二年曾經辦理負責
    人變更等語，證人即前任久津公司管理處主任亦為GOLDENTE
    CH公司負責人Ｆ○○雖於本院審理中否認曾於調查局訊問時
    表示同意擔任負責人一詞，惟其既已稱調查局訊問、偵查中
    所言均屬實在，且無任何不正方法對其訊問，記憶亦應以當
    時較為清楚等語，則其嗣後於本院審理中改稱只知道開戶的
    事不知道做負責人的事云云，即難採信，是依其調查局及本
    院所為證述：曾經因辛○○告以公司需要而開立澳紐銀行帳
    戶，作為公司業務往來資金流向之用等語。證人即SMARTEK
    公司負責人Ｌ○○證以：因為Ａ○○要借帳戶，所以用SMAR
    TEK公司名義在澳紐銀行開戶借Ａ○○使用等詞。證人即GOL
    DENTECH公司變更後負責人Ｎ○○證述：Ａ○○請其設立公
    司及開戶，所以有簽了一些英文文件，並交給Ａ○○使用等
    語。證人即SUN PHOENIX公司負責人Ｊ○○證稱：因為Ａ○○要其設立公司、開戶而設立該公司及開戶，公司登記資料
    、銀行存摺、印鑑等均非其保管，有簽了很多文件等情。證
    人即NEWRICH、WELLTEX、EVERTOP公司負責人、股東申○○
    證以：該公司實際負責人是Ａ○○，作為三角貿易之用，並
    無實際倉庫，這二家公司並無其他員工等語（見第一二九三
    一號偵查卷一第二四五頁、本院九十五年六月二十七日審判
    筆錄第三八、三九頁、九十五年七月四日審判筆錄第六至十
    、二十至二二、二八至三十、四八至五二頁、九十五年八月
    一日審判筆錄第九至十六頁），亦即附表二所示OBU帳戶均
    由被告Ａ○○使用、控制中。
  又證人即CYBERAPEX、EVER RICH、TECHFUTURE、TOYO等公司
    負責人、股東Ｗ○○證述：曾依其先生Ｚ○○要求擔任海外
    公司董事，並且以中文姓名簽了一些文件，但沒有簽第一０
    一號發查卷第六五至六七頁之指定付款同意書等語、證人即
    COLORADO、CYBERAPEX、EVER RICH、TECHFUTURE、TOYO等公
    司負責人、股東Ｚ○○證稱；曾與其妻Ｗ○○分別擔任一些
    海外公司負責人、股東供其自己買賣記憶體業務之用曾經將
    公司名稱借給Ａ○○使用，但沒有簽過第一０一號發查卷第
    五九至六一頁之指定付款同意書，這個簽名也不是Ｗ○○慣
    用之字跡，其在澳紐銀行臺北分行沒有帳戶，與久津公司往
    來之業務也不會要久津公司將款項匯入這樣的帳戶等語、證
    人即登記為NATURAL TOP公司負責人Ｉ○○證稱：未曾擔任
    過NATURAL TOP公司負責人，證件曾因遭搶而遺失，也沒有
    簽過第一０一號發查卷第三七頁之指定付款同意書等語、證
    人即SHERFIELD TECHNOLOGY公司股東Ｓ○○證述：曾因其男
    友Ｇ○○要求而在香港設立公司，但沒有簽過第一０一號發
    查卷第四二頁之指定付款同意書等語、證人即SHERFIELD TE
    CHNOLOGY公司負責人Ｇ○○於調查局中陳稱：成立該公司，
    有由其女友Ｓ○○掛名股東，成立此公司之目的為節稅，並
    沒有實際營業，也沒有與久津公司有往來，九十一年間，Ａ
    ○○曾以國外客戶節稅為由向其借公司作為三角貿易的出口
    商，並沒有見過第一０一號發查卷第七四頁之指定付款同意
    書，也不認識該文件上之LISA等語、證人即KUAN HUNG公司
    負責人Ｈ○○證述：其成立該公司經營電子成品庫存及呆料
    買賣，也曾借給Ａ○○使用，其公司使用之帳戶是香港匯豐
    銀行帳戶，帳戶並沒有提供Ａ○○使用，但沒有簽過第一０
    一號發查卷第四九頁之指定付款同意書，也沒有與指定付款
    同意書上之GOLDTECH公司往來過等語、證人即NEWRICH、WEL
    LTEX、EVERTOP公司負責人、股東申○○亦稱：第一０一號
    發查卷第一一一、一一二頁之指定付款同意書非其簽名，也
    沒有見過等詞（見第一０一號發查卷第六八至七三頁、本院
    九十五年六月二十七日審判筆錄第三五至三七頁、九十五年
    七月四日審判筆錄第三四、三六至四六頁、九十五年八月一
    日審判筆錄第三至八、十七頁），上開證人均證述卷內所提
    示之指定付款同意書非其等簽名，則附表一、三轉帳傳票所
    附之指定付款同意書已有不實；且觀之由NEWRICH、WELLTEX
    公司具名之指定付款同意書是匯款至DIGITAL公司，而證人
    申○○卻證述上開公司只是上海久津公司與臺灣久津公司轉
    口貿易之用，又何以該二公司會有款項進出DIGITAL公司之
    帳戶中？更證其交易不實。
  而被告Ａ○○則坦承指定付款同意書的內容是伊寫好，請財
    務部人員打字，有些是拿給國外廠商在臺灣代表簽的，有的
    像香港的公司則是由伊自己簽名，因為這些公司是久津公司
    用來轉口貿易到大陸，所以伊自己就隨便簽個名字等情（見
    本院九十五年八月一日審判筆錄第二九、三十頁、九十五年
    八月八日審判筆錄第十八頁），惟被告Ａ○○自本案偵查起
    訴迄今從未供述有部分指定付款同意書是由各該國外廠商在
    臺灣代表簽名乙節，且此為對其有利事項，若真有此等親自
    簽名之人，其何不提出所謂國外廠商在臺灣代表之人名、聯
    絡方式，以供本院查核？被告Ａ○○雖又辯稱：這些帳戶是
    供作國外廠商間或國外廠商與久津公司間沖銷帳款之用云云
    ，然國外廠商間若有資金往來，何須藉由第三人即被告Ａ○○掌控之人頭帳戶往來？如此，各該國外廠商如何控制各自
    資金之進出？況依卷附指定付款同意書之內容係將原本應負
    給自己公司之款項轉匯其他公司帳戶，涉及公司權益，依常
    情應有公司相關標章、地址、電話、負責人姓名、發文日期
    等基本資料，但觀諸各該指定付款同意書卻均付之闕如，更
    與常情不符，益證附表一、三轉帳傳票所附之指定付款同意
    書根本不實。
  再綜合附表一、三之交易與資金往來情形為久津公司應付給
    ARESCOM等公司之貨款均匯至附表二之OBU帳戶，而AGNEOVO
    等公司應付給久津公司之貨款則由附表二OBU帳戶匯至久津
    公司帳戶，亦即收款、付款彼此間之公司均非實際業務往來
    之公司，而依上述，指定付款同意書均屬不實，則被告Ａ○○陳稱獲得ARESCOM等公司授權而匯款即屬不實，則此等無
    任何授權而將貨款匯至非直接交易往來之公司之情顯非商業
    常情，況附表二所示OBU帳戶均由被告Ａ○○一手掌控，亦
    無實際營業，又如何證明被告Ａ○○所言此種指定付款方式
    是用以沖抵彼此間貨款？其中附表三編號四一、四七至五十
    、六九、一四九號之回沖即貨款之回沖，依常理應在先前往
    來帳戶中反向沖銷，然依其傳票之記載卻是在久津公司國內
    美金帳戶間交易，足認附表一、三之轉帳傳票暨所附指定付
    款同意書均為虛偽，其所表彰之交易當屬不實。
  6.被告Ａ○○以上述填製不實會計憑證及製造虛偽資金循環進
    出等手法，在九十年至九十二年等三年度間，計分別虛增採
    購金額七億九千九百五十四萬二千零八十五元、二十九億六
    千零五十四萬八千七百七十一元及九億一千二百八十五萬六
    千七百七十九元，另分別虛增銷貨金額十億零六百九十萬一
    千七百三十元、四十三億八千九百零二萬六千零一元及五億
    七千八百二十二萬九千五百八十五元，總計虛增採購及銷貨
    金額分別為四十六億七千二百九十四萬七千六百三十五元及
    五十九億七千四百一十五萬七千三百十六元。被告Ａ○○並
    將此虛增之營業實績登載於久津公司九十一年度為募集與發
    行轉換公司債所刊印之公開說明書，及九十年度、九十一年
    上半年度及第三季財務報告上，足使投資大眾誤信久津公司
    營運甚佳且有獲利而購買久津公司轉換公司債及股票，久津
    公司因上述虛偽銷售交易致會計帳上有二十八億二千一百一
    十二萬五千二百八十八元無法回收沖銷之「應收帳款」，另
    因無進貨憑證卻已預付購料款之金額為三億五千二百零六萬
    一千八百四十四元，已付款並有進貨憑證，但盤點而無存貨
    之金額為一億零一百一十二萬一千零四十九元，並使久津公
    司因無法於九十二年四月底前，依證期會之規定申報及公告
    九十一年度及九十二年第一季之財務報告，經證交所於九十
    二年五月十二日報請證期會核准公告終止上市買賣，如前一
    、所述，並有久津公司九十一年度募集與發行轉換公司債之
    公開說明書、九十一年度第三季財務報告、久津公司預付購
    料款及應收帳款明細帳在卷可稽（見調查處資料卷二第一三
    九至一八五頁、調查處資料卷五、調查處卷五第一六０至一
    六八頁），已嚴重損害股東及投資人利益，被告Ａ○○確有
    為自己不法之利益，而為違背其職務之行為。
二、被告Ａ○○、辛○○違反修正前證券交易法第一百五十五條
    第一項第四款連續高價買入，應依同法第一百七十一條第一
    項第一款處罰部分：
  (一)訊據被告Ａ○○固不否認僱請被告Ｖ○○於上開地點指示證
    人午○○以前揭人頭帳戶買賣久津公司股票，且於上開期間
    有各次買賣之情形，被告辛○○則不否認有依被告Ａ○○指
    示向被告癸○○、壬○○、申○○等人商借帳戶買賣股票，
    且於每日交易後，將證人午○○傳真之交易明細拿給被告Ａ
    ○○看，並且在各帳戶中轉帳作為交割股款之用，若交割款
    不足則告知被告Ａ○○等情，惟其二人均矢口否認有何連續
    高價買入久津股票之違反修正前證券交易法第一百五十五條
    第一項第四款犯行。被告Ａ○○辯稱：伊並不懂股市操作，
    是全權交給被告Ｖ○○操作，伊有告知被告Ｖ○○說只需要
    穩定久津公司股價即可，沒有想到被告Ｖ○○聯合外人故意
    坑殺伊云云；被告辛○○則辯以：伊不懂股票，只是依照被
    告Ａ○○之要求向親友借帳戶給他使用，而每天將股票交易
    明細交給被告Ａ○○看也只是做個傳遞的工作，至於股票交
    割款之籌措是被告Ａ○○負責云云。
  (二)經查：
  1.證據能力部分：
  (1)按被告以外之人於審判中有下列情形之一，其於檢察事務官
    、司法警察官或司法警察調查中所為之陳述，經證明具有可
    信之特別情況，且為證明犯罪事實之存否所必要者，得為證
    據：一死亡者。二身心障礙致記憶喪失或無法陳述者。
    三滯留國外或所在不明而無法傳喚或傳喚不到者。四到庭後
    無正當理由拒絕陳述者，刑事訴訟法第一百五十九條之三定
    有明文。而檢察官於起訴中證據清單所列之證人即台證證券
    公司營業員馬桂芳、富邦證券營業員許信美、倍利證券公司
    營業員柯儀瑤、倍利證券公司營業員鄭惠靜於調查局中之陳
    述，既未經具結，復未經交互詰問之程序，且無上開各款所
    列情形，是難認其等於調查局中所為之陳述為傳聞證據之例
    外而具有證據能力。
  (2)被告Ｖ○○於本件案發後，起訴前，已經遠走美國，經本院
    合法傳喚、拘提未到，現通緝中，無從到庭以證人身分詰問
    ，惟依刑事訴訟法第一百五十九條之三第三款規定，被告Ｖ
    ○○前於調查局訊問及偵查所為之供述，因為證明犯罪事實
    存否所必要者，得作為證據。
  (3)證交所九十二年四月十七日分析意見書及證交所九十五年七
    月四日台証密字第０九五００一六六八一號函：按證券交易
    所，係依證券交易法之規定，設置場所及設備，以供給有價
    證券集中交易市場為目的之法人，其設立應經財政部證券暨
    期貨管理委員會（原為財政部證券管理委員會，下稱證期會
    ）之許可，並受其監督，證券交易法第十一條、證券交易所
    管理規則第二條、財政部證券暨期貨管理委員會組織條例第
    一條分別定有明文，且上開分析意見書、補充函文之製作人
    Ｐ○○已於本院審理中到庭作證，針對分析意見書中之數據
    、分析過程及所憑詳述在卷（見本院九十五年五月九日審判
    筆錄第三至二二頁、九十五年七月二十六日審判筆錄第三至
    十七頁），其內容與證人Ｐ○○所為證詞均相符合，被告Ａ
    ○○、辛○○等辯稱無證據能力云云，尚非可採。
  2.被告Ａ○○坦承以附表四所示各證券帳戶買賣久津股票乙節
    ，被告辛○○則坦承因被告Ａ○○之要求而向被告癸○○、
    壬○○、Ｌ○○、申○○等人要求開設如附表四所示帳戶，
    並連同自己之帳戶予被告Ａ○○使用等情，核與被告黃○○
    、申○○、證人即被告癸○○、壬○○、Ｌ○○此部分證詞
    均相符合（見本院九十五年七月二十六日審判筆錄第五十、
    五五、六十頁、九十五年八月一日審判筆錄第二九、三十頁
    ），並有倍利證券公司（益展投資公司、益廣投資公司、壬○○、申○○）、德信證券公司（Ｌ○○、黃○○、癸○○
    、壬○○、申○○、益廣投資公司、益展投資公司）、富邦
    證券公司（益廣投資公司、益展投資公司、辛○○、壬○○
    、癸○○、申○○、趙賀滿、黃○○、黃映卿、李正史、鄭
    蕙萍）之開戶資料及交易明細資料（見調查處卷一第二之一
    至二之五頁、第一二九三一號偵查卷一第二八三至三七八頁
    、第一二九三一號偵查卷二第十九至一０四頁）。是如附表
    四所示各投資人帳戶既均提供被告Ａ○○買賣久津股票，則
    該等帳戶買賣久津股票之交易情形自應合併視為單一個體進
    行分析而判斷對該有價證券股票交易價格有無造成影響。
  3.檢察官雖又指除附表四所示帳戶外，因被告Ａ○○與高盛公
    司及納克斯郡公司簽訂SWAP合約，而被告Ａ○○自九十二年
    一月三日起至同年二月十九日止，透過該二家外資公司間接
    買超久津公司股票一萬四千八百二十二千股（買進一萬九千
    六百零三千股、賣出四千七百八十一千股）及一萬六千二百
    四十八千股（買進一萬九千九百九十八千股、賣出三千七百
    五十千股），而對久津公司股票進行「鎖單」，維持久津股
    票有一定之股價，固該二外資公司於上開時間買賣久津股票
    之交易亦應併入同一投資人集團進行分析，並由證人即證交
    所市場監視部專員Ｐ○○製作補充意見即證交所九十五年七
    月四日台証密字第０九五００一六六八一號函（下稱證交所
    九十五年七月四日函）。惟：
  (1)被告Ａ○○與高盛公司訂約時間為九十一年一月二十四日、
    與納克斯郡公司訂約時間為九十二年二月十三日，分別有該
    二合約在卷可參（見調查局卷第五至九、一六二頁背面至一
    七一頁），其中被告Ａ○○與高盛公司訂約之時間距離檢察
    官所指連續高價買入、低價賣出之期間已有一年，且此二合
    約僅能證明被告Ａ○○與該二外資公司有簽訂合約而由該二
    外資公司買進久津股票之事實，至於該二外資公司如何決定
    買賣？被告Ａ○○如何介入？均付之闕如，自不能單以該二
    合約即認該二外資公司可與附表四所示投資人視為同一投資
    人集團。
  (2)被告Ａ○○更供稱：與該二外資公司簽訂前開衍生性金融商
    品合約只要繳交百分之五或百分之十，其他的錢由外資公司
    支付，簽約時就已經約定買賣的金額，並先把錢交給外資公
    司，外資公司在買進後一星期至二星期會寄通知書到久津公
    司，伊才知道高盛公司、納克斯郡公司有依據合約約定買進
    且長期持有久津股票等語（見本院九十五年八月一日審判筆
    錄第二五頁），則以被告Ａ○○僅在外資公司買進久津股票
    後一至二星期才接獲買賣資訊乙節觀之，被告Ａ○○是否有
    可能控制該二外資公司之買賣，尚有疑義？
  (3)證人Ｐ○○亦證述：第一份報告即臺灣證券交易所股份有限
    公司九十二年四月十七日台證密字第０九二０００五五二一
    號暨台灣證券交易所股份有限公司之久津實業股份有限公司
    股票交易分析意見書（下稱證交所九十二年四月十七日分析
    意見書）有懷疑這二家外資公司與附表四所示十二名投資人
    有關，但沒有相關證據，所以並沒有把這二家公司納入分析
    ，後來因為證期會提供英文相關契約說該二外資公司疑與久
    津公司有關，之後應檢察官要求而製作九十五年七月四日函
    ，依據原來的資料沒有辦法判斷屬於同一集團等詞（見本院
    九十五年七月二十六日審判筆錄第十二、十四頁），亦即證
    人Ｐ○○補充分析之內容僅是因為上開二合約，然從該二合
    約既無從遽認被告Ａ○○對該二外資公司買賣久津股票有何
    控制權，又無其他因素可認為同一投資人集團，則證人Ｐ○○因此而將該二外資公司加入同一投資人集團補充分析之意
    見自難遽採。證人即證交所市場監視部查核組組長庚○○雖
    另證稱：一般外資下單會用電子郵件、電話、傳真等方式下
    到臺灣的證券商，但是在過去的案例中曾經發現有些外資下
    的單若有牽涉到炒作或內線交易的時候，有可能是由國內的
    衍生性金融商品的相對人自己下的單，例如：在八十七年加
    拿大帝國商業銀行與瑞利公司之間就曾經有這樣的狀況，且
    已經經過法院審判，外資下單的錢都是從國外匯進來放在保
    管銀行，由保管銀行辦理交割等情（見本院九十五年七月二
    十六日審判筆錄第二七頁），然證人庚○○所提及關於由相
    對人自行下單部分（在本案中即指由被告Ａ○○自行下單）
    並無任何證據可資佐證，自亦無從由此論斷被告Ａ○○與上
    開外資公司間之關係如何。從而，本院認應以附表四所示帳
    戶為同一投資人集團討論其等買賣久津股票對於該股票價格
    之影響，亦即以證交所九十二年四月十七日分析意見書為準
    。
  4.又被告Ａ○○以附表四所示由被告辛○○所提供或被告Ａ○○親自商借之人頭帳戶分別於下列時間買賣久津股票：(1)九
    十二年二月二十四日：十二時五十七分至十三時十一分八
    秒間：以黃○○名義帳戶，分別於十二時五十六分三十五秒
    以高於當時揭示成交價二十四點五０元十二檔之二十五點七
    ０元之價格、十三時一分五十五秒以當時揭示成交價二十四
    點五０元之價格、十三時五分五十五秒以當時揭示成交價二
    十四點六０元之價格，分十六筆連續委託，合計委託買進一
    千五百六十千股，其中漲停買進一千零三十千股，另取消八
    十千股，其各筆委託買進數量，分別佔該股票各時段大於成
    交價或漲停價委託買進數量之百分之五十至百分之百。上開
    委託於十二時五十七分十五秒至十三時十一分十五秒間成交
    一千四百五十六千股，使成交價由二十四點五０元上漲至二
    十四點九０元，共計上漲四檔，其成交數量佔同時段該股票
    成交量三千七百四十三千股之百分之三十八點九。十三時
    二十四分一秒至十三時二十八分二十二秒間：以申○○、鄭
    蕙萍、黃映卿名義帳戶，分別以高於當時揭示成交價二十五
    點三０元四檔之二十五點七０元（此為當日漲停價），分六
    筆連續委託，合計委託買進一千三百五十千股，其各筆委託
    買進數量，分別占該股票各時段大於成交價或漲停價委託買
    進數量之百分之十九點七三至百分之八十三點五七。上開委
    託於十三時二十四分三十四秒至十三時三十分零秒間成交一
    千三百五十千股，使成交價由二十五點三０元上漲至二十五
    點七０元（此為當日最高成交價），共計上漲四檔，其成交
    數量佔同時段該股票成交量四千五百二十千股之百分之二十
    九點八七。(2)九十二年二月二十五日十三時二十二分五十一
    秒至十三時二十八分三十六秒間：以壬○○、益展投資公司
    、李正史、黃○○等名義帳戶，分別以高於當時揭示成交價
    一檔之二十六點四０元、二十六點五０元、二十六點六０元
    及高於揭示成交價九檔之二十七點四０（為當日漲停價）等
    四種價格，分十筆連續委託，合計委託買進二千三百五十千
    股，其中漲停買進八百千股，另取消二百千股。其各筆委託
    買進數量，分別佔該股票各時段大於成交價或漲停價委託買
    進數量之百分之四十八點一五。上開委託於十三時二十三分
    十八秒至十三時三十分零秒成交一千三百六十千股，使成交
    價逐次由二十六點三０元上漲至二十六點五０元收盤，共計
    上漲二檔，其成交數量佔同時段該股票成交量二千六百三十
    九千股之百分之五十一點五三。(3)九十二年二月二十六日：
    九時四十七分七秒至九時五十三分五秒間：以Ｌ○○、黃
    ○○名義帳戶，分別以高於當時揭示成交價二十五點一０元
    三十二檔之二十八點三０（為當日漲停價）、高於當時揭示
    成交價二十五點０元五檔之二十五點五０元、高於當時揭示
    成交價二十五點五０元一檔之二十五點六０元等三種價格，
    分九筆連續委託，合計委託買進二千一百三十千股，其中漲
    停買進六百千股，另取消三百千股。其各筆委託買進數量，
    分別占該股票各時段大於成交價或漲停價委託買進數量之百
    分之六十六點九六至百分之九十七點零九間。上開委託於九
    時四十七分二十秒至九時五十四分零秒間成交一千八百三十
    千股，使成交價逐次由二十五點一０元上漲至二十五點六０
    元，共計上漲五檔，其成交數量佔同時段該股票成交量二千
    四百零六千股之百分之七十六點零六。九時五十四分四十
    五秒至十時三分九秒間：以壬○○、益展投資公司、申○○
    名義帳戶，分別再以當時成交價及高於當時成交價一至二檔
    之價格（二十五點六０元至二十六點四０元），分十一筆連
    續委託，合計委託買進二千三百千股，其中取消一百千股。
    其各筆委託買進數量，分別占該股票各時段大於或等於成交
    價委託買進數量之百分之八十至百分之百間。上開委託於九
    時五十五分二十秒至十時四分零秒間成交一千七百四十一千
    股，使成交價逐次由二十五點五０元上漲至二十六點二０元
    ，共計上漲七檔，其成交數量佔同時段該股票成交量二千四
    百二十九千股之百分之七十一點六八。十一時三十九分零
    秒：以壬○○名義，以高於當時揭示成交價二十五點四０元
    二十九檔之二十八點三０元（為當日漲停價），委託買進五
    十千股。其該筆委託買進數量，占該股票該時段大於成交價
    或漲停價委託買進數量之百分之八十三點三三。上開委託於
    十一時三十九分十七秒全部成交，使成交價由二十五點四０
    元上漲至二十五點八０元，共計上漲四檔，其成交數量占同
    時段該股票成交量六十千股之百分之八十三點三三。收盤
    前十三時二十三分三十四秒至十三時二十八分二十四秒間：
    以申○○、鄭蕙萍、李正史、黃○○名義帳戶，分別以當時
    揭示成交價二十六點三０元及高於揭示成交價二十六點三０
    元二十檔之二十八點三０元（為當日漲停價）等二種價格，
    分十一筆連續委託，合計委託買進二千六百三十千股，其中
    漲停買進二千三百三十千股，另取消三百十八千股。其各筆
    委託買進，占該股票各時段大於成交價或漲停價委託買進數
    量之百分之八十六點二一至百分之九十點九一。上開委託於
    十三時二十三分五十七秒至十三時三十分零秒成交二千三百
    十二千股，使成交價由二十六點三０元上漲至二十六點四０
    元收盤，共計上漲一檔，其成交數量占同時段該股票成交量
    三千零三十二千股之百分之七十六點二五。(4)九十二年二月
    二十七日：十三時十五分五十七秒至十三時二十四分二十
    秒間：以Ｌ○○、黃○○名義帳戶，分別以當時成交價或高
    於當時成交價一檔之價格（二十六點四０元至二十六點八０
    元）及高於當時揭示成交價二十六點三０元十九檔之二十八
    點二０元（為當日漲停價）等不同價格，分十五筆連續委託
    ，合計委託買進二千一百九十千股，其中漲停買進七十千股
    。其各筆委託買進量，分別占該股票各時段大於成交價或漲
    停價委託買進數量之百分之六十六點六七至百分之七十八點
    四三間。上開委託於十三時十五分五十九秒至十三時二十四
    分三十九秒間成交一千八百二十九千股，使成交價逐次由二
    十六點四０元上漲至二十六點八０元，共計上漲四檔，其成
    交數量占同時段該股票成交量二千二百九十七千股之百分之
    七十九點六十三。收盤前十三時二十七分二十九秒至十三
    時二十九分四十九秒間：以黃○○、李正史、鄭蕙萍、壬○○、益展投資公司、申○○、益廣投資公司名義帳戶，分別
    以高於當時揭示成交價二十六點八０元十四檔之二十八點二
    ０（為當日漲停價），分十五筆連續委託，合計委託買進三
    千零二千股。其各筆委託買進數量，分別占該股票該時段漲
    停價委託買進數量之百分之六十八。上開委託於十三時三十
    分零秒收盤時成交三千零二千股，使成交價由二十六點八０
    元上漲至二十七點一０元收盤，共計上漲三檔，其成交數量
    占同時段該股票成交量四千四百四十三千股之百分之六十七
    點五七。(5)九十二年三月三日：開盤前：以李正史、鄭蕙
    萍、壬○○、黃映卿、Ｌ○○、黃○○、趙賀滿、癸○○、
    申○○、益展投資公司、益廣投資公司名義帳戶，分別以當
    日漲停價二十八點九０元，分九十筆連續委託，合計委託買
    進九千千股。其各筆委託買進數量，占該股票該時段大於成
    交價或漲停價委託買進數量之百分之五十四點八十九。上開
    委託於九時開盤成交二千六百五十二千股，使當日以高於前
    一天收盤價（二十七點一０元）十八檔之二十八點九０元開
    盤，其成交數量佔同時段該股票成交數量四千五百三十四千
    股之百分之五十八點四九。十二時五十九分三十一秒至十
    三時十八分三十六秒間：以Ｌ○○、黃○○、益展投資公司
    名義帳戶，分別以當時成交價、高於當時成交價一檔（二十
    七點三０元至二十八點六０元）或當日漲停價等不同價格，
    分五十三筆連續委託，合計委託買進五千零六十八千股，使
    成交價逐次由二十七點四０元上漲至二十八點七０元，共計
    上漲十三檔。此同時段，另以李正史、申○○、益展投資公
    司、益廣投資公司名義帳戶分別以當時成交價、低於當時成
    交價格一檔（二十七點三０元至二十八點四０元）或低於當
    時成交價二十一至三十四檔之二十五點三０元等不同價格，
    分五十一筆連續委託，合計委託賣出一千零二十千股。而以
    前開高價委託買進與低價委託賣出穿插方式，於該時段相對
    成交一千三百五十八千股，佔同時段該股票總成交量六千二
    百九十八千股之百分之二十一點五十六，買進部分成交三千
    九百七十三千股，占該時段該股票總成交量六千二百九十八
    千股之百分之六十三點零八。收盤前十三時十八分四十秒
    至十三時二十九分三十五秒間：以益展投資公司、益廣投資
    公司、癸○○名義帳戶，分別以當時成交價二十八點七０元
    及高於當時揭示成交價二檔之二十八點九０元（為當日漲停
    價）等價格，分三十二筆連續委託，合計委託買進四千八百
    四十二千股，其中漲停買進三千九百四十二千股。其委託買
    進數量，占該股票該時段大於成交價或漲停價委託買進數量
    之百分之四十七點三七至百分之九十八點三六間。上開委託
    於十三時十九分十八秒至十三時三十分零秒間成交四千六百
    四十二千股，使成交價由二十八點七０元上漲至二十八點九
    ０元，共計上漲二檔，其成交數量佔同時段該股票成交量五
    千七百四十三千股之百分之八十點八三。(6)九十二年三月四
    日開盤前：以益廣投資公司、益展投資公司、壬○○、申○○、趙賀滿、辛○○、Ｌ○○、黃映卿、鄭蕙萍、黃○○、
    李正史、癸○○名義帳戶，分別以當日漲停價三十點九０元
    ，分九十八筆連續委託，合計委託買進四萬零八百二十八千
    股。其各筆委託買進數量，占該股票該時段大於成交價或漲
    停價委託買進數量之百分之九十一點零二。上開委託於九時
    開盤成交一萬五千五百九十九千股，使當日以高於前一天收
    盤價（二十八點九０元）二十檔之三十點九０元（為漲停價
    ）開盤。另當日總計以漲停價委託買進一萬一千三百十千股
    ，占該股票當日市場以漲停價委託買進總數量一萬五千四百
    四十千股之百分之七十三，且上開帳戶當日成交三萬五千二
    百九十四千股，占該股票成交總數量三萬八千二百六十九千
    股之百分之九十二點二三。(7)九十二年三月五日：九時十
    五分三十八秒至九時二十三分四十秒間：以益廣投資公司名
    義，以低於當時揭示成交價二十九點一０元三檔之二十八點
    八０元（為跌停價）及低於當時成交價一檔（二十八點九０
    元至二十九點一０元）之價格，分十七筆連續委託，合計委
    託賣出二千六百二十千股，其中跌停賣出一千六百二十千股
    。其各筆委託賣出數量，分別占該股票各時段小於成交價或
    跌停價賣出數量之百分之七點四一至百分之百間。上開委託
    於九時十六分零秒至九時二十五分二十秒間成交二千四百七
    十九千股，使成交價逐次由二十九點一０元下跌至二十八點
    八０元（為當日最低價），共計下跌三檔，其成交數量佔同
    時段股票成交量五千二百五十千股之百分之四十七點二二。
    十二時四分九秒至十二時十分三十四秒間：以Ｌ○○、黃
    ○○、癸○○名義帳戶，分別以高於當時成交價二十八點八
    ０元四十二檔之三十三點０元（為漲停價）及高於當時揭示
    成交價一檔之價格（二十九點０元至二十九點一０元），分
    十七筆連續委託，合計委託買進六千一百七十一千股，其中
    漲停買進五千零二十一千股，另取消四百四十五千股。其各
    筆委託買進數量，分別占該股票各時段大於成交價或漲停價
    委託買進數量之百分之三十三點三三至百分之九十七點八四
    間。上開委託於十二時四分十秒至十二時十分四十秒間成交
    五千七百二十六千股，使成交價逐次由二十八點八０元上漲
    至二十九點一０元，共計上漲三檔，其成交數量佔同時段該
    股票成交量八千三百六十一千股之百分之六十八點四八。
    九十二年三月五日十二時十分五十四秒至十二時二十六分五
    十三秒間：以益展投資公司、益廣投資公司名義帳戶，分別
    以高於當時成交價二十九點一０元（起訴書誤載為二千九百
    十元）三十九檔之三十三點０元（為漲停價）及高於當時揭
    示成交價一檔之價格（二十九點五０元至三十點三０元），
    分五十筆連續委託，合計委託買進一萬一千四百零七千股，
    其中漲停買進三千八百八十千股，另取消一千七百三十七千
    股。其各筆委託買進數量，分別占該股票各時段大於成交價
    或漲停價委託買進數量之百分之二十九點八五至百分之九十
    九點八０間。上開委託於十二時十一分二十秒至十二時三十
    八分零秒間成交八千四百零八千股，使成交價逐次由二十九
    點一０元上漲至三十點三０元，共計上漲十二檔，其成交數
    量佔同時段該股票成交量九千六百五十二千股之百分之八十
    七點一一。且久津股票於九十二年一月二十日收盤價為十八
    點０元，直至九十二年三月六日收盤價高達二十六點八０元
    ，計上漲八點八０元，漲幅百分之四十八點八九，期間最高
    收盤價為三月四日之三十點九０元，最低收盤價為一月二十
    一日之十七點七０元，振幅為百分之七十三點三三，而同期
    間久津股票所屬同一類股之食品類股指數跌幅為百分之九點
    一三，振幅為百分之十三點七九，大盤指數則係跌幅百分之
    十一點一八，振幅百分之十三點七六等情，為被告Ａ○○、
    辛○○所不否認，並有上開證交所九十二年四月十七日交易
    分析意見書暨所附久津股票股價走勢圖、食品類股指數走勢
    圖、加權股價指數成交量走勢圖、三合一組合走勢圖、證人
    Ｐ○○於九十五年七月二十六日於本院審理中作證時所提相
    關投資人成交委託買賣明細表（見調查處卷四第一一九至一
    三八頁、本院卷六），堪信為真。
  5.而按所謂股價異常波動，非謂每一營業日股價波動均為異常
    ，必須擇取相當時期，並參酌公司之營運狀況及相關類股之
    波動方能加以綜合判斷，然並無其他證據證明久津股票有何
    特殊之營業狀況致其股價於該期間有特別變動而與同類股、
    大盤指數均呈不同走勢之原因。從而，久津股票之股價於上
    開期間之走勢及漲幅與其同類股之食品類股及大盤指數相異
    ，自屬異常波動。
  6.再按證券交易法第一百五十五條第一項第四款規定：對於在
    證券交易所上市之有價證券，不得有「意圖抬高或壓低集中
    交易市場某種有價證券之交易價格，自行或以他人名義，對
    該有價證券，連續以高價買入或以低價賣出」。所謂「連續
    以高價買入」者，指於特定時間內，逐日以高於平均買價、
    接近最高買價之價格，或以當日最高之價格買入而言，故該
    條文所稱「連續」，係指多次而言；「高價、低價」則指「
    在一段期間內，逐日以高於委託當時之揭示價、接近當日漲
    停參考價之價格或以當日漲停參考價之價格委託買進；或以
    低於委託當時之揭示價、接近當日跌停參考價之價格或以當
    日跌停參考價之價格委託賣出」而言。而證人Ｐ○○亦於本
    院審理中作證稱：此投資人集團影響股價之情形之方式為(1)
    影響開盤價，其中三月三日、三月四日開盤前分別用當天最
    高價連續委託買進九千千股、四萬零八百二十八千股，所以
    開盤就漲停，使得開盤以漲停價開盤。(2)拉尾盤，由於交易
    所採集中競價，在每天一點二十五分至三十分之間是暫停撮
    合，並在一點三十分時進行一次撮合（就是以價格優先，滿
    足最大成交量來撮和），所以以高價委買就比較容易成交，
    而且股價會拉高。其中二月二十四日從二十五點三元拉到二
    十五點七元，收在最高價；二月二十五日從二十六點三元拉
    到二十六點五元，利用當天漲停價格及高於當時成交價等價
    格分十筆委託；二月二十六日從二十六點三０元漲到二十六
    點四元，這雖不是最高價，但因當天還有其他委託有異常，
    且當日尾盤成交比率達到百分之七十六點廿五，所以仍然足
    以認定還是有拉尾盤的情形；二月二十七日從二十六點八元
    漲到二十七點一元，成交比率也占的很高（百分之六十七點
    五七），並且用最高價委託買進；三月三日是從二十八點七
    元漲到二十八點九元，是當天的最高價。(3)高價委託買進影
    響盤中價格：高價是指以高於當時成交價，或者是接近漲停
    價或者是當天漲停價委託，也有影響到當時的成交價（而用
    這個價格買進，也確實影響到當時的成交價）。二月二十四
    日當日以不同的帳戶多次委託而以當天最高價二十五點七元
    、當時的成交價二十四點五元、二十四點六元等三種價格，
    交錯買進，分十六筆連續委託一千五百六十千股，其中漲停
    價買進一千零三十千股，使成交價從二十四點五元上漲到二
    十四點九元；二月二十六日十一時三十九分以當天漲停價二
    十八點三元委託買進，造成股票從二十五點四元漲到二十五
    點八元；三月五日十二時四分以當天的漲停價及高於一檔的
    價格，分十七筆委託，使成交價由二十八點八元上漲到二十
    九點一元。(4)連續買進以階梯式方式影響股價：亦即以當時
    成交價或高於當時成交價一檔連續委託買進，當成交價達到
    委託價格時，就以再高一檔的價格委託買進，致使成交價以
    階梯方式連續上漲。二月二十六日有二次，一次是九時四十
    七分開始，用當天的漲停價及高於當時成交價五檔跟一檔的
    價格，分九筆連續委託，使成交價由二十五點一元上漲到二
    十五點六元，另外一次是九時五十四分，以當時成交價及高
    於成交價一到二檔的價格，分十一筆連續委託，使成交價由
    二十五點五元上漲到二十六點二元；二月二十七日是十三時
    十五分開始，以當時成交價或高於成交價一檔的價格，還有
    當天漲停價，分十五筆連續委託，使成交價由二十六點四元
    上漲到二十六點八元；三月五日是十二時十分，以漲停價及
    高於成交價一檔的價格，分五十筆連續委託，使成交價由二
    十九點一元上漲至三十點三元等情（見本院九十五年五月九
    日審判筆錄第五至七頁），詳述此投資人集團在上開查核期
    間所使用之影響股價方式，而其等所為亦確實分別影響久津
    股票於各該日之開盤價格、盤中價格及收盤價格，亦使交易
    市場誤認該股票交易熱絡。足認被告Ａ○○、辛○○、Ｖ○○等人確有上開各方式拉抬久津股票交易價格之意圖及行為
    。因之，被告Ａ○○辯稱：並無炒作久津股票，只是委託Ｖ
    ○○穩定久津股價云云，並非可採。
  7.被告Ａ○○雖辯稱：伊不懂股票，都全權交給Ｖ○○處理云
    云，而證人午○○亦附和稱：Ａ○○都不懂，連融資融券是
    何意思都要問她，所有的買賣都是由Ｖ○○告訴她，由她下
    單云云。依被告Ａ○○所不否認之調查局、偵查中供述及於
    本院審理中之供述稱：九十一年間，因久津股票呈現牛皮股
    狀態，伊認為久津股票表現不應如此，所以透過友人介紹委
    託Ｖ○○操盤，至同年六、七月間，因為發現Ｖ○○為伊操
    盤帳目不清，所以結束合作，又至九十二年二月間，Ｖ○○
    主動聯繫希望再為伊操盤，所以第二次僱請Ｖ○○操盤，並
    告知午○○依Ｖ○○指示在所使用之人頭帳戶中下單買賣，
    每次交易後由午○○傳真交易明細給辛○○轉交給伊看，在
    沒有委託Ｖ○○操盤時，伊自己會交代營業員，如果久津股
    票跌的太低要買進，有時會伊會指示午○○下單等情（見第
    一四０八號他字卷第六八至七五、八六至九一頁、本院九十
    五年七月二十六日審判筆錄第三三至三六頁），證人午○○
    並於本院審理中證稱：Ａ○○可以決定這些人頭帳戶中股票
    之買進、賣出，從伊九十年七月間前往益廣投資公司任職起
    ，Ａ○○即開始電話連絡其下單買股票，九十二年農曆年後
    ，Ｖ○○到益廣公司，Ａ○○即交代聽從Ｖ○○指示下單，
    Ｖ○○會告知其下單之價位及數量，Ｖ○○到益廣公司後，
    Ａ○○偶而也會電話詢問交易的情形，其先前在調查局中所
    提到董事長（即Ａ○○）會和鍾先生（即Ｖ○○）討論如何
    下單，鍾先生會把大方向告訴董事長等陳述係屬實在，Ｖ○○會解釋今天的盤勢，應該要如何做，討論的時間在盤中或
    盤後都有等情（九十五年五月二十九日審判筆錄第二三至二
    八、三一、三二頁），亦即被告Ａ○○不僅曾經獨力指示證
    券公司營業員、證人午○○下單買賣久津股票，在委託被告
    Ｖ○○操盤時，也會查詢下單情形，並和被告Ｖ○○討論，
    顯然被告Ａ○○對於股票之買賣亦有一定之認識，且在委託
    被告Ｖ○○操盤期間，對於股票買賣亦非完全不管，其不僅
    會和被告Ｖ○○討論股票買賣之方向，也會每日透過交易明
    細了解股票買賣之情形，是證人午○○於本院審理中陳稱Ａ
    ○○並不懂股票，會問一些很基本之問題，所以關於買賣股
    票之技術面都會接受Ｖ○○建議云云（見本院九十五年五月
    二十九日審判筆錄第三二、三三頁），僅屬迴護被告Ａ○○
    之詞，被告Ａ○○辯稱：對股票並不了解，完全授權Ｖ○○
    操盤云云，不足採信。
  8.被告Ａ○○再辯以：委託Ｖ○○操盤只是要穩定久津股票之
    股價，大約上下不要超過百分之十，每天大約幾百張的買賣
    ，都在伊能力範圍，伊不知Ｖ○○之操作手法等詞。惟如前
    被告Ａ○○自承九十一年至九十二年間先後二次委託Ｖ○○
    操盤，第一次是因為Ｖ○○帳目不清，所以沒有繼續合作乙
    節，證人午○○亦證以；因為其對帳時，發現證券公司的帳
    與公司庫存的帳不一樣，發現Ｖ○○帳目不清，所以Ｖ○○
    曾經有一段時間未在益廣投資公司指示其下單等詞（見本院
    九十五年五月二十九日審判筆錄第二七頁），亦即被告Ａ○○之所以未和被告Ｖ○○繼續合作，是因為被告Ｖ○○帳目
    不清，而以被告Ａ○○當時身為久津公司負責人之經歷，其
    於九十二年間決定第二次委託被告Ｖ○○操盤時，必定會對
    被告Ｖ○○之操盤行為多所留意，避免再度發生如同第一次
    帳目不清之情形，此亦應為證人午○○前所述關於被告Ａ○○會電話查詢下單情形，也會與被告Ｖ○○討論股票買賣事
    宜之緣由，是被告Ａ○○前開辯詞，已與常情不符，甚有疑
    義。
  9.依被告Ｖ○○於調查局訊問時及偵查中所述：Ａ○○依據伊
    對於大盤之分析決定買賣久津股票之價格及數量，若Ａ○○
    不在招待所中，也會用電話通知伊買賣之數量及價格，由伊
    在盤中擇適當時機告訴午○○喊盤下單之價格與數量，伊能
    決定小量的交易，依伊之習慣，超過三百張以上的交易量，
    就會事先徵得Ａ○○的同意，在伊操盤期間，Ａ○○幾乎天
    天會來，Ａ○○並沒有限制買賣之數量及價額，Ａ○○也懂
    股票，在伊幫忙操盤之前，久津股票在Ａ○○操作下，已由
    九十一年十月八日十三點六五元上漲至九十二年二月十一日
    的二十四點一元，伊並沒有聯絡外人故意坑殺Ａ○○等情（
    見第一四０八號他字卷第二三六至二四二、二五二至二五七
    、第一０七八八號偵查卷一第三至十頁），核以被告Ａ○○
    所述：並沒有對Ｖ○○有張數及額度的限制等語（見本院九
    十五年七月二十六日審判筆錄第三三頁），亦證被告Ａ○○
    本身對於股票交易有相當之認知，雖然委託被告Ｖ○○操盤
    ，也有透過每日交易明細、對證人午○○查詢交易情形、與
    被告Ｖ○○討論聽聞其建議等方式掌控伊對於久津股票之買
    賣。被告Ａ○○雖又辯解事後才知道被告Ｖ○○是專門聯合
    外人故意使其代為操盤之股票下市的人，久津股票也是其中
    之一云云，然被告Ａ○○對此既不能提出任何證據相佐，且
    被告Ｖ○○第一次已經是因為帳目不清而離開，被告Ａ○○
    再度委託被告Ｖ○○，豈有不審慎考量之理？況如前述，被
    告Ａ○○對於委託被告Ｖ○○操盤並非完全聽由其操作，仍
    會透過多種方式掌控，被告Ａ○○欲以此辯稱無犯意聯絡而
    將犯行推由被告Ｖ○○擔負，自無從可採。
  10.再被告辛○○雖辯稱伊只是傳遞交易明細予被告Ａ○○之工
    具，並不知道被告Ａ○○、Ｖ○○買賣股票之情形云云。然
    其自承為被告Ａ○○買賣久津股票而向被告癸○○、壬○○
    、黃○○、申○○及Ｌ○○要求開設、商借證券帳戶，也提
    供自己及所任負責人之益展投資公司證券帳戶予被告Ａ○○
    使用，並代為保管相關存摺，且於相關被告Ａ○○所使用之
    證券帳戶有交易時將午○○傳真之股票交易明細提供給被告
    Ａ○○，並於相關股票交割帳戶中轉帳以交割股款等情（見
    本院九十五年七月二十六日審判筆錄第四一至四六頁、九十
    五年八月一日審判筆錄第二九頁），核與證人即被告Ａ○○
    證述請被告辛○○找上開被告等商借證券帳戶乙節相同，證
    人即被告Ａ○○雖指未曾告知被告辛○○借證券帳戶是用以
    買賣久津股票，惟此部分業據被告辛○○供述在卷，且與被
    告癸○○、壬○○、黃○○及Ｌ○○於偵查中陳稱辛○○曾
    告知借帳戶是要調節久津股票等詞相符，是證人即被告Ａ○○上開說詞應係袒護被告辛○○之詞（見本院九十五年七月
    二十六日審判筆錄第三一至三二頁、第一０七八八號偵查卷
    第三五二、三五三頁，被告癸○○、壬○○、黃○○及Ｌ○○此部分供述應可採信，詳後無罪部分理由所述），證人午
    ○○並證以：Ｌ○○等人的證券帳戶是辛○○拿給她的，用
    意是要下單時，用這些公司提供的戶頭進出股票，每天拿到
    對帳單彙總之後會傳真給辛○○，因為辛○○是財務部副總
    ，要負責每天的交割，Ｖ○○第一次為Ａ○○操盤時相關的
    對帳結果也是回報給辛○○等詞（見本院九十五年五月九日
    審判筆錄第二四至二五、二七頁），是被告辛○○不僅知悉
    被告Ａ○○商借人頭帳券帳戶是為了買賣久津股票而仍為其
    四處商借帳戶，且每日經手對帳單交易明細及負責交割款項
    ，而觀之上開被告Ａ○○所使用之帳券帳戶中各日久津股票
    交易量，已非被告Ａ○○所說穩定股價之數百張（即「千股
    」），而是數千張，顯然有異，被告辛○○對於提供自己包
    括女兒（癸○○、壬○○）、老友（申○○）之證券帳戶供
    被告Ａ○○使用，且明知帳戶進出交易異常，仍未制止或停
    止將帳戶出借，反而任由被告Ａ○○繼續使用，且繼續為其
    處理交割款項，益證被告辛○○對於被告Ａ○○、Ｖ○○上
    開連續以高價買入、低價賣出久津股票之炒作行為有犯意聯
    絡及行為分擔。被告辛○○雖以不負責籌措股票交割款，交
    割款如有不足會告知被告Ａ○○自行籌措等詞為辯，然此僅
    足證明就股票交割款部分是否足夠，被告辛○○無法認知，
    而認被告辛○○對於後述違約交割部分無從與被告Ａ○○負
    共犯之責（檢察官就此部分亦未起訴被告辛○○為共犯），
    尚不足排除被告辛○○關於連續高價買入、低價賣出久津股
    票犯行之共犯之責。
  11.檢察官雖指被告辛○○參與之行為尚包括在倍利證券公司下
    單部分，並以證人鄭惠靜之證詞、授權書等為據，然證人鄭
    惠靜調查局中之陳述無證據能力，業經排除，且證人午○○
    於本院審理中對於確實下單之證券公司名稱雖以時間過久不
    能記憶清晰，然於證人午○○所不否認真實性之調查局陳述
    中已詳述附表所示之證券帳戶均由其下單乙節（見第一四０
    八號他字卷第一八五頁、本院九十五年五月九日審判筆錄第
    二六、三一頁），而證人即被告Ａ○○、被告Ｖ○○也從未
    曾提及由被告辛○○以附表所示證券帳戶下單買賣久津股票
    乙節，是無足夠證據證明被告辛○○參與之行為包括下單買
    賣部分。
  12.至證人午○○部分，檢察官雖指其係不知情而受被告Ａ○○
    、Ｖ○○指示下單之人，並將之不起訴處分確定，然依其自
    承之教育程度為「中國工商專校財政稅務科畢業」、經歷為
    「中信、群益、統一、太平洋及富邦等證券公司擔任營業員
    」，且被告Ａ○○於九十年七月至九十二年三月間僱請其任
    職益廣投資公司之工作即以被告Ａ○○提供之附表一所示人
    頭帳戶向證券公司下單買賣久津股票（見第一四０八號他字
    卷第一八四頁、本院九十五年五月九日審判筆錄第二三頁）
    ，則其對於一般股票交易市場之常態、規定應知之甚詳；再
    觀之上開各交易日股票委託買進、賣出及成交情形，其數量
    均高達數千千股，甚至九十二年三月三日分九十筆連續委託
    買進九千千股，各筆委託買進數量占該股票該時段大於成交
    價或漲停價委託買進數量之百分之五十四點八九，九十二年
    三月四日分九十八筆連續委託買進四萬零八百二十八千股，
    各筆委託買進數量占該股票該時段大於成交價或漲停價委託
    買進數量之百分之九十一點零二，開盤時成交達一萬五千五
    百九十九千股，當日總計以漲停價委託買進一萬一千三百十
    千股，占該股票當日市場以漲停價委託買進總數量一萬五千
    四百四十千股之百分之七十三，當日成交則為三萬五千二百
    九十四千股，占該股票成交總數量三萬八千二百六十九千股
    的百分之九十二點二三等情形，其委託買進、賣出及成交量
    占市場交易之比例相當高，而委託之價格異常，足以影響開
    盤價、盤中價格及尾盤等情形，以證人午○○之上開經歷不
    可能不知。況證人午○○不僅負責向證券公司下單，還要將
    交易情形回報被告辛○○，再以其任職期間為九十年七月到
    九十二年三月將近二年之時間，則其對於被告Ａ○○於九十
    二年一月二十日至三月六日此段期間（含上開涉及連續高價
    買入久津股票期間）以附表四所示人頭帳戶買賣久津股票之
    交易情形顯然異常，如何諉為不知？證人午○○陳稱其只是
    上班、幫忙打電話云云，顯係卸責之詞，證人午○○對於被
    告Ａ○○、辛○○、Ｖ○○連續高價買入、低價賣出久津股
    票之犯行，應有犯意聯絡與行為分擔，並負共犯之責，檢察
    官指其不知情，尚屬誤會。
  13.另，檢察官雖指被告Ａ○○等人亦有利用大華證券股份有限
    公司內湖分公司、元大京華證券股份有限公司臺北分公司之
    帳戶買賣久津股票，惟此部分分別經大華證券股份有限公司
    回覆：「益廣公司、益展公司、辛○○、Ｌ○○、壬○○、
    癸○○、申○○等七名投資人於民國九十二年一月二十日至
    三月六日皆未買賣久津股票。另趙賀滿、黃○○、黃映卿、
    李正史、鄭蕙萍等五名投資人則未於本公司開戶」；元大京
    華證券股份有限公司臺北分公司回覆：「益廣公司、益展公
    司、辛○○、Ｌ○○、壬○○、癸○○、申○○、黃○○等
    人雖於本公司有開立證券委託帳戶，但於九十二年一月二十
    日至三月六日期間未有買賣紀錄，另趙賀滿、黃映卿、李正
    史、鄭蕙萍等四人未於本公司開戶」，有大華證券股份有限
    公司九十三年一月十九日（九三）華證（企）字第００一一
    四號函、元大京華證券股份有限公司臺北分公司九十三年一
    月十四日函可參（見調查處卷一第七三、八一頁），是起訴
    書中關於此部分應屬贅載。
  14.綜上所述，被告Ａ○○確與被告辛○○、Ｖ○○及證人午○○共同以附表四所示證券帳戶於前揭各交易日連續以高價買
    入久津股票犯行，被告Ａ○○辯稱沒有炒作行為、不知被告
    Ｖ○○如何買賣股票等語，被告辛○○辯以只是負責幫被告
    Ａ○○轉知被告癸○○等人開立、商借帳戶，單純負責傳遞
    交易明細而已云云，均非可採。
三、被告Ａ○○犯業務侵占罪部分：
  (一)訊據被告Ａ○○對於先後以開立久津公司支票、內有二億元
    存款之久津公司存摺及印鑑章為擔保等方式向甲○○、戊○○共借款四億元，及以簽訂承諾書方式，取得先探公司、家
    峰公司貨款、欠款，與久津公司華南銀行中和分行內存款，
    均供其支應股票交割款項，上開各筆款項之匯進、匯出，詳
    如附表五、六、七所示等情，均坦承不諱，惟辯稱：並未同
    意甲○○、戊○○提領僅供擔保用之存摺內存款二億元，且
    其取得上開款項是為了要支付交割款，並無為自己不法所有
    ，故無侵占之犯意云云。
  (二)經查：
  1.被告Ａ○○先於九十二年二月間，指示不知情之久津公司出
    納壬○○開立久津公司土地銀行臺北分行帳號一三六二七─
    八支存帳戶，到期日為九十二年三月三十一日到期之支票七
    張（票號分別為ＡＬ0000000號至ＡＬ000000
    0號，除票號ＡＬ0000000號面額為二千萬元外，其
    餘面額均為三千萬元），金額共計二億元，持之以為擔保向
    甲○○及戊○○二人借款二億元，甲○○二人取得久津公司
    支票後，即於同年二月十一日將二億元依被告Ａ○○之指示
    分別匯入如附表五所示之帳戶；又於同年三月三日再次向甲○○二人借款二億元，並指示不知情之久津公司財務部副理
    地○○及專員Ｃ○○，由久津公司土地銀行臺北分行等六家
    銀行帳戶轉帳一億八千九百萬元至久津公司農民銀行汐止分
    行帳號00000000000號帳戶，另指示Ｃ○○以久
    津公司名義向亞洲信託公司借款一千一百萬元，亦匯入上開
    久津公司農民銀行帳戶內後。被告Ａ○○另向亦不知情保管
    公司印鑑章之辛○○及Ｃ○○取得印鑑章及存摺，交與甲○○及戊○○以為借款之擔保，甲○○二人取得內存有二億元
    款項之印鑑章及存摺後，於同年三月四日依被告Ａ○○之指
    示將總共二億元之款項匯入如附表六所示之帳戶等情，為被
    告Ａ○○所不否認，核與被告Ａ○○所不爭執之證人Ｃ○○
    於調查局中陳述依地○○指示自久津公司土地銀行臺北分行
    等六家銀行及向亞洲信託公司申請撥款轉帳共二億元至久津
    公司於農民銀行帳戶，平日負責保管公司存摺，是Ａ○○指
    示將存摺交給他等情、證人甲○○、戊○○於本院審理中證
    述：透過中間人劉淑貞介紹，知道久津公司需要用錢，而與
    Ａ○○見過面，並有上述二次各二億元之借款等情、證人即
    被告辛○○供述保管久津公司印鑑章乙節均相符合（見第一
    四０八號他字卷第一一五至一一七頁、本院九十五年五月二
    十三日審判筆錄第三、五、七、八頁、本院九十五年七月二
    十六日審判筆錄第四十頁），並有上開被告Ａ○○提出以久
    津公司為發票人ＡＬ0000000號至ＡＬ000000
    0號之支票影本七紙、久津公司於農民銀行帳號00000
    000000號存戶交易明細表（明細表中顯示九十二年三
    月三日時餘額為二億零一萬元，同年月六日時領出二億元）
    、被告Ａ○○親簽予證人甲○○、證人戊○○於九十二年三
    月四日將二億元匯入附表六所示帳戶之匯出匯款回條十二紙
    、戊○○之同意書、證人戊○○二人嗣後自久津公司農民銀
    行帳戶領出總計二億元之台支支票正反面影本十紙（票號自
    ＢＢ0000000號至ＢＢ0000000號）（見調查
    處卷四第四十至四一頁、第一四０八號他字卷第一四０至一
    五七、二七六頁）及扣案被告Ａ○○交予證人戊○○二人擔
    保用之久津公司農民銀行汐止分行帳戶及印鑑章可稽，並經
    檢察官補充提出及本院調取附表五、六所示辛○○、申○○
    、壬○○、益展投資公司、益廣投資公司、Ｌ○○、黃○○
    等人銀行帳戶交易明細確認無誤，有上海商業儲蓄銀行（下
    稱上海商銀）三重分行九十五年五月二十四日（九五）上三
    重字第一七四號函暨所附益展公司九十二年交易明細資料、
    華南銀行南京東路分行九十五年六月二日（95）華京東存字
    第二八九號函暨所附申○○、壬○○九十二年度存款往來明
    細表附本院卷可參（見本院卷四第七一至七六、九一至九三
    頁），堪信為真。
  2.證人戊○○、甲○○雖均稱上開款項是借給久津公司，並非
    借給Ａ○○云云，然證人甲○○亦稱：其並不認識Ａ○○，
    於決定借錢前有上網查久津公司股價不錯，產品都很有名，
    是個正常的公司等語（見本院九十五年五月二十三日審判筆
    錄第六頁），惟依常情，一家正常且股價很好之公司，如有
    資金上之需求，應會透過銀行或其他熟識、正常之管道借款
    ，何以會經由此種民間借款之方式，向完全不認識之人借款
    ？且以公司之銀行存摺、印鑑章擔保借款，亦非正常之借款
    擔保方式，況被告Ａ○○提供久津公司銀行存摺、印鑑章予
    證人甲○○、戊○○等人作為擔保時，更依其等要求在帳戶
    內存入與借款金額同額之二億元款項，若久津公司在當時有
    二億元資金之需求，又可以在該公司上開土銀帳戶內存有二
    億元款項，自可直接將帳戶內二億元款項提領使用即可，何
    需將款項存入久津公司自己帳戶內，再以該帳戶為擔保向第
    三人借款？此更不符常情。且觀之由證人戊○○所擬、被告
    Ａ○○親簽之同意書內亦係是「Ａ○○（甲方）向李素貞（
    乙方，為戊○○之妻）借款新台幣貳億元整」，立書人則為
    「Ａ○○（久津實業股份有限公司董事長）」，亦即同意書
    之雙方當事人為「Ａ○○」與「李素貞」，並無一般以公司
    名義簽定書面契約時以公司名稱為當事人及蓋用公司章、負
    責人章之情，益證此二筆借貸契約之債務人應為被告Ａ○○
    ，而非久津公司，是證人甲○○、戊○○前開說詞，應僅係
    因其等現因前開久津公司支票部分與久津公司正涉訟中，為
    免對其二人訴訟不利，乃為如此說法，尚非可採。
  3.又支票係金融業者受其支票存款戶之委託，於見票時，在其
    存款項下，以一定之金額，無條件支付予票上所載之受款人
    或其他之執票人之支付證券，是被告Ａ○○所簽發予證人甲○○、戊○○二人前開面額總計為二億元之支票七紙，最終
    雖經被告Ａ○○以其他財物互換而取回二張，另外五張則因
    為證人甲○○二人提示後遭退票，現正與久津公司為此訴訟
    中，由臺灣板橋地方法院以九十四年度重訴字第一三四號審
    理中，有土地銀行臺北分行九十五年五月二十二日北存字第
    ０九五００００三五０號函在卷可稽（見本院卷四第七八頁
    ），並經本院調取上開卷宗核閱無誤（影卷附本院卷五）。
    然依上述支票之意義而言，顯然被告Ａ○○在將上開七紙支
    票交付予證人甲○○二人之初，已經同意無條件支付支票上
    之面額二億元，而將久津公司上開七紙支票所表彰之二億元
    變易持有為所有之意思而交付甲○○二人，且因侵占犯行屬
    於即成犯，侵占行為一旦完成，犯罪即屬完成，故被告Ａ○○事後以其他財物換回其中二張，僅屬事後行為，不足為有
    利於被告Ａ○○之認定。
  4.被告Ａ○○雖又辯稱：並沒有同意甲○○二人可以領取伊所
    交付之久津公司農民銀行帳戶內二億元云云，然依被告Ａ○○親自簽名之同意書內容「１... 甲方同意以久津公司於中
    國農民銀行汐止分行帳戶（餘額二億零六百萬元【依上開久
    津公司農民銀行帳戶明細表中之顯示，該帳戶九十二年三月
    三日時餘額為二億零一萬元】）為本次借款之擔保品。甲方
    同意乙方於必要時得逕自將前述存款轉開立台支作為擔保。
    ２上列久津公司的存摺及印鑑章全部交由乙方保管。３上列
    久津公司存摺甲方不得以任何理由辦理掛失、不得變更印鑑
    章。４本次借款期為九十二年三月四日至九十二年三月十四
    日計十一日。５借款到期日，甲方無條件授權乙方逕行將上
    列款項由存摺中提領償還。... 」，被告Ａ○○與債權人甲○○等人約定提供有二億元餘額的存摺、印鑑章作為擔保，
    並且保證不會掛失，且同意必要時得轉為台支提領等情，被
    告Ａ○○顯然已經將久津公司所有之二億元款項作為自己之
    財物而運用。而證人甲○○、戊○○亦證稱：三月六日久津
    公司違約交割，其當然害怕，所以依照同意書第一條第三行
    ，必要時，其等可以將存款提出來開成台支作為擔保，為了
    自保，而且借錢本來就應該還錢，所以拿去兌現等語（見本
    院九十五年五月二十三日審判筆錄第六至九頁），是依常情
    ，久津公司違約交割，對證人甲○○、戊○○等人而言，當
    然害怕借款不能受償，而已符合同意書所指之「必要時」，
    被告Ａ○○前開辯詞，自無可採。
  5.被告Ａ○○於九十二年三月三日當日另以簽訂承諾書之方式
    ，要求先探公司、家峰公司先行將應支付予久津公司之貨款
    匯入伊所指示之帳戶內，先探公司於取得前開承諾書後乃委
    託林秋棠分別於該日及四日、五日將總計一億六千六百十二
    萬元之貨款匯入附表七所示被告Ａ○○所指定之帳戶內，家
    峰公司則將八百萬元貨款，逕匯至花蓮區中小企銀臺北市分
    行「陳偉瑀」帳戶（帳號：0000000000）；被告
    Ａ○○另於同年三月五日，指示Ｃ○○自久津公司華南銀行
    中和分行帳號0000000000000號帳戶內匯款一
    千零五十萬元至被告Ａ○○所使用之附表四「鄭蕙萍」證券
    帳戶之交割帳戶即花蓮中小企銀臺北分行「鄭蕙萍」帳號0
    0000000000號帳戶內等情，分據被告Ａ○○坦認
    在卷，並有Ａ○○要求先探公司、家峰公司先行轉付貨款至
    伊指定之帳戶之承諾書影本、林秋棠設於世華聯合商業銀行
    （下稱世華銀行）松山分行000000000000號帳
    戶交易明細及世華銀行匯款傳票六紙、匯款至「鄭蕙萍」帳
    戶之花蓮中小企銀臺北分行匯款申請書、匯款至「陳偉瑀」
    帳戶之上海商銀匯出匯款申請書、家峰公司寄予久津公司表
    明八百萬貨款已經依承諾書匯至「陳偉瑀」帳戶之存證信函
    等附卷可佐（見調查處卷四第二八八至三一二頁、第一二九
    三一號偵查卷第一七七至一七九頁），上開久津公司華南銀
    行中和分行中之款項與先探公司、家峰公司應付給久津公司
    之貨款均屬於久津公司所有，由當時任負責人之被告Ａ○○
    持有中，其竟逕自轉匯至由其個人使用之帳戶中供支付交割
    款項之用，此行為當屬於變易為所有之意思。
  6.而被告Ａ○○買賣久津股票所使用之人頭帳戶（如附表四）
    均由其個人使用、掌控，此等人頭帳戶從未過問，已如前二
    、所述，亦即被告Ａ○○買賣之久津股票實質上均屬於其個
    人所有，則賣出獲利為其所有，買進應付交割款當然亦應由
    其個人籌措，此乃理所當然。再者，被告Ａ○○於上開查核
    期間利用附表四人頭帳戶買賣久津股票乃係以連續高價買入
    之方式操縱久津股票於交易市場上之價格，最終因資金不足
    導致違約交割，使久津股價無量下跌，終至下市，亦如上開
    認定，由此可知，被告Ａ○○於查核期間買賣久津股票並非
    基於久津公司負責人為久津公司利益之立場，純粹為其個人
    利益，而與久津公司無關。從而，被告Ａ○○為支應其買賣
    久津股票所需之交割款而為上述各項取得款項之行為，自屬
    為其個人之利益而有為自己不法所有之意圖甚明。被告Ａ○○之辯護人為其辯護稱：所取得之款項是用以支付股票交割
    款，所以沒有為自己不法所有意圖等語，實令人不得其解。
  6.綜上所述，被告Ａ○○為久津公司董事，卻為操縱久津公司
    股價，從中賺取利益，而以上開方法侵占所持有之久津公司
    款項，用以支付交割股票款項，被告Ａ○○辯解，並非可採
    。
四、被告Ａ○○違反修正前證券交易法第一百五十五條第一項第
    一款在集中交易市場報價，業經有人承諾接受而不履行交割
    之，應依同法第一百七十一條第一項第一款處罰部分：
  (一)訊之被告Ａ○○並不否認有事實二之交易情形，且有如附表
    八所示股票交易無法交割之情形，惟矢口否認有何違約交割
    之主觀上犯意，辯稱：當時伊資金不足有告知Ｖ○○，要求
    Ｖ○○應儘速賣出，不要再買進，且當時其所使用之帳戶中
    尚有久津公司股票，所以賣出部分不可能違約等語，辯護人
    並為被告Ａ○○辯護稱：如果被告Ａ○○有不為交割之故意
    ，就不會四處籌款而犯檢察官所起訴之侵占罪犯行云云。
  (二)經查：
  1.被告Ａ○○於九十二年三月四日、五日分別以附表八所示人
    頭帳戶進行如事實欄二所載之交易，惟因資金不足致如附表
    八所示李正史等人名義在集中交易市場買賣久津股票之交易
    而未履行交割，金額達二十億五千九百四十八萬七千三百元
    ，致使久津股票股價無量下跌，並於同年六月十六日下市而
    影響證券交易市場秩序等情，為被告Ａ○○坦認在卷，且有
    證券公司申報久津股票違約交割明細、證交所九十二年四月
    十七日分析意見書、德信證券公司合併買賣報告暨交割憑單
    、富邦證券公司合併買賣報告暨交割憑單、倍利證券公司合
    併買賣報告暨交割憑單等在卷可稽（見調查處卷四第一一五
    、一一六、一九七至二０七頁、第一二九三一號偵查卷一第
    三七九至三九八頁、第一二九三一號偵查卷二第一０五至一
    一一、一九一、二０三、二一六、二二七頁），堪信為真。
  2.又經本院分別向臺灣集中保管結算所股份有限公司（下稱集
    保公司）、富邦證券公司、台証證券公司查詢附表八李正史
    、趙賀滿及益廣投資公司於各該證券公司申報違約時，該投
    資人集保帳戶中久津股票之庫存餘額，其中李正史庫存餘額
    為四百十股、趙賀滿庫存餘額為五百零三股，益廣投資公司
    則查無任何庫存資料，有富邦證券公司九十五年八月一日（
    94）富證管發字第五六九八號函暨所附集保庫存表、台証證
    券公司九十五年七月三十一日陳報狀、集保公司九十五年七
    月三十一日保結稽字第０九五００四五九一五號函暨所附集
    保戶往來證券商明細資料表及保管帳戶客戶餘額表附本院卷
    七可參，集保公司所附李正史之庫存餘額雖有四十九萬八千
    四百十股、趙賀滿為七十三萬零五百零三股，然此乃分別含
    已申報違約之買進與賣出相抵部分各四百九十八千股（買進
    九百九十八千股減賣出五百千股）、七百三十千股（買進九
    百九十八千股減賣出二百六十八千股），而益廣投資公司在
    台証證券公司部分則是三月四日買進一萬千股後，同日賣出
    一萬千股，因買進部分不能交割，故賣出部分亦無法交割，
    均有上開各函文可憑，是被告Ａ○○辯以：其所使用之帳戶
    內尚有庫存餘額云云，自與事實不符，無從採信。
  3.被告Ａ○○雖辯以曾經在三月四日、五日告知被告Ｖ○○已
    經沒有資金，要賣出股票云云，而證人午○○亦附和之，並
    稱：Ａ○○於三月四日在招待所時，曾經以資金調度有問題
    ，要Ｖ○○賣出股票，三月五日也有以電話指示Ｖ○○要賣
    出股票等詞（見本院九十五年五月九日審判筆錄第三十至三
    二頁），而被告Ｖ○○則供述：久津公司在二月二十七日發
    布股東會提前召開，伊覺得股價合理可以買進，所以三月三
    日、四日陸續買進，三月五日早上Ａ○○在招待所交代伊要
    賣出股票，如果買進，量不要太大，之後即離開南下，伊在
    開盤後有陸續賣出，但因當時盤價跌停，而且沒有成交量，
    股票賣不掉，伊有跟Ａ○○解釋，若股票沒有跌停，賣掉股
    票沒有問題，如果股價跌停，沒有交易量時，必須自己做買
    進的動作，買進自己賣出的股票，Ａ○○同意伊之意見，其
    後Ａ○○曾經以電話查詢交易情形，隨後並直接以電話指示
    午○○打開跌停板，伊乃先掛出跌停價以上賣單，之後再掛
    買單，市場上投資人即陸續跟單，最後仍以跌停價收盤，是
    為了要打開跌停，一定要買才能賣掉，Ａ○○很清楚此過程
    ，而且午○○會將交易情形回報給Ａ○○等情（見第一０七
    八八號偵查卷二第二二至二五頁、第二一六六號他字卷第二
    八七至二九三頁），被告Ｖ○○雖然不否認被告Ａ○○曾於
    三月五日要求伊賣出股票乙節，然對於被告Ｖ○○表示必須
    自己先買進打開跌停的盤價，才能賣出股票之操作方式，被
    告Ａ○○已經表示同意，並且由被告Ｖ○○為如此之操作行
    為，復參酌前述被告Ａ○○在被告Ｖ○○曾有帳目不清之記
    錄下第二次委託被告Ｖ○○操盤，勢必對其操作行為多有留
    意，況且在被告Ａ○○資金調度已經出現困難之情下，若被
    告Ａ○○不同意被告Ｖ○○之操作手法，何以不直接依其個
    人方式指示午○○下單或停止下單？反而繼續由被告Ｖ○○
    指示午○○下單買賣久津股票，顯然被告Ａ○○對於被告Ｖ
    ○○前開所謂先打開跌停再賣出之方式而大量買進久津股票
    乙節全然知悉，且同意之。被告Ａ○○以曾經告知被告Ｖ○○資金不夠要賣出股票等詞為辯解，尚不足為有利於其之認
    定。
  4.再參以事實欄一、(三)所述被告Ａ○○侵占久津公司貨款、存
    款之行為早於九十二年二月間即陸續展開，益證被告Ａ○○
    在九十二年二月間之資金調度已經出現困難，被告Ａ○○卻
    仍繼續委請被告Ｖ○○指示午○○以附表八所示帳戶下單買
    賣久津股票，被告Ａ○○為操縱久津股票之股價，不惜侵占
    久津公司款項，甚至向同案被告乙○○借款以支付三月三日
    之交割款（如後述被告乙○○部分），更佐被告Ａ○○明知
    自己已無資力卻仍執意買賣久津股票，且下單買賣之數量愈
    來愈高，被告Ａ○○之辯護人以被告Ａ○○為支應股票交割
    款而侵占公司款項乙節為其辯護稱無不履行交割之主觀上犯
    意云云，實屬誤會。
  5.承上所述，被告Ａ○○因無資力而對於附表八所示久津股票
    之買賣不履行交割，金額達二十億五千九百四十八萬七千三
    百元，已使久津股票股價無量下跌，並於同年六月十六日下
    市，自足影響證券交易市場秩序。被告Ａ○○前開辯解，均
    不足採。
五、被告乙○○犯業務侵占罪、違反修正前商業會計法第七十一
    條第一款、第七十二條第四款（檢察官補充部分犯罪事實及
    罪名【見九十五年六月十六日補充理由書、九十五年八月八
    日審判筆錄第二頁】）：
  (一)訊之被告乙○○雖不否認伊為依證券交易法發行有價證券之
    中纖公司董事長，亦為德興公司、名慶公司負責人，且中纖
    公司、德興公司、名慶公司、豐遠公司間有上開款項進出情
    形，德興公司與名慶公司會計人員Ｄ○○、趙美慈亦有如上
    傳票之記載，及使其公司電腦登帳系統亦有相關入帳登載等
    情，惟矢口否認有何侵占中纖公司款項及故意使會計人員Ｄ
    ○○、趙美慈登載不實會計憑證等犯行，辯稱：伊對德興公
    司有多次以股東往來方式之借款，因伊為德興證券公司大股
    東，為免德興證券公司因Ａ○○違約交割一事而遭停業，遂
    同意丁○○之意見，借錢給丁○○，由丁○○借錢給Ａ○○
    ，並因此由中纖公司開股東會借款二億八千五百五十萬元予
    德興公司來還款予伊，德興公司所取得名慶公司與豐遠公司
    上開支票確係二月間取得並非三月十一日、十二日始取得云
    云。
  (二)經查：
  1.九十二年三月五日當天，被告乙○○指示中纖公司會計人員
    Ｄ○○開立中纖公司設於華南銀行新生分行帳戶00000
    0000000號甲存帳戶、面額二億八千五百五十萬元、
    票號ＪＣ0000000號支票一紙，存入德興公司華南銀
    行新生分行帳戶000000000000號帳戶兌現後，
    再領出匯入如附表九所示各帳戶乙節，為被告乙○○所不否
    認，有上開票號支票、存入德興公司帳戶之華南銀行活期存
    款存款憑條、德興公司前揭華南銀行新生分行帳戶存摺存款
    交易明細帳、自德興公司上開帳戶領出款項之華南銀行存摺
    類存款取款憑條、匯款至附表九所示帳戶之華南銀行全行通
    收存款憑條七紙（均影本）等在卷可稽（見調查處卷四第三
    五三至三六０頁）；又德興公司九十二年二月二十五日之轉
    帳傳票（轉帳號數000000000）上借方記載「應收
    票據、華銀新生ＧＢ00000003/11、二億元」、「應
    收票據、華銀新生ＧＢ00000003/11、二千萬元」，
    貸方記載「股東往來、乙○○、二億二千萬元」，另同年月
    二十七日之轉帳傳票（轉帳號數000000000）上借
    方記載「應收票據、華銀新生ＪＣ0000000、六千九
    百萬元」，貸方記載「股東往來、乙○○、六千九百萬元」
    ，並於登入電腦帳冊後登載於日記帳、總分類帳、明細分類
    帳上；而名慶公司九十二年三月十一日轉帳傳票（轉帳號數
    000000000）上借方記載「銀行存款、華銀七四六
    七－九、二億二千萬元」，貸方記載「股東往來、王董、二
    億元」、「股東往來、王董、二千萬元」，另同日轉帳傳票
    （轉帳號數）000000000上借方記載「應付票據、
    二億元」、「應付票據、一千六百七十四萬七百零六元」、
    「股東往來、乙○○、三百二十五萬九千二百九十四元」，
    貸方記載「銀行存款、華銀新生七四六七－九、二億二千萬
    元」，並於登入電腦帳冊後登載於日記帳、總分類帳、明細
    分類帳上等，亦有上開各紙轉帳傳票、日記帳、明細分類帳
    、總分類帳、德興公司九十五年七月十七日德興九十五北院
    字第００一號函在卷可稽（見第二一六六號他字卷第一八四
    、二０六、二一０至二一二頁、本院卷二第二一九至三三二
    頁、本院卷六第六頁），與扣案德興公司與名慶公司轉帳傳
    票、日記帳可憑。而上開傳票係由Ｄ○○記載，名慶公司日
    記帳則由趙美慈登錄等情，亦據證人Ｄ○○證述：其九十二
    年間任職中纖公司，負責中纖公司轉投資之名慶公司、中纖
    投資、豐遠公司、德興公司等銀行業務，所以關於銀行間轉
    帳及銀行間支票兌現的傳票由其製作後給會計，並給董事長
    乙○○核閱，而上開轉帳傳票即由其製作，登帳則由其他人
    根據其所製作之轉帳傳票登錄，名慶公司之日記帳是由趙美
    慈登錄電腦等語（見本院九十五年五月二十三日審判筆錄第
    十五、十九、二十、二五頁），並為被告乙○○所不否認，
    均堪信為真。是所爭執者為上開中纖公司二億八千五百五十
    萬元之支票簽發理由為何？又前揭記載各該日期有各該會計
    科目往來之內容是否屬實？
  2.證人即被告Ａ○○於本院審理中證述：三月五日當天因為久
    津股票交割款項不足，且股票市○○○○道乙○○是金主，
    而且德信證券公司就是中纖公司轉投資的，而乙○○是中纖
    公司董事長，最直接的就是乙○○，所以找德信證券公司天
    ○○借錢，請他幫忙向「王董」借錢補德信證券股票交割所
    需款項，其認知「王董」是乙○○，之後電話中天○○要其
    準備股票到德信證券公司，依照市場上的遊戲規則，股票借
    款可以借到現值的一半，利息七、八分，所以其找人拿了一
    萬八千六百張（千股）久津股票到德信證券公司，當天其沒
    有親自到德信證券公司，隔天因為股票交割款仍不足，所以
    其親自到了德信證券公司找天○○，遇到「王董」，「王董
    」說你完了，其拜託王董幫忙，當場他表示沒辦法，後來又
    拜託天○○跟他說，他才答應負責德信證券部分，之後因為
    其他證券商也違約，所以都沒有處理，其認知是乙○○借錢
    的，其他人不可能有錢，事後乙○○也有要求其還錢，調查
    局中因為接受詢問後被乙○○找去，要求更改筆錄，所以才
    去調查局更改筆錄說是向丁○○借錢，其在三月五日之前，
    根本不認識丁○○，直到違約交割後到德信證券公司才知道
    丁○○此人，三月六日當天在德信證券公司有看到乙○○，
    但不確定有無看到丁○○等語（見本院九十五年六月二十八
    日審判筆錄第二二至二七、二九頁），確認其拜託德信證券
    公司天○○代為籌款之對象為被告乙○○，事後向其追償之
    人也是被告乙○○，且參以證人丁○○所述：是三月五日當
    天Ａ○○到德信證券公司時才認識Ａ○○，其之前與乙○○
    即有資金往來，金額在幾十萬，最多四、五千萬元等情（見
    本院九十五年六月二十八日審判筆錄第十二、十九頁），顯
    然證人即被告Ａ○○與被告乙○○、證人丁○○均不相識，
    而以被告乙○○與證人丁○○之資力及與德信證券公司之關
    係，證人即被告Ａ○○斷無拜託天○○向一個不認識又無資
    力，且與將面臨違約交割之德信證券公司無關之證人丁○○
    借款，其證稱被告乙○○是金主，而且德信證券公司就是中
    纖公司轉投資的，而被告乙○○是中纖公司董事長，最直接
    的就是找被告乙○○借錢乙節，較令人信與事實相符。
  3.被告乙○○雖否認將二億八千五百五十萬元借給Ａ○○，辯
    稱：錢是借給丁○○，丁○○借給Ａ○○云云，而證人丁○○亦附和稱：三月五日當天早上天○○說可能有客戶違約交
    割，要拿久津股票借錢，所以伊就去找乙○○，並分析利害
    關係給乙○○聽，說乙○○是德信證券公司大股東，如果德
    信證券公司違約，他還是要賠，而且德信證券公司會面臨停
    業，若Ａ○○那邊過關，不會違約，拿來擔保的股票就可以
    賣掉回收款項，所以乙○○知道伊是借錢給Ａ○○，但因乙○○不認識Ａ○○，且他是很小心的人，所以不會親自借給
    Ａ○○，所以乙○○是把錢借給伊，伊再借給Ａ○○，三月
    五日當天與Ａ○○在德信證券公司碰面，Ａ○○同意隔天（
    六日）可以賣股票，所以伊在拿到股票後將匯款帳戶交給乙○○由他秘書去匯款轉帳，三月六日因為久津股價跌停板賣
    不出去，所以沒有還乙○○錢，迄今都未還等情（見本院九
    十五年六月二十八日審判筆錄第十四至十八頁），從證人丁○○所述伊與被告乙○○資金往來情形，顯然被告乙○○之
    資金雄厚，且其二人平日借款往來至多數千萬，與此次二億
    八千五百五十萬元之額相距甚大，甚者，證人丁○○在此債
    權債務關係中並無提供任何資力擔保，則被告乙○○如何確
    認在提供擔保之久津股票股價下跌而無法獲得完全清償時，
    如何向證人丁○○追償債務？又若是證人丁○○借款，何以
    款項是由被告乙○○任負責人之德興公司帳戶轉帳至證人Ａ
    ○○所指定如附表十所示帳戶？而證人丁○○上開應出資借
    款之理由均與被告乙○○有關聯，而與證人丁○○無關，證
    人丁○○甚至在借款前已經聽聞證人Ａ○○可能違約交割，
    是如此大筆之款項，且涉及可能違約交割之事，證人乙○○
    何須淌入？上開種種理由，均見證人丁○○所述與常情不符
    ，且證人即被告Ａ○○亦稱三月五日當天未到德信證券公司
    ，三月六日到德信證券公司也只看到乙○○，與證人丁○○
    所述不符，更何況證人丁○○迄今均未償還任何款項，更可
    見一斑，被告乙○○借款一事與證人丁○○根本無關。
  4.證人即九十二年三月間擔任德信證券公司負責人之天○○雖
    於本院審理中證以：三月五日當天丁○○到德信證券公司表
    示Ａ○○將違約交割，所以其拜託丁○○向乙○○借款，但
    沒有告訴Ａ○○有拜託丁○○借錢，直到下午Ａ○○拿股票
    過來，丁○○才答應借款，借款細節是Ａ○○與丁○○談等
    詞（見本院九十五年六月二十八日審判筆錄第六、八頁），
    然若證人天○○沒有為證人即被告Ａ○○籌款，確認已經借
    到款項，證人即被告Ａ○○怎可能在已經面臨違約交割，借
    款無著之情下，還委託人帶著當時價值數億元之股票前往德
    信證券公司？是證人天○○所為證詞，並不足以證明證人即
    被告Ａ○○所借得款項何來？與被告乙○○、證人丁○○間
    關係如何等，均不足釋明。
  5.被告乙○○雖又辯稱：因為一直以來有借款予德興公司，三
    月五日當天為借款給德信證券公司而要求德興公司還款，但
    德興公司無資金，所以才會由中纖公司借款開立支票給德興
    公司云云。然本院從下列證據認定，不能證明被告乙○○個
    人與德興公司、名慶公司、豐遠公司間借款乙節屬實，故將
    中纖公司開立之支票存入德興公司帳戶內兌現僅係掩飾手法
    ，上開轉帳傳票、帳冊之記載亦均不實。
  (1)證人Ｄ○○於本院審理中及於調查局、偵查中對於其業務上
    為了提醒自己存入支票所需資金而記載之筆記本記載方式的
    解釋有所歧異，並稱筆記本上二個日期之記載分別是「預計
    兌現日」與「實際兌現日」，而非調查局中所說之「實際發
    票日」與「兌現日」云云（見本院九十五年五月二十三日審
    判筆錄第十七、十八頁），然其已稱調查局及偵查中陳述均
    屬實在，且該筆記本既是證人Ｄ○○為了提醒自己已簽發支
    票之兌現日，以便存入資金避免跳票，則「實際發票日」記
    載何日簽發何支票，以控管支票之簽發，「兌現日」記載應
    於何時存入何金額供兌現該支票，以便及時存入款項，方符
    合其記載該筆記本之用意，至於「實際兌現日」為持票人提
    示支票之日期，與發票人根本無關，因發票人必須在票載發
    票日（即上述兌現日）之前即存入票面金額供持票人提示領
    取，故證人Ｄ○○於本院審理中所述筆記本記載之二日期為
    「預計兌現日」與「實際兌現日」云云實與常情不符，而應
    以其於調查局詢問時之陳述與事實較為相符，從而依據刑事
    訴訟法第一百五十九條之二規定，本院認證人Ｄ○○先前陳
    述與本院中證詞不符，然其先前陳述具有較可信之特別情況
    ，且為證明犯罪事實存否所必要者，其先前不一致之陳述自
    得作為證據，先予說明。
  (2)而依證人Ｄ○○於調查局中已詳細敘述稱：筆記本第二十二
    頁九十二年二月十七日藍色字跡之「豐遠工程股份有限公司
    ，華南銀行新生分行＃六七八七－六，寒舍一千二百元」是
    豐遠公司在九十二年二月十七日，以華南銀行新生分行上開
    帳戶開立面額一千二百元、受款人為寒舍之支票，紅色字跡
    之「3/4」是該支票在三月四日兌現，與扣案豐遠公司上開
    帳戶支票簿存根簿九十二年二月十七日票號ＪＣ00000
    00、金額一千二百元為同一件事等語（見第二一六六號他
    字卷第一五六、一五七頁），並有扣案筆記本、豐遠公司上
    開帳號支票存根簿在卷可稽，已經敘述其筆記上藍色表示簽
    發票據之實際發票日，紅色則表示支票已經兌現，並且會在
    實際簽發票據之該日期頁數上記載票據之內容。是證人Ｄ○○隨後解釋稱：第三十一頁九十二年三月十一日藍色字跡之
    「名慶投資股份有限公司，華南銀行新生分行＃七四六七－
    九，王董二億元、二千萬元」是表示名慶公司在三月十一日
    自華南銀行新生分行＃七四六七－九帳戶兌現金額為二億元
    、二千萬元之支票二紙，紅色字跡記載「ˇ」是表示在當天
    提示兌現，此與扣案名慶公司上開帳戶支票存根簿上九十二
    年三月十一日票號ＧＢ0000000號、金額二億元，票
    號ＧＢ0000000號、金額二千萬元，受款人均為乙○○之存根為同一件事；另筆記本三十二頁九十二年三月十二
    日以藍色字跡記載「豐遠工程股份有限公司，華南銀行新生
    分行＃六七八七－六轉入，付王董，六千九百萬元」是表示
    豐遠公司在三月十二日自華南銀行新生分行上開帳戶兌現六
    千九百萬元之支票，「付王董」是指該支票記名開給乙○○
    ，此與扣案豐遠公司前揭支票存根簿九十二年三月十二日票
    號ＪＣ0000000號、金額六千九百萬元，受款人為乙○○之票根為同一件事等情，有該扣案筆記本、名慶公司與
    豐遠公司前開帳戶支票存根簿等可稽。衡諸常情，同一業務
    人員於同一筆記本上針對同一類事務之記載自應為相同之解
    釋，亦即上開ＧＢ0000000號、ＧＢ0000000
    號、ＪＣ0000000號三紙支票之實際簽發日應為藍色
    筆跡記載之各該筆記本日期頁數即九十二年三月十一日、十
    二日，是證人Ｄ○○雖於該次陳述中表示只能確定筆記本上
    所載是票載發票日，至於何時開立支票無法確定等詞，應僅
    係避重就輕之詞，又其於本院審理中翻異前詞稱筆記本上之
    藍色筆跡日期均是票載發票日，至於紅色筆跡則是實際提示
    兌現日云云，更非可採。
  (3)證人Ｄ○○又稱：豐遠公司日記帳上記載九十二年一月二日
    傳票編號000000000號「應付票據、華銀新生＃六
    七八七六ＪＣ五００八一二號、面額六千九百萬元」之支票
    應該是九十二年三月十二日兌現之ＪＣ0000000號之
    支票，所以日記帳上「ＪＣ五００八一二號」之記載應是漏
    載「三」云云（見本院九十五年五月二十三日審判筆錄第二
    二頁），然依序往下觀察日記帳之記載，下一行應付票據之
    票號為ＪＣ五００八一三號，即下一張票號之支票，顯見該
    日記帳之記載是依序記載，應無錯誤。且依常理，支票之開
    立應是按時序依序開立，而比較前開「九十二年二月十七日
    ，以華南銀行新生分行上開帳戶開立面額一千二百元、受款
    人為寒舍、票號ＪＣ0000000」之支票記載，九十二
    年一月二日發生了簽發支票償還被告乙○○之付款原因，同
    年二月十七日也發生應簽發支出費用予寒舍之付款原因，但
    先發生之付款原因卻簽發了一紙票號在後的票號ＪＣ000
    0000號之支票，亦即證人Ｄ○○之支票使用是跳著開，
    不按付款原因發生前後、票號先後開立支票，如此身為會計
    人員之證人Ｄ○○如何控管其支票之使用情形？其陳稱豐遠
    公司日記帳之記載應是錯誤、支票是跳著開的等情，亦難採
    信。
  (4)再依一般會計帳之記載，如股東以票據借款六千九百萬元給
    公司，傳票之記載應為「借方：應收票據六千九百萬元」、
    「貸方：股東往來六千九百萬元」，而以票據返還股東借款
    時，傳票之記載應為「借方：股東往來六千九百萬元」、「
    貸方：應付票據六千九百萬元」，然觀諸被告乙○○所指上
    開豐遠公司以前揭票號ＪＣ0000000號之支票償還被
    告乙○○借款之轉帳傳票（見第二一六六號他字卷第二０五
    頁，證人Ｄ○○稱該票號ＪＣ五００八一二號是漏載「三」
    ），僅記載「借方應付票據六千九百萬元」、「貸方存款六
    千九百萬元」，此種記載方式看不出來是沖銷先前股東往來
    借款部分，且轉帳傳票是均僅被告乙○○蓋章，無其他製單
    、登帳、出納、覆核、會計人員之簽章，與製作傳票流程不
    符，無從認定此部分傳票記載之資金往來為被告乙○○與豐
    遠公司之間。
  (5)再查名慶公司前揭轉帳傳票（轉帳號數000000000
    ）部分，借方之記載僅一筆記載為「股東往來乙○○」，另
    二筆均記載為「應付票據」，且轉帳傳票是均僅被告乙○○
    蓋章，無其他製單、登帳、出納、覆核、會計人員之簽章，
    與製作傳票流程不符，有該轉帳傳票可參，是亦不能由該傳
    票記載認定該筆總計二億二千萬元之款項是返還被告乙○○
    之借款。
  (6)而被告乙○○辯以：上開三紙支票是豐遠公司、名慶公司為
    了清償對伊之債務而在九十二年二月間就已經拿到，因為當
    時德興公司欠錢，所以就將上開三紙支票借給德興公司使用
    等詞，惟若德興公司在九十二年二月間已缺資金，為何接受
    九十二年三月間才兌現之支票，此種舉債方式對於其資金之
    紓困是否有用，令人生疑？縱若被告乙○○在九十二年三月
    五日因要借款給丁○○而缺錢（此部分不足採，已如上述）
    ，遂向德興公司催討債務，則在九十二年三月五日當時，上
    開三紙支票均尚未到期可以兌現，則德興公司自可直接返還
    上開三紙支票予被告乙○○即可，又何須另行向中纖公司借
    款歸還被告乙○○？其上開辯詞，亦難憑採。
  (7)綜上所述，被告乙○○雖提出豐遠公司、名慶公司之財務報
    表及八十九年度至九十二年度總分類帳欲證明其個人確有借
    款予豐遠公司、名慶公司，所以才會取得該二公司償還借款
    之支票再轉借德興公司，然上開帳冊報表並無相關轉帳傳票
    與帳戶往來明細可佐，不足為有利於被告乙○○之認定。而
    名慶公司所簽發之上開二億二千萬元支票二紙、豐遠公司簽
    發之六千九百萬元支票一紙，既均是在九十二年三月十一日
    、十二日始簽發兌現，故德興公司自不可能在九十二年二月
    間已取得上開三紙支票，從而前開轉帳傳票之記載均屬不實
    ，又因德興公司、名慶公司均為使用電子計算機處理會計資
    料之商業，是登帳人員趙美慈依每日交易明細登入傳票後，
    電腦系統即自動轉入日記帳、總分類帳及明細分類帳，自亦
    使相關財務報表發生不正確之結果。
  6.被告乙○○另辯稱：因為德信證券公司為中纖公司之子公司
    ，所以若德信證券公司違約交割，將會影響中纖公司，所以
    借款給德信證券公司亦無為自己或第三人不法所有之意圖云
    云。然依據卷附「中國人造纖維股份有限公司及其子公司資
    金貸與他人作業程序」（見第二一六六號他字卷第一四一至
    一四二頁），針對特定人包括「本公司持股達百分之五十以
    上之子公司」、「本公司董監事轉投資經營之公司」、「其
    他經本公司董事會過半數董事出席」等等，為該作業程序第
    一項(一)、(二)等明文，若德信證券公司果有資金之需求，自可
    依據上開作業程序規定向中纖公司求援，請求資金之貸予，
    而無須透過被告乙○○個人，益見被告乙○○透過此種方式
    冀由從中賺取利息，自有為自己不法所有之意圖。
  7.從而，不能證明德興公司、名慶公司、豐遠公司確有向被告
    乙○○個人借款，則中纖公司第二十屆第二十二次董事會議
    記錄（見第二一六六號他字卷第五八至五九頁）雖有記載決
    議通過先由中纖公司墊借款項予德興公司乙節，亦不能作為
    有利於被告乙○○之認定。被告乙○○為依證券交易法發行
    有價證券之中纖公司董事長，為賺取中間利息而自中纖公司
    挪用二億八千五百五十萬元支票輾轉匯入附表九所示Ａ○○
    使用之帳戶，自有易持有為所有而處分該筆款項之意思，且
    其侵占所得達一億元以上，應依同條第二項規定處罰。
六、綜上所述，被告Ａ○○、辛○○、乙○○所犯各罪刑均事證
    明確，其等辯解均非可採。本件事證明確，被告Ａ○○、辛○○、乙○○等人均應依法論科。
七、論罪科刑：
  (一)先論法律之修正：
  (1)刑法部分條文於被告等人行為後九十四年二月二日修正公布
    ，於九十五年七月一日施行，其中刪除刑法第五十六條，修
    正第二條、第二十五條、第二十六條、第二十八條、第三十
    三條、第五十五條規定。按行為後法律有變更者，適用行為
    時之法律，但行為後之法律有利於行為人者，適用最有利於
    行為人之法律，刑法第二條第一項定有明文。此條規定乃與
    刑法第一條罪刑法定主義契合，而貫徹法律禁止溯及既往原
    則，係規範行為後法律變更所生新舊法律比較適用之準據法
    ，是刑法第二條本身雖經修正，但其既屬適用法律之準據法
    ，本身尚無比較新舊法之問題，應一律適用裁判時之現行刑
    法第二條規定以決定適用之刑罰法律，先予說明。又以本次
    刑法修正之比較新舊法，應就罪刑有關之共犯、未遂犯、想
    像競合犯、牽連犯、連續犯、結合犯，以及累犯加重、自首
    減輕暨其他法定加減原因（如身分加減）與加減例等一切情
    形，綜其全部罪刑之結果而為比較，有最高法院九十五年五
    月二十三日九十五年度第八次刑庭會議決議意旨可資參照。
  (2)證券交易法第一百七十一條於被告Ａ○○、辛○○、乙○○
    等人行為後，於九十三年四月二十八日修正公布，同年月三
    十日施行，又於九十五年五月三十日修正公布，九十五年七
    月一日施行，其等行為時即九十三年四月二十八日修正前第
    一百七十一條規定：「有左列情事之一者，處七年以下有期
    徒刑，得併科新臺幣三百萬元以下罰金：一違反第二十條第
    一項、第一百五十五條第一項、第二項或第一百五十七條之
    一第一項之規定者。二已依本法發行有價證券公司之董事、
    監察人、經理人或受僱人，以直接或間接方式，使公司為不
    利益之交易，且不合營業常規，致公司遭受損害者。」；九
    十五年五月三十日修正前同法第一項、第二項規定：「有下
    列情事之一者，處三年以上十年以下有期徒刑，得併科新臺
    幣一千萬元以上二億元以下罰金：一違反第二十條第一項、
    第二項、第一百五十五條第一項、第二項或第一百五十七條
    之一第一項之規定者。二已依本法發行有價證券公司之董事
    、監察人、經理人或受僱人，以直接或間接方式，使公司為
    不利益之交易，且不合營業常規，致公司遭受重大損害者。
    三已依本法發行有價證券公司之董事、監察人或經理人，意
    圖為自己或第三人之利益，而為違背其職務之行為或侵占公
    司資產。犯前項之罪，其犯罪所得金額達新臺幣一億元以上
    者，處七年以上有期徒刑，得併科新臺幣二千五百萬元以上
    五億元以下罰金。」；九十五年五月三十日修正後、九十五
    年七月一日施行之同法第一項、第二項規定：「有下列情事
    之一者，處三年以上十年以下有期徒刑，得併科新臺幣一千
    萬元以上二億元以下罰金：一違反第二十條第一項、第二項
    、第一百五十五條第一項、第二項或第一百五十七條之一第
    一項之規定者。二已依本法發行有價證券公司之董事、監察
    人、經理人或受僱人，以直接或間接方式，使公司為不利益
    之交易，且不合營業常規，致公司遭受重大損害者。三已依
    本法發行有價證券公司之董事、監察人或經理人，意圖為自
    己或第三人之利益，而為違背其職務之行為或侵占公司資產
    。犯前項之罪，其犯罪所得金額達新臺幣一億元以上者，處
    七年以上有期徒刑，得併科新臺幣二千五百萬元以上五億元
    以下罰金。」。
  (3)商業會計法第七十一條、第七十二條於被告Ａ○○、乙○○
    行為後九十五年五月二十四日修正公布，並自公布日施行，
    其等行為時第七十一條、第七十二分別規定：「商業負責人
    、主辦及經辦會計人員或依法受託代他人處理會計事務之人
    員有左列情事之一者，處五年以下有期徒刑、拘役或科或併
    科新台幣十五萬元以下罰金：一以明知為不實之事項，而填
    製會計憑證或記入帳冊者。二故意使應保存之會計憑證、帳
    簿報表滅失毀損者。三意圖不法之利益而偽造、變造會計憑
    證、帳簿報表內容或撕毀其頁數者。四故意遺漏會計事項不
    為記錄，致使財務報表發生不實之結果者。五其他利用不正
    當方法，致使會計事項或財務報表發生不實之結果者。」、
    「使用電子計算機處理會計資料之商業，其前條所列人員或
    處理該電子計算機有關人員有左列情事之一者，處五年以下
    有期徒刑、拘役或科或併科新臺幣十五萬元以下罰金：「一
    故意登錄或輸入不實資料者。二故意毀損、滅失、塗改貯存
    體之會計資料，致使財務報表發生不實之結果者。三故意遺
    漏會計事項不為登錄，致使財務報表發生不實之結果者。四
    其他利用不正當方法，致使會計事項或財務報表發生不實之
    結果者。」，修正後同條分別規定：「商業負責人、主辦及
    經辦會計人員或依法受託代他人處理會計事務之人員有下列
    情事之一者，處五年以下有期徒刑、拘役或科或併科新臺幣
    六十萬元以下罰金：一以明知為不實之事項，而填製會計憑
    證或記入帳冊。二故意使應保存之會計憑證、會計帳簿報表
    滅失毀損。三偽造或變造會計憑證、會計帳簿報表內容或毀
    損其頁數。四故意遺漏會計事項不為記錄，致使財務報表發
    生不實之結果。五其他利用不正當方法，致使會計事項或財
    務報表發生不實之結果。」、「使用電子方式處理會計資料
    之商業，其前條所列人員或以電子方式處理會計資料之有關
    人員有下列情事之一者，處五年以下有期徒刑、拘役或科或
    併科新臺幣六十萬元以下罰金：一故意登錄或輸入不實資料
    。二故意毀損、滅失、塗改貯存體之會計資料，致使財務報
    表發生不實之結果。三故意遺漏會計事項不為登錄，致使財
    務報表發生不實之結果。四其他利用不正當方法，致使會計
    事項或財務報表發生不實之結果。」。
  (二)被告Ａ○○部分：
  1.證券交易法第一百七十一條第一款規定雖於被告Ａ○○行為
    後九十三年四月二十八日有如上述法定刑之修正，且增訂第
    一項第三款之行為，並於九十五年五月三十日再度修正，同
    年七月一日施行，按第三款新增部分，分別為刑法第三百四
    十二條第一項背信罪、第三百三十六條第二項業務侵占罪之
    特別規定，因久津公司於被告Ａ○○行為時為股票上市，為
    依證券交易法發行有價證券之公司，因而被告Ａ○○犯罪後
    ，法律有修正，新法、舊法皆有處罰之規定，而比較新、舊
    法之結果，均以舊法有利於被告，依現行刑法第二條第一項
    前段之規定，自應適用舊法；又商業會計法第七十一條於九
    十五年五月二十四日亦有如前述修正，經比較修正前、後之
    規定，以修正前之商業會計法第七十一條規定較有利於被告
    Ａ○○，依現行刑法第二條第一項前段規定，應適用修正前
    商業會計法第七十依條第一款之規定；另刑法於九十四年二
    月二日修正公布，於九十五年七月一日施行，經比較附表十
    一所示修正前、後之規定，亦以修正前有利於被告Ａ○○，
    應整體適用修正前刑法之規定。是核被告Ａ○○所為係犯修
    正前刑法第二百十六條、第二百十條行使偽造私文書罪、修
    正前刑法第二百十六條、第二百十五條行使業務登載不實文
    書罪、修正前刑法第三百四十二條第一項背信罪、修正前商
    業會計法第七十一條第一款明知為不實事項填製會計憑證罪
    （事實一、(一)）、違反九十三年四月二十八日修正前證券交
    易法第一百五十五條第一項第四款規定，應依同法第一百七
    十一條第一款之規定論處（事實一、(二)）、修正前刑法第三
    百三十六條第二項業務侵占罪（事實一、(三)）、違反九十三
    年四月二十八日修正前證券交易法第一百五十五條第一項第
    一款規定，應依同法第一百七十一條第一款之規定論處（事
    實二）。
  2.被告Ａ○○就事實一、(一)部分，利用不知情之丑○○完成上
    開不實之採購單等文書、利用Ｙ○○、玄○○等完成業務登
    載不實文書、利用文珊珊、卯○○等完成不實之附表一、三
    轉帳傳票，為間接正犯；又與被告辛○○、Ｖ○○及證人午
    ○○就事實一、(二)部分有犯意聯絡及行為分擔，為共同正犯
    ，其等利用不知情之營業員黃文傑、陳玉佩、鄭惠靜、許信
    美、張妤瑩、何少鈴、李子睿、齊冠寧及林秀英等人喊盤下
    單買賣久津公司股票，亦為間接正犯。又證券交易法第一百
    五十五條第一項第四款規定：對於在證券交易所上市之有價
    證券，不得有「意圖抬高或壓低集中交易市場某種有價證券
    之交易價格，自行或以他人名義，對該有價證券，連續以高
    價買入或以低價賣出」之行為，原即以「連續」行為，為其
    犯罪構成要件，從而對於同一種有價證券，犯罪行為人必須
    符合上開要件而有「連續」行為時，始與該罪之構成要件相
    當，並僅成立單純一罪，不能再依刑法第五十六條規定論以
    連續犯，最高法院八十七年度台上字第二六七八號判決、九
    十年度台上字第四三一號判決均同此見解，故被告Ａ○○等
    人係對於同一種有價證券即久津公司股票以自己及他人名義
    ，對該有價證券，連續以高價買入，僅成立違反行為時證券
    交易法第一百五十五條第一項第四款規定之單純一罪，檢察
    官起訴書認被告Ａ○○等人係基於操控股價之概括犯意聯絡
    而為上述行為（起訴書第三頁(一)第八行），亦屬誤會。被告
    Ａ○○先後多次犯事實一、(一)即修正前刑法第二百十六條、
    第二百十條行使偽造私文書罪、修正前刑法第二百十六條、
    第二百十五條行使業務登載不實文書罪、修正前刑法第三百
    四十二條第一項背信罪、修正前商業會計法第七十一條第一
    款明知為不實事項填製會計憑證罪、事實一、(三)即修正前刑
    法第三百三十六條第二項業務侵占罪等犯行，分別時間緊接
    ，方法相同，觸犯構成要件相同之罪，顯分別基於概括犯意
    為之，為連續犯，依修正前刑法第五十六條之規定，分別以
    一罪論，並各加重其刑。被告為炒作久津公司股票之股價而
    虛增公司交易，進而因無資力繳納股款，乃侵占久津公司款
    項，是其所犯前開事實一、(一)、(二)、(三)之罪名，分別有方法
    、目的之牽連犯關係，應依修正前刑法第五十五條前段規定
    ，從一重論以違反九十三年四月二十八日修正前證券交易法
    第一百五十五條第一項第四款規定，應依同法第一百七十一
    條第一款之規定論處；此部分罪名與事實二、違反九十三年
    四月二十八日修正前證券交易法第一百五十五條第一項第一
    款規定，應依同法第一百七十一條第一款之規定論處之罪，
    犯意各別，罪名不同，應分論併罰之。爰審酌被告Ａ○○前
    曾因酒後駕車之公共危險案件經判決執行，有臺灣高等法院
    被告前案紀錄表可稽，雖未構成累犯，然素行不端，其以上
    市公司負責人身分，受公司全體股東委託處理事務，經營運
    用社會大眾投資之巨額資金，理應誠信並盡善良管理人之注
    意義務，謀求全體股東最大利潤，其未思及此，為求私利，
    虛增業績，用以美化報表，嚴重誤導投資大眾，又以公司資
    產作為個人操縱股市之工具，侵占金額達五億八千四百六十
    二萬元，又明知已無資力，卻仍不顧股東權益，持續大量買
    賣公司股票，終至違約交割，並使公司下市，其行為衝擊證
    券交易市場安全結構，影響投資人信心，亦使久津公司資產
    損失甚詎，犯罪後復未能坦承犯行，並無悔改之心等一切情
    狀，分別量處如主文第一項所示之刑，並就併科罰金部分分
    別諭知易服勞役折算標準，暨定應執行刑及就併科罰金部分
    定應執行刑。被告Ａ○○利用被告丑○○所偽造之採購單、
    支票請款單、銷貨單、繳款單及被告Ａ○○自行偽造附表一
    、三所示轉帳傳票所附之指定付款同意書均屬偽造之私文書
    ，惟分別向久津公司財務部、會計部等單位提出行使，非被
    告Ａ○○所有，爰不予沒收，惟採購單、支票請款單上偽造
    之「亥○」、「ａ○○」、銷貨單、繳款單上偽造之「Ｒ○○」、「辰○○」等印文，與附表一轉帳傳票上所附
    ARESCOM 公司等外國廠商名義之指定付款同意書、附表三轉
    帳傳票上所附AGNEOVO公司等外國廠商名義之指定付款同意
    書上所偽造各該公司名義署名及偽造之「亥○」、「ａ○○
    」、「辰○○」印章各一枚，均依修正前刑法第二百十九條
    規定，不問屬於犯人與否，均沒收之。
  3.檢察官雖認被告Ａ○○指示被告丑○○製作之採購單、銷貨
    單部分為行使業務登載不實文書（見本院九十五年八月一日
    審判筆錄第四十頁），惟採購單、支票請款單、銷貨單及繳
    款單均為被告丑○○以「亥○」、「ａ○○」、「Ｒ○○」
    、「辰○○」等人名義製作，因被告丑○○非各該文書之製
    作名義人，則其依被告Ａ○○指示所完成各該文書後行使應
    屬行使偽造私文書；檢察官又於本院審理中以久津公司為發
    行股票之上市公司，認被告Ａ○○所犯事實一、(一)及(三)部分
    應分別涉證券交易法第一百七十一條第一項第三款之董事侵
    占公司資產罪、董事違背職務罪，並更正之（見本院九十五
    年七月二十六日審判筆錄第二頁、九十五年八月一日審判筆
    錄第四十頁），然此罪名與被告Ａ○○行為時之刑法業務侵
    占罪、背信罪比較結果，以刑法業務侵占罪、背信罪有利於
    被告Ａ○○，且於被告Ａ○○行為時，證券交易法既尚無上
    開條款規定，顯然檢察官前揭罪名之更正應屬明顯之誤會，
    惟檢察官起訴書所載事實及罪名分別為刑法第三百三十六條
    第二項業務侵占罪、第三百四十二條第一項背信罪，並經本
    院於準備程序、審理中分別諭知，是上開起訴事實分別相同
    ，檢察官上開認定均尚有未洽，惟起訴事實均相同，爰依法
    分別變更起訴法條。另關於證人Ｙ○○、玄○○等依被告丑
    ○○製作之前開採購單完成驗收單部分，因其登載之內容有
    所不實，應為行使業務登載不實文書犯行，此雖未據檢察官
    於本院審理中詳述，然已記載於起訴書中，為已起訴之事實
    ，應僅係檢察官於審理中漏未敘述，附此說明。
  (三)被告辛○○部分：證券交易法第一百七十一條第一款規定雖
    於被告辛○○行為後九十三年四月二十八日有如上述法定刑
    之修正，並於九十五年五月三十日再度修正，同年七月一日
    施行，經比較行為時法、中間時法及裁判時法之規定，以行
    為時即九十三年四月二十八日修正前之舊法有利於被告辛○○，依現行刑法第二條第一項前段之規定，自應適用行為時
    之舊法。是核被告辛○○所為係違反九十三年四月二十八日
    修正前證券交易法第一百五十五條第一項第四款之規定，應
    依同法第一百七十一條第一款之規定論處。被告辛○○與被
    告Ａ○○、Ｖ○○及證人午○○就上開犯行有犯意聯絡與行
    為分擔，為共同正犯；又利用不知情之營業員黃文傑、陳玉
    佩、鄭惠靜、許信美、張妤瑩、何少鈴、李子睿、齊冠寧及
    林秀英等人喊盤下單買賣久津公司股票，為間接正犯。被告
    辛○○所為行為本質上即以「連續」行為，為其犯罪構成要
    件，亦如上2.述，是檢察官認此部分是基於概括犯意為之，
    容有誤會。爰審酌被告辛○○前曾因偽造文書案件經判決執
    行，有臺灣高等法院被告前案紀錄表可稽，雖未構成累犯，
    然素行不佳，身為久津公司高階主管，與被告Ａ○○共謀操
    縱公司股價，罔顧投資人權益，犯罪後未坦承犯行，與其犯
    罪之動機、手段、對社會經濟造成之危害甚大等一切情狀，
    量處如主文第二項所示之刑，又刑法第四十二條雖於九十四
    年二月二日修正公布，於九十五年七月一日施行如附表十一
    所示，經比較修正前、後之規定，以修正前之刑法第四十二
    條較有利於被告辛○○，是應依現行刑法第二條第一項前段
    整體適用修正前刑法第四十二條之規定，就併科罰金部分諭
    知易服勞役。
  (4)被告乙○○部分：證券交易法第一百七十一條第一款規定雖
    於被告乙○○行為後九十三年四月二十八日增訂第一項第三
    款之行為，並於九十五年五月三十日再度修正，同年七月一
    日施行，按第三款新增部分，為刑法第三百三十六條第二項
    業務侵占罪之特別規定，因中纖公司於被告乙○○行為時為
    股票上市，為依證券交易法發行有價證券之公司，因而被告
    乙○○犯罪後，法律有修正，新法、舊法皆有處罰之規定，
    而比較新、舊法之結果，以舊法有利於被告乙○○，依現行
    刑法第二條第一項前段之規定，自應適用舊法；又商業會計
    法第七十一條、第七十二條於九十五年五月二十四日亦有如
    前述修正，經比較修正前、後之規定，以修正前之商業會計
    法第七十一條規定較有利於被告乙○○，依現行刑法第二條
    第一項前段規定，應適用修正前商業會計法第七十一條第一
    款、第七十二條第一款、第四款之規定；另刑法於九十四年
    二月二日修正公布，於九十五年七月一日施行，經比較附表
    十一所示第三百三十六條第二項業務侵占罪、第五十六條、
    第五十五條等修正前、後之規定，亦以修正前有利於被告乙○○，應整體適用修正前刑法之規定。德興公司、名慶公司
    分別係以人工填製會計憑證後再以電腦處理帳簿資料之公司
    ，屬於使用電子計算機處理會計資料之商業，被告乙○○分
    別擔任德興公司、名慶公司負責人，為使用電子計算機處理
    會計資料商業之商業負責人，是核被告乙○○所為係犯修正
    前刑法第三百三十六條第二項業務侵占罪、修正前商業會計
    法第七十一條第一款商業負責人明知為不實事項填製會計憑
    證罪、第七十二條第一款故意輸入不實資料罪，檢察官雖認
    被告乙○○所犯應係涉證券交易法第一百七十一條第一項第
    三款董事侵占公司資產罪，然此罪名與被告乙○○行為時之
    刑法業務侵占罪比較結果，以刑法業務侵占罪有利於被告乙○○（檢察官雖於本院審理中以中纖公司為發行股票之上市
    公司，認應涉證券交易法第一百七十一條第一項第三款之董
    事侵占公司資產罪【見本院九十五年八月八日審判筆錄第二
    頁】，惟檢察官起訴書所載事實及罪名均為刑法第三百三十
    六條第二項業務侵占罪，並經本院於準備程序、審理中分別
    諭知，且被告乙○○行為時，證券交易法既尚無上開條款規
    定，顯然檢察官前揭罪名之更正應屬明顯之誤會，惟起訴事
    實相同，爰依法變更起訴法條，附此說明）。被告乙○○利
    用不知情之會計人員Ｄ○○、趙美慈等人將上開不實事項填
    製於轉帳傳票中，及登錄於電子計算機中，為間接正犯；其
    先後多次商業負責人明知為不實事項填製會計憑證、故意輸
    入不實資料犯行，時間緊接，觸犯構成要件相同之罪，顯係
    基於概括犯意為之，分別應依修正前刑法第五十六條連續犯
    之規定，以一重論，並均加重其刑；又其為掩飾侵占行為而
    利用不知情之會計人員填製不實憑證及登入電腦帳冊，是所
    犯業務侵占罪、商業負責人明知為不實事項填製會計憑證罪
    、故意輸入不實資料罪等犯行間有方法、目的之牽連犯關係
    ，應依修正前刑法第五十五條前段規定，從一重論以修正前
    刑法第三百三十六條第二項業務侵占罪。爰審酌被告乙○○
    為多家公司負責人，財力不虞匱乏，為圖私利，視公司財產
    為個人金庫，任意挪用，又指示不知情之下屬杜撰不實帳冊
    資料，藉以規避檢查，侵占中纖公司之款項高達一億八千五
    百五十萬元，與其犯罪之動機、手段、目的等一切情狀，量
    處如主文第三項所示之刑。
八、移送併辦部分：檢察官移送併辦關於被告Ａ○○涉及違反證
    券交易法第一百五十五條第一項第四款、第一百七十一條第
    一款部分，與前開檢察官起訴後，經本院認定有罪部分，為
    同一事實，本院自得併予審判，併此說明。
九、不另為無罪之諭知部分：
  (一)公訴意旨另以：
  1.被告辛○○明知久津公司並無向UNICHIP、MODULES、ARESCO
    M、ARTIN（H.K.）CO.、CAPITALAND、CENTURY、KUAN HUNG
    、GLOBAL CAPITAL、CYBERAPEX、LANDMARK、LEE HUNG、NAT
    URAL TOP、NITTO、OPUM、PATEN、TOYO  ELECTRONIC COMPO
    NENTS（H.K.）CO.,LTD.、WONDER、WORLD等十八家國外廠商
    實際進貨之事實，亦與P.K.C、WYCHERLEY、ARESCOM、AGNEO
    VO、BOUTARI ELECTRIC、ETEMAL、EVERRICH IMEX、LAISONI
    C、LOYALTY、NEWRICH、SABLE、SHERFIELD、TECHFUTURE、W
    ELLTEX等十四家國外客戶間並無實際銷貨之事實，竟與被告
    Ａ○○、地○○、丑○○共同基於概括犯意之聯絡，各自利
    用其經營管理久津公司業務之機會，自九十年九月間起至九
    十二年三月六日止，假藉買賣IC電子零組件名義，由被告Ａ
    ○○安排將在市面上顯無價值之IC零組件，透過大輾企業有
    限公司、櫂笙企業有限公司、巡笙報關有限公司及聯線報關
    股份有限公司等報關行，向基隆及臺北關稅局報關，偽作為
    久津公司自前述UNICHIP 等十八家進貨商高價進口IC電子零
    件及再轉出口銷售予前述P.K.C 等十四家銷貨商，並填制不
    實之相關會計憑證，致使不知情之久津公司會計人員、財務
    人員登載於久津公司之相關帳冊內，被告辛○○則於不知情
    之文姍姍、卯○○等會計人員依被告丑○○所偽造之「採購
    單」、「支票請款單」等文件製作如附表一所示之轉帳傳票
    ，連同被告地○○所偽造前述十八家供貨廠商指定付款同意
    書，由被告地○○自行或利用不知情之財務人員壬○○、Ｃ
    ○○等填製銀行提、匯款傳票，並註記「給付或預付購料款
    予上述UNICHIP 等供貨廠商，交由被告辛○○蓋妥公司印鑑
    後，偽作成係支付予前述UNICHIP 等十八家國外供貨廠商之
    購料貨款。被告Ａ○○等人為掩飾虛偽進口IC零件之事實，
    由被告丑○○指示久津公司D02 倉不知情之倉管人員Ｙ○○
    、玄○○及未○○，在未實際進行收料、品管及入庫等倉管
    程序下，逕依被告丑○○偽製之採購單製作驗收單，再由被
    告丑○○於驗收單上「採購」欄位偽蓋亥○印章，虛偽增加
    採購IC之庫存貨量。另由被告丑○○在「國外銷貨單」蓋用
    Ｒ○○、辰○○二人印文以完成該單據之製作後，復要求不
    知情之倉管人員Ｙ○○及報關人員戌○○在「國外銷貨單」
    上簽名，虛偽表示出口至P.K.C等十四家國外銷貨商之IC 自
    D02 倉出貨。被告地○○亦承前偽造文書之概括犯意，連續
    偽造其十四家客戶指定付款同意書，併同填製上述GOLDENTE
    CH等五個OBU帳戶之提、存及匯款傳票，透過前開OBU帳戶間
    相互轉帳及在匯款條上註記「給付P.K.C 等貨款」，將先前
    久津公司利用前述以虛偽進口IC交易而由久津公司以支付購
    料貨款名義由前述美金及活存帳戶匯入OBU 帳戶之款項，輾
    轉再匯回久津公司前述美金帳戶內，偽作成係前述P.K.C 等
    國外銷貨商支付予久津公司之貨款，嗣由被告丑○○再偽蓋
    Ｒ○○及辰○○印章，偽製「繳款單」，將久津公司前述美
    金帳戶內收回款項沖銷如附表三所示之「應收帳款」入帳，
    被告Ａ○○、辛○○、地○○及丑○○等四人以上述填製不
    實會計憑證及製造虛偽資金循環進出等手法，在九十年至九
    十二年等三年度間，虛增採購金額、銷貨金額，被告Ａ○○
    並將此虛增之營業實績登載於久津公司九十一年度為募集與
    發行轉換公司債所刊印之公開說明書，及九十年度、九十一
    年上半年度及第三季財務報告上，致使投資大眾誤信久津公
    司營運甚佳且有獲利而購買久津公司轉換公司債及股票，久
    津公司則因上述虛偽銷售交易致久津公司會計帳上有二十八
    億二千一百一十二萬五千二百八十八元無法回收沖銷之「應
    收帳款」，另因無進貨憑證卻已預付購料款之金額為三億五
    千二百零六萬一千八百四十四元，已付款並有進貨憑證，但
    盤點而無存貨之金額為一億零一百一十二萬一千零四十九元
    ，此亦致使久津公司因無法於九十二年四月底前，依證期會
    之規定申報及公告九十一年度及九十二年第一季之財務報告
    ，經證交所於九十二年五月十二日報請證期會核准公告終止
    上市買賣，嚴重損害股東及投資人利益。因認被告辛○○與
    被告Ａ○○、地○○、丑○○共同涉犯刑法第二百十六條、
    第二百十五條行使業務登載不實文書罪嫌、第二百十六條、
    第二百十條行使偽造私文書罪嫌、商業會計法第七十一條第
    一款商業負責人以明知為不實之事項而填製會計憑證罪嫌、
    違反證券交易法第一百七十一條第一項第三款董事違背職務
    罪嫌云云（被告Ａ○○部分業經本院判決有罪如上，被告地
    ○○、丑○○部分詳後述無罪）。
  2.被告Ａ○○與高盛公司及納克斯郡公司簽訂SWAP合約，自九
    十二年一月三日起至同年二月十九日止，透過該二家外資公
    司間接買超久津公司股票一萬四千八百二十二千股（買進一
    萬九千六百零三千股、賣出四千七百八十一千股）及一萬六
    千二百四十八千股（買進一萬九千九百九十八千股、賣出三
    千七百五十千股），對久津公司股票進行「鎖單」，維持久
    津股票有一定之股價。被告Ａ○○再利用久津公司於九十二
    年二月二十七日所召開第十三屆第九次董事會，強行通過原
    應照慣例於九十二年六月二十日前後召開之股東會而提前至
    該年五月二十八日召開，利用之前融券放空久津公司股票之
    投資人必須於股東會召開前二個月（即九十二年三月二十一
    日前）在集中交易市場買回久津股票之機會，以進行「軋空
    」操作，迫使股市投資者須提前進場追補股票，因認被告Ａ
    ○○此部分亦違反修正前證券交易法第一百五十五條第一項
    第四款，應依同法第一百七十一條第一款規定處罰。
  3.被告Ａ○○明知如附表九所示之出口報單係虛假不實，竟另
    基於為自己及他人不法所有之意圖，於九十年至九十二年間
    ，連續指示久津公司業務經辦人，持如附表九所示之前述虛
    偽交易高報出口貨物單價之出口報單共計二十八筆，以作為
    退稅憑證，分別於九十年十一月、十二月間及九十一年五月
    、八月間，向財政部臺灣省北區國稅局中和稽徵所申報退還
    營業稅，致該稽徵所業務經辦人陷於錯誤且誤信為真，而將
    該等不實之出口報單資料登載於其所掌之公文書上，並核退
    營業稅金額計一千九百八十九萬四千四百五十六元，匯入久
    津公司彰化商業銀行中和分行帳號0000000000號
    活期存款帳戶，因認被告Ａ○○此部分另涉刑法第三百三十
    九條第一項詐欺取財罪嫌。
  (二)經查：
  1.被告辛○○涉犯行使業務登載不實文書罪嫌、行使偽造私文
    書罪嫌、明知為不實之事項而填製會計憑證罪嫌、違反證券
    交易法第一百七十一條第一項第三款董事違背職務罪嫌部分
    （被告等人行為時，證券交易法第一百七十一條第一項第三
    款部分尚無明文，應係刑法第三百四十二條第一項背信罪，
    詳如前述）：
  (1)被告Ａ○○所為前開電子IC零件之交易均屬虛偽雖如上壹、
    一、(二)、5.所述，而被告辛○○亦不否認受被告Ａ○○委託
    要求申○○、Ｆ○○開設OBU帳戶供被告Ａ○○使用，且於
    其等開設帳戶時在場，並受被告Ａ○○委託保管帳戶資料，
    且於上開提匯款傳票上蓋用久津公司印鑑章等情，核與證人
    申○○、Ｆ○○、證人即被告Ａ○○此部分證述相符，惟證
    人即財務部協理宙○○、證人即財務部經理Ｑ○○於本院審
    理中已證述電子IC零件之交易、出售等均由董事長即被告Ａ
    ○○決定，財務部雖然會經手採購、費用相關單據，但在處
    理時不會知道哪些是策略性銷售（即電子零件採購），哪些
    是真正的銷售，平常只需要看傳票，不需要看卷附指定付款
    同意書等情（見本院九十五年六月二十七日審判筆錄第四三
    至四六、四九、五十頁），亦即擔任財務部協理、經理之證
    人宙○○及Ｑ○○在接觸相關傳票時均無從辨識傳票所表彰
    之交易是否屬實，且不會看指定付款同意書，則被告辛○○
    為證人宙○○、Ｑ○○之主管，而久津公司內所謂電子零件
    採購、銷售之交易又均由被告Ａ○○處理，並無其他證人提
    及被告辛○○參與電子零件採購、銷售之交易過程，是伊辯
    以伊只是審核傳票上所有應蓋用之印章是否蓋用，如果齊備
    就蓋公司印鑑章，不知道交易真假乙節，尚非不可採信。
  (2)且證人即電子事業處總經理Ｅ○○亦證以：關於公司電子零
    件買賣是由Ａ○○直接負責，其為董事長Ａ○○的職務代理
    人，如果董事長不在，採購單會送到其辦公室，經過與董事
    長確認有無此筆交易後，就會簽名，寫個「代」字，但實際
    上有無這筆交易，就不清楚等語（見九十五年六月十三日審
    判筆錄第四六至四八頁），亦即身兼被告Ａ○○代理人之證
    人Ｅ○○，亦證述關於電子零件買賣均由被告Ａ○○全權負
    責，且即使在代理時簽核過電子零件交易之採購單，也不知
    悉交易之真假，則被告辛○○僅是在交易已經確認後之付款
    程序文件上蓋用公司印鑑章，能否質疑其應知悉提、匯款單
    所表彰之交易是否真實，更有疑義。
  (3)而證人Ｌ○○證稱：就其與被告Ａ○○親戚關係之瞭解，因
    被告辛○○是被告Ａ○○姊夫，所以被告Ａ○○會把一些貴
    重的東西，如錢、印章、存摺等交給辛○○放在保管箱中，
    其所開設之OBU帳戶存摺、印章交給被告辛○○等詞（見本
    院九十五年七月四日審判筆錄第二四、二五頁），同理，此
    僅足證明被告辛○○接觸的部分為OBU帳戶存摺、印章，如
    何確認此與虛偽交易間之關連性？尚有不足。
  (4)證人即當時任管理處主任Ｆ○○雖證以：因為聽過公司專任
    會計師林素梅聊過，知道公司業績不是很好，但進出金額很
    大，也聽過呂芳城與被告辛○○提到說作特定股票買賣假帳
    、電子部分假業績，遲早會掛掉，但如何作假帳、假業績則
    沒有說明等詞（見本院九十五年七月四日審判筆錄第十一至
    十三頁），惟被告辛○○則堅決否認曾經表示上開說法，且
    證人Ｆ○○所述均是聽聞他人談話之內容，為傳聞證據，不
    足以作為被告辛○○犯罪之證據。
  (5)從而，開設帳戶借予被告Ａ○○使用，既為證人申○○、Ｆ
    ○○等人所同意，而借帳戶使用並非等同犯罪，則被告辛○○受被告Ａ○○委託請證人申○○、Ｆ○○開設帳戶使用，
    及代為保管帳戶存摺、印鑑等，難認其對於被告Ａ○○所進
    行之電子IC零件交易即全然知悉而有共同犯意聯絡及行為分
    擔，
  2.被告Ａ○○利用高盛公司、納克斯郡公司操縱久津公司股價
    及以提早召開股東會方式進行軋空久津公司股票之違反修正
    前證券交易法第一百五十五條第一項第四款，應依同法第一
    百七十一條第一款規定處罰部分：
  (1)被告Ａ○○雖不否認與高盛公司、納克斯郡公司訂有前開衍
    生性金融商品合約，及於九十二年五月二十八日召開股東會
    乙節，惟被告Ａ○○與高盛公司訂約時間為九十一年一月二
    十四日，距離檢察官所指連續高價買入之期間已有一年，且
    此二合約僅能證明被告Ａ○○與該二外資公司有簽訂合約而
    由該二外資公司買進久津股票之事實，至於該二外資公司如
    何決定買賣？被告Ａ○○如何介入？均付之闕如，自不能單
    以該二合約即認該二外資公司可與附表一所示投資人視為同
    一投資人集團，已如上述，而檢察官更因此部分公司行為不
    明而簽結在案，為檢察官於起訴書中所載，更不能證明被告
    Ａ○○利用與高盛公司、納克斯郡公司簽約買賣久津公司股
    票之方式操縱久津公司股價。
  (2)檢察官雖提出久津公司第十三屆第九次董事會議紀錄內容證
    明關於股東會召開時間之討論並非全體董事同意，會議中有
    董事陳忠義表示不同意在九十二年五月二十八日召開股東會
    ，故被告Ａ○○係強行通過提前召開股東會云云。而被告Ａ
    ○○亦不否認陳忠義董事於會議中確實曾經表示不同意見乙
    節，而觀諸會議紀錄第十六案決議內容為「本次董事會出席
    總表決權共四票，贊成有三票反對一票（陳忠義），同意通
    過九十二年股東常會訂為九十二年五月二十八日召開」，有
    上開會議紀錄可憑（見調查處卷第一九二至一九六頁），則
    除董事陳忠義持反對意見外，其餘三票均贊成，則以三比一
    結果通過該議案，亦難得出檢察官所指「強行通過」之結論
    。
  (3)而關於久津公司歷年召開股東會之時間，經本院函查結果分
    別為八十一年五月九日、八十二年五月十五日、八十三年六
    月十一日、八十四年六月八日、八十五年六月十八日、八十
    六年六月十七日、八十七年六月二十三日、八十八年六月二
    十五日、八十九年六月二十七日、九十年六月七日、九十年
    九月十二日（臨時會）、九十一年六月二十一日，有久津公
    司九十五年三月十四日陳報狀暨所附八十一年至九十一年股
    東會議事錄影本附本院卷三可稽，久津公司召開股東會時間
    橫跨五月初至六月底，則被告Ａ○○任久津公司董事長期間
    ，於九十二年五月二十八日召開股東會是否異於往例，似有
    疑義。
  (4)被告Ａ○○辯稱：是因為預計發行海外可轉換公司債，所以
    配合相關時程，必須在這個時間召開股東會通過後，才來得
    及等詞，而久津公司亦表示該公司於九十一年十二月二十六
    日發行國內有擔保可轉換公司債及同年月二十七日發行國內
    無擔保可轉換公司債，並無海外可轉換公司債之發行，有久
    津公司九十五年六月十九日陳報狀附本院卷五足稽，然參諸
    上開會議紀錄第十六案內容所載召集事由中「承認及討論事
    項」第(5)項即為「擬議發行海外可轉換公司債案」，而檢察
    官九十五年六月十六日補充理由書所附久津公司於證交所重
    大訊息內容公告股東會召開事宜中即將前揭召集事由輸入其
    上，有久津公司九十二年二月二十七日召開股東會公告在本
    院卷四可參，是久津公司上開函文可能僅係久津公司最後並
    未發行海外可轉換公司債之結論，惟依上開董事會議紀錄、
    公告內容，則被告Ａ○○前揭辯詞，難謂不實。
  (5)因之，尚無確切證據證明被告Ａ○○以前開方式操縱久津公
    司股價，被告Ａ○○辯解，非不能採信。
  3.被告Ａ○○涉刑法第三百三十九條第一項詐欺取財罪嫌部分
    ：
  (1)檢察官雖援引證交所公司九十二年五月三十日臺證密字第０
    九二０一０一四五０號、同年七月十五日臺證密字第０九二
    ００一六六八六號函暨調查處依該函附件所製作之詐取退稅
    款統計表、證期會九十二年七月十日臺財證六字第０九二０
    ００二八九０號函、財政部關稅總局政風室九十二年二月二
    十五日總關政字第九二０一八五號函、中和稽徵所九十三年
    二月二十七日北區國稅中和三字第０九三一００四七三一號
    函、營業人銷售額與稅額申報書（彙總）、臺北縣營業人申
    報適用零稅率銷售額清單、久津公司彰銀中和分行0000
    000000活期存款帳戶交易明細、檢察官九十四年度蒞
    字第九八九九號補充理由書暨所附中和稽徵所九十四年五月
    二十四日北區國稅中和三字第０九四一０一五八六０號函、
    九十四年七月一日北區國稅中和三字第０九四一０二一０七
    五號函、九十四年九月十五日北區國稅中和三字第０九四一
    ０二九二一三號函、起訴書附表九所示出口報單資料及相關
    應收帳款傳票整理表等為據（見調查處卷五第三二八至六一
    一頁、本院卷三之附件），惟此僅能說明久津公司於附表九
    所示時間有向國稅局中和稽徵所申報退稅，並匯入久津公司
    彰化銀行中和分行0000000000活期存款帳戶，而
    此期間進銷貨疑有不法，申報價格與合理行情價格相較嚴重
    偏高，疑有虛偽製作交易紀錄以虛增營業規模之情而移送調
    查局臺北市調查處偵辦，然究竟有無因進銷貨不法而涉詐欺
    退稅之情，尚待其他積極證據相佐。
  (2)又上開國稅局中和稽徵所九十四年九月十五日北區國稅中和
    三字第０九四一０二九二一三號函中雖又指「倘營業人所申
    報之零稅率銷售額部分，經查明並未實際銷貨之影響：原申
    報之得退稅限額將會受影響（減少），營利事業所得稅會減
    少銷貨收入而營業稅會減少得退稅限額」等語，然此乃僅指
    營業人申報之銷貨部分為不實時，將會影響得申報退稅之限
    額，此際，營業人係有實際進貨，而無實際銷貨，始與前揭
    國稅局中和稽徵所函覆內容相符，惟檢察官起訴書第四犯罪
    事實既指訴被告Ａ○○所為電子IC零件進出口均屬虛偽不實
    ，並經本院認定有罪，如上所述，則其進貨、銷貨均屬不實
    時，是否仍有國稅局中和稽徵所上開函文解釋之適用，即有
    疑義。
  (3)按「在中華民國境內銷售貨物或勞務及進口貨物，均應依本
    法規定課徵加值型或非加值型之營業稅」，加值型及非加值
    型營業稅法（下稱營業稅法）第一條定有明文，亦即應納營
    業稅者為在中華民國境內銷售貨物或勞務及進口貨物者，是
    若無實際銷售貨物、勞務或進口貨物，即無依法繳納營業稅
    之義務。又經本院向財政部臺灣省北區國稅局函詢本案適用
    退稅之相關依據，經該局回覆依據營業稅法第七條第一款、
    第十四條、第十五條第一項、第三項、第三十九條第一項第
    一款、第四十一條，其相關規定如下：「左列貨物或勞務之
    營業稅稅率為零：一外銷貨物... 」、「營業人銷售貨物或
    勞務，除本章第二節另有規定外，均應就銷售額，分別按第
    七條或第十條規定計算其銷項稅額，尾數不滿通用貨幣一元
    者，按四捨五入計算。銷項稅額，指營業人銷售貨物或勞務
    時，依規定應收取之營業稅額」、「營業人當期銷項稅額，
    扣減進項稅額後之餘額，為當期應納或溢付營業稅額。進項
    稅額，指營業人購買貨物或勞務時，依規定支付之營業稅額
    」、「營業人申報之左列溢付稅額，應由主管稽徵機關查明
    後退還之：一因銷售第七條規定適用零稅率貨物或勞務而溢
    付之營業稅... 」、「貨物進口時，應徵之營業稅，由海關
    代徵之；其徵收及行政救濟程序，準用關稅法及海關緝私條
    例之規定辦理」，有該局九十五年八月二日北區國稅審四字
    第０九五００一八三七六號函附本院卷可參（見本院卷七）
    ，確認被告Ａ○○以久津公司名義申報退稅者，為其前已繳
    納之營業稅。惟被告Ａ○○以久津公司名義與國外公司之交
    易既均屬虛偽，其雖有進、出口之事實，然僅係以無價值之
    電子零件充數，均如前壹、一、(二)、5.所述，亦即被告Ａ○○以久津公司名義所為並無實際交易之進口事實，依上開規
    定，即無應繳納之營業稅，從而被告Ａ○○同樣以久津公司
    名義無實際出口之銷貨事實申報退回原即無庸繳納之營業稅
    ，自難認有為自己或他人不法所有之意圖。
  (4)上開北區國稅局函覆內容更指出：「三營業人依營業稅法第
    三十五條規定，於每期（月）開始十五日內檢具營業人銷售
    額與稅額申報書、繳款書及退抵稅款文件、銷貨發票明細表
    等向當地主管稽徵機關申報，事後稽徵機關再依其申報資料
    ，產製相關表冊（含退稅清冊）供業務單位查核運用。四..
    . 依該營業人（即指久津公司）提示之出口報單、訂單、商
    業發票、水單相關文件資料，尚未發現重大異常」，是稽徵
    機關審核是否得以退稅乃依據營業人提出申報之上開文件資
    料，而本案被告Ａ○○確有以久津公司名義申報進、出口，
    有相關報單、訂單、商業發票、水單相關文件資料，此已經
    稽徵機關查核無誤，至於被告Ａ○○以久津公司名義有實際
    申報進、出口與該進、出口所表彰之交易是否實際存在，乃
    屬二事，稽徵機關依此等資料審核後准予退稅，亦難認為被
    告Ａ○○有何施用詐術使稽徵機關陷於錯誤之問題。
  (5)析上，檢察官所舉之論據既不能證明被告辛○○涉及上開與
    被告Ａ○○共犯行使業務登載不實文書罪嫌、行使偽造私文
    書罪嫌、明知為不實之事項而填製會計憑證罪嫌及違反證券
    交易法第一百七十一條第一項第三款董事違背職務罪嫌部分
    ，亦不能證明Ａ○○分別有何涉及前開以與高盛公司、納克
    斯郡公司簽約操縱股價及提早召開股東會軋空久津公司股票
    之違反證券交易法第一百五十五條第一項第四款，應依同法
    第一百七十一條第一款規定處罰與詐騙退稅之詐欺取財犯行
    ，又查無其他積極證據足證被告辛○○、Ａ○○確有檢察官
    所指前揭各犯行，原應為無罪之諭知，然檢察官認此部分分
    別與上開起訴後經本院認定有罪部分有修正前刑法第五十五
    條牽連犯之裁判上一罪關係，爰不另為無罪之諭知。
貳、無罪部分：
一、公訴意旨略以：
  (一)被告地○○係久津公司前財務部協理，負責久津公司所有帳
    戶資金調度作業；被告丑○○係久津公司前總經理室員工，
    負責製作採購單、支票請款單、驗收單、國外銷貨單及繳款
    單等相關文件。被告地○○、丑○○明知被告Ａ○○擔保久
    津公司負責人期間，透過公司員工申○○等人在香港等海外
    地區設立紙上公司，或向博達公司員工Ｈ○○借用其在香港
    設立登記之公司，或向友人Ｚ○○等人借用其在香港地區設
    立之紙上公司，或冒用Ｉ○○等人名義在海外地區設立紙上
    公司後，利用前開公司與久津公司進行虛偽買賣交易，亦即
    其等明知久津公司並無向UNICHIP、MODULES、ARESCOM、ART
    IN（H.K.）CO.、CAPITALAND、CENTURY、KUAN HUNG、GLOBA
    L CAPITAL、CYBERAPEX、LANDMARK、LEE HUNG、NATURAL TO
    P、NITTO、OPUM、PATEN、TOYO ELECTRONIC COMPONENTS（
    H.K.）CO.,LTD.、WONDER、WORLD 等十八家國外廠商實際無
    進貨之事實，以及與P.K.C、WYCHERLEY、ARESCOM、AGNEOVO
    、BOUTARI ELECTRIC、ETEMAL、EVER RICH IMEX、LAISONIC
    、LOYALTY、NEWRICH、SABLE、SHERFIELD、TECHFUTURE、WE
    LLTEX 等十四家國外客戶間並無實際銷貨之事實，被告地○○、丑○○竟與被告Ａ○○、辛○○共同基於概括犯意之聯
    絡，各自利用其經營管理久津公司業務之機會，自九十年九
    月間起至九十二年三月六日止，假藉買賣IC電子零組件名義
    ，由被告Ａ○○安排將在市面上顯無價值之IC零組件，透過
    大輾公司、櫂笙公司、巡笙公司及聯線公司等報關行，向基
    隆及臺北關稅局報關，偽作為久津公司自前述UNICHIP 等十
    八家進貨商高價進口IC電子零件及再轉出口銷售予前述P.K.
    C 等十四家銷貨商，並填制不實之相關會計憑證，致使不知
    情之久津公司會計人員、財務人員登載於久津公司之相關帳
    冊內，茲詳述其手法如下：虛偽進口IC電子零件部分：被
    告Ａ○○基於偽造文書之概括犯意，先行於不詳時地，偽刻
    久津公司採購中心經理ａ○○及採購人員亥○二人印章，並
    將偽刻之印章及進口報單交予被告丑○○，由被告丑○○在
    「採購單」、「支票請款單」連續偽蓋ａ○○及亥○之印章
    完成虛偽買賣IC之採購單據製作，並將上述單據交予不知情
    之文姍姍、卯○○等會計人員，以「應付帳款」或「預付購
    料款」名義製作如附表一所示之轉帳傳票，被告地○○亦基
    於偽造文書之概括犯意聯絡，連續偽造前述十八家供貨廠商
    指定付款同意書，併同上開供貨廠商指定付款同意書自行或
    利用不知情之財務人員壬○○、Ｃ○○等填製銀行提、匯款
    傳票，並註記「給付或預付購料款予上述UNICHIP 等供貨廠
    商，交由被告辛○○蓋妥公司印鑑後，由久津公司設於中華
    銀行土城分行等各銀行帳戶，將款項匯至被告Ａ○○所使用
    如附表二所示OBU帳戶內，偽作成係支付予前述UNICHIP等十
    八家國外供貨廠商之購料貨款。而被告Ａ○○等人為掩飾虛
    偽進口IC零件之事實，由被告丑○○指示久津公司D02 倉不
    知情之倉管人員Ｙ○○、玄○○及未○○，在未實際進行收
    料、品管及入庫等倉管程序下，逕依被告丑○○偽製之採購
    單製作驗收單，再由被告丑○○於驗收單上「採購」欄位偽
    蓋亥○印章，虛偽增加採購IC之庫存貨量。虛偽出口IC電
    子零件部分：被告Ａ○○復承前偽造文書概括犯意，事先於
    不詳時地，偽刻業務人員Ｒ○○、辰○○二人印章，並將偽
    刻印章及出口報關文件交予被告丑○○，由被告丑○○在「
    國外銷貨單」盜蓋Ｒ○○、辰○○二人印文以完成該單據之
    製作後，被告丑○○復要求不知情之倉管人員Ｙ○○及報關
    人員戌○○在「國外銷貨單」上簽名，虛偽表示出口至P.K.
    C 等十四家國外銷貨商之IC自D02 倉出貨。被告地○○亦承
    前偽造文書之概括犯意，連續偽造其十四家客戶指定付款同
    意書，併同填製上述GOLDENTECH等五個OBU 帳戶之提、存及
    匯款傳票，透過前開OBU 帳戶間相互轉帳及在匯款條上註記
    「給付P.K.C 等貨款」，將先前久津公司利用前述以虛偽進
    口IC交易而由久津公司以支付購料貨款名義由前述美金及活
    存帳戶匯入OBU 帳戶之款項，輾轉再匯回久津公司前述美金
    帳戶內，偽作成係前述P.K. C等國外銷貨商支付予久津公司
    之貨款，嗣由被告丑○○再偽蓋Ｒ○○及辰○○印章，偽製
    「繳款單」，將久津公司前述美金帳戶內收回款項沖銷如附
    表三所示之「應收帳款」入帳。被告地○○、丑○○與被告
    Ａ○○、辛○○等四人以上述填製不實會計憑證及製造虛偽
    資金循環進出等手法，在九十年至九十二年等三年度間，總
    計虛增採購及銷貨金額分別為四十六億七千二百九十四萬七
    千六百三十五元及五十九億七千四百一十五萬七千三百十六
    元。被告Ａ○○並將此虛增之營業實績登載於久津公司九十
    一年度為募集與發行轉換公司債所刊印之公開說明書，及九
    十年度、九十一年上半年度及第三季財務報告上，致使投資
    大眾誤信久津公司營運甚佳且有獲利而購買久津公司轉換公
    司債及股票。上述虛偽銷售交易並致久津公司會計帳上有二
    十八億二千一百一十二萬五千二百八十八元無法回收沖銷之
    「應收帳款」，另因無進貨憑證卻已預付購料款之金額為三
    億五千二百零六萬一千八百四十四元，已付款並有進貨憑證
    ，但盤點而無存貨之金額為一億零一百一十二萬一千零四十
    九元，亦致使久津公司因無法於九十二年四月底前，依證期
    會之規定申報及公告九十一年度及九十二年第一季之財務報
    告，經證交所於九十二年五月十二日報請證期會核准公告終
    止上市買賣，嚴重損害股東及投資人利益。因認被告地○○
    、丑○○與被告Ａ○○、辛○○共同涉犯刑法第二百十六條
    、第二百十五條行使業務登載不實文書罪嫌、第二百十六條
    、第二百十條行使偽造私文書罪嫌、商業會計法第七十一條
    第一款商業負責人以明知為不實之事項而填製會計憑證罪嫌
    、違反證券交易法第一百七十一條第一項第三款董事違背職
    務罪嫌云云（被告等人行為時，證券交易法第一百七十一條
    第一項第三款部分尚無明文，應係刑法第三百四十二條第一
    項背信罪，詳如前述，被告Ａ○○業經本院判決有罪如上，
    被告辛○○部分則詳前述不另為無罪諭知部分）。
  (二)被告黃○○前於久津公司為Ａ○○之秘書，亦為Ａ○○之外
    甥女；被告癸○○、壬○○二人為辛○○之女並前於久津公
    司任財務部出納等職務；被告Ｌ○○前於久津公司任被告Ａ
    ○○之特助，亦為被告Ａ○○之表弟；被告申○○則前於久
    津公司任被告Ａ○○之特助，其等均明知被告Ａ○○與辛○○利用其等設於上開各證券公司帳戶炒作久津公司股票仍同
    意之，而與被告Ａ○○、辛○○基於共同之犯意聯絡，將其
    等證券帳戶借予被告Ａ○○、辛○○使用，而由有共同犯意
    聯絡之被告Ｖ○○負責操盤，而為下列操縱久津公司股價行
    為：1.由被告Ａ○○先與高盛公司及納克斯郡公司簽訂SWAP
    合約，自九十二年一月三日起至同年二月十九日止，透過該
    二家外資公司間接買超久津公司股票一萬四千八百二十二千
    股、一萬六千二百四十八千股，對久津公司股票進行「鎖單
    」，維持久津股票有一定之股價。2.被告Ａ○○再利用久津
    公司於九十二年二月二十七日所召開第十三屆第九次董事會
    ，強行通過原應照慣例於九十二年六月二十日前後召開之股
    東會而提前至該年五月二十八日召開，利用之前融券放空久
    津公司股票之投資人必須於股東會召開前二個月在集中交易
    市場買回久津股票之機會，以進行「軋空」操作，迫使股市
    投資者須提前進場追補股票。3.另由被告Ａ○○自九十二年
    一月二十日起至同年三月六日止，委由被告Ｖ○○指揮被告
    辛○○與證人午○○下單，被告辛○○並負責調度資金以支
    付股票交割股款，而利用被告黃○○、癸○○、壬○○、Ｌ
    ○○、申○○之附表所一所示帳戶為前揭有罪部分之連續高
    價買入行為。因認被告黃○○、癸○○、壬○○、Ｌ○○、
    申○○亦與被告Ａ○○、辛○○、Ｖ○○共同涉有違反修正
    前證券交易法第一百五十五條第一項第四款之規定，應依同
    法第一百七十一條第一款之規定論處云云（被告Ａ○○、辛○○部分業經本院認定有罪如上，被告Ｖ○○待通緝到案後
    由本院另行審結）。
二、按犯罪事實應依證據認定之，無證據不得推定其犯罪事實；
    不能證明被告犯罪者，應諭知無罪之判決，刑事訴訟法第一
    百五十四條第二項、第三百零一條第一項分別定有明文。又
    事實之認定，應憑證據，如未能發現相當證據，或證據不足
    以證明，自不能以推測或擬制之方法，為裁判基礎；且認定
    犯罪事實所憑之證據，雖不以直接證據為限，間接證據亦包
    括在內，然而無論直接證據或間接證據，其為訴訟上之證明
    ，須於通常一般之人均不致有所懷疑，而得確信其為真實之
    程度者，始得據為有罪之認定，倘其證明尚未達到此一程度
    ，而有合理之懷疑存在而無從使事實審法院得有罪之確信時
    ，即應由法院為諭知被告無罪之判決，有最高法院四十年台
    上字第八六號判例、七十六年台上字第四九八六號判例可資
    參照。次按刑事訴訟法第一百六十一條已於九十一年二月八
    日修正公布，修正後同條第一項規定：檢察官就被告犯罪事
    實，應負舉證責任，並指出證明之方法。因此，檢察官對於
    起訴之犯罪事實，應負提出證據及說服之實質舉證責任。倘
    其所提出之證據，不足為被告有罪之積極證明，或其闡明之
    證明方法，無從說服法官以形成被告有罪之心證，基於無罪
    推定之原則，自應為被告無罪判決之諭知，更有最高法院九
    十二年台上字第一二八號判例意旨足參。
三、公訴人認：(一)被告地○○、丑○○涉與被告Ａ○○、辛○○
    共同涉有前開行使業務登載不實文書罪嫌、行使偽造私文書
    罪嫌、明知為不實之事項而填製會計憑證罪嫌、違反證券交
    易法第一百七十一條第一項第三款董事違背職務罪嫌等犯行
    ，無非以臺北關稅局稽核報告書及相關報單、附表七之傳票
    、支票請款單、採購單、銀行匯出匯款書、取款條、進貨廠
    商指定付款同意書、進口報單、驗收單、附表八之國外銷貨
    單、出口報單、久津公司傳票、繳款單、銀行匯入匯款通知
    書、客戶指定付款同意書、附表六所示帳戶OBU帳戶開戶資
    料、交易明細、傳票及五個OBU帳戶之資金流向表、久津公
    司中華商銀土城分行等美金存款帳戶及合庫五洲分行、華南
    銀行中和分行等活存帳戶交易明細、久津公司預付購料款、
    應收帳款明細帳、證交所函與調查處所製作之詐取退稅款統
    計表、證期會函、關稅總局政風室函、臺灣省北區國稅局中
    和稽徵所函、營業人銷售額與稅額申報書（彙總）、臺北縣
    營業人申報適用零稅率銷售額清單、久津公司彰化銀行中和
    分行帳戶交易明細、久津公司九十一年度募集與發行轉換公
    司債之公開說明書及九十一年度第三季財務報告、關稅總局
    函、證人亥○、ａ○○、辰○○、Ｒ○○、Ｙ○○、玄○○
    、未○○、翁炳琳、壬○○、Ｃ○○、Ｊ○○、申○○、Ｆ
    ○○、Ｌ○○、Ｎ○○、卯○○、Ｘ○○、子○○、Ｂ○○
    、Ｏ○○、Ｕ○○、Ｔ○○、Ｉ○○、Ｈ○○、Ｚ○○、Ｗ
    ○○、Ｅ○○、丙○、Ｓ○○、Ｍ○○、Ｋ○○、己○○、
    酉○○等人之證詞為據。訊據被告地○○雖不否認填製上開
    提、匯款傳票乙節，而被告丑○○亦不否認依被告Ａ○○指
    示在採購單、支票請款單、銷貨單等單據上蓋用亥○等人印
    章而製作各文件，也有請Ｙ○○等人依上開採購單製作驗收
    單等情，惟均否認知悉上開各筆交易係屬虛偽，而有與被告
    Ａ○○共犯前揭犯行之行為。(二)被告黃○○、癸○○、壬○○、Ｌ○○、申○○涉有前開犯行，無非以被告Ａ○○、Ｖ
    ○○之供述、證人午○○、寅○○之證詞、久津公司與高盛
    公司、納克斯郡公司簽訂之合約、上開證交所九十二年四月
    十七日之久津公司股票交易分析意見書、九十五年七月四日
    函、久津公司第十三屆第九次董事會議紀錄、富邦證券公司
    （益廣投資公司、益展投資公司、辛○○、癸○○、壬○○
    、申○○、趙賀滿、黃○○、黃映卿、李正史、鄭蕙萍）之
    開戶資料、倍利證券公司（益展投資公司、益廣投資公司、
    壬○○、申○○）之開戶資料、德信證券公司（Ｌ○○、黃
    ○○、癸○○、壬○○、申○○、益廣投資公司、益展投資
    公司）之開戶資料等為其論據。惟訊之被告黃○○、癸○○
    、壬○○、Ｌ○○、申○○等人雖均不否認於前開證券公司
    開設帳戶，並提供予被告Ａ○○、辛○○買賣股票，然均堅
    詞否認有何炒作股票之犯行，均辯稱：因為Ａ○○、辛○○
    分別為自己親人、老友，所以才依其等要求開立帳戶提供他
    們使用，而且開立帳戶之時間均係一、二年前之事，根本不
    知道會被用來炒作久津股票等語。
四、經查：
  (一)被告地○○、丑○○部分：
  1.被告丑○○依被告Ａ○○指示所製作蓋用「亥○」、「ａ○○」印文之採購單、支票請款單及蓋用「Ｒ○○」、「辰○○」印文之銷貨單、繳款單等內容均為不實，亦在無收料、
    品管及入庫情形下要求倉管人員Ｙ○○、玄○○、未○○依
    被告丑○○製作之採購單製作驗收單，且附表七、八所示轉
    帳傳票均屬不實，而所附之指定付款同意書亦屬被告Ａ○○
    偽造，故被告Ａ○○以久津公司名義與上開UNICHIP公司等
    十八家國外廠商間並無實際進貨之事實，亦與P.K.C公司等
    十四家國外廠商間無實際銷貨之事實，均已如上有罪部分壹
    、一、(二)、5.所述。
  2.又被告丑○○事後於本院最後審理時改以證人身分具結後作
    證時除仍稱有開簡化程序用印之會議外，並翻異前詞稱「亥
    ○」與「ａ○○」之印章是ａ○○拿給她的，而「辰○○」
    印章是經過辰○○同意而委請總務科刻的等情，然此均不可
    採，應依被告丑○○前於調查局詢問時及偵查中所供述：上
    開印章為被告Ａ○○交付乙節為可採，亦如上有罪部分壹、
    一、(二)、5.(4)所述。惟被告丑○○因此所製作內容不實之
    採購單、支票請款單、銷貨單、繳款單等，是否即足以證明
    被告丑○○明知上開交易均屬虛偽而仍參與之，而與被告Ａ
    ○○有犯意聯絡及行為分擔？
  (1)證人即被告Ａ○○證稱：丑○○是製作訂單、銷貨單之助理
    ，編制在總經理室，因為電子IC零件買賣由其負責電話聯絡
    買賣事宜、決定成交價格，成交後會將數量、種類、金額等
    資料寫在單據上交給丑○○製作採購單或銷貨單，有時候買
    賣種類多，會叫丑○○直接寫成材料一批，因為久津公司是
    上市公司，需要不同階級的人蓋章，所以才會開簡化流程會
    議，刻了「亥○」等人的印章交給丑○○保管、用印，報關
    行將報單交給其之後，會轉給丑○○去補單，丑○○是總經
    理室中是最低階的職員，只是負責製作相關單據，要她製作
    單據時她就知道是要訂貨，並沒有告訴她用途為何等語（見
    本院九十五年八月一日審判筆錄第二二至二五、三一、三二
    頁），則以被告丑○○在久津公司之職位只是聽命行事之助
    理，當其主管即久津公司董事長亦即被告Ａ○○告以公司內
    部有所謂簡化流程會議，可以蓋用伊所交付之「亥○」等人
    之印章時，被告丑○○是否可能質疑其主管即被告Ａ○○話
    語之可信度，認為主管即被告Ａ○○交付之印章係未經同意
    刻用？且被告丑○○只是依照被告Ａ○○交易內容之單據製
    作採購單、銷貨單等，並未實際接觸交易過程，又如何認定
    被告丑○○知悉交易內容真假？
  (2)證人Ｙ○○、玄○○雖均證述：中和DO2倉庫並沒有貨物實
    際進出，是依照丑○○所製作之採購單等資料製作驗收單，
    及在銷貨單上蓋章，表明貨物進出D02倉庫等情，證人戌○○亦證以：丑○○曾經交付一些非其經手之訂單、銷貨單等
    文件給其簽名，簽完名之後丑○○會拿回去（見本院九十五
    年六月十三日審判筆錄第五三至六十頁、九十五年六月二十
    七日審判筆錄第十四、十五頁），惟證人Ｙ○○、玄○○亦
    證述：曾經將此情形反應給主管丙○、徐永祥、未○○等人
    知道，主管說為了配合ISO流程，所以請其等配合等語，證
    人未○○亦證述：因為公司是ISO公司，所以就幫單子簽核
    完畢乙節，而證人丙○經與證人Ｙ○○、玄○○當庭對質後
    則沈默不答，另證人戌○○並證稱：因為公司曾經發佈或Ｅ
    ○○有說文件必須符合ISO流程，所以其簽過一些不是親自
    處理，但為了配合公司ISO流程，必須把每個欄位簽滿之單
    據等語（見本院九十五年六月十三日審判筆錄第五九、六
    十、六六、六七頁、九十五年六月二十七日審判筆錄第六、
    十五頁），綜合上述證人證詞，顯然久津公司及其高級主管
    曾經發佈以公司為通過ISO認證之公司，所以相關文件必須
    齊備之訊息乙節，而主管如證人丙○、未○○等人甚至告訴
    其等下屬如證人Ｙ○○、玄○○應配合完成ISO流程之文件
    。同理，被告丑○○因其主管即被告Ａ○○告以必須完成IS
    O流程相關文件時而依其指示去做，又不能證明被告丑○○
    知悉上開「亥○」等人之印章為偽造而蓋用完成不實之採購
    單等文書，即無從認定被告丑○○主觀上有冒用「亥○」等
    人名義而製作採購單、支票請款單、銷貨單、繳款單等文書
    及利用不知情Ｙ○○、玄○○、未○○等人登載不實業務文
    書之犯意。
  3.被告地○○前於調查局及偵查中雖曾供述：「財務部辦理出
    帳業務時都是根據會計傳票後面所附客戶所提供之『指付書
    』，據以匯入指定帳戶」、「我偶而會應久津公司客戶的要
    求幫忙處理上述五個OBU帳戶內資金的調度」等語，然並未
    明白敘述關於附表一、三之指定付款同意書是伊製作，亦無
    其他證據證明指定付款同意書為被告地○○製作，且被告地
    ○○亦曾供述：「有部分資料是國外客戶寄給我的，有些則
    是Ａ○○交給我的」等語（見第七六九一號他字卷第十六、
    四一頁），況指定付款同意書應係被告Ａ○○偽造者，已如
    前有罪部分一、(二)、5.(7)所述，是無證據證明指定付款同意
    書為被告地○○所偽造。
  4.證人Ｆ○○雖於本院審理中證稱：地○○也有拿過類似領錢
    之資料給他簽名等詞（見本院九十五年七月四日審判筆錄第
    九頁），而被告地○○則否認之，惟證人Ｆ○○為OBU 帳戶
    開設之名義人，其亦不否認OBU帳戶是供被告Ａ○○使用，
    則被告地○○擔任財務部人員，負責處理收、付款，為處理
    所取得指定付款同意書指定之帳戶往來而持提款文件要求證
    人Ｆ○○簽名，亦難以此認為被告地○○即知悉指定付款同
    意書所伴隨之交易係屬虛偽。
  5.至附表二所示OBU帳戶開戶資料上載明地○○之公務電話聯
    絡電話，證人即澳紐銀行臺北分行匯款部門承辦人員子○○
    亦證述：依照印鑑卡上面聯絡電話與地○○聯絡，款項匯入
    時會通知地○○，如果要匯出則由地○○通知其辦理乙節，
    惟證人子○○亦解釋稱：印鑑卡上面雖然也有留Ｑ○○的電
    話，但因Ｑ○○比較不好找，所以就找地○○等語（見本院
    九十五年六月二十七日審判筆錄第五三至五六頁），顯然證
    人子○○之所以會與被告地○○聯繫匯款事宜僅是因為另一
    位聯絡人Ｑ○○較不容易找到人，所以才會與被告地○○聯
    繫，且關於附表二所示OBU帳戶之開戶事宜也是證人Ｑ○○
    找其大學同學即當時任澳紐銀行臺北分行協理之Ｘ○○到久
    津公司為附表二所示Ｆ○○等人開設帳戶，開設帳戶過程中
    ，亦無被告地○○之涉入，此為證人Ｘ○○證述在卷（見本
    院九十五年六月二十七日審判筆錄第三九頁），是被告地○○身為財務部人員，經常與澳紐銀行臺北分行匯款部門人員
    子○○聯繫匯款事宜，僅是偶然促成，非刻意由被告地○○
    一人負責附表二所示OBU帳戶事宜。
  6.且關於電子零件買賣均由被告Ａ○○全權負責，即使其代理
    人Ｅ○○簽核過電子零件交易之採購單，也不知悉交易之真
    假，亦如前有罪部分壹、九、(二)1.(2)所述，則被告地○○亦
    是在交易已經確認後之付款程序文件上審核用印章，並執行
    匯款程序，能否質疑其應知悉此等文件所表彰之交易是否真
    實，更有疑義。
  7.因之，被告丑○○在主管即被告Ａ○○告以公司決議簡化流
    程，並提供印章，且告以必須依照ISO流程齊備相關文件後
    ，依被告Ａ○○指示完成上開文書，不能認定被告丑○○主
    觀上知悉被告Ａ○○所交付之印章實際上未得本人同意而係
    偽造；而被告地○○所處理的則是依照被告Ａ○○所交付之
    文件處理交易後段之收、付款程序，而依常情，以其二人之
    職務，亦不可能干涉或過問董事長即被告Ａ○○全權處理之
    交易內容，是檢察官所提上述證據僅能證明交易不實，惟不
    能進一步證明被告地○○、丑○○係基於犯意聯絡之意思而
    為其二人職務上進行之事項。
  (二)被告黃○○、癸○○、壬○○、Ｌ○○、申○○部分：
  1.被告黃○○、癸○○、壬○○、Ｌ○○、申○○確實分別於
    富邦證券公司、倍利證券公司、德信證券公司設立帳戶供被
    告Ａ○○、辛○○使用，業據其等供述在卷，核與證人即被
    告Ａ○○證述有委託被告黃○○等人開帳戶供其使用等語、
    證人即被告辛○○證以曾依Ａ○○指示向被告癸○○、壬○○、申○○等人要求開立帳戶給Ａ○○使用等詞，與證人午
    ○○證稱：被告黃○○等人之帳戶都是Ａ○○交給她，由她
    依Ｖ○○指示下單等情相符，並有其等開戶資料可憑，是被
    告黃○○、癸○○、壬○○、Ｌ○○、申○○等人於上開證
    券公司之帳戶確實提供被告Ａ○○、辛○○作為人頭帳戶無
    誤。
  2.檢察官雖於本案起訴後認被告Ａ○○等人炒作股票之犯行應
    加入高盛公司、納克斯郡公司之買賣行為，而提出證交所九
    十五年七月四日函為據，然此部分業經本院認定無積極證據
    證明該二外商公司之買賣久津公司股票行為與被告Ａ○○等
    人有關，而應一併列入同一投資人集團討論，已如前有罪部
    分壹、二、(二)3.及九、(二)2.(1)所述；另關於以強行通過提前
    召開股東會方式迫使融券放空久津公司股票之投資人必須提
    前在集中交易市場買回久津股票之方式進行軋空久津公司股
    票而操縱股價之部分，亦屬不能證明，如前有罪部分壹、九
    、(二)2.(2)至(4)所述，是被告黃○○、癸○○、壬○○、Ｌ○○、申○○被訴就此部分與被告Ａ○○、辛○○、Ｖ○○等
    人共同涉犯操縱久津公司股票股價乙節，自亦屬無法證明。
  3.被告黃○○、癸○○、壬○○、Ｌ○○、申○○於富邦證券
    公司、倍利證券公司、德信證券公司所設立之帳戶確實有於
    上開時間連續高價買入、低價賣出之炒作行為，復如上述，
    然被告黃○○、癸○○、壬○○、Ｌ○○、申○○既然係被
    告Ａ○○、辛○○之人頭帳戶，則其等之帳戶中關於久津股
    票有連續高價買入、低價賣出之炒作行為，其等是否均知情
    而應負共犯之責，即尚有探究之餘地。
  4.被告黃○○、癸○○、壬○○、Ｌ○○雖於本院審理中均否
    認其等前於偵查中曾經供述知悉被告Ａ○○借其等帳戶是用
    來穩定久津公司股票乙節，辯稱：只知道是用來買股票，並
    不知道是用來買久津公司股票，偵查中並沒有說過這句話云
    云，而證人即被告辛○○亦於本院審理中附和稱並沒有告知
    他們借帳戶是為了要買久津股票云云，然被告黃○○、癸○○、壬○○、Ｌ○○及證人即被告辛○○亦均稱：偵查中並
    沒有遭檢察官以強暴、脅迫、利誘等不正方式訊問乙節，且
    觀之該偵查筆錄之記載，除被告申○○答稱「我知道他是要
    買股票，但是他沒有說是要買什麼的股票」等語外，被告黃
    ○○、癸○○、壬○○、Ｌ○○均回答以「我們當時知道他
    是買股票，有時會用來調節久津公司的股價」等詞（見第一
    ０七八八號偵查卷第三五二、三五三頁），顯然筆錄之記載
    係根據當事人之供述不同而分別紀錄，再核諸證人即被告辛○○於偵查中之供述：「（問：Ｌ○○等人是否知道開戶頭
    的目的，是要穩定久津公司的股票？）知道。董事長找他們
    ，都是親戚或很熟悉的人開」等語（見第一０七八八號偵查
    卷一第三五二頁），亦可佐被告黃○○、癸○○、壬○○、
    Ｌ○○於偵查中供述之詞應與事實相符，亦即被告黃○○、
    癸○○、壬○○、Ｌ○○、申○○均知悉其等之帳戶是提供
    被告Ａ○○買賣久津股票，其等事後於本院審理中翻異前詞
    應不足採信。惟商借他人帳戶買賣股票之事所在多有，亦非
    違法之事，況被告黃○○前於久津公司為被告Ａ○○之秘書
    ，亦為被告Ａ○○之外甥女，被告癸○○、壬○○二人均為
    被告辛○○之女，並前於久津公司任財務部出納等職務，被
    告Ｌ○○前於久津公司任被告Ａ○○之特助，亦為被告Ａ○○之表弟；被告申○○曾於另家公司與被告辛○○有同事之
    誼，且前於久津公司任被告Ａ○○之特助，分別為被告等人
    所述，亦即被告黃○○、癸○○、壬○○、Ｌ○○、申○○
    與被告Ａ○○、辛○○分別有親屬、上司與下屬或多年友人
    之關係，因此其等同意提供帳戶予被告Ａ○○、辛○○買賣
    股票，亦難認與常情有違。是縱被告黃○○、癸○○、壬○○、Ｌ○○、申○○等人知悉被告Ａ○○向其等商借帳戶是
    用以買賣久津公司股票，亦無從遽認其等均知悉帳戶是用以
    炒作久津股票而應負共犯之責。
  5.況被告Ｌ○○、黃○○、癸○○、壬○○、申○○於德信證
    券公司開戶時間均為九十一年十一月七日（見第一二九三一
    號偵查卷一第二八三、二九四、三０七、三一八、三二九頁
    ）；被告申○○、壬○○、癸○○、黃○○於富邦證券公司
    開戶時間分別為八十八年十月五日、九十一年七月三日、同
    年九月三日（被告癸○○、黃○○）（見第一二九三一號偵
    查卷二第六一、五四、五八、八一頁），其中被告Ｌ○○、
    黃○○、癸○○、壬○○、申○○（德信證券帳戶）均係因
    被告Ａ○○、辛○○之請求而開設，並於開設後即交給被告
    Ａ○○使用，也從來沒有拿到開戶之存摺等資料，為其等與
    證人即被告Ａ○○、辛○○所述，則上開開戶時間距離檢察
    官所指炒作久津股票之九十二年一至二月間均有數月，其中
    富邦證券公司部分更長達半年有餘，則被告黃○○、癸○○
    、壬○○、Ｌ○○、申○○辯以其等實不可能預見被告Ａ○○、辛○○等人會在數月後將其等之帳戶用以犯罪等詞，亦
    難謂與常情不符。
  6.共同被告Ｖ○○供述：伊為被告Ａ○○分析大盤走勢，由被
    告Ａ○○決定買賣久津股票之價格與數量，伊可決定小量的
    交易，由午○○向證券商喊盤下單，證券公司之後直接向午
    ○○回報等語；證人午○○證述：被告黃○○、癸○○、壬○○、Ｌ○○、申○○之帳戶是被告Ａ○○提供，被告Ａ○○告知依被告Ｖ○○指示由伊在上開各人頭帳戶中自行下單
    等情，證人寅○○證述見聞被告Ａ○○在德信證券公司討論
    放空之事乙節，均未曾提及被告黃○○、癸○○、壬○○、
    Ｌ○○、申○○等人，而證人馬桂芳、許信美、柯儀瑤、鄭
    惠靜於調查局中之陳述無證據能力，亦如前述。是被告Ｖ○○之供述、證人午○○、寅○○等人之證詞亦均不能證明被
    告黃○○、癸○○、壬○○、Ｌ○○、申○○等人在此段期
    間有何涉入連續高價買入、低價賣出久津股票之炒作行為，
    或有何犯意聯絡。
五、綜上所述，被告丑○○事後於本院審理中變更之供述雖不可
    採信，然依上開論述，亦不能證明被告丑○○涉有檢察官所
    指前開犯行；而被告地○○、黃○○、癸○○、壬○○、Ｌ
    ○○、申○○等人所為之辯解，則非不可採信。此外，復查
    無其他積極證據足證被告地○○、丑○○、黃○○、癸○○
    、壬○○、Ｌ○○、申○○等人分別涉有檢察官所指前揭犯
    行，自應分別為無罪之諭知如主文第四項。
據上論斷，應依刑事訴訟法第二百九十九條第一項前段、第三百
條、第三百零一條第一項，九十三年四月二十八日修正前之證券
交易法第一百七十一條第一款，修正前商業會計法第七十一條第
一款、第七十二條第一款，現行刑法第二條第一項前段、第十一
條前段，修正前刑法第二十八條、第五十六條、第二百十六條、
第二百十條、第二百十五條、第三百三十六條第二項、第三百四
十二條第一項、第五十五條、第五十一條第五款、第七款、第十
款、第四十二條第二項、第三項、第二百十九條，罰金罰鍰提高
標準條例第二條，修正前罰金罰鍰提高標準條例第一條前段，現
行法規所定貨幣單位折算新台幣條例第二條，判決如主文。
本案經檢察官張書華到庭執行職務
中    華    民    國    95    年    8     月    31    日
                  刑事第四庭    審判長法  官  劉慧芬
                                      法  官  林麗真
                                      法  官  黎惠萍
上正本證明與原本無異。
如不服本判決，應於判決送達後10日內向本院提出上訴狀（應抄
附繕本）。告訴人或被害人如對於本判決不服者，應具備理由請
求檢察官上訴，其上訴期間之計算係以檢察官收受判決正本之日
期為準。
                                      書記官  楊麗娟
中    華    民    國    95    年    8     月    31    日
附錄本案論罪科刑法條全文
修正前刑法第二百十六條、第二百十條、第二百十五條、第三百
三十六條第二項、第三百四十二條第一項
中華民國刑法第二百十六條
（行使偽造變造或登載不實之文書罪）
行使第二百十條至第二百十五條之文書者，依偽造、變造文書或
登載不實事項或使登載不實事項之規定處斷。
中華民國刑法第二百十條
（偽造變造私文書罪）
偽造、變造私文書，足以生損害於公眾或他人者，處五年以下有
期徒刑。
中華民國刑法第二百十五條
（業務上文書登載不實罪）
從事業務之人，明知為不實之事項，而登載於其業務上作成之文
書，足以生損害於公眾或他人者，處三年以下有期徒刑、拘役或
五百元以下罰金。
中華民國刑法第三百三十六條
（公務公益侵占罪、業務侵占罪）
對於公務上或因公益所持有之物，犯前條第一項之罪者，處一年
以上七年以下有期徒刑，得併科五千元以下罰金。
對於業務上所持有之物，犯前條第一項之罪者，處六月以上五年
以下有期徒刑，得併科三千元以下罰金。
前二項之未遂犯罰之。
中華民國刑法第三百四十二條
（背信罪）
為他人處理事務，意圖為自己或第三人不法之利益，或損害本人
之利益，而為違背其任務之行為，致生損害於本人之財產或其他
利益者，處五年以下有期徒刑、拘役或科或併科一千元以下罰金
。
前項之未遂犯罰之。
附表一：（應付或預付帳款傳票資料）
註：起訴書附表七編號漏列第二六至二七號、第四六至五六號、
    第八三號、第二一二號，故本附表依序排列編號。
┌─┬─┬──┬──┬────────────┬──┬─────┬──┬───┐
│編│傳│傳票│廠商│摘要                    │匯入│匯出      │銀行│銀行別│
│號│票│號碼│名稱│D：澳鈕銀行臺北分行     │    │          │代號│      │
│  │日│    │    │   DIGITAL帳戶          │    │          │    │      │
│  │期│    │    │G：澳鈕銀行臺北分行     │    │          │    │      │
│  │  │    │    │   GOLDENTECH帳戶       │    │          │    │      │
│  │  │    │    │E：澳鈕銀行臺北分行     │    │          │    │      │
│  │  │    │    │   EVERTOP帳戶          │    │          │    │      │
│  │  │    │    │SUN：澳鈕銀行臺北分     │    │          │    │      │
│  │  │    │    │   行SUN PHONEX帳戶     │    │          │    │      │
│  │  │    │    │S：澳鈕銀行臺北分行     │    │          │    │      │
│  │  │    │    │   SMARTEK帳戶          │    │          │    │      │
├─┼─┼──┼──┼────────────┼──┼─────┼──┼───┤
│一│90│909K│ARES│ARESCOM（→E）          │０  │一千三百七│1102│土銀臺│
│  │09│0070│COM │                        │    │十六萬三千│0448│北美金│
│  │26│    │    │                        │    │六百五十六│    │帳戶  │
│  │  │    │    │                        │    │元        │    │      │
├─┼─┼──┼──┼────────────┼──┼─────┼──┼───┤
│二│90│90CN│ARES│USD0000000.95ARESCOM（→│０  │四千三百二│1102│土銀臺│
│  │12│0158│COM │E）                     │    │十六萬八千│0448│北美金│
│  │12│    │    │                        │    │三百四十六│    │帳戶  │
│  │  │    │    │                        │    │元        │    │      │
├─┼─┼──┼──┼────────────┼──┼─────┼──┼───┤
│三│91│917I│ARES│USD999997.04-Ares預付款 │三千│０        │1102│華銀中│
│  │07│0192│COM │繳回                    │三百│          │0417│和美金│
│  │31│    │    │（←D）                 │八十│          │    │      │
│  │  │    │    │                        │三萬│          │    │      │
│  │  │    │    │                        │九千│          │    │      │
│  │  │    │    │                        │九百│          │    │      │
│  │  │    │    │                        │元  │          │    │      │
├─┼─┼──┼──┼────────────┼──┼─────┼──┼───┤
│四│91│91CI│ARES│US373212.35-ARESCOM（→D│０  │一千三百零│1102│華銀中│
│  │12│0008│COM │）                      │    │二萬五千零│0417│和美金│
│  │09│    │    │                        │    │五十元    │    │      │
├─┼─┼──┼──┼────────────┼──┼─────┼──┼───┤
│五│90│90AK│ARTI│USD750000ARTIN預付材料款│０  │二千五百八│1102│安泰天│
│  │10│0079│N   │（→G）                 │    │十九萬元  │0452│母美金│
│  │26│    │    │                        │    │          │    │      │
├─┼─┼──┼──┼────────────┼──┼─────┼──┼───┤
│六│90│90AK│ARTI│USD554000ARTIN00000000（│０  │一千九百十│1102│中信美│
│  │10│0151│N   │→D）                   │    │二萬四千零│0453│金    │
│  │30│    │    │                        │    │八十元    │    │      │
├─┼─┼──┼──┼────────────┼──┼─────┼──┼───┤
│七│90│90BN│ARTI│USD1,610,500 ARTIN（→E │０  │五千五百五│1102│土銀臺│
│  │11│0072│N   │）                      │    │十九萬四千│0448│北美金│
│  │28│    │    │                        │    │四百六十元│    │帳戶  │
├─┼─┼──┼──┼────────────┼──┼─────┼──┼───┤
│八│90│90CN│ARTI│USD0000000 ARTIN（→D） │０  │一億二千三│1102│土銀臺│
│  │12│0084│N   │                        │    │百二十三萬│0448│北美金│
│  │07│    │    │                        │    │七千四百三│    │帳戶  │
│  │  │    │    │                        │    │十八元    │    │      │
├─┼─┼──┼──┼────────────┼──┼─────┼──┼───┤
│九│90│90CN│ARTI│USD0000000 ARTIN（→E） │０  │六千二百五│1102│土銀臺│
│  │12│0085│N   │                        │    │十八萬二千│0448│北美金│
│  │20│    │    │                        │    │三百三十九│    │帳戶  │
│  │  │    │    │                        │    │元        │    │      │
├─┼─┼──┼──┼────────────┼──┼─────┼──┼───┤
│十│90│90CN│ARTI│USD490000 ARTIN（→E）  │０  │一千六百八│1102│土銀臺│
│  │12│0086│N   │                        │    │十八萬二千│0448│北美金│
│  │21│    │    │                        │    │九百五十元│    │帳戶  │
├─┼─┼──┼──┼────────────┼──┼─────┼──┼───┤
│十│90│90CN│ARTI│USD222600 ARTIN（→G）  │０  │七百六十六│1102│土銀臺│
│一│12│0156│N   │                        │    │萬九千六百│0448│北美金│
│  │24│    │    │                        │    │八十三元  │    │帳戶  │
├─┼─┼──┼──┼────────────┼──┼─────┼──┼───┤
│十│91│911N│ARTI│USD500000ARTIN00000000  │０  │一千七百四│1102│土銀臺│
│二│01│0162│N   │（→E）                 │    │十七萬五千│0448│北美金│
│  │22│    │    │                        │    │元        │    │帳戶  │
├─┼─┼──┼──┼────────────┼──┼─────┼──┼───┤
│十│91│912N│ARTI│USD998000ARTIN000000-0  │０  │三千四百八│1102│土銀臺│
│三│02│0147│N   │（→E）                 │    │十九萬零八│0448│北美金│
│  │25│    │    │                        │    │十元      │    │帳戶  │
├─┼─┼──┼──┼────────────┼──┼─────┼──┼───┤
│十│91│913N│ARTI│USD500000ARTIN000000-0  │０  │一千七百五│1102│ICBC中│
│四│03│0014│N   │（→E）                 │    │十五萬五千│0458│和美金│
│  │06│    │    │                        │    │元        │    │      │
├─┼─┼──┼──┼────────────┼──┼─────┼──┼───┤
│十│91│913N│ARTI│USD0000000ARTIN000000-0 │０  │二千二百八│1102│ICBC中│
│五│03│0109│N   │（→E）                 │    │十二萬一千│0458│和美金│
│  │18│    │    │（起訴書誤載為USD650000A│    │五百元    │    │      │
│  │  │    │    │  RTIN000000-0《→E》） │    │          │    │      │
├─┼─┼──┼──┼────────────┼──┼─────┼──┼───┤
│十│91│913N│ARTI│USD353500ARTIN000000-0  │０  │一千二百四│1102│ICBC中│
│六│03│0152│N   │（→E）                 │    │十一萬一千│0458│和美金│
│  │28│    │    │                        │    │三百八十五│    │      │
│  │  │    │    │                        │    │元        │    │      │
├─┼─┼──┼──┼────────────┼──┼─────┼──┼───┤
│十│91│914N│ARTI│USD950000ARTIN000000-0  │０  │三千三百二│1102│彰銀中│
│七│04│0012│N   │（→E）                 │    │十萬七千二│0456│和美金│
│  │10│    │    │                        │    │百五十元  │    │      │
├─┼─┼──┼──┼────────────┼──┼─────┼──┼───┤
│十│91│914N│ARTI│USD50000ARTIN000000-0   │０  │一千七百四│1102│ICBC中│
│八│04│0012│N   │（→E）                 │    │十七萬七千│0458│和美金│
│  │10│    │    │                        │    │一百五十元│    │      │
│  │  │    │    │                        │    │（起訴書誤│    │      │
│  │  │    │    │                        │    │載為一百七│    │      │
│  │  │    │    │                        │    │十四萬七千│    │      │
│  │  │    │    │                        │    │七百五十元│    │      │
│  │  │    │    │                        │    │）        │    │      │
├─┼─┼──┼──┼────────────┼──┼─────┼──┼───┤
│十│91│914N│ARTI│USD400000ARTIN000000-0  │０  │一千三百九│1102│合庫五│
│九│04│0032│N   │（→E）                 │    │十九萬八千│0454│洲美金│
│  │15│    │    │                        │    │元        │    │      │
├─┼─┼──┼──┼────────────┼──┼─────┼──┼───┤
│二│91│915N│ARTI│USD339540-ARTIN（→E）  │０  │一千一百七│1102│ICBC中│
│十│05│0031│N   │                        │    │十八萬七千│0458│和美金│
│  │16│    │    │                        │    │一百三十一│    │      │
│  │  │    │    │                        │    │元        │    │      │
├─┼─┼──┼──┼────────────┼──┼─────┼──┼───┤
│二│91│919I│ARTI│US40萬-ARTIN預付910917  │０  │一千三百六│1102│合庫五│
│一│09│0073│N   │（→E）                 │    │十七萬四千│0454│洲美金│
│  │18│    │    │                        │    │元        │    │      │
├─┼─┼──┼──┼────────────┼──┼─────┼──┼───┤
│二│91│919I│ARTI│US35萬-ARTIN預付910917  │０  │一千一百九│1102│彰銀中│
│二│09│0073│N   │（→E）                 │    │十六萬四千│0456│和美金│
│  │18│    │    │                        │    │七百五十元│    │      │
├─┼─┼──┼──┼────────────┼──┼─────┼──┼───┤
│二│91│919I│ARTI│US50萬-ARTIN預付910924  │０  │一千七百零│1102│合庫五│
│三│09│0081│N   │（→E）                 │    │九萬二千五│0454│洲美金│
│  │25│    │    │                        │    │百元      │    │      │
├─┼─┼──┼──┼────────────┼──┼─────┼──┼───┤
│二│91│919I│ARTI│US45459-ARTIN預付910920-│０  │一百五十五│1102│合庫五│
│四│09│0105│N   │4（→E）                │    │萬四千零十│0454│洲美金│
│  │30│    │    │                        │    │六元      │    │      │
├─┼─┼──┼──┼────────────┼──┼─────┼──┼───┤
│二│91│91AI│ARTI│US480240-ARTIN（→E）   │０  │一千六百七│1102│土銀臺│
│五│10│0008│N   │                        │    │十四萬五千│0448│北美金│
│  │09│    │    │                        │    │九百六十九│    │帳戶  │
│  │  │    │    │                        │    │元        │    │      │
├─┼─┼──┼──┼────────────┼──┼─────┼──┼───┤
│二│91│916I│CAPI│USD0000000-CAPITLAND    │０  │三千四百零│1102│ICBC中│
│六│06│0001│TLAN│（→S）                 │    │八萬元    │0458│和美金│
│  │10│    │D   │                        │    │          │    │      │
├─┼─┼──┼──┼────────────┼──┼─────┼──┼───┤
│二│91│916I│CAPI│USD380000-CAPITLAND     │０  │一千二百九│1102│合庫五│
│七│06│0098│TLAN│（→E）                 │    │十五萬零四│0454│洲美金│
│  │26│    │D   │                        │    │百元      │    │      │
│  │（│    │    │                        │    │          │    │      │
│  │起│    │    │                        │    │          │    │      │
│  │訴│    │    │                        │    │          │    │      │
│  │書│    │    │                        │    │          │    │      │
│  │誤│    │    │                        │    │          │    │      │
│  │載│    │    │                        │    │          │    │      │
│  │為│    │    │                        │    │          │    │      │
│  │91│    │    │                        │    │          │    │      │
│  │06│    │    │                        │    │          │    │      │
│  │25│    │    │                        │    │          │    │      │
│  │）│    │    │                        │    │          │    │      │
├─┼─┼──┼──┼────────────┼──┼─────┼──┼───┤
│二│91│916I│CAPI│USD900000-CAPITLAND     │０  │三千零六十│1102│ICBC中│
│八│06│0098│TLAN│（→E）                 │    │七萬二千元│0458│和美金│
│  │26│    │D   │                        │    │          │    │      │
│  │（│    │    │                        │    │          │    │      │
│  │起│    │    │                        │    │          │    │      │
│  │訴│    │    │                        │    │          │    │      │
│  │書│    │    │                        │    │          │    │      │
│  │誤│    │    │                        │    │          │    │      │
│  │載│    │    │                        │    │          │    │      │
│  │為│    │    │                        │    │          │    │      │
│  │91│    │    │                        │    │          │    │      │
│  │06│    │    │                        │    │          │    │      │
│  │25│    │    │                        │    │          │    │      │
│  │）│    │    │                        │    │          │    │      │
├─┼─┼──┼──┼────────────┼──┼─────┼──┼───┤
│二│91│918I│CAPI│US53萬-Capitland繳回貨款│一千│０        │1102│合庫五│
│九│08│0117│TLAN│（←E）                 │八百│          │0454│洲美金│
│  │27│    │D   │                        │十四│          │    │      │
│  │  │    │    │                        │萬七│          │    │      │
│  │  │    │    │                        │千二│          │    │      │
│  │  │    │    │                        │百元│          │    │      │
├─┼─┼──┼──┼────────────┼──┼─────┼──┼───┤
│三│91│918I│CAPI│US40萬-Capitland繳回貨款│一千│０        │1102│彰銀中│
│十│08│0199│TLAN│（←E）                 │三百│          │0456│和美金│
│  │30│    │D   │                        │六十│          │    │      │
│  │  │    │    │                        │九萬│          │    │      │
│  │  │    │    │                        │六千│          │    │      │
│  │  │    │    │                        │元  │          │    │      │
├─┼─┼──┼──┼────────────┼──┼─────┼──┼───┤
│三│91│919I│CAPI│US135萬-Capitland繳回貨 │四千│０        │1102│華銀中│
│一│09│0209│TLAN│款（←E）               │七百│          │0471│和美金│
│  │03│    │D   │                        │十四│          │    │      │
│  │  │    │    │                        │萬二│          │    │      │
│  │  │    │    │                        │千元│          │    │      │
├─┼─┼──┼──┼────────────┼──┼─────┼──┼───┤
│三│91│911N│CENT│USD700000CENTURY000000-0│０  │二千四百四│1102│合庫五│
│二│01│0179│URY │（→E）                 │    │十六萬五千│0454│洲美金│
│  │31│    │    │（起訴書誤載為USD0000000│    │元        │    │      │
│  │  │    │    │CENTUR000000-0《→E》） │    │          │    │      │
├─┼─┼──┼──┼────────────┼──┼─────┼──┼───┤
│三│91│912N│CENT│USD0000000CENTURY910225-│０  │三千四百九│1102│合庫五│
│三│02│0148│URY │1（→E）                │    │十六萬元  │0454│洲美金│
│  │25│    │    │                        │    │          │    │      │
├─┼─┼──┼──┼────────────┼──┼─────┼──┼───┤
│三│91│914N│CENT│USD500000CENTURY910411  │０  │一千七百四│1102│合庫五│
│四│04│0015│URY │（→E）                 │    │十七萬七千│0454│洲美金│
│  │12│    │    │                        │    │五百元    │    │      │
├─┼─┼──┼──┼────────────┼──┼─────┼──┼───┤
│三│91│917I│CENT│USD790000-預付CENTURY-91│０  │二千六百三│1102│土銀臺│
│五│07│0080│URY │0724（E）               │    │十三萬八千│0448│北美金│
│  │25│    │    │                        │    │六百元    │    │帳戶  │
├─┼─┼──┼──┼────────────┼──┼─────┼──┼───┤
│三│91│917I│CENT│USD449000-預付CENTURY-91│０  │一千四百九│1102│合庫五│
│六│07│0080│URY │0724（E）               │    │十六萬九千│0454│洲美金│
│  │25│    │    │                        │    │六百六十元│    │      │
├─┼─┼──┼──┼────────────┼──┼─────┼──┼───┤
│三│91│918I│CENT│USD960000-CENTURY-預付91│０  │三千二百三│1102│土銀臺│
│七│08│0086│URY │0816（E）               │    │十五萬二千│0448│北美金│
│  │20│    │    │                        │    │元        │    │帳戶  │
├─┼─┼──┼──┼────────────┼──┼─────┼──┼───┤
│三│91│918I│CENT│USD270000-CENTURY-預付91│０  │九百零九萬│1102│彰銀中│
│八│08│0086│URY │0816（E）               │    │九千元    │0456│和美金│
│  │20│    │    │                        │    │          │    │      │
├─┼─┼──┼──┼────────────┼──┼─────┼──┼───┤
│三│91│918I│CENT│USD170000-CENTURY-預付91│０  │五百七十二│1102│華銀中│
│九│08│0086│URY │0816（E）               │    │萬九千元  │0471│和美金│
│  │20│    │    │                        │    │          │    │      │
├─┼─┼──┼──┼────────────┼──┼─────┼──┼───┤
│四│91│918I│CENT│US0000000-CENTURY（→E）│０  │三千三百七│1102│合庫五│
│十│08│0111│URY │                        │    │十萬元    │0454│洲美金│
│  │30│    │    │                        │    │          │    │      │
├─┼─┼──┼──┼────────────┼──┼─────┼──┼───┤
│四│91│91AI│CENT│US45萬-CENTURY貨款繳回  │一千│０        │1102│土銀臺│
│一│10│0222│URY │（←E）                 │五百│          │0448│北美金│
│  │04│    │    │                        │七十│          │    │帳戶  │
│  │  │    │    │                        │一萬│          │    │      │
│  │  │    │    │                        │四千│          │    │      │
│  │  │    │    │                        │元  │          │    │      │
├─┼─┼──┼──┼────────────┼──┼─────┼──┼───┤
│四│91│91AI│CENT│US95萬-CENTURY貨款繳回  │三千│０        │1102│華銀中│
│二│10│0223│URY │（←E）                 │三百│          │0471│和美金│
│  │18│    │    │                        │十七│          │    │      │
│  │（│    │    │                        │萬四│          │    │      │
│  │起│    │    │                        │千元│          │    │      │
│  │訴│    │    │                        │    │          │    │      │
│  │書│    │    │                        │    │          │    │      │
│  │誤│    │    │                        │    │          │    │      │
│  │載│    │    │                        │    │          │    │      │
│  │為│    │    │                        │    │          │    │      │
│  │91│    │    │                        │    │          │    │      │
│  │10│    │    │                        │    │          │    │      │
│  │15│    │    │                        │    │          │    │      │
│  │）│    │    │                        │    │          │    │      │
├─┼─┼──┼──┼────────────┼──┼─────┼──┼───┤
│四│91│91AI│CENT│US55萬-CENTURY貨款繳回  │一千│０        │1102│彰銀中│
│三│10│0224│URY │（←E）                 │九百│          │0456│和美金│
│  │18│    │    │                        │二十│          │    │      │
│  │  │    │    │                        │萬六│          │    │      │
│  │  │    │    │                        │千元│          │    │      │
├─┼─┼──┼──┼────────────┼──┼─────┼──┼───┤
│四│91│917I│CYBE│USD650000-預付CYBERAPEX │０  │二千一百六│1102│ICBC中│
│四│07│0081│RAPE│（→D）                 │    │十七萬一千│0458│和美金│
│  │26│    │X   │                        │    │元        │    │      │
├─┼─┼──┼──┼────────────┼──┼─────┼──┼───┤
│四│91│917I│CYBE│USD800000-預付CYBERAPEX │０  │二千六百六│1102│陽信南│
│五│07│0081│RAPE│（→D）                 │    │十七萬二千│0462│京美金│
│  │26│    │X   │                        │    │元        │    │      │
├─┼─┼──┼──┼────────────┼──┼─────┼──┼───┤
│四│91│917I│CYBE│USD250000-預付CYBERAPEX │０  │八百三十三│1102│華銀中│
│六│07│0081│RAPE│（→D）                 │    │萬五千元  │0471│和美金│
│  │26│    │X   │                        │    │          │    │      │
├─┼─┼──┼──┼────────────┼──┼─────┼──┼───┤
│四│91│918I│CYBE│USD850000-CYBERA-預付910│０  │二千八百六│1102│合庫五│
│七│08│0085│RAPE│816（→D）              │    │十四萬五千│0454│洲美金│
│  │19│    │X   │                        │    │元        │    │      │
├─┼─┼──┼──┼────────────┼──┼─────┼──┼───┤
│四│91│919I│CYBE│USD100萬-CYBERAPEX（→D │０  │三千四百二│1102│合庫五│
│八│09│0001│RAPE│）                      │    │十四萬元  │0454│洲美金│
│  │04│    │X   │                        │    │          │    │（起訴│
│  │  │    │    │                        │    │          │    │書誤載│
│  │  │    │    │                        │    │          │    │為華銀│
│  │  │    │    │                        │    │          │    │中和美│
│  │  │    │    │                        │    │          │    │金）  │
├─┼─┼──┼──┼────────────┼──┼─────┼──┼───┤
│四│91│919I│CYBE│USD120萬-CYBERAPEX（→D │０  │四千一百零│1102│合庫五│
│九│09│0103│RAPE│）                      │    │二萬二千元│0454│洲美金│
│  │27│    │X   │                        │    │          │    │      │
├─┼─┼──┼──┼────────────┼──┼─────┼──┼───┤
│五│91│919I│CYBE│US601860-預付CYBERAPEX  │０  │二千零五十│1102│合庫五│
│十│09│0106│RAPE│（→D）                 │    │七萬四千五│0454│洲美金│
│  │30│    │X   │                        │    │百八十四元│    │      │
├─┼─┼──┼──┼────────────┼──┼─────┼──┼───┤
│五│91│91AI│CYBE│US303264-CYBERAPEX（→D │０  │一千零五十│1102│華銀中│
│一│10│0002│RAPE│）                      │    │八萬九千九│0471│和美金│
│  │02│    │X   │                        │    │百七十九元│    │      │
├─┼─┼──┼──┼────────────┼──┼─────┼──┼───┤
│五│91│91AI│CYBE│US568620-CYBERAPEX（→D │０  │一千九百八│1102│華銀中│
│二│10│0004│RAPE│）                      │    │十八萬四千│0471│和美金│
│  │11│    │X   │                        │    │六百四十一│    │      │
│  │（│    │    │                        │    │元        │    │      │
│  │起│    │    │                        │    │          │    │      │
│  │訴│    │    │                        │    │          │    │      │
│  │書│    │    │                        │    │          │    │      │
│  │誤│    │    │                        │    │          │    │      │
│  │載│    │    │                        │    │          │    │      │
│  │為│    │    │                        │    │          │    │      │
│  │91│    │    │                        │    │          │    │      │
│  │10│    │    │                        │    │          │    │      │
│  │02│    │    │                        │    │          │    │      │
│  │）│    │    │                        │    │          │    │      │
├─┼─┼──┼──┼────────────┼──┼─────┼──┼───┤
│五│91│91AI│CYBE│US700000-CYBERAPEX（→D │０  │二千四百四│1102│合庫五│
│三│10│0011│RAPE│）                      │    │十萬九千元│0454│洲美金│
│  │11│    │X   │                        │    │          │    │      │
├─┼─┼──┼──┼────────────┼──┼─────┼──┼───┤
│五│91│91AI│CYBE│US989450-CYBERAPEX（→D │０  │三千四百五│1102│華銀中│
│四│10│0011│RAPE│）                      │    │十萬二千一│0471│和美金│
│  │15│    │X   │                        │    │百二十一元│    │      │
│  │（│    │    │                        │    │          │    │      │
│  │起│    │    │                        │    │          │    │      │
│  │訴│    │    │                        │    │          │    │      │
│  │書│    │    │                        │    │          │    │      │
│  │誤│    │    │                        │    │          │    │      │
│  │載│    │    │                        │    │          │    │      │
│  │為│    │    │                        │    │          │    │      │
│  │91│    │    │                        │    │          │    │      │
│  │10│    │    │                        │    │          │    │      │
│  │11│    │    │                        │    │          │    │      │
│  │）│    │    │                        │    │          │    │      │
├─┼─┼──┼──┼────────────┼──┼─────┼──┼───┤
│五│91│91AI│CYBE│US55萬-CYBERAPEX（→D   │０  │一千九百十│1102│合庫五│
│五│10│0059│RAPE│）                      │    │七萬八千五│0454│洲美金│
│  │18│    │X   │                        │    │百元      │    │      │
├─┼─┼──┼──┼────────────┼──┼─────┼──┼───┤
│五│91│91AI│CYBE│US95萬-CYBERAPEX（→D   │０  │三千三百十│1102│陽信南│
│六│10│0059│RAPE│）                      │    │二萬六千五│0462│京美金│
│  │18│    │X   │                        │    │百元      │    │      │
├─┼─┼──┼──┼────────────┼──┼─────┼──┼───┤
│五│91│91BI│CYBE│US750000-CYBERAPEX（→D │０  │二千六百零│1102│合庫五│
│七│11│0019│RAPE│）                      │    │三萬二千五│0454│洲美金│
│  │14│    │X   │                        │    │百元      │    │      │
├─┼─┼──┼──┼────────────┼──┼─────┼──┼───┤
│五│91│91CI│CYBE│US826838-CYBERAPEX（→D │０  │二千八百七│1102│合庫五│
│八│12│0006│RAPE│）                      │    │十四萬八百│0454│洲美金│
│  │09│    │X   │                        │    │八十九元  │    │      │
├─┼─┼──┼──┼────────────┼──┼─────┼──┼───┤
│五│91│91CI│CYBE│US610000-CYBERAPEX（→D │０  │二千一百二│1102│合庫五│
│九│12│0009│RAPE│）                      │    │十六萬四千│0454│洲美金│
│  │11│    │X   │                        │    │六百元    │    │      │
├─┼─┼──┼──┼────────────┼──┼─────┼──┼───┤
│六│91│91CI│CYBE│US610000-CYBERAPEX（→D │０  │二千一百二│1102│華銀中│
│十│12│0027│RAPE│）                      │    │十萬三千六│0471│和美金│
│  │16│    │X   │                        │    │百元      │    │      │
├─┼─┼──┼──┼────────────┼──┼─────┼──┼───┤
│六│92│921I│CYBE│US610000-CYBERAPEX（→D │０  │二千一百十│1102│中華土│
│一│01│0016│RAPE│）                      │    │九萬七千五│0447│城美金│
│  │14│    │X   │                        │    │百元      │    │帳戶  │
├─┼─┼──┼──┼────────────┼──┼─────┼──┼───┤
│六│92│921I│CYBE│US779068-CYBERAPEX（→D │０  │二千七百零│1102│彰銀中│
│二│01│0017│RAPE│）                      │    │七萬二千六│0456│和美金│
│  │14│    │X   │                        │    │百十三元  │    │      │
├─┼─┼──┼──┼────────────┼──┼─────┼──┼───┤
│六│92│921I│CYBE│US700000-CYBERAPEX（→D │０  │二千四百三│1102│華銀中│
│三│01│0072│RAPE│）                      │    │十二萬五千│0471│和美金│
│  │16│    │X   │                        │    │元        │    │      │
├─┼─┼──┼──┼────────────┼──┼─────┼──┼───┤
│六│92│921I│CYBE│US860980-CYBERAPEX（→D │０  │二千九百九│1102│土銀臺│
│四│01│0085│RAPE│）                      │    │十一萬九千│0448│北美金│
│  │22│    │X   │                        │    │零五十五元│    │帳戶  │
├─┼─┼──┼──┼────────────┼──┼─────┼──┼───┤
│六│92│921I│CYBE│US900000-CYBERAPEX（→D │０  │三千一百二│1102│彰銀中│
│五│01│0085│RAPE│）                      │    │十七萬五千│0456│和美金│
│  │22│    │X   │                        │    │元        │    │      │
├─┼─┼──┼──┼────────────┼──┼─────┼──┼───┤
│六│92│921I│CYBE│US700000-CYBERAPEX（→D │０  │二千四百三│1102│華銀中│
│六│01│0085│RAPE│）                      │    │十二萬五千│0488│和美金│
│  │22│    │X   │                        │    │元        │    │（新）│
├─┼─┼──┼──┼────────────┼──┼─────┼──┼───┤
│六│92│922I│CYBE│US700000-CYBERAPEX（→D │０  │二千四百三│1102│合庫五│
│七│02│0013│RAPE│）                      │    │十五萬二百│0254│洲乙存│
│  │10│    │X   │                        │    │元        │    │      │
├─┼─┼──┼──┼────────────┼──┼─────┼──┼───┤
│六│92│923I│CYBE│US920000-CYBERAPEX（→D │０  │三千一百九│1102│土銀臺│
│八│03│0004│RAPE│）                      │    │十七萬元  │0448│北美金│
│  │06│    │X   │                        │    │          │    │帳戶  │
├─┼─┼──┼──┼────────────┼──┼─────┼──┼───┤
│六│92│923I│CYBE│US447672-CYBERA繳回貨款 │一千│０        │1102│彰銀中│
│九│03│0028│RAPE│（←D）                 │五百│          │0456│和美金│
│  │06│    │X   │                        │四十│          │    │      │
│  │  │    │    │                        │八萬│          │    │      │
│  │  │    │    │                        │四百│          │    │      │
│  │  │    │    │                        │九十│          │    │      │
│  │  │    │    │                        │八元│          │    │      │
├─┼─┼──┼──┼────────────┼──┼─────┼──┼───┤
│七│91│91BI│GLOB│US900000-GLOBAL（→SUN）│０  │三千一百二│1102│合庫五│
│十│11│0017│AL  │                        │    │十三萬九千│0454│洲美金│
│  │12│    │    │                        │    │元        │    │      │
├─┼─┼──┼──┼────────────┼──┼─────┼──┼───┤
│七│91│91BI│GLOB│US600000-GLOBAL（→SUN）│０  │二千零八十│1102│陽信南│
│一│11│0017│AL  │                        │    │二萬六千元│0462│京美金│
│  │12│    │    │                        │    │          │    │      │
├─┼─┼──┼──┼────────────┼──┼─────┼──┼───┤
│七│91│91BI│GLOB│US750000-GLOBAL（→SUN）│０  │二千六百零│1102│土銀臺│
│二│11│0018│AL  │                        │    │三萬二千五│0448│北美金│
│  │13│    │    │                        │    │百元      │    │帳戶  │
├─┼─┼──┼──┼────────────┼──┼─────┼──┼───┤
│七│92│921I│GLOB│US741532-GLOBAL（→SUN）│０  │二千五百七│1102│中華土│
│三│01│0082│AL  │                        │    │十六萬八千│0447│城美金│
│  │20│    │    │                        │    │二百三十七│    │帳戶  │
│  │  │    │    │                        │    │元        │    │      │
├─┼─┼──┼──┼────────────┼──┼─────┼──┼───┤
│七│92│921I│GLOB│US700000-GLOBAL（→SUN）│０  │二千四百三│1102│合庫五│
│四│01│0083│AL  │                        │    │十二萬五千│0454│洲美金│
│  │20│    │    │                        │    │元        │    │      │
├─┼─┼──┼──┼────────────┼──┼─────┼──┼───┤
│七│92│921O│GLOB│US800000-GLOBAL（→SUN）│０  │二千七百八│1102│陽信南│
│五│01│0082│AL  │                        │    │十萬元    │0462│京美金│
│  │10│    │    │                        │    │          │    │      │
│  │（│    │    │                        │    │          │    │      │
│  │起│    │    │                        │    │          │    │      │
│  │訴│    │    │                        │    │          │    │      │
│  │書│    │    │                        │    │          │    │      │
│  │誤│    │    │                        │    │          │    │      │
│  │載│    │    │                        │    │          │    │      │
│  │為│    │    │                        │    │          │    │      │
│  │91│    │    │                        │    │          │    │      │
│  │01│    │    │                        │    │          │    │      │
│  │20│    │    │                        │    │          │    │      │
│  │）│    │    │                        │    │          │    │      │
├─┼─┼──┼──┼────────────┼──┼─────┼──┼───┤
│七│92│922I│GLOB│US930000-GLOBAL（→SUN）│０  │三千二百二│1102│合庫五│
│六│02│0004│AL  │                        │    │十一萬五千│0454│洲美金│
│  │10│    │    │                        │    │二百元    │    │      │
├─┼─┼──┼──┼────────────┼──┼─────┼──┼───┤
│七│92│922I│GLOB│US573000-GLOBAL（→SUN）│０  │一千九百八│1102│土銀臺│
│七│02│0017│AL  │                        │    │十四萬八千│0448│北美金│
│  │17│    │    │                        │    │七百二十元│    │帳戶  │
├─┼─┼──┼──┼────────────┼──┼─────┼──┼───┤
│七│92│923I│GLOB│US180000-GLOBAL繳回貨款 │六百│０        │1102│土銀臺│
│八│03│0027│AL  │（←SUN）               │二十│          │0448│北美金│
│  │05│    │    │                        │二萬│          │    │帳戶  │
│  │  │    │    │                        │八千│          │    │      │
│  │  │    │    │                        │元  │          │    │      │
├─┼─┼──┼──┼────────────┼──┼─────┼──┼───┤
│七│91│912N│KUAN│USD500000KUAN000000-0（ │０  │一千七百四│1102│土銀臺│
│九│02│0009│    │→G）                   │    │十八萬元  │0448│北美金│
│  │01│    │    │                        │    │          │    │帳戶  │
├─┼─┼──┼──┼────────────┼──┼─────┼──┼───┤
│八│91│912N│KUAN│USD0000000KUAN000000-0（│０  │五千九百七│1102│合庫五│
│十│02│0010│    │→G）                   │    │十八萬一千│0454│洲美金│
│  │05│    │    │                        │    │六百元    │    │      │
├─┼─┼──┼──┼────────────┼──┼─────┼──┼───┤
│八│91│912N│KUAN│USD290000KUAN000000-0（ │０  │一千零十三│1102│ICBC中│
│一│02│0010│    │→G）                   │    │萬八千四百│0458│和美金│
│  │05│    │    │                        │    │元        │    │      │
├─┼─┼──┼──┼────────────┼──┼─────┼──┼───┤
│八│91│912N│KUAN│USD0000000KUAN910206（→│０  │六千九百九│1102│土銀臺│
│二│02│0013│    │G）                     │    │十二萬元  │0448│北美金│
│  │07│    │    │                        │    │          │    │帳戶  │
├─┼─┼──┼──┼────────────┼──┼─────┼──┼───┤
│八│91│912N│KUAN│USD500000KUAN910206（→G│０  │一千七百四│1102│合庫五│
│三│02│0018│    │）                      │    │十八萬    │0454│洲美金│
│  │18│    │    │                        │    │          │    │      │
├─┼─┼──┼──┼────────────┼──┼─────┼──┼───┤
│八│91│912N│KUAN│USD950000KUAN000000-0（ │０  │三千三百二│1102│合庫五│
│四│02│0019│    │→G）                   │    │十一萬二千│0454│洲美金│
│  │18│    │    │                        │    │元        │    │      │
├─┼─┼──┼──┼────────────┼──┼─────┼──┼───┤
│八│91│912N│KUAN│USD650000KUAN910215（→G│０  │二千二百七│1102│土銀臺│
│五│02│0021│    │）                      │    │十二萬四千│0448│北美金│
│  │19│    │    │                        │    │元        │    │帳戶  │
├─┼─┼──┼──┼────────────┼──┼─────┼──┼───┤
│八│91│912N│KUAN│USD950000KUAN910215（→G│０  │三千三百二│1102│合庫五│
│六│02│0021│    │）                      │    │十一萬二千│0454│洲美金│
│  │19│    │    │                        │    │元        │    │      │
├─┼─┼──┼──┼────────────┼──┼─────┼──┼───┤
│八│91│912N│KUAN│USD0000000KUAN000000-0（│０  │三千六百七│1102│ICBC中│
│七│02│0020│    │→G）                   │    │十萬八千元│0458│和美金│
│  │19│    │    │                        │    │          │    │      │
├─┼─┼──┼──┼────────────┼──┼─────┼──┼───┤
│八│91│912N│KUAN│USD950000KUAN910218（→G│０  │三千三百二│1102│彰銀中│
│八│02│0038│    │）                      │    │十一萬二千│0456│和美金│
│  │20│    │    │                        │    │元        │    │      │
├─┼─┼──┼──┼────────────┼──┼─────┼──┼───┤
│八│91│912N│KUAN│USD400000KUAN910215（→E│０  │一千三百九│1102│ICBC中│
│九│02│0022│    │）                      │    │十八萬四千│0458│和美金│
│  │20│    │    │                        │    │元        │    │      │
├─┼─┼──┼──┼────────────┼──┼─────┼──┼───┤
│九│91│912N│KUAN│USD550000KUAN910218（→G│０  │一千九百二│1102│ICBC中│
│十│02│0038│    │）                      │    │十二萬八千│0458│和美金│
│  │20│    │    │                        │    │元        │    │      │
├─┼─┼──┼──┼────────────┼──┼─────┼──┼───┤
│九│91│912N│KUAN│USD200000KUAN910218（→G│０  │六百九十九│1102│合庫五│
│一│02│0039│    │）                      │    │萬二千元  │0454│洲美金│
│  │21│    │    │                        │    │          │    │      │
├─┼─┼──┼──┼────────────┼──┼─────┼──┼───┤
│九│91│912N│KUAN│USD800000KUAN910218（→G│０  │二千七百九│1102│彰銀中│
│二│02│0039│    │）                      │    │十六萬八千│0456│和美金│
│  │21│    │    │                        │    │元        │    │      │
├─┼─┼──┼──┼────────────┼──┼─────┼──┼───┤
│九│91│914N│KUAN│USD0000000KUAN910415（→│０  │三千四百九│1102│土銀臺│
│三│04│0033│    │G）                     │    │十九萬五千│0448│北美金│
│  │15│    │    │                        │    │元        │    │帳戶  │
├─┼─┼──┼──┼────────────┼──┼─────┼──┼───┤
│九│91│916I│KUAN│USD0000000-預付KUAN91061│０  │三千四百零│1102│土銀臺│
│四│06│0090│    │8（→G）                │    │八萬元    │0448│北美金│
│  │19│    │    │                        │    │          │    │帳戶  │
├─┼─┼──┼──┼────────────┼──┼─────┼──┼───┤
│九│91│916I│KUAN│USD0000000-預付KUAN91061│０  │三千四百零│1102│合庫五│
│五│06│0090│    │8（→G）                │    │八萬元    │0454│洲美金│
│  │19│    │    │                        │    │          │    │      │
├─┼─┼──┼──┼────────────┼──┼─────┼──┼───┤
│九│91│918I│KUAN│USD80萬-Kuan繳回貨款（←│二千│０        │1102│合庫五│
│六│08│0115│    │G）                     │七百│          │0454│洲美金│
│  │21│    │    │                        │三十│          │    │      │
│  │  │    │    │                        │九萬│          │    │      │
│  │  │    │    │                        │二千│          │    │      │
│  │  │    │    │                        │元  │          │    │      │
├─┼─┼──┼──┼────────────┼──┼─────┼──┼───┤
│九│91│918I│KUAN│USD100萬-Kuan繳回貨款（ │三千│０        │1102│合庫五│
│七│08│0116│    │←G）                   │四百│          │0454│洲美金│
│  │23│    │    │                        │二十│          │    │      │
│  │  │    │    │                        │四萬│          │    │      │
│  │  │    │    │                        │元  │          │    │      │
├─┼─┼──┼──┼────────────┼──┼─────┼──┼───┤
│九│91│919I│KUAN│USD50萬-Kuan繳回貨款（←│一千│０        │1102│合庫五│
│八│09│0210│    │G）                     │七百│          │0454│洲美金│
│  │03│    │    │                        │四十│          │    │      │
│  │  │    │    │                        │六萬│          │    │      │
│  │  │    │    │                        │元  │          │    │      │
├─┼─┼──┼──┼────────────┼──┼─────┼──┼───┤
│九│91│919I│KUAN│US0000000-Kuan繳回貨款（│四千│０        │1102│土銀臺│
│九│09│0211│    │←G）                   │三百│          │0448│北美金│
│  │04│    │    │                        │三十│          │    │帳戶  │
│  │  │    │    │                        │二萬│          │    │      │
│  │  │    │    │                        │八千│          │    │      │
│  │  │    │    │                        │六百│          │    │      │
│  │  │    │    │                        │六十│          │    │      │
│  │  │    │    │                        │六元│          │    │      │
├─┼─┼──┼──┼────────────┼──┼─────┼──┼───┤
│一│91│911N│LAND│USD300000LANDMA000000-0 │０  │一千零四十│1102│合庫五│
│０│01│0180│MARK│（→E）                 │    │八萬五千元│0454│洲美金│
│０│31│    │    │                        │    │          │    │      │
├─┼─┼──┼──┼────────────┼──┼─────┼──┼───┤
│一│91│912N│LAND│USD400000LANDMARK910131-│０  │一千三百九│1102│土銀臺│
│０│02│0158│MARK│2（→E）                │    │十八萬元  │0448│北美金│
│一│01│    │    │                        │    │          │    │帳戶  │
├─┼─┼──┼──┼────────────┼──┼─────┼──┼───┤
│一│91│912N│LAND│USD0000000LANDMARK910225│０  │三千四百九│1102│ICBC中│
│０│02│0149│MARK│（→E）                 │    │十六萬元  │0458│和美金│
│二│26│    │    │                        │    │          │    │      │
├─┼─┼──┼──┼────────────┼──┼─────┼──┼───┤
│一│91│914N│LAND│USD500000LANDMA000000-0 │０  │一千七百四│1102│合庫五│
│０│04│0016│MARK│（→E）                 │    │十七萬七千│0454│洲美金│
│三│12│    │    │                        │    │五百元    │    │      │
├─┼─┼──┼──┼────────────┼──┼─────┼──┼───┤
│一│91│918I│LAND│USD0000000-LANDMARK（→E│０  │三千三百七│1102│ICBC中│
│０│08│0107│MARK│）                      │    │十萬元    │0458│和美金│
│四│29│    │    │                        │    │          │    │      │
├─┼─┼──┼──┼────────────┼──┼─────┼──┼───┤
│一│91│91AI│LAND│US895000-LANDMARK（→E）│０  │三千一百三│1102│土銀臺│
│０│10│0005│MARK│                        │    │十萬七百二│0448│北美金│
│五│03│    │    │                        │    │十五元    │    │帳戶  │
├─┼─┼──┼──┼────────────┼──┼─────┼──┼───┤
│一│91│91AI│LAND│US90萬-LANDMARK（→E）  │０  │三千一百三│1102│土銀臺│
│０│10│0058│MARK│                        │    │十八萬三千│0448│北美金│
│六│18│    │    │                        │    │元        │    │帳戶  │
├─┼─┼──┼──┼────────────┼──┼─────┼──┼───┤
│一│91│91AI│LAND│US60萬-LANDMARK（→E）  │０  │二千零九十│1102│華銀中│
│０│10│0058│MARK│                        │    │二萬二千元│0471│和美金│
│七│17│    │    │                        │    │          │    │      │
│  │（│    │    │                        │    │          │    │      │
│  │起│    │    │                        │    │          │    │      │
│  │訴│    │    │                        │    │          │    │      │
│  │書│    │    │                        │    │          │    │      │
│  │誤│    │    │                        │    │          │    │      │
│  │載│    │    │                        │    │          │    │      │
│  │為│    │    │                        │    │          │    │      │
│  │91│    │    │                        │    │          │    │      │
│  │10│    │    │                        │    │          │    │      │
│  │18│    │    │                        │    │          │    │      │
│  │）│    │    │                        │    │          │    │      │
├─┼─┼──┼──┼────────────┼──┼─────┼──┼───┤
│一│91│91CI│LAND│US117萬LANDMARK（→E）  │０  │四千零六十│1102│合庫五│
│０│12│0098│MARK│                        │    │六萬九千二│0454│洲美金│
│八│23│    │    │                        │    │百元      │    │      │
├─┼─┼──┼──┼────────────┼──┼─────┼──┼───┤
│一│90│90CN│LEE │USD255000 LEELEE HUNG1  │０  │八百七十八│1102│土銀臺│
│０│12│0080│HUNG│（→E）                 │    │萬六千零二│0448│北美金│
│九│12│    │    │                        │    │十五元    │    │帳戶  │
├─┼─┼──┼──┼────────────┼──┼─────┼──┼───┤
│一│90│90CN│LEE │USD351000 LEE HUNG（→G │０  │一千二百零│1102│土銀臺│
│一│12│0082│HUNG│）                      │    │九萬三千七│0448│北美金│
│０│24│    │    │                        │    │百零五元  │    │帳戶  │
├─┼─┼──┼──┼────────────┼──┼─────┼──┼───┤
│一│91│911N│LEE │USD516500LEE-00000000（ │０  │一千八百零│1102│合庫五│
│一│01│0005│HUNG│→G）                   │    │五萬一千六│0454│洲美金│
│一│11│    │    │                        │    │百七十五元│    │      │
├─┼─┼──┼──┼────────────┼──┼─────┼──┼───┤
│一│91│913N│LEE │USD9494.28 LEE（←G）   │三十│０        │1102│彰銀中│
│一│03│0054│HUNG│                        │三萬│          │0456│和美金│
│二│27│    │    │                        │三千│          │    │      │
│  │  │    │    │                        │三百│          │    │      │
│  │  │    │    │                        │四十│          │    │      │
│  │  │    │    │                        │四元│          │    │      │
├─┼─┼──┼──┼────────────┼──┼─────┼──┼───┤
│一│91│914N│LEE │USD0000000LEE000000-0（ │０  │三千四百九│1102│土銀臺│
│一│04│0013│HUNG│→G）                   │    │十五萬五千│0448│北美金│
│三│10│    │    │                        │    │元        │    │帳戶  │
├─┼─┼──┼──┼────────────┼──┼─────┼──┼───┤
│一│91│915N│LEE │USD351346LEE000000-0（→│０  │一千二百十│1102│合庫五│
│一│05│0030│HUNG│G）                     │    │九萬六千九│0454│洲美金│
│四│15│    │    │                        │    │百七十六元│    │      │
├─┼─┼──┼──┼────────────┼──┼─────┼──┼───┤
│一│91│919I│LEE │US80萬-LEE預付910919（→│０  │二千七百八│1102│合庫五│
│一│09│0075│HUNG│G）                     │    │十一萬六千│0254│洲乙存│
│五│20│    │    │                        │    │元        │    │      │
├─┼─┼──┼──┼────────────┼──┼─────┼──┼───┤
│一│91│919I│LEE │US100萬-LEE HUNG（→G） │０  │三千四百十│1102│土銀臺│
│一│09│0104│HUNG│                        │    │八萬五千元│0448│北美金│
│六│27│    │    │                        │    │          │    │帳戶  │
├─┼─┼──┼──┼────────────┼──┼─────┼──┼───┤
│一│91│91AI│LEE │US189685-LEE HUNG（→G）│０  │六百六十一│1102│合庫五│
│一│10│0009│HUNG│                        │    │萬四千三百│0454│洲美金│
│七│09│    │    │                        │    │十六元    │    │      │
├─┼─┼──┼──┼────────────┼──┼─────┼──┼───┤
│一│91│91AI│LEE │US557500-LEE HUNG（→G）│０  │一千九百四│1102│合庫五│
│一│10│0013│HUNG│                        │    │十四萬零二│0454│洲美金│
│八│14│    │    │                        │    │十五元    │    │      │
├─┼─┼──┼──┼────────────┼──┼─────┼──┼───┤
│一│92│921I│LEE │US741000-LEE HUNG（→G）│０  │二千五百七│1102│華僑永│
│一│01│0004│HUNG│                        │    │十四萬九千│0469│和美金│
│九│10│    │    │                        │    │七百五十元│    │      │
├─┼─┼──┼──┼────────────┼──┼─────┼──┼───┤
│一│92│921I│LEE │US600000-LEE HUNG（→G）│０  │二千零八十│1102│華僑永│
│二│01│0086│HUNG│                        │    │五萬元    │0469│和美金│
│０│22│    │    │                        │    │          │    │      │
├─┼─┼──┼──┼────────────┼──┼─────┼──┼───┤
│一│92│921I│LEE │US500000-LEE HUNG（→G）│０  │一千七百三│1102│合庫五│
│二│01│0100│HUNG│                        │    │十七萬五千│0454│洲美金│
│一│28│    │    │                        │    │元        │    │      │
├─┼─┼──┼──┼────────────┼──┼─────┼──┼───┤
│一│92│921I│LEE │US540000-LEE HUNG（→G）│０  │一千八百七│1102│土銀臺│
│二│01│0103│HUNG│                        │    │十六萬五千│0448│北美金│
│二│29│    │    │                        │    │元        │    │帳戶  │
├─┼─┼──┼──┼────────────┼──┼─────┼──┼───┤
│一│92│922I│LEE │US393820-LEE HUNG（→G）│０  │一千三百六│1102│土銀臺│
│二│02│0014│HUNG│                        │    │十四萬一千│0448│北美金│
│三│12│    │    │                        │    │九百二十五│    │帳戶  │
│  │  │    │    │                        │    │元        │    │      │
├─┼─┼──┼──┼────────────┼──┼─────┼──┼───┤
│一│92│923I│LEE │US408000-LEE HUNG（→G）│０  │一千四百十│1102│彰銀中│
│二│03│0005│HUNG│                        │    │七萬八千元│0456│和美金│
│四│06│    │    │                        │    │          │    │      │
├─┼─┼──┼──┼────────────┼──┼─────┼──┼───┤
│一│90│90AK│MODU│USD750000MODULES（→E） │０  │二千五百八│1102│土銀臺│
│二│10│0152│LES │                        │    │十九萬元  │0448│北美金│
│五│24│    │    │                        │    │          │    │帳戶  │
├─┼─┼──┼──┼────────────┼──┼─────┼──┼───┤
│一│90│90AK│MODU│USD230000MODULES00000000│０  │七百九十三│1102│土銀臺│
│二│10│0153│LES │（→E）                 │    │萬九千六百│0448│北美金│
│六│29│    │    │                        │    │元        │    │帳戶  │
├─┼─┼──┼──┼────────────┼──┼─────┼──┼───┤
│一│90│90AK│MODU│USD750000MODULES00000000│０  │二千五百八│1102│中信美│
│二│10│0154│LES │（→D）                 │    │十九萬元  │0453│金    │
│七│29│    │    │                        │    │          │    │      │
├─┼─┼──┼──┼────────────┼──┼─────┼──┼───┤
│一│90│90AK│MODU│USD230000MODULES00000000│０  │七百九十三│1102│安泰天│
│二│10│0155│LES │（→G）                 │    │萬九千六百│0452│母美金│
│八│30│    │    │                        │    │元        │    │      │
├─┼─┼──┼──┼────────────┼──┼─────┼──┼───┤
│一│90│90AK│MODU│USD36750MODULES00000000 │０  │一百二十六│1102│中信美│
│二│10│0156│LES │（→G）                 │    │萬八千六百│0453│金    │
│九│30│    │    │                        │    │一十元    │    │      │
├─┼─┼──┼──┼────────────┼──┼─────┼──┼───┤
│一│90│90CN│MODU│USD0000000MODULE（→D） │０  │四千九百十│1102│ICBC中│
│三│12│0010│LES │                        │    │四萬一千四│0458│和美金│
│０│03│    │    │                        │    │百四十四元│    │      │
├─┼─┼──┼──┼────────────┼──┼─────┼──┼───┤
│一│91│911N│MODU│USD3400MODULES（←D）   │一百│０        │1102│合庫五│
│三│01│0167│LES │                        │十八│          │0454│洲美金│
│一│23│    │    │                        │萬八│          │    │      │
│  │  │    │    │                        │千三│          │    │      │
│  │  │    │    │                        │百元│          │    │      │
├─┼─┼──┼──┼────────────┼──┼─────┼──┼───┤
│一│91│913N│NATU│USD162840NATURA00000000 │０  │五百七十一│1102│土銀臺│
│三│03│0153│RAL │（→E）                 │    │萬七千三百│0448│北美金│
│二│28│    │    │                        │    │十二元    │    │帳戶  │
├─┼─┼──┼──┼────────────┼──┼─────┼──┼───┤
│一│91│914N│NATU│USD0000000NATURA00000000│０  │四千七百四│1102│合庫五│
│三│04│0007│RAL │（→E）                 │    │十三萬三千│0454│洲美金│
│三│08│    │    │                        │    │九百三十五│    │      │
│  │  │    │    │                        │    │元        │    │      │
├─┼─┼──┼──┼────────────┼──┼─────┼──┼───┤
│一│91│917I│NATU│USD0000000.32-預付NATURA│０  │三千三百七│1102│合庫五│
│三│07│0073│RAL │L（→E）                │    │十七萬五千│0454│洲美金│
│四│22│    │    │                        │    │二百八十三│    │      │
│  │  │    │    │                        │    │元        │    │      │
├─┼─┼──┼──┼────────────┼──┼─────┼──┼───┤
│一│91│918I│NATU│USD0000000-預付NATURAL（│０  │三千三百七│1102│土銀臺│
│三│08│0002│RAL │→E）                   │    │十萬元    │0448│北美金│
│五│05│    │    │                        │    │          │    │帳戶  │
├─┼─┼──┼──┼────────────┼──┼─────┼──┼───┤
│一│91│918I│NATU│USD300000-NATURAL-預付  │０  │一千零十一│1102│合庫五│
│三│08│0004│RAL │910807（E）             │    │萬元      │0454│洲美金│
│六│07│    │    │                        │    │          │    │      │
├─┼─┼──┼──┼────────────┼──┼─────┼──┼───┤
│一│91│918I│NATU│USD500000-NATURAL-預付  │０  │一千六百八│1102│ICBC中│
│三│08│0083│RAL │910812（E）             │    │十五萬元  │0458│和美金│
│七│15│    │    │                        │    │          │    │      │
├─┼─┼──┼──┼────────────┼──┼─────┼──┼───┤
│一│91│919I│NATU│US84萬-NATURAL預付910917│０  │二千八百七│1102│彰銀中│
│三│09│0092│RAL │（→E）                 │    │十一萬五千│0456│和美金│
│八│26│    │    │                        │    │四百元    │    │      │
├─┼─┼──┼──┼────────────┼──┼─────┼──┼───┤
│一│91│919I│NATU│US66萬-NATURAL預付910917│０  │二千二百五│1102│華銀中│
│三│09│0092│RAL │（→E）                 │    │十六萬二千│0471│和美金│
│九│26│    │    │                        │    │一百元    │    │      │
├─┼─┼──┼──┼────────────┼──┼─────┼──┼───┤
│一│91│91AI│NATU│US455532-NATURAL（→E） │０  │一千五百九│1102│合庫五│
│四│10│0119│RAL │                        │    │十二萬零八│0454│洲美金│
│０│29│    │    │                        │    │百四十四元│    │      │
├─┼─┼──┼──┼────────────┼──┼─────┼──┼───┤
│一│91│91CI│NATU│US319722.56-NATURA退回款│一千│０        │1102│土銀臺│
│四│12│0217│RAL │（←E）                 │一百│          │0448│北美金│
│一│31│    │    │                        │十一│          │    │帳戶  │
│  │  │    │    │                        │萬零│          │    │      │
│  │  │    │    │                        │三百│          │    │      │
│  │  │    │    │                        │五十│          │    │      │
│  │  │    │    │                        │九元│          │    │      │
├─┼─┼──┼──┼────────────┼──┼─────┼──┼───┤
│一│90│90CN│NITT│USD300830 NITTO（→E）  │０  │一千零三十│1102│土銀臺│
│四│12│0081│O   │                        │    │六萬五千零│0448│北美金│
│二│12│    │    │                        │    │九十八元  │    │帳戶  │
├─┼─┼──┼──┼────────────┼──┼─────┼──┼───┤
│一│91│913N│NITT│USD450000NITTO000000-0（│０  │一千五百七│1102│ICBC中│
│四│03│0015│O   │→E）                   │    │十九萬九千│0458│和美金│
│三│06│    │    │                        │    │五百元    │    │      │
├─┼─┼──┼──┼────────────┼──┼─────┼──┼───┤
│一│91│913N│NITT│USD50000NITTO000000-0（ │０  │一百七十五│1102│合庫五│
│四│03│0016│O   │→E）                   │    │萬五千五百│0454│洲美金│
│四│07│    │    │                        │    │元        │    │      │
├─┼─┼──┼──┼────────────┼──┼─────┼──┼───┤
│一│91│913N│NITT│USD620000NITTO000000-0（│０  │二千一百七│1102│土銀臺│
│四│03│0029│O   │→E）                   │    │十六萬八千│0448│北美金│
│五│12│    │    │                        │    │二百元    │    │帳戶  │
├─┼─┼──┼──┼────────────┼──┼─────┼──┼───┤
│一│91│913N│NITT│USD30000NITTO000000-0（ │０  │一百零五萬│1102│ICBC中│
│四│03│0029│O   │→E）                   │    │三千三百元│0458│和美金│
│六│12│    │    │                        │    │          │    │      │
├─┼─┼──┼──┼────────────┼──┼─────┼──┼───┤
│一│91│914N│NITT│USD48150 NITTO沖預付（←│一百│０        │1102│ICBC中│
│四│04│0290│O   │E）                     │六十│          │0458│和美金│
│七│30│    │    │                        │九萬│          │    │      │
│  │  │    │    │                        │零五│          │    │      │
│  │  │    │    │                        │百四│          │    │      │
│  │  │    │    │                        │十七│          │    │      │
│  │  │    │    │                        │元  │          │    │      │
├─┼─┼──┼──┼────────────┼──┼─────┼──┼───┤
│一│91│915N│NITT│USD364562-NITTO（→E）  │０  │一千二百六│1102│ICBC中│
│四│05│0032│O   │                        │    │十五萬五千│0458│和美金│
│八│16│    │    │                        │    │七百七十元│    │      │
├─┼─┼──┼──┼────────────┼──┼─────┼──┼───┤
│一│91│916I│NITT│USD750000-預付NITTO（→E│０  │二千五百五│1102│合庫五│
│四│06│0102│O   │）                      │    │十六萬元  │0454│洲美金│
│九│27│    │    │                        │    │          │    │      │
├─┼─┼──┼──┼────────────┼──┼─────┼──┼───┤
│一│91│919I│NITT│US50萬-NITTO預付910918（│０  │一千七百零│1102│合庫五│
│五│09│0082│O   │→E）                   │    │九萬二千五│0454│洲美金│
│０│25│    │    │                        │    │百元      │    │      │
├─┼─┼──┼──┼────────────┼──┼─────┼──┼───┤
│一│91│919I│NITT│US80萬-NITTO-預付910920 │０  │二千七百三│1102│ICBC中│
│五│09│0093│O   │（→E）                 │    │十四萬八千│0458│和美金│
│一│26│    │    │                        │    │元        │    │      │
├─┼─┼──┼──┼────────────┼──┼─────┼──┼───┤
│一│91│919I│NITT│US67888-NITTO-預付910920│０  │二百三十二│1102│土銀臺│
│五│09│0107│O   │-2（→E）               │    │萬零七百五│0448│北美金│
│二│30│    │    │                        │    │十一元    │    │帳戶  │
├─┼─┼──┼──┼────────────┼──┼─────┼──┼───┤
│一│91│91AI│NITT│US320160-NITTO（→E）   │０  │一千一百十│1102│合庫五│
│五│10│0007│O   │                        │    │六萬三千九│0454│洲美金│
│三│08│    │    │                        │    │百七十九元│    │      │
├─┼─┼──┼──┼────────────┼──┼─────┼──┼───┤
│一│91│91AI│NITT│US542800-NITTO（→E）   │０  │一千八百九│1102│合庫五│
│五│10│0014│O   │                        │    │十二萬七千│0454│洲美金│
│四│14│    │    │                        │    │四百三十六│    │      │
│  │  │    │    │                        │    │元        │    │      │
├─┼─┼──┼──┼────────────┼──┼─────┼──┼───┤
│一│91│91CI│NITT│US213220-NITTO（→E）   │０  │七百四十一│1102│陽信南│
│五│12│0115│O   │                        │    │萬一千五百│0462│京美金│
│五│27│    │    │                        │    │二十七元  │    │      │
├─┼─┼──┼──┼────────────┼──┼─────┼──┼───┤
│一│92│921I│NITT│US898560-NITTO（→E）   │０  │三千一百二│1102│土銀臺│
│五│01│0005│O   │                        │    │十二萬四千│0448│北美金│
│六│10│    │    │                        │    │九百六十元│    │帳戶  │
├─┼─┼──┼──┼────────────┼──┼─────┼──┼───┤
│一│92│921I│NITT│US500000-NITTO（→E）   │０  │一千七百三│1102│土銀臺│
│五│01│0087│O   │                        │    │十七萬五千│0448│北美金│
│七│22│    │    │                        │    │元        │    │帳戶  │
├─┼─┼──┼──┼────────────┼──┼─────┼──┼───┤
│一│92│921I│NITT│US100000-NITTO（→E）   │０  │三百四十七│1102│彰銀中│
│五│01│0088│O   │                        │    │萬五千元  │0456│和美金│
│八│27│    │    │                        │    │          │    │      │
├─┼─┼──┼──┼────────────┼──┼─────┼──┼───┤
│一│92│922I│NITT│US584340-NITTO（→E）   │０  │二千零二十│1102│華銀中│
│五│02│0018│O   │                        │    │四萬一千五│0488│和美金│
│九│07│    │    │                        │    │百三十八元│    │（新）│
│  │（│    │    │                        │    │          │    │      │
│  │起│    │    │                        │    │          │    │      │
│  │訴│    │    │                        │    │          │    │      │
│  │書│    │    │                        │    │          │    │      │
│  │誤│    │    │                        │    │          │    │      │
│  │載│    │    │                        │    │          │    │      │
│  │為│    │    │                        │    │          │    │      │
│  │92│    │    │                        │    │          │    │      │
│  │02│    │    │                        │    │          │    │      │
│  │17│    │    │                        │    │          │    │      │
│  │）│    │    │                        │    │          │    │      │
├─┼─┼──┼──┼────────────┼──┼─────┼──┼───┤
│一│91│911N│OPUM│USD143676OPUM（←G）    │五百│０        │1102│合庫五│
│六│01│0166│    │                        │零二│          │0454│洲美金│
│０│23│    │    │                        │萬一│          │    │      │
│  │  │    │    │                        │千四│          │    │      │
│  │  │    │    │                        │百七│          │    │      │
│  │  │    │    │                        │十六│          │    │      │
│  │  │    │    │                        │元  │          │    │      │
├─┼─┼──┼──┼────────────┼──┼─────┼──┼───┤
│一│91│913N│OPUM│USD500000OPUM000000-0（ │０  │一千七百五│1102│合庫五│
│六│03│0017│    │→G）                   │    │十五萬五千│0454│洲美金│
│一│07│    │    │                        │    │元        │    │      │
├─┼─┼──┼──┼────────────┼──┼─────┼──┼───┤
│一│91│913N│OPUM│USD400000OPUM000000-0（ │０  │一千四百零│1102│合庫五│
│六│03│0027│    │→G）                   │    │四萬四千元│0454│洲美金│
│二│11│    │    │                        │    │          │    │      │
├─┼─┼──┼──┼────────────┼──┼─────┼──┼───┤
│一│91│913N│OPUM│USD250000OPUM000000-0（ │０  │八百七十七│1102│ICBC中│
│六│03│0027│    │→G）                   │    │萬七千五百│0458│和美金│
│三│11│    │    │                        │    │元        │    │      │
├─┼─┼──┼──┼────────────┼──┼─────┼──┼───┤
│一│91│914N│OPUM│USD2500 OPUM沖預付（←G │八千│０        │1102│ICBC中│
│六│04│0289│    │）                      │七百│          │0458│和美金│
│四│30│    │    │                        │七十│          │    │      │
│  │  │    │    │                        │五元│          │    │      │
│  │  │    │    │                        │（起│          │    │      │
│  │  │    │    │                        │訴書│          │    │      │
│  │  │    │    │                        │誤載│          │    │      │
│  │  │    │    │                        │為八│          │    │      │
│  │  │    │    │                        │萬七│          │    │      │
│  │  │    │    │                        │千七│          │    │      │
│  │  │    │    │                        │百七│          │    │      │
│  │  │    │    │                        │十五│          │    │      │
│  │  │    │    │                        │元）│          │    │      │
├─┼─┼──┼──┼────────────┼──┼─────┼──┼───┤
│一│91│916K│OPUM│OPUM 材料款預知USD750000│０  │二千五百五│1102│彰銀中│
│六│06│0090│    │﹡34.13（G）            │    │十九萬七千│0456│和美金│
│五│27│    │    │                        │    │五百元    │    │      │
├─┼─┼──┼──┼────────────┼──┼─────┼──┼───┤
│一│91│918I│OPUM│USD900000-OPUM-預付91081│０  │三千零三十│1102│土銀臺│
│六│08│0094│    │5（→G）                │    │三萬元    │0448│北美金│
│六│22│    │    │                        │    │          │    │帳戶  │
├─┼─┼──┼──┼────────────┼──┼─────┼──┼───┤
│一│91│918I│OPUM│USD850000-OPUM-預付91081│０  │二千八百六│1102│合庫五│
│六│08│0094│    │5（→G）                │    │十四萬五千│0454│洲美金│
│七│22│    │    │                        │    │元        │    │      │
├─┼─┼──┼──┼────────────┼──┼─────┼──┼───┤
│一│91│919I│OPUM│USD100萬-OPUM-預付910902│０  │三千四百二│1102│華銀中│
│六│09│0002│    │（→G）                 │    │十四萬元  │0471│和美金│
│八│04│    │    │                        │    │          │    │      │
├─┼─┼──┼──┼────────────┼──┼─────┼──┼───┤
│一│91│919I│OPUM│USD85萬-OPUM-預付910924 │０  │二千九百零│1102│華銀中│
│六│09│0079│    │（→G）                 │    │五萬七千二│0471│和美金│
│九│04│    │    │                        │    │百五十元  │    │      │
├─┼─┼──┼──┼────────────┼──┼─────┼──┼───┤
│一│91│919I│OPUM│USD50萬-OPUM-預付910919 │０  │一千七百零│1102│土銀臺│
│七│09│0083│    │（→G）                 │    │九萬二千五│0448│北美金│
│０│25│    │    │                        │    │百元      │    │帳戶  │
├─┼─┼──┼──┼────────────┼──┼─────┼──┼───┤
│一│91│919I│OPUM│US83928-OPUM-預付910920-│０  │二百八十六│1102│華銀中│
│七│09│0108│    │3（→G）                │    │萬九千零七│0471│和美金│
│一│30│    │    │                        │    │十九元    │    │      │
├─┼─┼──┼──┼────────────┼──┼─────┼──┼───┤
│一│91│91AI│OPUM│US949990-OPUM-預付910930│０  │三千三百十│1102│合庫五│
│七│10│0003│    │（→G）                 │    │七萬三千六│0454│洲美金│
│二│02│    │    │                        │    │百五十一元│    │      │
├─┼─┼──┼──┼────────────┼──┼─────┼──┼───┤
│一│91│91AI│OPUM│US457600-OPUM（→G）    │０  │一千五百九│1102│合庫五│
│七│10│0012│    │                        │    │十五萬六千│0454│洲美金│
│三│11│    │    │                        │    │五百十二元│    │      │
├─┼─┼──┼──┼────────────┼──┼─────┼──┼───┤
│一│90│90CN│P.K.│USD230375 P.K.C（→G）  │０  │七百九十三│1102│土銀臺│
│七│12│0157│.C. │                        │    │萬七千五百│0448│北美金│
│四│24│    │    │                        │    │七十一元  │    │帳戶  │
├─┼─┼──┼──┼────────────┼──┼─────┼──┼───┤
│一│91│919I│PATE│US100萬-PATEN預付910919 │０  │三千四百十│1102│土銀臺│
│七│09│0078│N   │（→S）                 │    │八萬五千元│0448│北美金│
│五│23│    │    │                        │    │          │    │帳戶  │
├─┼─┼──┼──┼────────────┼──┼─────┼──┼───┤
│一│91│919I│PATE│US80萬-PATEN預付910923  │０  │二千七百三│1102│合庫五│
│七│09│0077│N   │（→S）                 │    │十四萬八千│0454│洲美金│
│六│23│    │    │                        │    │元        │    │      │
├─┼─┼──┼──┼────────────┼──┼─────┼──┼───┤
│一│91│919I│PATE│US50萬-PATEN預付910919  │０  │一千七百零│1102│土銀臺│
│七│09│0080│N   │（→S）                 │    │九萬二千五│0448│北美金│
│七│25│    │    │                        │    │百元      │    │帳戶  │
├─┼─┼──┼──┼────────────┼──┼─────┼──┼───┤
│一│91│91AI│PATE│US0000000-PATEN（→S）  │０  │三千六百零│1102│土銀臺│
│七│10│0015│N   │                        │    │一萬六千五│0448│北美金│
│八│14│    │    │                        │    │百二十六元│    │帳戶  │
├─┼─┼──┼──┼────────────┼──┼─────┼──┼───┤
│一│91│91CI│PATE│US368400-PATEN（→S）   │０  │一千二百八│1102│中華土│
│七│12│0005│N   │                        │    │十萬五千五│0447│城美金│
│九│09│    │    │                        │    │百八十四元│    │帳戶  │
├─┼─┼──┼──┼────────────┼──┼─────┼──┼───┤
│一│91│91CI│PATE│US600000-PATEN（→S）   │０  │二千零八十│1102│中華土│
│八│12│0116│N   │                        │    │五萬六千元│0447│城美金│
│０│27│    │    │                        │    │          │    │帳戶  │
├─┼─┼──┼──┼────────────┼──┼─────┼──┼───┤
│一│91│91CI│PATE│US900000-PATEN（→S）   │０  │三千一百二│1102│土銀臺│
│八│12│0116│N   │                        │    │十八萬四千│0448│北美金│
│一│27│    │    │                        │    │元        │    │帳戶  │
├─┼─┼──┼──┼────────────┼──┼─────┼──┼───┤
│一│92│921I│PATE│US0000000-PATEN（→S）  │０  │三千五百四│1102│合庫五│
│八│01│0006│N   │                        │    │十九萬一千│0454│洲美金│
│二│10│    │    │                        │    │七百零四元│    │      │
├─┼─┼──┼──┼────────────┼──┼─────┼──┼───┤
│一│92│921I│PATE│US0000000-PATEN（→S）  │０  │三千四百七│1102│合庫五│
│八│01│0018│N   │                        │    │十五萬元  │0454│洲美金│
│三│14│    │    │                        │    │          │    │      │
├─┼─┼──┼──┼────────────┼──┼─────┼──┼───┤
│一│92│923I│PATE│US900000-PATEN（→S）   │０  │三千一百二│1102│合庫五│
│八│03│0003│N   │                        │    │十七萬五千│0454│洲美金│
│四│05│    │    │                        │    │元        │    │      │
├─┼─┼──┼──┼────────────┼──┼─────┼──┼───┤
│一│92│923I│PATE│US196560-PATEN（→S）   │０  │六百八十三│1102│華銀中│
│八│03│0006│N   │                        │    │萬零四百六│0488│和美金│
│五│06│    │    │                        │    │十元      │    │（新）│
├─┼─┼──┼──┼────────────┼──┼─────┼──┼───┤
│一│91│917K│TOYO│TOYO（→D）             │０  │一千零一萬│1102│彰銀中│
│八│07│0082│    │                        │    │二千零四元│0456│和美金│
│六│30│    │    │                        │    │          │    │      │
├─┼─┼──┼──┼────────────┼──┼─────┼──┼───┤
│一│91│918K│TOYO│TOYO-USD12411.6（→S）  │０  │四十二萬零│1102│華銀中│
│八│09│0102│    │                        │    │五百二十六│0471│和美金│
│七│03│    │    │                        │    │元        │    │      │
│  │（│    │    │                        │    │          │    │      │
│  │起│    │    │                        │    │          │    │      │
│  │訴│    │    │                        │    │          │    │      │
│  │書│    │    │                        │    │          │    │      │
│  │誤│    │    │                        │    │          │    │      │
│  │載│    │    │                        │    │          │    │      │
│  │為│    │    │                        │    │          │    │      │
│  │91│    │    │                        │    │          │    │      │
│  │08│    │    │                        │    │          │    │      │
│  │26│    │    │                        │    │          │    │      │
│  │）│    │    │                        │    │          │    │      │
├─┼─┼──┼──┼────────────┼──┼─────┼──┼───┤
│一│91│91AK│TOYO│TOYO-USD950,000（→S）  │０  │三千三百十│1102│合庫五│
│八│10│0054│    │                        │    │七萬四千元│0454│洲美金│
│八│15│    │    │                        │    │          │    │      │
├─┼─┼──┼──┼────────────┼──┼─────┼──┼───┤
│一│91│91AK│TOYO│TOYO-USD948,900（→S）  │０  │三千三百十│1102│華銀中│
│八│11│0062│    │                        │    │三萬五千五│0471│和美金│
│九│08│    │    │                        │    │百八十八元│    │      │
│  │（│    │    │                        │    │          │    │      │
│  │起│    │    │                        │    │          │    │      │
│  │訴│    │    │                        │    │          │    │      │
│  │書│    │    │                        │    │          │    │      │
│  │誤│    │    │                        │    │          │    │      │
│  │載│    │    │                        │    │          │    │      │
│  │為│    │    │                        │    │          │    │      │
│  │91│    │    │                        │    │          │    │      │
│  │10│    │    │                        │    │          │    │      │
│  │17│    │    │                        │    │          │    │      │
│  │）│    │    │                        │    │          │    │      │
├─┼─┼──┼──┼────────────┼──┼─────┼──┼───┤
│一│91│91CK│TOYO│TOYO-USD430,600（→S）  │０  │一千四百九│1102│土銀臺│
│九│12│0006│    │                        │    │十八萬九千│0448│北美金│
│０│09│    │    │                        │    │一百八十六│    │帳戶  │
│  │  │    │    │                        │    │元        │    │      │
├─┼─┼──┼──┼────────────┼──┼─────┼──┼───┤
│一│92│921K│TOYO│USD609,100-TOYO（→SUN）│０  │二千一百十│1102│中華土│
│九│01│0090│    │                        │    │三萬五千七│0447│城美金│
│一│24│    │    │                        │    │百七十元  │    │帳戶  │
├─┼─┼──┼──┼────────────┼──┼─────┼──┼───┤
│一│92│921K│TOYO│USD950,000-TOYO（→SUN）│０  │三千二百九│1102│合庫五│
│九│01│0090│    │                        │    │十六萬五千│0454│洲美金│
│二│24│    │    │                        │    │元        │    │      │
├─┼─┼──┼──┼────────────┼──┼─────┼──┼───┤
│一│92│921K│TOYO│USD870,000-TOYO（→SUN）│０  │三千零十八│1102│陽信南│
│九│01│0090│    │                        │    │萬九千元  │0462│京美金│
│三│24│    │    │                        │    │          │    │      │
├─┼─┼──┼──┼────────────┼──┼─────┼──┼───┤
│一│92│921K│TOYO│USD450,000-TOYO（→SUN）│０  │一千五百六│1102│華銀中│
│九│01│0090│    │                        │    │十一萬五千│0488│和美金│
│四│24│    │    │                        │    │元        │    │（新）│
├─┼─┼──┼──┼────────────┼──┼─────┼──┼───┤
│一│92│921K│TOYO│USD757,200-TOYO（→SUN）│０  │二千六百二│1102│土銀臺│
│九│01│0096│    │                        │    │十七萬四千│0448│北美金│
│五│27│    │    │                        │    │八百四十元│    │帳戶  │
├─┼─┼──┼──┼────────────┼──┼─────┼──┼───┤
│一│92│922K│TOYO│TOYO-USD950,000（→SUN）│０  │三千二百八│1102│合庫五│
│九│02│0013│    │                        │    │十六萬零五│0454│洲美金│
│六│14│    │    │                        │    │百元      │    │      │
├─┼─┼──┼──┼────────────┼──┼─────┼──┼───┤
│一│92│922K│TOYO│TOYO-USD248,800（→SUN）│０  │八百六十萬│1102│華銀中│
│九│02│0028│    │                        │    │五千九百九│0488│和美金│
│七│20│    │    │                        │    │十二元    │    │（新）│
├─┼─┼──┼──┼────────────┼──┼─────┼──┼───┤
│一│90│909K│UNI │USD790000 UNI CHIP（→E │０  │二千七百二│1102│土銀臺│
│九│09│0073│CHIP│）                      │    │十七萬八千│0448│北美金│
│八│27│    │    │                        │    │七百元    │    │帳戶  │
├─┼─┼──┼──┼────────────┼──┼─────┼──┼───┤
│一│90│909K│UNI │USD400000 UNI CHIP（→D │０  │一千三百八│1102│中信美│
│九│09│0073│CHIP│）                      │    │十一萬二千│0453│金    │
│九│27│    │    │                        │    │元        │    │      │
├─┼─┼──┼──┼────────────┼──┼─────┼──┼───┤
│二│90│909K│UNI │USD760000 UNI CHIP（→G │０  │二千六百二│1102│土銀臺│
│０│09│0078│CHIP│）                      │    │十四萬二千│0448│北美金│
│０│28│    │    │                        │    │八百元    │    │帳戶  │
├─┼─┼──┼──┼────────────┼──┼─────┼──┼───┤
│二│90│90AK│UNI │UNI CHIP USD520000（→D │０  │一千七百九│1102│安泰天│
│０│10│0001│CHIP│）                      │    │十五萬零四│0452│母美金│
│一│02│    │    │                        │    │百元      │    │      │
├─┼─┼──┼──┼────────────┼──┼─────┼──┼───┤
│二│90│90AK│UNI │UNI CHIP USD580000（→D │０  │二千零二萬│1102│中信美│
│０│10│0001│CHIP│）                      │    │一千六百元│0453│金    │
│二│02│    │    │                        │    │          │    │      │
├─┼─┼──┼──┼────────────┼──┼─────┼──┼───┤
│二│90│90AK│UNI │USD254000 UNI CHIP（→E │０  │八百七十六│1102│土銀臺│
│０│10│0007│CHIP│）                      │    │萬八千零八│0448│北美金│
│三│03│    │    │                        │    │十元      │    │帳戶  │
├─┼─┼──┼──┼────────────┼──┼─────┼──┼───┤
│二│90│90AK│UNI │USD2000UNICHIP預付款溢付│六萬│０        │1102│土銀臺│
│０│10│0308│CHIP│匯回（←D）             │九千│          │0448│北美金│
│四│31│    │    │                        │零四│          │    │帳戶  │
│  │  │    │    │                        │十元│          │    │      │
├─┼─┼──┼──┼────────────┼──┼─────┼──┼───┤
│二│90│90CO│UNI │UNIIUNI T/T @109000﹡34.│０  │三百七十五│1102│ICBC中│
│０│12│0013│CHIP│455（→D）              │    │萬五千五百│0458│和美金│
│五│03│    │    │                        │    │九十五元  │    │      │
├─┼─┼──┼──┼────────────┼──┼─────┼──┼───┤
│二│90│90AK│WOND│USD0000000WONDER00000000│０  │四千三百八│1102│土銀臺│
│０│10│0157│ER  │（→G）                 │    │十四萬零四│0448│北美金│
│六│30│    │    │                        │    │百元      │    │帳戶  │
├─┼─┼──┼──┼────────────┼──┼─────┼──┼───┤
│二│90│90AK│WOND│USD441500WONDER00000000 │０  │一千五百二│1102│中信美│
│０│10│0158│ER  │（→D）                 │    │十四萬零五│0453│金    │
│七│31│    │    │                        │    │百八十元  │    │      │
├─┼─┼──┼──┼────────────┼──┼─────┼──┼───┤
│二│90│90CO│WOND│WONDER @57000*34.455（→│０  │一百九十六│1102│土銀臺│
│０│12│0162│ER  │E）                     │    │萬三千九百│0448│北美金│
│八│20│    │    │                        │    │三十五元  │    │帳戶  │
├─┼─┼──┼──┼────────────┼──┼─────┼──┼───┤
│二│91│911N│WOND│USD86350.5WONDER（←G） │三百│０        │1102│合庫五│
│０│01│0168│ER  │                        │零一│          │0454│洲美金│
│九│23│    │    │                        │萬七│          │    │      │
│  │  │    │    │                        │千九│          │    │      │
│  │  │    │    │                        │百五│          │    │      │
│  │  │    │    │                        │十元│          │    │      │
├─┼─┼──┼──┼────────────┼──┼─────┼──┼───┤
│二│91│913K│WOND│預付Wonder材料款US450000│０  │一千五百七│1102│土銀臺│
│一│03│0005│ER  │（→G）                 │    │十九萬九千│0448│北美金│
│０│06│    │    │                        │    │五百元    │    │帳戶  │
├─┼─┼──┼──┼────────────┼──┼─────┼──┼───┤
│二│91│913K│WOND│預付Wonder材料款US5000  │０  │一百七十五│1102│合庫五│
│一│03│0006│ER  │（→G）                 │    │萬五千五百│0454│洲美金│
│一│07│    │    │                        │    │元        │    │      │
├─┼─┼──┼──┼────────────┼──┼─────┼──┼───┤
│二│91│914K│WOND│WONDER USD40萬*34.955（ │０  │一千三百九│1102│土銀臺│
│一│04│0015│ER  │→G）                   │    │十八萬二千│0448│北美金│
│二│10│    │    │                        │    │元        │    │帳戶  │
├─┼─┼──┼──┼────────────┼──┼─────┼──┼───┤
│二│91│914K│WOND│WONDER USD60萬*34.955（ │０  │二千零九十│1102│ICBC中│
│一│04│0015│ER  │→G）                   │    │七萬三千元│0458│和美金│
│三│10│    │    │                        │    │          │    │      │
├─┼─┼──┼──┼────────────┼──┼─────┼──┼───┤
│二│91│914K│WOND│WONDER預付購料款USD40000│０  │一千三百九│1102│合庫五│
│一│04│0022│ER  │0（→G）                │    │十九萬八千│0454│洲美金│
│四│15│    │    │                        │    │元        │    │      │
├─┼─┼──┼──┼────────────┼──┼─────┼──┼───┤
│二│91│915K│WOND│預付Wonder材料款USD35766│０  │一千二百四│1102│合庫五│
│一│05│0045│ER  │0（→G）                │    │十一萬六千│0454│洲美金│
│五│15│    │    │                        │    │一百六十七│    │      │
│  │  │    │    │                        │    │元        │    │      │
├─┼─┼──┼──┼────────────┼──┼─────┼──┼───┤
│二│91│918K│WOND│WONDER T/T USD77071.01（│０  │二百六十一│1102│華銀中│
│一│08│0101│ER  │→G）                   │    │萬五千零四│0471│和美金│
│六│26│    │    │                        │    │十三元    │    │      │
├─┼─┼──┼──┼────────────┼──┼─────┼──┼───┤
│二│91│919K│WOND│WONDER USD750,000（→G）│０  │二千五百六│1102│土銀臺│
│一│09│0057│ER  │                        │    │十八萬元  │0448│北美金│
│七│18│    │    │                        │    │          │    │帳戶  │
├─┼─┼──┼──┼────────────┼──┼─────┼──┼───┤
│二│91│919K│WOND│USD750,000-WONDER 預付款│０  │二千五百零│1102│陽信南│
│一│09│0062│ER  │（→G）                 │    │六萬五千元│0462│京美金│
│八│26│    │    │                        │    │          │    │      │
├─┼─┼──┼──┼────────────┼──┼─────┼──┼───┤
│二│91│919K│WOND│USD4,160-WONDER（→G）  │０  │十四萬二千│1102│彰銀中│
│一│09│0076│ER  │                        │    │四百三十八│0456│和美金│
│九│30│    │    │                        │    │元        │    │      │
├─┼─┼──┼──┼────────────┼──┼─────┼──┼───┤
│二│91│91AK│WOND│WONDER-USD634800（→G） │０  │二千二百十│1102│土銀臺│
│二│10│0003│ER  │                        │    │六萬七千二│0448│北美金│
│０│08│    │    │                        │    │百十六元  │    │帳戶  │
├─┼─┼──┼──┼────────────┼──┼─────┼──┼───┤
│二│91│91AK│WOND│WONDER-USD295,460（→G）│０  │一千零三十│1102│土銀臺│
│二│10│0063│ER  │                        │    │一萬七千四│0448│北美金│
│一│17│    │    │                        │    │百六十三元│    │帳戶  │
├─┼─┼──┼──┼────────────┼──┼─────┼──┼───┤
│二│92│921K│WOND│USD414,780-WONDER預付材 │０  │一千四百三│1102│華銀中│
│二│01│0043│ER  │料款（→G）             │    │十九萬二千│0471│和美金│
│二│10│    │    │                        │    │八百六十六│    │      │
│  │  │    │    │                        │    │元        │    │      │
├─┼─┼──┼──┼────────────┼──┼─────┼──┼───┤
│二│92│922K│WOND│WONDER-USD528,400（→G）│０  │一千八百二│1102│合庫五│
│二│02│0014│ER  │                        │    │十七萬七千│0454│洲美金│
│三│17│    │    │                        │    │三百五十六│    │      │
│  │  │    │    │                        │    │元        │    │      │
├─┼─┼──┼──┼────────────┼──┼─────┼──┼───┤
│二│91│91AK│WORL│WORLD-USD950,000（→S） │０  │三千三百十│1102│合庫五│
│二│10│0064│D   │                        │    │七萬四千元│0454│洲美金│
│四│23│    │    │                        │    │          │    │      │
├─┼─┼──┼──┼────────────┼──┼─────┼──┼───┤
│二│91│91AK│WORL│WORLD-USD550,000（→S） │０  │一千九百二│1102│彰銀中│
│二│10│0064│D   │                        │    │十萬六千元│0456│和美金│
│五│23│    │    │                        │    │          │    │      │
├─┼─┼──┼──┼────────────┼──┼─────┼──┼───┤
│二│91│91BK│WORL│WORLD-USD800,000（→S） │０  │二千七百八│1102│土銀臺│
│二│11│0007│D   │                        │    │十萬八千元│0448│北美金│
│六│08│    │    │                        │    │          │    │帳戶  │
├─┼─┼──┼──┼────────────┼──┼─────┼──┼───┤
│二│91│91BK│WORL│WORLD-USD700,000（→S） │０  │二千四百三│1102│華銀中│
│二│12│0007│D   │                        │    │十三萬二千│0471│和美金│
│七│09│    │    │                        │    │元        │    │      │
│  │（│    │    │                        │    │          │    │      │
│  │起│    │    │                        │    │          │    │      │
│  │訴│    │    │                        │    │          │    │      │
│  │書│    │    │                        │    │          │    │      │
│  │誤│    │    │                        │    │          │    │      │
│  │載│    │    │                        │    │          │    │      │
│  │為│    │    │                        │    │          │    │      │
│  │91│    │    │                        │    │          │    │      │
│  │11│    │    │                        │    │          │    │      │
│  │08│    │    │                        │    │          │    │      │
│  │）│    │    │                        │    │          │    │      │
├─┼─┼──┼──┼────────────┼──┼─────┼──┼───┤
│二│91│91CK│WORL│WORLD-USD900,000（→S） │０  │三千一百二│1102│合庫五│
│二│12│0106│D   │                        │    │十八萬四千│0454│洲美金│
│八│27│    │    │                        │    │元        │    │      │
├─┼─┼──┼──┼────────────┼──┼─────┼──┼───┤
│二│91│91CK│WORL│WORLD-USD600,000（→S） │０  │二千零八十│1102│華僑永│
│二│12│0106│D   │                        │    │五萬六千元│0469│和美金│
│九│27│    │    │                        │    │          │    │      │
├─┼─┼──┼──┼────────────┼──┼─────┼──┼───┤
│二│92│921K│WORL│USD500,000-WORLD預付材料│０  │一千七百三│1102│陽信南│
│三│01│0042│D   │款（→S）               │    │十五萬元  │0462│京美金│
│０│20│    │    │                        │    │          │    │      │
│  │（│    │    │                        │    │          │    │      │
│  │起│    │    │                        │    │          │    │      │
│  │訴│    │    │                        │    │          │    │      │
│  │書│    │    │                        │    │          │    │      │
│  │誤│    │    │                        │    │          │    │      │
│  │載│    │    │                        │    │          │    │      │
│  │為│    │    │                        │    │          │    │      │
│  │92│    │    │                        │    │          │    │      │
│  │01│    │    │                        │    │          │    │      │
│  │10│    │    │                        │    │          │    │      │
│  │）│    │    │                        │    │          │    │      │
├─┼─┼──┼──┼────────────┼──┼─────┼──┼───┤
│二│92│921K│WORL│WORLD-USD800,812（→S） │０  │二千七百七│1102│土銀臺│
│三│01│0082│D   │                        │    │十八萬八千│0448│北美金│
│一│16│    │    │                        │    │一百七十六│    │帳戶  │
│  │  │    │    │                        │    │元        │    │      │
├─┼─┼──┼──┼────────────┼──┼─────┼──┼───┤
│二│92│921K│WORL│WORLD-USD723,600（→S） │０  │二千五百一│1102│彰銀中│
│三│01│0082│D   │                        │    │十萬元八千│0456│和美金│
│二│16│    │    │                        │    │九百二十元│    │      │
├─┼─┼──┼──┼────────────┼──┼─────┼──┼───┤
│二│92│922K│WORL│WORLD-819,250（→S）    │０  │二千八百三│1102│華銀中│
│三│02│0005│D   │                        │    │十三萬七千│0488│和美金│
│三│17│    │    │                        │    │八百五十八│    │（新）│
│  │（│    │    │                        │    │元        │    │      │
│  │起│    │    │                        │    │          │    │      │
│  │訴│    │    │                        │    │          │    │      │
│  │書│    │    │                        │    │          │    │      │
│  │誤│    │    │                        │    │          │    │      │
│  │載│    │    │                        │    │          │    │      │
│  │為│    │    │                        │    │          │    │      │
│  │92│    │    │                        │    │          │    │      │
│  │02│    │    │                        │    │          │    │      │
│  │07│    │    │                        │    │          │    │      │
│  │）│    │    │                        │    │          │    │      │
└─┴─┴──┴──┴────────────┴──┴─────┴──┴───┘
附表二：（Ａ○○委請下列人員以各國外公司名義在澳紐銀行臺
北分行所開設之OFFSHORE BANKING UNIT帳戶，簡稱OBU帳戶）：
┌───────────────┬───┬───────────┬──┐
│公司名稱                      │負責人│澳紐銀行臺北分行帳號  │備註│
├───────────────┼───┼───────────┼──┤
│英屬維京群島GOLDENTECH        │Ｆ○○│00000000000│    │
│INVESTMENT CORPORATION        │      │                      │    │
├───────────────┼───┼───────────┼──┤
│英屬維京群島                  │Ｎ○○│00000000000│    │
│SUNPHOENIX CORPORATION        │      │                      │    │
├───────────────┼───┼───────────┼──┤
│英屬維京群島SMARTEK TECHNOLOGY│楊昕儀│00000000000│    │
│INVESTMENT CORPORATION        │      │                      │    │
├───────────────┼───┼───────────┼──┤
│英屬維京群島                  │Ｌ○○│00000000000│    │
│DIGITAL UNITED LIMITED        │      │                      │    │
├───────────────┼───┼───────────┼──┤
│英屬維京群島EVERTOP HOLDING   │辛○○│00000000000│    │
│INVESTMENT CORPORATION        │申○○│                      │    │
└───────────────┴───┴───────────┴──┘
附表三：（應收帳款傳票資料）
註：起訴書附表八編號漏列第二四至二九號、第七六至八八號，
    故本附表依序排列編號。
┌─┬─┬───┬──┬───────────┬─────┬──┬──┬───┐
│編│傳│傳票  │客戶│摘要                  │借方金額  │貸方│銀行│銀行名│
│號│票│號碼  │名稱│D：澳鈕銀行臺北分行   │          │金額│代號│稱    │
│  │日│      │    │   DIGITAL帳戶        │          │    │    │      │
│  │期│      │    │G：澳鈕銀行臺北分行   │          │    │    │      │
│  │  │      │    │   GOLDENTECH帳戶     │          │    │    │      │
│  │  │      │    │E：澳鈕銀行臺北分行   │          │    │    │      │
│  │  │      │    │   EVERTOP帳戶        │          │    │    │      │
│  │  │      │    │SUN：澳鈕銀行臺北分   │          │    │    │      │
│  │  │      │    │   行SUN PHONEX帳戶   │          │    │    │      │
│  │  │      │    │S：澳鈕銀行臺北分行   │          │    │    │      │
│  │  │      │    │   SMARTEK帳戶        │          │    │    │      │
├─┼─┼───┼──┼───────────┼─────┼──┼──┼───┤
│一│90│909K  │AGNE│AGNEOVO USD575575沖AGN│一千九百八│０  │1102│中信美│
│  │09│0108  │OVO │EOVO（←G）           │十七萬四千│    │0453│金    │
│  │28│      │    │                      │六百零五元│    │    │      │
├─┼─┼───┼──┼───────────┼─────┼──┼──┼───┤
│二│90│90AK  │AGNE│AGNEOVO USD616400AGNEO│二千一百二│０  │1102│中信美│
│  │10│0276  │OVO │VO7/9（←G）          │十七萬八千│    │0453│金    │
│  │31│      │    │                      │一百二十八│    │    │      │
│  │  │      │    │                      │元        │    │    │      │
├─┼─┼───┼──┼───────────┼─────┼──┼──┼───┤
│三│91│911Ｏ │AGNE│AGNEOVO T/T@590000*34.│二千零六十│０  │1102│合庫五│
│  │01│0233  │OVO │95（←D）             │二萬五百元│    │0454│洲美金│
│  │31│      │    │                      │          │    │    │      │
├─┼─┼───┼──┼───────────┼─────┼──┼──┼───┤
│四│91│912Ｏ │AGNE│AGNEOVO T/T@0000000*34│三千四百九│０  │1102│土銀臺│
│  │01│0233  │OVO │.95（←D）            │十五萬元  │    │0448│北美金│
│  │31│      │    │                      │          │    │    │帳戶  │
├─┼─┼───┼──┼───────────┼─────┼──┼──┼───┤
│五│91│912Ｏ │AGNE│AGNEOVO T/T@0000000*34│八千七百四│０  │1102│合庫五│
│  │02│0093  │OVO │.96（←D）            │十萬元    │    │0454│洲美金│
│  │07│      │    │                      │          │    │    │      │
├─┼─┼───┼──┼───────────┼─────┼──┼──┼───┤
│六│91│912Ｏ │AGNE│AGNEOVO T/T@40000*34.9│一千三百九│０  │1102│土銀臺│
│  │02│0080  │OVO │6（←D）              │十八萬四千│    │0448│北美金│
│  │18│      │    │                      │元        │    │    │帳戶  │
├─┼─┼───┼──┼───────────┼─────┼──┼──┼───┤
│七│91│913Ｏ │AGNE│AGNEOVO T/T@430000*35.│一千五百零│０  │1102│合庫五│
│  │03│0108  │OVO │11（←D）             │九萬七千三│    │0454│洲美金│
│  │06│      │    │                      │百元      │    │    │      │
├─┼─┼───┼──┼───────────┼─────┼──┼──┼───┤
│八│91│915Ｏ │AGNE│AGNEOVO T/T@0000000*34│三千八百八│０  │1102│合庫五│
│  │05│0117  │OVO │.715（←D）           │十八萬八百│    │0454│洲美金│
│  │29│      │    │                      │元        │    │    │      │
├─┼─┼───┼──┼───────────┼─────┼──┼──┼───┤
│九│91│915Ｏ │AGNE│AGNEOVO T/T@0000000（ │四千一百六│０  │1102│ICBC中│
│  │05│0129  │OVO │←D）                 │十五萬八千│    │0458│和美金│
│  │31│      │    │                      │元        │    │    │      │
├─┼─┼───┼──┼───────────┼─────┼──┼──┼───┤
│十│91│916Ｏ │AGNE│AGNEOVO T/T@910400*34.│三千一百零│０  │1102│ICBC中│
│  │06│0074  │OVO │13（←D）             │七萬一千九│    │0458│和美金│
│  │19│      │    │                      │百五十二元│    │    │      │
├─┼─┼───┼──┼───────────┼─────┼──┼──┼───┤
│十│91│916Ｏ │AGNE│AGNEOVO T/T@0000000*34│六千六百五│０  │1102│大眾建│
│一│06│0157  │OVO │.13                   │十三萬七千│    │0477│國美金│
│  │28│      │    │                      │零十五元  │    │    │      │
├─┼─┼───┼──┼───────────┼─────┼──┼──┼───┤
│十│91│917Ｏ │AGNE│AGNEOVO T/T@550000*33.│一千八百四│０  │1102│合庫五│
│二│07│0069  │OVO │53（←D）             │十四萬一千│    │0454│洲美金│
│  │15│      │    │                      │五百元    │    │    │      │
├─┼─┼───┼──┼───────────┼─────┼──┼──┼───┤
│十│91│917Ｏ │AGNE│AGNEOVO T/T@836466*33.│二千八百零│０  │1102│陽信南│
│三│07│0135  │OVO │53（←D）             │四萬六千七│    │0462│京美金│
│  │23│      │    │                      │百零五元  │    │    │      │
├─┼─┼───┼──┼───────────┼─────┼──┼──┼───┤
│十│91│918Ｏ │AGNE│AGNEOVO T/T@900162*33.│三千零三十│０  │1102│合庫五│
│四│08│0173  │OVO │75（←D）             │八萬四百六│    │0454│洲美金│
│  │29│      │    │                      │十八元    │    │    │      │
├─┼─┼───┼──┼───────────┼─────┼──┼──┼───┤
│十│91│918Ｏ │AGNE│AGNEOVO T/T@300000*33.│一千零十二│０  │1102│ICBC中│
│五│08│0173  │OVO │75（←D）             │萬五千元  │    │0458│和美金│
│  │29│      │    │                      │          │    │    │      │
├─┼─┼───┼──┼───────────┼─────┼──┼──┼───┤
│十│91│91AＯ │AGNE│AGNEOVO T/T@0000000.2*│三千六百九│０  │1102│土銀臺│
│六│10│0176  │OVO │34.91（←D）          │十三萬七千│    │0448│北美金│
│  │21│      │    │                      │八百九十四│    │    │帳戶  │
│  │  │      │    │                      │元        │    │    │      │
├─┼─┼───┼──┼───────────┼─────┼──┼──┼───┤
│十│91│91AＯ │AGNE│AGNEOVO T/T@525546*34.│一千八百二│０  │1102│華銀中│
│七│10│0202  │OVO │765（←D）            │十七萬六百│    │0471│和美金│
│  │29│      │    │                      │零七元    │    │    │      │
├─┼─┼───┼──┼───────────┼─────┼──┼──┼───┤
│十│91│91AＯ │AGNE│AGNEOVO T/T@0000000*34│六千四百六│０  │1102│大眾建│
│八│10│0211  │OVO │.82（←D）            │十五萬二千│    │0477│國美金│
│  │30│      │    │                      │六百六十二│    │    │      │
├─┼─┼───┼──┼───────────┼─────┼──┼──┼───┤
│十│91│91BＯ │AGNE│AGNEOVO T/T@775409.34*│二千六百七│０  │1102│華銀中│
│九│11│0222  │OVO │34.51（←D）          │十五萬九千│    │0471│和美金│
│  │12│      │    │                      │三百七十六│    │    │      │
│  │  │      │    │                      │元        │    │    │      │
├─┼─┼───┼──┼───────────┼─────┼──┼──┼───┤
│二│91│91BＯ │AGNE│AGNEOVO T/T@0000000*34│三千四百七│０  │1102│土銀臺│
│十│11│0223  │OVO │.71（←D）            │十一萬元  │    │0448│北美金│
│  │14│      │    │                      │          │    │    │帳戶  │
├─┼─┼───┼──┼───────────┼─────┼──┼──┼───┤
│二│91│91CＯ │AGNE│AGNEOVO T/T@345331.72*│一千二百零│０  │1102│華銀中│
│一│12│0073  │OVO │34.815（←D）         │二萬二千七│    │0471│和美金│
│  │11│      │    │                      │百二十四元│    │    │      │
├─┼─┼───┼──┼───────────┼─────┼──┼──┼───┤
│二│92│923Ｏ │AGNE│AGNEOVO T/T@748908*34.│二千六百零│０  │1102│土銀臺│
│二│03│0022  │OVO │76（←D）             │三萬二千零│    │0448│北美金│
│  │03│      │    │                      │四十二元  │    │    │帳戶  │
├─┼─┼───┼──┼───────────┼─────┼──┼──┼───┤
│二│91│911Ｏ │AGNE│AGNEOVO T/T@800000*34.│二千七百九│０  │1102│合庫五│
│三│01│0233  │OVO │95（←D）             │十六萬元  │    │0454│洲美金│
│  │31│      │    │                      │          │    │    │      │
├─┼─┼───┼──┼───────────┼─────┼──┼──┼───┤
│二│90│90BＯ │ARES│ARESCOM USD0000000.7 A│四千四百八│０  │1102│土銀臺│
│四│11│0032  │COM │RESCOM T/T（←D）     │十七萬九千│    │0448│北美金│
│  │27│      │    │                      │零二十七元│    │    │帳戶  │
├─┼─┼───┼──┼───────────┼─────┼──┼──┼───┤
│二│90│90CI  │ARES│ARESCOM USD2,094,099AR│七千二百十│０  │1102│土銀臺│
│五│12│0016  │COM │ESCOM90/8,9（←E）    │五萬二千一│    │0448│北美金│
│  │05│      │    │                      │百八十一元│    │    │帳戶  │
├─┼─┼───┼──┼───────────┼─────┼──┼──┼───┤
│二│90│90CI  │ARES│ARESCOM USD663,587.5AR│二千二百八│０  │1102│土銀臺│
│六│12│0017  │COM │ESCOM90/9（←E）      │十六萬三千│    │0448│北美金│
│  │06│      │    │                      │九百零七元│    │    │帳戶  │
├─┼─┼───┼──┼───────────┼─────┼──┼──┼───┤
│二│90│90CI  │ARES│ARESCOM USD815,758.4AR│二千八百一│０  │1102│土銀臺│
│七│12│0020  │COM │ESCOM90/9（←D）      │十萬六千九│    │0448│北美金│
│  │11│      │    │                      │百五十六元│    │    │帳戶  │
├─┼─┼───┼──┼───────────┼─────┼──┼──┼───┤
│二│91│913Ｏ │ARES│ARESCOM T/T@460000*35.│一千六百一│０  │1102│ICBC中│
│八│03│0110  │COM │11（←D）             │十五萬六百│    │0458│和美金│
│  │15│      │    │                      │元        │    │    │      │
├─┼─┼───┼──┼───────────┼─────┼──┼──┼───┤
│二│91│913Ｏ │ARES│ARESC T/T649994.29（←│二千二百八│０  │1102│彰銀中│
│九│03│0116  │COM │D）                   │十二萬一千│    │0456│和美金│
│  │18│      │    │                      │三百元    │    │    │      │
├─┼─┼───┼──┼───────────┼─────┼──┼──┼───┤
│三│91│913Ｏ │ARES│ARESCOM T/T@145萬*35.1│五千零九十│０  │1102│土銀臺│
│十│03│0112  │COM │1（←D）              │萬九千五百│    │0448│北美金│
│  │27│      │    │                      │元        │    │    │帳戶  │
├─┼─┼───┼──┼───────────┼─────┼──┼──┼───┤
│三│91│913Ｏ │ARES│ARESCOM T/T USD100萬  │三千五百一│０  │1102│ICBC中│
│一│03│0111  │COM │（←D）               │十一萬元  │    │0458│和美金│
│  │27│      │    │                      │          │    │    │      │
├─┼─┼───┼──┼───────────┼─────┼──┼──┼───┤
│三│91│913Ｏ │ARES│ARESCOM T/T@50萬*35.11│一千七百五│０  │1102│合庫五│
│二│03│0160  │COM │（←D）               │十五萬五千│    │0454│洲美金│
│  │28│      │    │                      │元        │    │    │      │
├─┼─┼───┼──┼───────────┼─────┼──┼──┼───┤
│三│91│914Ｏ │ARES│ARES T/T640000*34.995 │二千二百三│０  │1102│土銀臺│
│三│04│0102  │COM │（←D）               │十九萬六千│    │0448│北美金│
│  │08│      │    │                      │八百元    │    │    │帳戶  │
├─┼─┼───┼──┼───────────┼─────┼──┼──┼───┤
│三│91│914Ｏ │ARES│ARESCOM T/T@699994.27*│二千四百四│０  │1102│彰銀中│
│四│04│0102  │COM │34.995（←D）         │十九萬六千│    │0456│和美金│
│  │08│      │    │                      │三百元    │    │    │      │
├─┼─┼───┼──┼───────────┼─────┼──┼──┼───┤
│三│91│914Ｏ │ARES│ARESCOM T?T@200萬*34.9│六千九百九│０  │1102│合庫五│
│五│04│0105  │COM │95（←D）             │十九萬元  │    │0454│洲美金│
│  │10│      │    │                      │          │    │    │      │
├─┼─┼───┼──┼───────────┼─────┼──┼──┼───┤
│三│91│914Ｏ │ARES│ARESCOM T/T @900000*34│三千一百四│０  │1102│合庫五│
│六│04│0106  │COM │.955（←D）           │十九萬五千│    │0454│洲美金│
│  │11│      │    │                      │五百元    │    │    │      │
├─┼─┼───┼──┼───────────┼─────┼──┼──┼───┤
│三│91│914Ｏ │ARES│ARESCOM T/T @100萬*34.│三千四百九│０  │1102│土銀臺│
│七│04│0108  │COM │995（←D）            │十九萬五千│    │0448│北美金│
│  │16│      │    │                      │元        │    │    │帳戶  │
├─┼─┼───┼──┼───────────┼─────┼──┼──┼───┤
│三│91│914Ｏ │ARES│ARESCOM T/T @295870.79│一千零三十│０  │1102│土銀臺│
│八│04│0150  │COM │*34.995（←D）        │五萬三千九│    │0448│北美金│
│  │29│      │    │                      │百九十八元│    │    │帳戶  │
├─┼─┼───┼──┼───────────┼─────┼──┼──┼───┤
│三│91│915Ｏ │ARES│ARESCOM T/T @0000000. │四千一百四│０  │1102│華銀中│
│九│05│0152  │COM │5（←D）              │十二萬七千│    │0471│和美金│
│  │31│      │    │                      │零六十一元│    │    │      │
├─┼─┼───┼──┼───────────┼─────┼──┼──┼───┤
│四│91│915Ｏ │ARES│ARESCOM T/T @0000000.5│四千一百四│０  │1102│彰銀中│
│十│05│0126  │COM │7*34.715（←D）       │十二萬七千│    │0456│和美金│
│  │31│      │    │                      │零六十一元│    │    │      │
├─┼─┼───┼──┼───────────┼─────┼──┼──┼───┤
│四│91│915Ｏ │ARES│ARESCOM 迴沖 T-915Ｏ01│０        │    │1102│彰銀中│
│一│05│0152  │COM │26                    │          │    │0456│和美金│
│  │31│      │    │                      │          │    │    │      │
├─┼─┼───┼──┼───────────┼─────┼──┼──┼───┤
│四│91│916Ｏ │ARES│ARESCOM T/T @0000000  │八千五百二│０  │1102│大眾建│
│二│06│0169  │COM │                      │十三萬一千│    │0477│國美金│
│  │28│      │    │                      │三百八十一│    │    │      │
├─┼─┼───┼──┼───────────┼─────┼──┼──┼───┤
│四│91│916Ｏ │ARES│ARESCOM T/T @0000000*3│五千六百五│０  │1102│大眾建│
│三│06│0169  │COM │4.13                  │十八萬五千│    │0477│國美金│
│  │28│      │    │                      │九百七十元│    │    │      │
├─┼─┼───┼──┼───────────┼─────┼──┼──┼───┤
│四│91│916Ｏ │ARES│ARESCOM T/T @0000000*3│七千四百一│０  │1102│大眾建│
│四│06│0169  │COM │4.13                  │十五萬九百│    │0477│國美金│
│  │28│      │    │                      │四十元    │    │    │      │
├─┼─┼───┼──┼───────────┼─────┼──┼──┼───┤
│四│91│918Ｏ │ARES│ARESCOM T/T @100萬（←│三千三百七│０  │1102│土銀臺│
│五│08│0124  │COM │D）                   │十五萬元  │    │0448│北美金│
│  │21│      │    │                      │          │    │    │帳戶  │
├─┼─┼───┼──┼───────────┼─────┼──┼──┼───┤
│四│91│918Ｏ │ARES│ARESCOM T/T @570000（ │一千九二百│０  │1102│土銀臺│
│六│08│0127  │COM │←D）                 │十三萬七千│    │0448│北美金│
│  │26│      │    │                      │五百元    │    │    │帳戶  │
├─┼─┼───┼──┼───────────┼─────┼──┼──┼───┤
│四│91│918Ｏ │ARES│ARESCOM 迴沖 T-918Ｏ01│二千三百六│０  │1102│ICBC中│
│七│08│0201  │COM │70（←D）             │十二萬五千│    │0458│和美金│
│  │31│      │    │                      │元        │    │    │      │
├─┼─┼───┼──┼───────────┼─────┼──┼──┼───┤
│四│91│918Ｏ │ARES│迴沖 t-00000000（←D │一千五百十│０  │1102│合庫五│
│八│08│0201  │COM │）                    │九元      │    │0454│洲美金│
│  │31│      │    │                      │          │    │    │      │
├─┼─┼───┼──┼───────────┼─────┼──┼──┼───┤
│四│91│918Ｏ │ARES│迴沖 T-00000000（←D │四千三百三│０  │1102│合庫五│
│九│08│0201  │COM │）                    │十四萬五千│    │0454│洲美金│
│  │31│      │    │                      │三百二十八│    │    │      │
│  │  │      │    │                      │元        │    │    │      │
├─┼─┼───┼──┼───────────┼─────┼──┼──┼───┤
│五│91│918Ｏ │ARES│迴沖 T-00000000（←D │一千九百五│０  │1102│土銀臺│
│十│08│0201  │COM │）                    │十七萬五千│    │0448│北美金│
│  │31│      │    │                      │元        │    │    │帳戶  │
├─┼─┼───┼──┼───────────┼─────┼──┼──┼───┤
│五│91│919Ｏ │ARES│ARESCOM T/T @800000*34│二千七百六│０  │1102│合庫五│
│一│09│0127  │COM │.55（←D）            │十四萬元  │    │0454│洲美金│
│  │19│      │    │                      │          │    │    │      │
├─┼─┼───┼──┼───────────┼─────┼──┼──┼───┤
│五│91│919Ｏ │ARES│ARESCOM T/T @900000（ │三千一百三│０  │1102│華銀中│
│二│09│0128  │COM │←D）                 │十二萬四千│    │0471│和美金│
│  │19│      │    │                      │五百元    │    │    │      │
├─┼─┼───┼──┼───────────┼─────┼──┼──┼───┤
│五│91│919Ｏ │ARES│ARESCOM T/T @800000*34│二千七百九│０  │1102│彰銀中│
│三│09│0132  │COM │.927（←D）           │十四萬一千│    │0456│和美金│
│  │25│      │    │                      │六百元    │    │    │      │
├─┼─┼───┼──┼───────────┼─────┼──┼──┼───┤
│五│91│919Ｏ │ARES│ARESCOM T/T @540000*34│一千八百八│０  │1102│華銀中│
│四│09│0133  │COM │.85（←D）            │十一萬九千│    │0471│和美金│
│  │25│      │    │                      │元        │    │    │      │
├─┼─┼───┼──┼───────────┼─────┼──┼──┼───┤
│五│91│919Ｏ │ARES│ARESCOM T/T @700000（ │二千四百四│０  │1102│陽信南│
│五│09│0130  │COM │←D）                 │十五萬八千│    │0462│京美金│
│  │25│      │    │                      │元        │    │    │      │
├─┼─┼───┼──┼───────────┼─────┼──┼──┼───┤
│五│91│919Ｏ │ARES│ARESCOM T/T @850000*34│二千九百五│０  │1102│ICBC中│
│六│09│0131  │COM │.8（←D）             │十八萬元  │    │0458│和美金│
│  │25│      │    │                      │          │    │    │      │
├─┼─┼───┼──┼───────────┼─────┼──┼──┼───┤
│五│91│919Ｏ │ARES│ARESCOM T/T @0000000（│三千四百九│０  │1102│合庫五│
│七│09│0136  │COM │←D）                 │十四萬元  │    │0454│洲美金│
│  │26│      │    │                      │          │    │    │      │
├─┼─┼───┼──┼───────────┼─────┼──┼──┼───┤
│五│91│919Ｏ │ARES│ARESCOM T/T @500000（ │一千七百四│０  │1102│華銀中│
│八│09│0141  │COM │←D）                 │十三萬五千│    │0471│和美金│
│  │30│      │    │                      │元        │    │    │      │
├─┼─┼───┼──┼───────────┼─────┼──┼──┼───┤
│五│91│91AＯ │ARES│ARESCOM T/T @600000（ │二千零九十│０  │1102│土銀臺│
│九│10│0021  │COM │←D）                 │二萬八千元│    │0448│北美金│
│  │01│      │    │                      │          │    │    │帳戶  │
├─┼─┼───┼──┼───────────┼─────┼──┼──┼───┤
│六│91│91AＯ │ARES│ARESCOM T/T @800000（ │二千七百八│０  │1102│合庫五│
│十│10│0021  │COM │←D）                 │十八萬八千│    │0454│洲美金│
│  │01│      │    │                      │元        │    │    │      │
├─┼─┼───┼──┼───────────┼─────┼──┼──┼───┤
│六│91│91AＯ │ARES│ARESCOM T/T @231158.25│八百零八萬│０  │1102│合庫五│
│一│10│0120  │COM │*34.96（←D）         │一千二百九│    │0454│洲美金│
│  │03│      │    │                      │十二元    │    │    │      │
├─┼─┼───┼──┼───────────┼─────┼──┼──┼───┤
│六│91│91AＯ │ARES│ARESCOM T/T @638841.75│二千二百三│０  │1102│合庫五│
│二│10│0121  │COM │*34.96（←D）         │十三萬三千│    │0454│洲美金│
│  │03│（起訴│    │                      │九百零八元│    │    │      │
│  │  │書誤載│    │                      │          │    │    │      │
│  │  │為91A │    │                      │          │    │    │      │
│  │  │Ｏ0120│    │                      │          │    │    │      │
│  │  │）    │    │                      │          │    │    │      │
├─┼─┼───┼──┼───────────┼─────┼──┼──┼───┤
│六│91│91AＯ │ARES│ARESCOM T/T @950000*34│三千三百二│０  │1102│土銀臺│
│三│10│0025  │COM │.95（←D）            │十萬七千二│    │0448│北美金│
│  │03│      │    │                      │百五十元  │    │    │帳戶  │
├─┼─┼───┼──┼───────────┼─────┼──┼──┼───┤
│六│91│91AＯ │ARES│ARESCOM T/T @0000000（│三千八百四│０  │1102│合庫五│
│四│10│0123  │COM │←D）                 │十三萬九千│    │0454│洲美金│
│  │04│      │    │                      │五百元    │    │    │      │
├─┼─┼───┼──┼───────────┼─────┼──┼──┼───┤
│六│91│91AＯ │ARES│ARESCOM T/T @0000000*3│七千四百五│０  │1102│大眾建│
│五│10│0212  │COM │4.82（←D）           │十萬四千九│    │0477│國美金│
│  │30│      │    │                      │百四十六元│    │    │      │
├─┼─┼───┼──┼───────────┼─────┼──┼──┼───┤
│六│92│921Ｏ │ARES│ARESCOM T/T 0000000.87│三千三百七│０  │1102│合庫五│
│六│01│0146  │COM │*34.58（←D）         │十二萬一千│    │0454│洲美金│
│  │22│      │    │（起訴書誤載為ARESCOM │六百八十五│    │    │      │
│  │  │      │    │  T/T 975178.87*34.58 │元        │    │    │      │
│  │  │      │    │  《←D》）           │          │    │    │      │
├─┼─┼───┼──┼───────────┼─────┼──┼──┼───┤
│六│92│922Ｏ │ARES│ARESCOM T/T @0000000*3│一億三千九│０  │1102│新竹商│
│七│02│0131  │COM │4.775                 │百一十萬元│    │0479│銀美金│
│  │25│      │    │                      │          │    │    │      │
├─┼─┼───┼──┼───────────┼─────┼──┼──┼───┤
│六│92│923Ｏ │ARES│ARESCOM T/T @267000*34│九百二十二│０  │1102│華銀中│
│八│03│0011  │COM │.55（←D）            │萬四千八百│    │0488│和美金│
│  │05│      │    │                      │五十元    │    │    │（新）│
├─┼─┼───┼──┼───────────┼─────┼──┼──┼───┤
│六│92│923Ｏ │ARES│ARES 回沖 @000000000  │０        │一億│1102│新竹商│
│九│03│0118  │COM │                      │          │三千│0479│銀美金│
│  │07│      │    │                      │          │九百│    │      │
│  │  │      │    │                      │          │一十│    │      │
│  │  │      │    │                      │          │萬元│    │      │
├─┼─┼───┼──┼───────────┼─────┼──┼──┼───┤
│七│91│912Ｏ │BOUT│BOUTARI T/T @537500*34│一千八百七│０  │1102│合庫五│
│十│02│0108  │ARI │.96（←E）            │十九萬一千│    │0454│洲美金│
│  │20│      │    │                      │元        │    │    │      │
├─┼─┼───┼──┼───────────┼─────┼──┼──┼───┤
│七│91│916Ｏ │BOUT│BOUTARI T/T @10078*34.│三千四百十│０  │1102│ICBC中│
│一│06│0132  │ARI │13（←E）             │三萬元    │    │0458│和美金│
│  │27│      │    │                      │          │    │    │      │
├─┼─┼───┼──┼───────────┼─────┼──┼──┼───┤
│七│91│916Ｏ │BOUT│BOUTARI T/T @453600*34│一千五百四│０  │1102│大眾建│
│二│06│0159  │ARI │.13                   │十八萬一千│    │0477│國美金│
│  │28│      │    │                      │三百六十八│    │    │      │
│  │  │      │    │                      │元        │    │    │      │
├─┼─┼───┼──┼───────────┼─────┼──┼──┼───┤
│七│91│917Ｏ │BOUT│BOUTARI T/T @30960*33.│一百零三萬│０  │1102│合庫五│
│三│07│0067  │ARI │53（←E）             │八千零八十│    │0454│洲美金│
│  │10│      │    │                      │九元      │    │    │      │
├─┼─┼───┼──┼───────────┼─────┼──┼──┼───┤
│七│91│91CＯ │BOUT│BOUTARI T/T @750000*34│二千六百一│０  │1102│合庫五│
│四│12│0268  │ARI │.805（←E）           │十萬三千七│    │0454│洲美金│
│  │30│      │    │                      │百五十元  │    │    │      │
├─┼─┼───┼──┼───────────┼─────┼──┼──┼───┤
│七│91│91CＯ │BOUT│BOUTARI T/T @570000*34│一千九百八│０  │1102│土銀臺│
│五│12│0270  │ARI │.78（←E）            │十二萬四千│    │0448│北美金│
│  │31│      │    │                      │六百元    │    │    │帳戶  │
├─┼─┼───┼──┼───────────┼─────┼──┼──┼───┤
│七│92│921Ｏ │BOUT│BOUTARI T/T @920000*34│三千一百七│０  │1102│彰銀中│
│六│01│0126  │ARI │.465（←E）           │十萬七千八│    │0456│和美金│
│  │21│      │    │                      │百元      │    │    │      │
├─┼─┼───┼──┼───────────┼─────┼──┼──┼───┤
│七│92│921Ｏ │BOUT│BOUTARI T/T @600000*34│二千零七十│０  │1102│土銀臺│
│七│01│0130  │ARI │.505（←E）           │萬三千元  │    │0448│北美金│
│  │21│      │    │                      │          │    │    │帳戶  │
├─┼─┼───┼──┼───────────┼─────┼──┼──┼───┤
│七│92│923Ｏ │BOUT│BOUTARI T/T @600000*34│二千零七十│０  │1102│中華土│
│八│03│0015  │ARI │.6（←E）             │六萬元    │    │0447│城美金│
│  │06│      │    │                      │          │    │    │帳戶  │
├─┼─┼───┼──┼───────────┼─────┼──┼──┼───┤
│七│92│923Ｏ │BOUT│BOUTARI T/T @625000*34│二千一百六│０  │1102│合庫五│
│九│03│0013  │ARI │.615（←E）           │十三萬四千│    │0454│洲美金│
│  │06│      │    │                      │三百七十五│    │    │      │
│  │  │      │    │                      │元        │    │    │      │
├─┼─┼───┼──┼───────────┼─────┼──┼──┼───┤
│八│91│912Ｏ │ETEM│ETEMAL T/T @0000000*34│六千一百八│０  │1102│合庫五│
│十│02│0066  │AL  │.96（←D）            │十七萬九千│    │0454│洲美金│
│  │27│      │    │                      │二百元    │    │    │      │
├─┼─┼───┼──┼───────────┼─────┼──┼──┼───┤
│八│91│913Ｏ │ETEM│ETEMAL T/T @970000*35.│三千四百零│０  │1102│ICBC中│
│一│03│0100  │AL  │11（←D）             │五萬六千七│    │0458│和美金│
│  │05│      │    │                      │百元      │    │    │      │
├─┼─┼───┼──┼───────────┼─────┼──┼──┼───┤
│八│91│913Ｏ │ETEM│ETEMAL T/T @100萬（← │三千五百一│０  │1102│ICBC中│
│二│03│0099  │AL  │D）                   │十一萬元  │    │0458│和美金│
│  │07│      │    │                      │          │    │    │      │
├─┼─┼───┼──┼───────────┼─────┼──┼──┼───┤
│八│91│913Ｏ │ETEM│ETEMAL T/T @173178*35.│六百零八萬│０  │1102│ICBC中│
│三│03│0098  │AL  │11（←D）             │二百八十元│    │0458│和美金│
│  │15│      │    │                      │          │    │    │      │
├─┼─┼───┼──┼───────────┼─────┼──┼──┼───┤
│八│91│915Ｏ │ETEM│ETEMAL T/T @979200*34.│三千三百九│０  │1102│土銀臺│
│四│05│0118  │AL  │715（←D）            │十九萬二千│    │0448│北美金│
│  │29│      │    │                      │九百二十八│    │    │帳戶  │
│  │  │      │    │                      │元        │    │    │      │
├─┼─┼───┼──┼───────────┼─────┼──┼──┼───┤
│八│91│915Ｏ │ETEM│ETEMAL T/T @0000000*34│三千六百八│０  │1102│彰銀中│
│五│05│0128  │AL  │.715（←D）           │十二萬五千│    │0456│和美金│
│  │31│      │    │                      │六百七十二│    │    │      │
│  │  │      │    │                      │元        │    │    │      │
├─┼─┼───┼──┼───────────┼─────┼──┼──┼───┤
│八│91│916Ｏ │ETEM│ETEMAL T/T @699997.06 │二千三百八│０  │1102│華銀中│
│六│06│0071  │AL  │（←D）               │十九萬九百│    │0471│和美金│
│  │17│      │    │                      │元        │    │    │      │
├─┼─┼───┼──┼───────────┼─────┼──┼──┼───┤
│八│91│916Ｏ │ETEM│ETEMAL T/T @100萬*34.1│三千四百十│０  │1102│土銀臺│
│七│06│0095  │AL  │3（←D）              │三萬元    │    │0448│北美金│
│  │25│      │    │                      │          │    │    │帳戶  │
├─┼─┼───┼──┼───────────┼─────┼──┼──┼───┤
│八│91│916Ｏ │ETEM│ETEMAL T/T @682990*34.│二千三百三│０  │1102│合庫五│
│八│06│0095  │AL  │13（←D）             │十一萬四百│    │0454│洲美金│
│  │25│      │    │                      │四十九元  │    │    │      │
├─┼─┼───┼──┼───────────┼─────┼──┼──┼───┤
│八│91│917Ｏ │ETEM│ETEMAL T/T @0000000*33│三千八百零│０  │1102│彰銀中│
│九│07│0142  │AL  │.53（←D）            │一萬八千七│    │0456│和美金│
│  │31│      │    │                      │百九十五元│    │    │      │
│  │  │      │    │                      │          │    │    │      │
├─┼─┼───┼──┼───────────┼─────┼──┼──┼───┤
│九│91│91AＯ │ETEM│ETEMAL T/T @0000000*34│四千八百二│０  │1102│合庫五│
│十│10│0175  │AL  │.865（←D）           │十五萬六千│    │0454│洲美金│
│  │21│      │    │                      │五百七十七│    │    │      │
│  │  │      │    │                      │元        │    │    │      │
├─┼─┼───┼──┼───────────┼─────┼──┼──┼───┤
│九│91│91AＯ │ETEM│ETEMAL T/T @700000*34.│二千四百三│０  │1102│合庫五│
│一│10│0171  │AL  │84（←D）             │十八萬八千│    │0454│洲美金│
│  │30│      │    │                      │元        │    │    │      │
├─┼─┼───┼──┼───────────┼─────┼──┼──┼───┤
│九│91│91CＯ │ETEM│ETEMAL T/T @500000*34.│一千七百三│０  │1102│中華土│
│二│12│0258  │AL  │79（←D）             │十九萬五千│    │0447│城美金│
│  │13│      │    │                      │元        │    │    │帳戶  │
├─┼─┼───┼──┼───────────┼─────┼──┼──┼───┤
│九│91│91CＯ │ETEM│ETEMAL T/T @660000*34.│二千二百九│０  │1102│合庫五│
│三│12│0091  │AL  │8（←D）              │十六萬八千│    │0454│洲美金│
│  │13│      │    │                      │元        │    │    │      │
├─┼─┼───┼──┼───────────┼─────┼──┼──┼───┤
│九│91│91CＯ │ETEM│ETEMAL T/T @388797.6*3│一千三百五│０  │1102│土銀臺│
│四│12│0151  │AL  │4.855（←D）          │十五萬一千│    │0448│北美金│
│  │20│      │    │                      │五百四十元│    │    │帳戶  │
├─┼─┼───┼──┼───────────┼─────┼──┼──┼───┤
│九│92│923Ｏ │ETEM│ETEMAL T/T @835648.52*│二千九百萬│０  │1102│合庫五│
│五│03│0030  │AL  │34.705（←D）         │一千一百八│    │0454│洲美金│
│  │03│      │    │                      │十二元    │    │    │      │
├─┼─┼───┼──┼───────────┼─────┼──┼──┼───┤
│九│92│921Ｏ │EVER│EVER T/T @331776*34.65│一千一百四│０  │1102│合庫五│
│六│01│0208  │ICH │5（←D）              │十九萬七千│    │0454│洲美金│
│  │30│      │    │                      │六百九十七│    │    │      │
│  │  │      │    │                      │元        │    │    │      │
├─┼─┼───┼──┼───────────┼─────┼──┼──┼───┤
│九│92│921Ｏ │LAIS│LAISONIC T/T @400000*3│一千三百七│０  │1102│彰銀中│
│七│01│0127  │ONIC│4.465（←E）          │十八萬六千│    │0456│和美金│
│  │21│      │    │                      │元        │    │    │      │
├─┼─┼───┼──┼───────────┼─────┼──┼──┼───┤
│九│92│921Ｏ │LAIS│LAISONIC T/T @605000*3│二千零八十│０  │1102│華僑永│
│八│01│0128  │ONIC│4.45（←E）           │四萬二千二│    │0469│和美金│
│  │21│      │    │                      │百五十元  │    │    │      │
├─┼─┼───┼──┼───────────┼─────┼──┼──┼───┤
│九│92│921Ｏ │LAIS│LAISONIC T/T @700000*3│二千四百一│０  │1102│土銀臺│
│九│01│0129  │ONIC│4.505（←E）          │十五萬三千│    │0448│北美金│
│  │21│      │    │                      │五百元    │    │    │帳戶  │
├─┼─┼───┼──┼───────────┼─────┼──┼──┼───┤
│一│92│921Ｏ │LAIS│LAISONIC T/T @730000*3│二千五百二│０  │1102│華銀中│
│０│01│0144  │ONIC│4.61（←E）           │十六萬五千│    │0462│和美金│
│０│21│      │    │                      │三百元    │    │    │（新）│
├─┼─┼───┼──┼───────────┼─────┼──┼──┼───┤
│一│92│921Ｏ │LAIS│LAISONIC T/T @865000*3│二千九百九│０  │1102│陽信南│
│０│01│0132  │ONIC│4.58（←E）           │十一萬六千│    │0462│京美金│
│一│22│      │    │                      │零二十五元│    │    │      │
├─┼─┼───┼──┼───────────┼─────┼──┼──┼───┤
│一│91│912Ｏ │LOYA│LOYALTY T/T USD190萬*3│六千六百四│０  │1102│土銀臺│
│０│02│0062  │LTY │4.96（←G）           │十二萬四千│    │0448│北美金│
│二│06│      │    │                      │元        │    │    │帳戶  │
├─┼─┼───┼──┼───────────┼─────┼──┼──┼───┤
│一│91│912Ｏ │LOYA│LOYALTY T/T @168994.3 │五千九百零│０  │1102│彰銀中│
│０│02│0077  │LTY │（←G）               │八萬二千二│    │0456│和美金│
│三│09│      │    │                      │百零一元  │    │    │      │
├─┼─┼───┼──┼───────────┼─────┼──┼──┼───┤
│一│91│912Ｏ │LOYA│LOYALTY T/T @0000000*3│三千六百七│０  │1102│土銀臺│
│０│02│0076  │LTY │4.96（←G）           │十五萬四百│    │0448│北美金│
│四│21│      │    │                      │零六元    │    │    │帳戶  │
├─┼─┼───┼──┼───────────┼─────┼──┼──┼───┤
│一│91│915Ｏ │LOYA│LOYALTY T/T @710000*34│二千四百六│０  │1102│ICBC中│
│０│05│0112  │LTY │.715（←G）           │十四萬七千│    │0458│和美金│
│五│16│      │    │                      │六百五十元│    │    │      │
├─┼─┼───┼──┼───────────┼─────┼──┼──┼───┤
│一│91│915Ｏ │LOYA│LOYALTY T/T @900000*34│三千一百二│０  │1102│合庫五│
│０│05│0113  │LTY │.715（←G）           │十四萬三千│    │0454│洲美金│
│六│17│      │    │                      │五百元    │    │    │      │
├─┼─┼───┼──┼───────────┼─────┼──┼──┼───┤
│一│91│916Ｏ │LOYA│LOYALTY T/T @100萬*34.│三千四百一│０  │1102│土銀臺│
│０│06│0072  │LTY │13（←G）             │十三萬元  │    │0448│北美金│
│七│17│      │    │                      │          │    │    │帳戶  │
├─┼─┼───┼──┼───────────┼─────┼──┼──┼───┤
│一│91│916Ｏ │LOYA│LOYALTY T/T @100萬*34.│三千四百一│０  │1102│合庫五│
│０│06│0073  │LTY │13（←G）             │十三萬元  │    │0454│洲美金│
│八│17│      │    │                      │          │    │    │      │
├─┼─┼───┼──┼───────────┼─────┼──┼──┼───┤
│一│91│916Ｏ │LOYA│LOYALTY T/T @412211*34│一千四百零│０  │1102│合庫五│
│０│06│0133  │LTY │.13（←G）            │六萬八千七│    │0454│洲美金│
│九│28│      │    │                      │百六十一元│    │    │      │
├─┼─┼───┼──┼───────────┼─────┼──┼──┼───┤
│一│91│917Ｏ │LOYA│LOYALTY T/T @569363*33│一千九百零│０  │1102│合庫五│
│一│07│0143  │LTY │.53（←G）            │九萬七百四│    │0454│洲美金│
│０│31│      │    │                      │十一元    │    │    │      │
├─┼─┼───┼──┼───────────┼─────┼──┼──┼───┤
│一│91│917Ｏ │LOYA│LOYALTY T/T @900000*33│三千零十七│０  │1102│陽信南│
│一│07│0143  │LTY │.53（←G）            │萬七千元  │    │0462│京美金│
│一│31│      │    │                      │          │    │    │      │
├─┼─┼───┼──┼───────────┼─────┼──┼──┼───┤
│一│91│918Ｏ │LOYA│LOYALTY T/T @876334.35│二千九百五│０  │1102│華銀中│
│一│08│0123  │LTY │（←G）               │十七萬六千│    │0471│和美金│
│二│21│      │    │                      │二百八十四│    │    │      │
│  │  │      │    │                      │元        │    │    │      │
├─┼─┼───┼──┼───────────┼─────┼──┼──┼───┤
│一│91│91AＯ │LOYA│LOYALTY T/T @672072.56│二千三百四│０  │1102│中華土│
│一│10│0177  │LTY │*34.85（←G）         │十二萬一千│    │0447│城美金│
│三│21│      │    │                      │七百二十九│    │    │帳戶  │
│  │  │      │    │                      │元        │    │    │      │
├─┼─┼───┼──┼───────────┼─────┼──┼──┼───┤
│一│91│91AＯ │LOYA│LOYALTY T/T @400000*34│一千三百九│０  │1102│華銀中│
│一│10│0224  │LTY │.76（←G）            │十萬四千元│    │0471│和美金│
│四│30│      │    │                      │          │    │    │      │
├─┼─┼───┼──┼───────────┼─────┼──┼──┼───┤
│一│91│91BＯ │LOYA│LOYALTY T/T @0000000.7│四千二百八│０  │1102│合庫五│
│一│11│0224  │LTY │6*34.69（←G）        │十八萬五千│    │0454│洲美金│
│五│14│      │    │                      │九百五十五│    │    │      │
│  │  │      │    │                      │元        │    │    │      │
├─┼─┼───┼──┼───────────┼─────┼──┼──┼───┤
│一│91│91BＯ │LOYA│LOYALTY T/T @950000*34│三千二百八│０  │1102│彰銀中│
│一│11│0225  │LTY │.618（←G）           │十八萬七千│    │0456│和美金│
│六│15│      │    │                      │一百元    │    │    │      │
├─┼─┼───┼──┼───────────┼─────┼──┼──┼───┤
│一│91│91BＯ │LOYA│LOYALTY T/T @950000*34│三千二百九│０  │1102│陽信南│
│一│11│0226  │LTY │.707（←G）           │十七萬一千│    │0462│京美金│
│七│18│      │    │                      │六百五十元│    │    │      │
│  │  │      │    │                      │          │    │    │      │
├─┼─┼───┼──┼───────────┼─────┼──┼──┼───┤
│一│91│91CＯ │LOYA│LOYALTY T/T @223657.2*│七百七十八│０  │1102│土銀臺│
│一│12│0072  │LTY │34.8（←G）           │萬三千二百│    │0448│北美金│
│八│11│      │    │                      │七十一元  │    │    │帳戶  │
├─┼─┼───┼──┼───────────┼─────┼──┼──┼───┤
│一│92│921Ｏ │LOYA│LOYALTY T/T @0000000* │三千六百七│０  │1102│合庫五│
│一│01│0145  │LTY │34.58（←G）          │十二萬八百│    │0454│洲美金│
│九│22│      │    │                      │十三元    │    │    │      │
├─┼─┼───┼──┼───────────┼─────┼──┼──┼───┤
│一│90│909K  │NEWR│USD100萬沖NEWRICH 3/28│三千四百五│０  │1102│土銀臺│
│二│09│0103  │ICH │（起訴書誤載為NEWRICH │十三萬元  │    │0448│北美金│
│０│25│      │    │  USD100萬沖3/28《←D │          │    │    │帳戶  │
│  │  │      │    │  》）                │          │    │    │      │
├─┼─┼───┼──┼───────────┼─────┼──┼──┼───┤
│一│92│909K  │NEWR│NEWRICH USD398000沖NEW│一千三百七│０  │1102│中信美│
│二│29│0106  │ICH │RICH 5/1（←E）       │十四萬二千│    │0453│金    │
│一│28│      │    │                      │九百四十元│    │    │      │
├─┼─┼───┼──┼───────────┼─────┼──┼──┼───┤
│一│92│909K  │NEWR│NEWRICH USD527500 沖  │一千八百二│０  │1102│安泰天│
│二│29│0107  │ICH │NEWRICH 5/31（←G）   │十一萬四千│    │0452│母美金│
│二│28│      │    │                      │五百七十五│    │    │      │
│  │  │      │    │                      │元        │    │    │      │
├─┼─┼───┼──┼───────────┼─────┼──┼──┼───┤
│一│92│90AK  │NEWR│NEWRICH USD760000 沖  │二千六百二│０  │1102│土銀臺│
│二│29│0104  │ICH │NEWRICH 3/28（←D）   │十四萬二千│    │0448│北美金│
│三│28│      │    │                      │八百元    │    │    │帳戶  │
├─┼─┼───┼──┼───────────┼─────┼──┼──┼───┤
│一│90│90AK  │NEWR│NEWRICH USD750000 NEW │二千五百八│０  │1102│安泰天│
│二│10│0284  │ICH │RICH00000000（←E）   │十九萬元  │    │0452│母美金│
│四│25│      │    │                      │          │    │    │      │
├─┼─┼───┼──┼───────────┼─────┼──┼──┼───┤
│一│90│90AK  │NEWR│NEWRICH USD750000 NEW │二千五百八│０  │1102│中信美│
│二│10│0283  │ICH │RICH 6/22（←G）      │十九萬元  │    │0453│金    │
│五│29│      │    │                      │          │    │    │      │
├─┼─┼───┼──┼───────────┼─────┼──┼──┼───┤
│一│90│90AK  │NEWR│NEWRICH USD157142 NEW │五百四十二│０  │1102│土銀臺│
│二│10│0282  │ICH │RICＺ 00000000 0/22（G │萬四千五百│    │0448│北美金│
│六│31│      │    │）                    │四十二元  │    │    │帳戶  │
├─┼─┼───┼──┼───────────┼─────┼──┼──┼───┤
│一│90│90BＯ │NEWR│NEWRICH USD676262 NEW │二千三百三│０  │1102│土銀臺│
│二│11│0030  │ICH │RICH T/T（←D）       │十四萬四千│    │0448│北美金│
│七│27│      │    │                      │五百六十四│    │    │帳戶  │
│  │  │      │    │                      │元        │    │    │      │
├─┼─┼───┼──┼───────────┼─────┼──┼──┼───┤
│一│90│90CI  │NEWR│NEWRICH USD27082 NEW  │九十三萬三│０  │1102│土銀臺│
│二│12│0015  │ICH │RICH 10/16,26（←E）  │千一百一十│    │0448│北美金│
│八│05│      │    │                      │元        │    │    │帳戶  │
├─┼─┼───┼──┼───────────┼─────┼──┼──┼───┤
│一│91│912Ｏ │NEWR│NEWRICH T/T@284218*34.│九百九十三│０  │1102│土銀臺│
│二│02│0095  │ICH │96（←D）             │萬六千二百│    │0448│北美金│
│九│18│      │    │                      │六十一元  │    │    │帳戶  │
├─┼─┼───┼──┼───────────┼─────┼──┼──┼───┤
│一│91│913Ｏ │NEWR│NEWRICH T/T @640494.27│二千二百四│０  │1102│彰銀中│
│三│03│0109  │ICH │*35.11（←D）         │十八萬七千│    │0456│和美金│
│０│12│      │    │                      │七百五十四│    │    │      │
│  │  │      │    │                      │元        │    │    │      │
├─┼─┼───┼──┼───────────┼─────┼──┼──┼───┤
│一│91│913Ｏ │NEWR│NEWRICH T/T @184315*35│六百四十七│０  │1102│合庫五│
│三│03│0101  │ICH │.11（←D）            │萬一千三百│    │0454│洲美金│
│一│27│      │    │                      │元        │    │    │      │
├─┼─┼───┼──┼───────────┼─────┼──┼──┼───┤
│一│91│914Ｏ │NEWR│NEWRICH T/T @988545*34│三千四百五│０  │1102│合庫五│
│三│04│0128  │ICH │.995（←D）           │十九萬四千│    │0454│洲美金│
│二│29│      │    │                      │一百三十二│    │    │      │
│  │  │      │    │                      │元        │    │    │      │
├─┼─┼───┼──┼───────────┼─────┼──┼──┼───┤
│一│91│915Ｏ │NEWR│NEWRICH T/T @160萬*34.│五千五百五│０  │1102│合庫五│
│三│05│0125  │ICH │715（←D）            │十四萬四千│    │0454│洲美金│
│三│31│      │    │                      │元        │    │    │      │
├─┼─┼───┼──┼───────────┼─────┼──┼──┼───┤
│一│91│915Ｏ │NEWR│NEWRICH T/T @70萬（←D│二千四百三│０  │1102│土銀臺│
│三│05│0125  │ICH │）                    │十萬五百元│    │0448│北美金│
│四│31│      │    │                      │          │    │    │帳戶  │
├─┼─┼───┼──┼───────────┼─────┼──┼──┼───┤
│一│91│916Ｏ │NEWR│NEWRICH T/T @0000000* │四千七百二│０  │1102│大眾建│
│三│06│0160  │ICH │34.13                 │十七萬七千│    │0477│國美金│
│五│28│      │    │                      │一百四十九│    │    │      │
│  │  │      │    │                      │元        │    │    │      │
├─┼─┼───┼──┼───────────┼─────┼──┼──┼───┤
│一│91│916Ｏ │NEWR│NEWRICH T/T @0000000* │五千九百八│０  │1102│大眾建│
│三│06│0160  │ICH │34.13                 │十一萬三千│    │0477│國美金│
│六│28│      │    │                      │五百零八元│    │    │      │
├─┼─┼───┼──┼───────────┼─────┼──┼──┼───┤
│一│91│916Ｏ │NEWR│NEWRICH T/T 00000000  │三千九百八│０  │1102│大眾建│
│三│06│0160  │ICH │                      │十六萬一千│    │0477│國美金│
│七│28│      │    │                      │八百二十六│    │    │      │
│  │  │      │    │                      │元        │    │    │      │
├─┼─┼───┼──┼───────────┼─────┼──┼──┼───┤
│一│91│917Ｏ │NEWR│NEWRICH T/T @120萬*33.│四千零二十│０  │1102│土銀臺│
│三│07│0141  │ICH │53（←D）             │三萬六千元│    │0448│北美金│
│八│31│      │    │                      │          │    │    │帳戶  │
├─┼─┼───┼──┼───────────┼─────┼──┼──┼───┤
│一│91│918Ｏ │NEWR│NEWRICH T/T @850000（ │二千八百六│０  │1102│合庫五│
│三│08│0154  │ICH │←D）                 │十八萬七千│    │0454│洲美金│
│九│14│      │    │                      │五百元    │    │    │      │
├─┼─┼───┼──┼───────────┼─────┼──┼──┼───┤
│一│91│918Ｏ │NEWR│T-00000000轉入（←D） │二千零二十│０  │1102│華銀中│
│四│08│0207  │ICH │                      │五萬元    │    │0471│和美金│
│０│30│      │    │                      │          │    │    │      │
├─┼─┼───┼──┼───────────┼─────┼──┼──┼───┤
│一│91│918Ｏ │NEWR│NEWRICH T/T @100萬*33.│三千三百七│０  │1102│彰銀中│
│四│08│0175  │ICH │75（←D）             │十五萬元  │    │0456│和美金│
│一│30│      │    │                      │          │    │    │      │
├─┼─┼───┼──┼───────────┼─────┼──┼──┼───┤
│一│91│918Ｏ │NEWR│NEWRICH T/T @710132*33│二千三百九│０  │1102│合庫五│
│四│08│0176  │ICH │.75（←D）            │十六萬六千│    │0454│洲美金│
│二│30│      │    │                      │九百五十五│    │    │      │
│  │  │      │    │                      │元        │    │    │      │
├─┼─┼───┼──┼───────────┼─────┼──┼──┼───┤
│一│91│919Ｏ │NEWR│NEWRICH T/T @0000000* │一億二千七│０  │1102│大眾建│
│四│09│0172  │ICH │34.96                 │百二十五萬│    │0477│國美金│
│三│27│      │    │                      │六千三百二│    │    │      │
│  │  │      │    │                      │十三元    │    │    │      │
├─┼─┼───┼──┼───────────┼─────┼──┼──┼───┤
│一│91│91AＯ │NEWR│NEWRICH T/T @692718.89│二千四百零│０  │1102│陽信南│
│四│10│0198  │ICH │（←D）               │八萬二千三│    │0462│京美金│
│四│29│      │    │                      │百七十二元│    │    │      │
├─┼─┼───┼──┼───────────┼─────┼──┼──┼───┤
│一│91│91CＯ │NEWR│NEWRICH T/T @0000000  │一億零四百│０  │1102│新竹商│
│四│12│0264  │ICH │                      │七十萬元  │    │0479│銀美金│
│五│27│      │    │                      │          │    │    │      │
├─┼─┼───┼──┼───────────┼─────┼──┼──┼───┤
│一│91│91CＯ │NEWR│NEWRICH T/T @800000*34│二千七百七│０  │1102│華僑永│
│四│12│0272  │ICH │.7（←D）             │十六萬元  │    │0469│和美金│
│六│31│      │    │                      │          │    │    │      │
├─┼─┼───┼──┼───────────┼─────┼──┼──┼───┤
│一│92│921Ｏ │NEWR│NEWRICH T/T @587725.38│二千零三十│０  │1102│中華土│
│四│01│0131  │ICH │*34.58（←D）         │二萬三千五│    │0447│城美金│
│七│22│      │    │                      │百四十四元│    │    │帳戶  │
├─┼─┼───┼──┼───────────┼─────┼──┼──┼───┤
│一│92│922Ｏ │NEWR│NEWRICH T/T @840000*34│二千九百十│０  │1102│華僑永│
│四│02│0134  │ICH │.69（←D）            │三萬九千六│    │0469│和美金│
│八│26│      │    │                      │百元      │    │    │      │
├─┼─┼───┼──┼───────────┼─────┼──┼──┼───┤
│一│92│923Ｏ │NEWR│NEWRICH 回沖 91CＯ0264│０        │一億│1102│新竹商│
│四│03│0116  │ICH │@000000000            │          │零四│0479│銀美金│
│九│07│      │    │                      │          │百七│    │      │
│  │  │      │    │                      │          │十萬│    │      │
│  │  │      │    │                      │          │元  │    │      │
├─┼─┼───┼──┼───────────┼─────┼──┼──┼───┤
│一│90│90CI  │PKC │PKC USD0000000        │三千四百四│０  │1102│土銀臺│
│五│12│0013  │    │PKC10/26,29（←D）    │十五萬五千│    │0448│北美金│
│０│31│      │    │                      │元        │    │    │帳戶  │
├─┼─┼───┼──┼───────────┼─────┼──┼──┼───┤
│一│90│90CI  │PKC │PKC USD500,000        │一千七百二│０  │1102│土銀臺│
│五│12│0019  │    │PKC10/26（←D）       │十二萬七千│    │0448│北美金│
│一│11│      │    │                      │五百元    │    │    │帳戶  │
├─┼─┼───┼──┼───────────┼─────┼──┼──┼───┤
│一│91│91CＯ │SABL│SABLE T/T @668000*34. │二千三百二│０  │1102│華僑永│
│五│12│0150  │E   │81（←SUN）           │十五萬三千│    │0469│和美金│
│二│20│      │    │                      │零八十元  │    │    │      │
├─┼─┼───┼──┼───────────┼─────┼──┼──┼───┤
│一│90│923Ｏ │SABL│SABLE T/T @500000*34. │一千七百三│０  │1102│華銀中│
│五│03│0006  │E   │71_1（←SUN）         │十五萬五千│    │0488│和美金│
│三│03│      │    │                      │元        │    │    │（新）│
├─┼─┼───┼──┼───────────┼─────┼──┼──┼───┤
│一│91│91AＯ │SHER│SHERFIELD T/T @0000000│三千五百九│０  │1102│合庫五│
│五│10│0208  │FIEL│*34.78（←E）         │十四萬五千│    │0454│洲美金│
│四│30│      │D   │                      │一百三十元│    │    │      │
├─┼─┼───┼──┼───────────┼─────┼──┼──┼───┤
│一│91│91BＯ │SHER│SHERFIELD T/T @895700 │三千零八十│０  │1102│土銀臺│
│五│11│0080  │FIEL│（←E）               │九萬七千一│    │0448│北美金│
│五│13│      │D   │                      │百七十二元│    │    │帳戶  │
├─┼─┼───┼──┼───────────┼─────┼──┼──┼───┤
│一│91│91CＯ │SHER│SHERFIELD T/T @895700*│三千一百十│０  │1102│陽信南│
│五│12│0074  │FIEL│34.81（←E）          │七萬九千三│    │0462│京美金│
│六│11│      │D   │                      │百十七元  │    │    │      │
├─┼─┼───┼──┼───────────┼─────┼──┼──┼───┤
│一│92│921Ｏ │SHER│SHERFIELD T/T @830000*│二千八百六│０  │1102│土銀臺│
│五│01│0080  │FIEL│34.47（←E）          │十一萬一百│    │0448│北美金│
│七│15│      │D   │                      │元        │    │    │帳戶  │
├─┼─┼───┼──┼───────────┼─────┼──┼──┼───┤
│一│92│921Ｏ │SHER│SHERFIELD T/T @750000*│二千五百八│０  │1102│中華土│
│五│01│0085  │FIEL│34.4（←E）           │十萬元    │    │0447│城美金│
│八│16│      │D   │                      │          │    │    │帳戶  │
├─┼─┼───┼──┼───────────┼─────┼──┼──┼───┤
│一│92│921Ｏ │SHER│SHERFIELD T/T @750000*│二千五百八│０  │1102│陽信南│
│五│01│0081  │FIEL│34.406（←E）         │十萬四千五│    │0462│京美金│
│九│16│      │D   │                      │百元      │    │    │      │
├─┼─┼───┼──┼───────────┼─────┼──┼──┼───┤
│一│92│921Ｏ │SHER│SHERFIELD T/T @830000*│二千八百五│０  │1102│合庫五│
│六│01│0084  │FIEL│34.39（←E）          │十四萬三千│    │0454│洲美金│
│０│16│      │D   │                      │七百元    │    │    │      │
├─┼─┼───┼──┼───────────┼─────┼──┼──┼───┤
│一│92│921Ｏ │SHER│SHERFIELD T/T @698400*│二千四百零│０  │1102│彰銀中│
│六│01│0165  │FIEL│34.486（←E）         │八萬五千零│    │0456│和美金│
│一│27│      │D   │                      │二十二元  │    │    │      │
├─┼─┼───┼──┼───────────┼─────┼──┼──┼───┤
│一│91│91CＯ │TECH│TECHFUTURE T/T @100000│三千四百八│０  │1102│合庫五│
│六│12│0187  │FUTU│0*34.805（←S）       │十萬五千元│    │0454│洲美金│
│二│26│      │RE  │                      │          │    │    │      │
├─┼─┼───┼──┼───────────┼─────┼──┼──┼───┤
│一│91│91CＯ │TECH│TECHFUTURE T/T @525000│一千八百二│０  │1102│陽信南│
│六│12│0269  │FUTU│*34.785（←S）        │十六萬二千│    │0462│京美金│
│三│30│      │RE  │                      │一百二十五│    │    │      │
│  │  │      │    │                      │元        │    │    │      │
├─┼─┼───┼──┼───────────┼─────┼──┼──┼───┤
│一│92│922Ｏ │TECH│TECHFUTURE T/T @820000│二千八百四│０  │1102│合庫五│
│六│02│0119  │FUTU│*34.68（←S）         │十三萬七千│    │0454│洲美金│
│四│07│      │RE  │                      │六百元    │    │    │      │
├─┼─┼───┼──┼───────────┼─────┼──┼──┼───┤
│一│90│90AK  │WELL│WELLTEX USD356400WELLT│一千二百三│０  │1102│土銀臺│
│六│10│0064  │TEX │EX退貨保證金（←D）   │十萬二千九│    │0448│北美金│
│五│20│      │    │                      │百二十八元│    │    │帳戶  │
├─┼─┼───┼──┼───────────┼─────┼──┼──┼───┤
│一│90│90AK  │WELL│WELLTEX USD48504.34   │一百六十七│０  │1102│土銀臺│
│六│10│0275  │TEX │WELLTEＺ00000000 0/2   │萬四千三百│    │0448│北美金│
│六│31│      │    │（D）                 │七十元    │    │    │帳戶  │
├─┼─┼───┼──┼───────────┼─────┼──┼──┼───┤
│一│90│90CI  │WELL│WELLTEX USD598,696    │二千零六十│０  │1102│土銀臺│
│六│12│0018  │TEX │WELLTEX90/10（←D）   │二萬八千零│    │0448│北美金│
│七│11│      │    │                      │七十一元  │    │    │帳戶  │
├─┼─┼───┼──┼───────────┼─────┼──┼──┼───┤
│一│90│90CI  │WELL│WELLTEX USD881095.84  │三千零三十│０  │1102│土銀臺│
│六│12│0012  │TEX │WELLTEX10/26（←D）   │五萬八千一│    │0448│北美金│
│八│24│      │    │                      │百五十七元│    │    │帳戶  │
├─┼─┼───┼──┼───────────┼─────┼──┼──┼───┤
│一│91│913Ｏ │WELL│WELLTEX T/T @580000*  │二千零三十│０  │1102│土銀臺│
│六│03│0096  │TEX │35.11（←D）          │六萬三千八│    │0448│北美金│
│九│11│      │    │                      │百元      │    │    │帳戶  │
├─┼─┼───┼──┼───────────┼─────┼──┼──┼───┤
│一│91│913Ｏ │WELL│WELLTEX T/T @0000000  │四千一百四│０  │1102│合庫五│
│七│03│0097  │TEX │（←D）               │十二萬九千│    │0454│洲美金│
│０│15│      │    │                      │八百元    │    │    │      │
├─┼─┼───┼──┼───────────┼─────┼──┼──┼───┤
│一│91│916Ｏ │WELL│WELLTEX T/T @100萬*   │三千四百十│０  │1102│彰銀中│
│七│06│0075  │TEX │34.13（←D）          │三萬元    │    │0456│和美金│
│一│19│      │    │                      │          │    │    │      │
├─┼─┼───┼──┼───────────┼─────┼──┼──┼───┤
│一│91│916Ｏ │WELL│WELLTEX T/T @0000000* │一億一千二│０  │1102│大眾建│
│七│06│0158  │TEX │34.13                 │百二十萬零│    │0477│國美金│
│二│28│      │    │                      │六百六十九│    │    │      │
│  │  │      │    │                      │元        │    │    │      │
├─┼─┼───┼──┼───────────┼─────┼──┼──┼───┤
│一│91│918Ｏ │WELL│WELLTEX T/T @900000*  │三千零三十│０  │1102│土銀臺│
│七│08│0171  │TEX │33.75（←D）          │七萬五千元│    │0448│北美金│
│三│28│      │    │                      │          │    │    │帳戶  │
├─┼─┼───┼──┼───────────┼─────┼──┼──┼───┤
│一│91│918Ｏ │WELL│WELLTEX T/T @899358*  │三千零三十│０  │1102│華銀中│
│七│08│0174  │TEX │33.75（←D）          │五萬三千三│    │0471│和美金│
│四│30│      │    │                      │百三十三元│    │    │      │
├─┼─┼───┼──┼───────────┼─────┼──┼──┼───┤
│一│91│919Ｏ │WELL│WELLTEX T/T @0000000* │三千六百五│０  │1102│土銀臺│
│七│09│0155  │TEX │34.935（←D）         │十五萬九千│    │0448│北美金│
│五│26│      │    │                      │五百四十七│    │    │帳戶  │
│  │  │      │    │                      │元        │    │    │      │
├─┼─┼───┼──┼───────────┼─────┼──┼──┼───┤
│一│91│919Ｏ │WELL│WELLTEX T/T @0000000* │四千一百九│０  │1102│合庫五│
│七│09│0155  │TEX │34.91（←D）          │十二萬八千│    │0454│洲美金│
│六│26│      │    │                      │元        │    │    │      │
├─┼─┼───┼──┼───────────┼─────┼──┼──┼───┤
│一│91│919Ｏ │WELL│WELLTEX 補入 @18*34.93│六百二十九│０  │1102│土銀臺│
│七│09│0177  │TEX │5（←D）              │元        │    │0448│北美金│
│七│26│      │    │                      │          │    │    │帳戶  │
├─┼─┼───┼──┼───────────┼─────┼──┼──┼───┤
│一│91│91AＯ │WELL│WELLTEX T/T @0000000* │五千四百九│０  │1102│大眾建│
│七│10│0210  │TEX │34.82（←D）          │十三萬二千│    │0477│國美金│
│八│30│      │    │                      │一百零二元│    │    │      │
├─┼─┼───┼──┼───────────┼─────┼──┼──┼───┤
│一│91│91BＯ │WELL│WELLTEX T/T @0000000* │三千五百九│０  │1102│華銀中│
│七│11│0167  │TEX │34.72（←D）          │十萬六千零│    │0471│和美金│
│九│26│      │    │                      │三十五元  │    │    │      │
├─┼─┼───┼──┼───────────┼─────┼──┼──┼───┤
│一│91│91BＯ │WELL│WELLTEX T/T @0000000* │三千四百七│０  │1102│合庫五│
│八│11│0169  │TEX │34.765（←D）         │十六萬五千│    │0454│洲美金│
│０│27│      │    │                      │元        │    │    │      │
├─┼─┼───┼──┼───────────┼─────┼──┼──┼───┤
│一│91│91BＯ │WELL│WELLTEX T/T @0000000- │三千四百八│０  │1102│土銀臺│
│八│11│0175  │TEX │34.85（←D）          │十五萬元  │    │0448│北美金│
│一│28│      │    │                      │          │    │    │帳戶  │
├─┼─┼───┼──┼───────────┼─────┼──┼──┼───┤
│一│91│91CＯ │WELL│WELLTEX T/T @432018.8*│一千四百九│０  │1102│華銀中│
│八│12│0271  │TEX │34.7（←D）           │十九萬一千│    │0471│和美金│
│二│31│      │    │                      │零五十二元│    │    │      │
├─┼─┼───┼──┼───────────┼─────┼──┼──┼───┤
│一│92│921Ｏ │WELL│WELLTEX T/T @800000*  │二千七百七│０  │1102│土銀臺│
│八│01│0140  │TEX │34.63（←D）          │十萬四千元│    │0448│北美金│
│三│24│      │    │                      │          │    │    │帳戶  │
├─┼─┼───┼──┼───────────┼─────┼──┼──┼───┤
│一│92│921Ｏ │WELL│WELLTEX T/T @402560*  │一千三百八│０  │1102│合庫五│
│八│01│0166  │TEX │34.495（←D）         │十八萬六千│    │0454│洲美金│
│四│27│      │    │                      │三百零七元│    │    │      │
├─┼─┼───┼──┼───────────┼─────┼──┼──┼───┤
│一│92│921Ｏ │WELL│WELLTEX T/T @600000*  │二千零六十│０  │1102│中華土│
│八│01│0219  │TEX │34.49（←D）          │九萬四千元│    │0447│城美金│
│五│27│      │    │                      │          │    │    │帳戶  │
├─┼─┼───┼──┼───────────┼─────┼──┼──┼───┤
│一│92│921Ｏ │WELL│WELLTEX T/T @500000*  │一千七百三│０  │1102│土銀臺│
│八│01│0206  │TEX │34.625（←D）         │十一萬二千│    │0448│北美金│
│六│28│      │    │                      │五百元    │    │    │帳戶  │
├─┼─┼───┼──┼───────────┼─────┼──┼──┼───┤
│一│92│921Ｏ │WELL│WELLTEX T/T @260000   │九百零一萬│０  │1102│合庫五│
│八│01│0207  │TEX │（←D）               │三百元    │    │0454│洲美金│
│七│30│      │    │                      │          │    │    │      │
├─┼─┼───┼──┼───────────┼─────┼──┼──┼───┤
│一│92│922Ｏ │WELL│WELLTEX T/T @800000   │二千七百七│０  │1102│中華土│
│八│02│0133  │TEX │（←D）               │十六萬八千│    │0447│城美金│
│八│26│      │    │                      │元        │    │    │帳戶  │
├─┼─┼───┼──┼───────────┼─────┼──┼──┼───┤
│一│92│923Ｏ │WELL│WELLTEX T/T @299600*  │一千零三十│０  │1102│陽信南│
│八│03│0014  │TEX │34.618（←D）         │七萬一千五│    │0462│京美金│
│九│06│      │    │                      │百五十三元│    │    │      │
├─┼─┼───┼──┼───────────┼─────┼──┼──┼───┤
│一│90│90AK  │Wych│Wycherley USD850000沖 │二千九百三│０  │1102│土銀臺│
│九│10│0041  │erle│WYCHERLE（←E）       │十四萬二千│    │0448│北美金│
│０│08│      │y   │                      │元        │    │    │帳戶  │
├─┼─┼───┼──┼───────────┼─────┼──┼──┼───┤
│一│90│90AK  │Wych│Wycherley USD280000   │九百六十六│０  │1102│土銀臺│
│九│10│0281  │erle│Wycherley（←D）      │萬五千六百│    │0448│北美金│
│一│22│      │y   │                      │元        │    │    │帳戶  │
├─┼─┼───┼──┼───────────┼─────┼──┼──┼───┤
│一│90│90AK  │Wych│Wycherley USD0000000  │四千三百八│０  │1102│土銀臺│
│九│10│0277  │erle│WycherleＺ 00000000 0  │十四萬四百│    │0448│北美金│
│二│30│      │y   │（D）                 │元        │    │    │帳戶  │
├─┼─┼───┼──┼───────────┼─────┼──┼──┼───┤
│一│90│90AK  │Wych│Wycherley USD230000   │七百九十三│０  │1102│安泰天│
│九│10│0280  │erle│Wycherley（←E）      │萬九千六百│    │0452│母美金│
│三│30│      │y   │                      │元        │    │    │      │
├─┼─┼───┼──┼───────────┼─────┼──┼──┼───┤
│一│90│90AK  │Wych│Wycherley USD883600   │三千零五十│０  │1102│中信美│
│九│10│0279  │erle│Wycherley（←G）      │萬一千八百│    │0453│金    │
│四│30│      │y   │                      │七十二元  │    │    │      │
├─┼─┼───┼──┼───────────┼─────┼──┼──┼───┤
│一│90│90AK  │Wych│Wycherley USD824000   │二千八百四│０  │1102│土銀臺│
│九│10│0278  │erle│Wycherley（←D）      │十四萬四千│    │0448│北美金│
│五│31│      │y   │                      │四百八十元│    │    │帳戶  │
├─┼─┼───┼──┼───────────┼─────┼──┼──┼───┤
│一│90│90BK  │Wych│Wycherley USD470000   │一千六百二│０  │1102│土銀臺│
│九│11│0104  │erle│WYCHERLEY（←E）      │十二萬四千│    │0448│北美金│
│六│09│      │y   │                      │四百元    │    │    │帳戶  │
├─┼─┼───┼──┼───────────┼─────┼──┼──┼───┤
│一│90│90BK  │Wych│Wycherley USD0000000  │三千四百五│０  │1102│土銀臺│
│九│11│0105  │erle│WYCHERLEY（←D）      │十二萬元  │    │0448│北美金│
│七│19│      │y   │                      │          │    │    │帳戶  │
├─┼─┼───┼──┼───────────┼─────┼──┼──┼───┤
│一│90│90BＯ │Wych│Wycherley USD0000000  │五千五百六│０  │1102│中華土│
│九│11│0029  │erle│WycherleyT/T（←E）   │十二萬八千│    │0447│城美金│
│八│28│      │y   │                      │九百八十元│    │    │帳戶  │
├─┼─┼───┼──┼───────────┼─────┼──┼──┼───┤
│一│90│90CI  │Wych│Wycherley USD830781   │二千八百六│０  │1102│土銀臺│
│九│12│0014  │erle│WYCHERLE10/19（←E）  │十二萬四千│    │0448│北美金│
│九│05│      │y   │（起訴書誤載為Wycjerle│五百五十九│    │    │帳戶  │
│  │  │      │    │  y USD830781 WYCHERLE│元        │    │    │      │
│  │  │      │    │  10/19《←E》）      │          │    │    │      │
├─┼─┼───┼──┼───────────┼─────┼──┼──┼───┤
│二│91│912Ｏ │Wych│Wycherley T/T USD10560│三千六百九│０  │1102│合庫五│
│０│02│0102  │erle│00 34.96（←E）       │十一萬七千│    │0454│洲美金│
│０│02│      │y   │                      │七百六十元│    │    │      │
│  │（│      │    │                      │          │    │    │      │
│  │起│      │    │                      │          │    │    │      │
│  │訴│      │    │                      │          │    │    │      │
│  │書│      │    │                      │          │    │    │      │
│  │誤│      │    │                      │          │    │    │      │
│  │載│      │    │                      │          │    │    │      │
│  │為│      │    │                      │          │    │    │      │
│  │91│      │    │                      │          │    │    │      │
│  │02│      │    │                      │          │    │    │      │
│  │21│      │    │                      │          │    │    │      │
│  │）│      │    │                      │          │    │    │      │
├─┼─┼───┼──┼───────────┼─────┼──┼──┼───┤
│二│91│913Ｏ │Wych│Wycherley T/T @480000*│一千六百八│０  │1102│土銀臺│
│０│03│0106  │erle│35.11（←E）          │十五萬二千│    │0448│北美金│
│一│05│      │y   │                      │八百元    │    │    │帳戶  │
└─┴─┴───┴──┴───────────┴─────┴──┴──┴───┘
附表四：（Ａ○○、辛○○、Ｖ○○及午○○所使用之人頭證券
        帳戶）
┌───────┬───────────────────────┐
│證券公司名稱  │帳戶名稱及帳號                                │
├───────┼───────────────────────┤
│富邦證券公司  │益廣公司（0000-000000-0）、益展公司（0000-0000│
│              │50-7）、辛○○（0000-000000-0）、壬○○（9645-│
│              │000000-0）、癸○○（0000-000000-0）、申○○（ │
│              │0000-000000-0）、趙賀滿（0000-000000-0）、郭怡│
│              │婷（0000-00000-0）、黃映卿（原中日證券9327-9）│
│              │、李正史（原中日證券9329-5）、鄭蕙萍（原中日證│
│              │券7615-7）                                    │
├───────┼───────────────────────┤
│倍利證券公司  │益展公司（原國際綜合證券000000-0）、益廣公司（│
│              │原國際綜合證券000000-0）、壬○○（原國際綜合證│
│              │券000000-0）、申○○（原國際綜合證券000000-0）│
├───────┼───────────────────────┤
│德信證券公司  │Ｌ○○（0000000-0）、黃○○（000000-0）、吳俐 │
│              │靜（000000-0）、壬○○（000000-0）、申○○（  │
│              │000000-0）、益廣公司（000000-0）、益展公司（  │
│              │000000-0）                                    │
├───────┼───────────────────────┤
│台証證券公司  │益廣公司（0000-000000-0）、益展公司、辛○○、 │
│              │壬○○、申○○                                │
├───────┼───────────────────────┤
│日盛證券公司  │黃○○（247309）                              │
├───────┼───────────────────────┤
│石橋證券公司  │壬○○（0-000000-0）                          │
├───────┼───────────────────────┤
│富順證券公司  │益展公司（000000-0）、壬○○（000000-0）、范中│
│              │秋（000000-0）                                │
└───────┴───────────────────────┘
附表五：（甲○○、戊○○以Ａ○○所提出共二億元久津公司支
        票為擔保後，借款給Ａ○○之資金流向）
┌───┬───────────────┬──────┬────┐
│編號  │帳戶資料                      │金額        │備註    │
├───┼───────────────┼──────┼────┤
│一    │辛○○華南銀行南京東路分行    │三千萬元    │        │
│      │帳號000000000000號│            │        │
├───┼───────────────┼──────┼────┤
│二    │申○○華南銀行南京東路分行    │三千萬元    │        │
│      │帳號000000000000號│            │        │
├───┼───────────────┼──────┼────┤
│三    │壬○○華南銀行南京東路分行    │三千萬元    │        │
│      │帳號000000000000號│            │        │
├───┼───────────────┼──────┼────┤
│四    │益展公司華南銀行忠孝東路分行  │三千萬元    │        │
│      │帳號000000000000號│            │        │
├───┼───────────────┼──────┼────┤
│五    │益廣公司華南銀行忠孝東路分行  │三千萬元    │        │
│      │帳號000000000000號│            │        │
├───┼───────────────┼──────┼────┤
│六    │Ｌ○○華南銀行忠孝東路分行    │三千萬元    │        │
│      │帳號000000000000號│            │        │
├───┼───────────────┼──────┼────┤
│七    │黃○○華南銀行忠孝東路分行    │二千萬元    │        │
│      │帳號000000000000號│            │        │
└───┴───────────────┴──────┴────┘
附表六：（甲○○、戊○○以Ａ○○提出內有二億元存款之久津
        公司印鑑及存摺為擔保後，借款給Ａ○○之資金流向）
┌───┬───────────────────┬──────┬──┐
│編號  │帳戶資料                              │金額        │備註│
├───┼───────────────────┼──────┼──┤
│一    │黃○○華南銀行忠孝東路分行            │三千八百二十│    │
│      │帳號000000000000號        │萬元        │    │
├───┼───────────────────┼──────┼──┤
│二    │益廣公司華南銀行忠孝東路分行          │二千七百萬元│    │
│      │帳號000000000000號        │            │    │
├───┼───────────────────┼──────┼──┤
│三    │益展公司華南銀行忠孝東路分行          │一千九百八十│    │
│      │帳號000000000000號        │六萬元      │    │
├───┼───────────────────┼──────┼──┤
│四    │Ｌ○○華南銀行忠孝東路分行            │一千六百零六│    │
│      │帳號000000000000號        │萬元        │    │
│      │（起訴書誤載為帳號000000000  │            │    │
│      │二六號）                              │            │    │
├───┼───────────────────┼──────┼──┤
│五    │益展公司上海商銀三重分行              │三千八百七十│    │
│      │帳號00000000000000號    │萬元        │    │
├───┼───────────────────┼──────┼──┤
│六    │申○○上海商銀三重分行                │三千八百六十│    │
│      │帳號00000000000000號    │萬元        │    │
├───┼───────────────────┼──────┼──┤
│七    │壬○○華僑銀行復興分行                │二千一百五十│    │
│      │帳號00000000000000號    │八萬元      │    │
└───┴───────────────────┴──────┴──┘
附表七：（先探公司依Ａ○○提出之承諾書先行支付貨款而委請
        林秋棠匯款之資料）
┌───┬───┬─────┬────────┬────┬───────┬──┐
│匯款人│匯款日│匯入至指定│匯入至指定帳號  │帳戶名稱│匯款金額（新臺│備註│
│      │期    │銀行      │                │        │幣）          │    │
├───┼───┼─────┼────────┼────┼───────┼──┤
│林秋棠│92.3.3│上海商銀三│00000000000000  │益展公司│二百萬元      │    │
│      │      │重分行    │（共二筆計二千二│        ├───────┤    │
│      │      │          │  百萬元）      │        │二千萬元      │    │
│      ├───┼─────┼────────┼────┼───────┼──┤
│      │92.3.3│華南銀行忠│000000000000    │壬○○  │八百萬元      │    │
│      │      │孝東路分行│（共三筆計四千八│        ├───────┤    │
│      │      │（起訴書附│  百萬元）      │        │二千萬元      │    │
│      │      │表誤載為華│                │        │              │    │
│      │      │南南京東路│                │        ├───────┤    │
│      │      │分行）    │                │        │二千萬元      │    │
│      ├───┼─────┼────────┼────┼───────┼──┤
│      │92.3.4│華南銀行忠│000000000000    │申○○  │六百二十二萬元│    │
│      │      │孝東路分行├────────┼────┼───────┤    │
│      │      │          │000000000000    │益展公司│三百七十八萬元│    │
│      │      │          ├────────┼────┼───────┤    │
│      │      │          │000000000000    │益展公司│二千萬元      │    │
│      ├───┼─────┼────────┼────┼───────┼──┤
│      │92.3.5│華南銀行南│000000000000    │趙賀滿  │五百萬元      │    │
│      │      │京東路分行│                │        │              │    │
│      ├───┼─────┼────────┼────┼───────┼──┤
│      │92.3.5│華南銀行南│000000000000（起│趙賀滿（│三百萬元      │    │
│      │      │京東路分行│訴書附表誤載為11│起訴書附│              │    │
│      │      │          │0000000000）    │表誤載為│              │    │
│      │      │          │                │辛○○）│              │    │
│      │      │          ├────────┼────┼───────┤    │
│      │      │          │000000000000    │辛○○  │一千四百四十萬│    │
│      │      │          │                │        │元            │    │
│      │      │          ├────────┼────┼───────┤    │
│      │      │          │000000000000    │益展公司│一千四百二十萬│    │
│      │      │          │                │        │元            │    │
│      ├───┼─────┼────────┼────┼───────┼──┤
│      │92.3.5│上海商銀三│00000000000000  │壬○○  │七百零二萬元  │    │
│      │      │重分行    ├────────┼────┼───────┼──┤
│      │      │          │00000000000000  │益展公司│一千四百五十萬│    │
│      │      │          │                │        │元            │    │
│      ├───┼─────┼────────┼────┼───────┼──┤
│      │92.3.5│花蓮中小企│00000000000     │蕭永中  │八百萬元      │    │
│      │      │銀臺北分行│                │        │              │    │
├───┴───┴─────┴────────┴────┴───────┴──┤
│總計：一億六千六百十二萬元                                                  │
└──────────────────────────────────────┘
附表八：（Ａ○○利用下列投資人頭證券帳戶買賣久津公司股票
        ，合計於九十二年三月四日買進三萬五千二百九十四千
        股、無賣出；九十二年三月五日買進二萬一千八百一十
        千股、賣出一萬零七百六十八千股，其違約交割明細如
        下）
                                                                單位：千股
┌───┬───────┬─────┬─────┬──────┬───────┐
│證券商│     台證     │ 德信仁愛 │ 倍利國際 │  富邦南京  │     合計     │
│      │              │          │ 埔乾     │            │              │
├───┼───┬───┼───┬─┼───┬─┼───┬──┼───┬───┤
│投資人│買進  │賣出  │買進  │賣│買進  │賣│買進  │賣出│買進  │賣出  │
│      │      │      │      │出│      │出│      │    │      │      │
├───┼───┼───┼───┼─┼───┼─┼───┼──┼───┼───┤
│李正史│      │      │      │  │      │  │998   │500 │998   │500   │
├───┼───┼───┼───┼─┼───┼─┼───┼──┼───┼───┤
│趙賀滿│      │      │      │  │      │  │998   │268 │998   │268   │
├───┼───┼───┼───┼─┼───┼─┼───┼──┼───┼───┤
│黃○○│      │      │4,491 │  │      │  │499   │    │4,990 │      │
├───┼───┼───┼───┼─┼───┼─┼───┼──┼───┼───┤
│鄭蕙萍│      │      │      │  │      │  │499   │    │499   │      │
├───┼───┼───┼───┼─┼───┼─┼───┼──┼───┼───┤
│黃映卿│      │      │      │  │      │  │998   │    │998   │      │
├───┼───┼───┼───┼─┼───┼─┼───┼──┼───┼───┤
│壬○○│      │      │499   │  │1,250 │  │      │    │1,749 │      │
├───┼───┼───┼───┼─┼───┼─┼───┼──┼───┼───┤
│Ｌ○○│      │      │5,761 │  │      │  │      │    │5,761 │      │
├───┼───┼───┼───┼─┼───┼─┼───┼──┼───┼───┤
│辛○○│      │      │      │  │      │  │998   │    │998   │      │
├───┼───┼───┼───┼─┼───┼─┼───┼──┼───┼───┤
│申○○│      │      │1,996 │  │1,104 │  │      │    │3,100 │      │
├───┼───┼───┼───┼─┼───┼─┼───┼──┼───┼───┤
│癸○○│      │      │5,236 │  │      │  │      │    │5,236 │      │
├───┼───┼───┼───┼─┼───┼─┼───┼──┼───┼───┤
│益廣公│10,000│10,000│8,701 │  │1,250 │  │499   │    │20,450│10,000│
│司    │      │      │      │  │      │  │      │    │      │      │
├───┼───┼───┼───┼─┼───┼─┼───┼──┼───┼───┤
│益展公│      │      │9,631 │  │1,250 │  │446   │    │11,327│      │
│司    │      │      │      │  │      │  │      │    │      │      │
├───┼───┼───┼───┼─┼───┼─┼───┼──┼───┼───┤
│合計  │10,000│10,000│36,315│0 │4,854 │0 │5,935 │768 │57,104│10,768│
└───┴───┴───┴───┴─┴───┴─┴───┴──┴───┴───┘
附表九：（乙○○借款給Ａ○○二億八千五百五十萬元之資金流
        向）
┌───┬───────────────┬─────────┬────┐
│編號  │帳戶資料                      │金額              │備註    │
├───┼───────────────┼─────────┼────┤
│一    │益廣公司華南銀行忠孝東路分行  │五千零十萬元      │        │
│      │帳號000000000000號│                  │        │
├───┼───────────────┼─────────┼────┤
│二    │益廣公司華南銀行忠孝東路分行  │九千零十萬元      │        │
│      │帳號000000000000號│                  │        │
├───┼───────────────┼─────────┼────┤
│三    │Ｌ○○華南銀行忠孝東路分行    │三千二百五十萬元  │        │
│      │帳號000000000000號│                  │        │
├───┼───────────────┼─────────┼────┤
│四    │黃○○華南銀行忠孝東路分行    │五千六百萬元      │        │
│      │帳號000000000000號│                  │        │
├───┼───────────────┼─────────┼────┤
│五    │癸○○華南銀行忠孝東路分行    │二千八百二十萬元  │        │
│      │帳號000000000000號│                  │        │
├───┼───────────────┼─────────┼────┤
│六    │壬○○華南銀行忠孝東路分行    │一千四百五十萬元  │        │
│      │帳號000000000000號│                  │        │
├───┼───────────────┼─────────┼────┤
│七    │申○○華南銀行忠孝東路分行    │一千四百十萬元    │        │
│      │帳號000000000000號│                  │        │
└───┴───────────────┴─────────┴────┘
附表十：
┌─┬────────┬────┬──────┬──┬──────────┬─┐
│編│出口報單號碼    │出口日期│臺幣金額    │出口│廠商名稱（計三家）  │備│
│號│                │        │            │商  │（起訴書誤載為六家）│註│
├─┼────────┼────┼──────┼──┼──────────┼─┤
│1 │CL/90/52A/82760 │90/11/19│一千一百三十│久津│ETEMAL WIN ELECTRONI│  │
│  │                │        │八萬七千九百│公司│CS INC.             │  │
│  │                │        │五十七元    │    │                    │  │
├─┼────────┼────┼──────┼──┼──────────┼─┤
│2 │CL/90/52A/82763 │90/11/20│一千一百二十│久津│LOYALTY TRADING CO. │  │
│  │                │        │一萬五百零六│公司│                    │  │
│  │                │        │元          │    │                    │  │
├─┼────────┼────┼──────┼──┼──────────┼─┤
│3 │CL/90/52A/82764 │90/11/21│一千一百二十│久津│AGNEOVO TECHNOLOGY  │  │
│  │                │        │五萬六千七百│公司│CORP.               │  │
│  │                │        │三十七元    │    │                    │  │
├─┼────────┼────┼──────┼──┼──────────┼─┤
│4 │CL/90/52A/82768 │90/11/22│一千一百三十│久津│LOYALTY TRADING CO. │  │
│  │                │        │四萬五千四百│公司│                    │  │
│  │                │        │八十三元    │    │                    │  │
├─┼────────┼────┼──────┼──┼──────────┼─┤
│5 │CL/90/52A/82770 │90/11/23│一千零六十二│久津│LOYALTY TRADING CO. │  │
│  │                │        │萬六千八百九│公司│                    │  │
│  │                │        │十五元      │    │                    │  │
├─┼────────┼────┼──────┼──┼──────────┼─┤
│6 │CL/90/52A/82773 │90/11/23│一千一百四十│久津│ETEMAL WIN ELECTRONI│  │
│  │                │        │四萬九千五百│公司│CS INC.             │  │
│  │                │        │八十四元    │    │                    │  │
├─┼────────┼────┼──────┼──┼──────────┼─┤
│7 │CL/90/52A/82774 │90/11/26│一千二百九十│久津│AGNEOVO TECHNOLOGY  │  │
│  │                │        │五萬二千八百│公司│CORP.               │  │
│  │                │        │二十一元    │    │                    │  │
├─┼────────┼────┼──────┼──┼──────────┼─┤
│8 │CL/90/52A/82775 │90/11/26│一千零九十七│久津│ETEMAL WIN ELECTRONI│  │
│  │                │        │萬八千一百三│公司│CS INC.             │  │
│  │                │        │十三元      │    │                    │  │
├─┼────────┼────┼──────┼──┼──────────┼─┤
│9 │CL/90/52A/82776 │90/11/27│一千一百五十│久津│LOYALTY TRADING CO. │  │
│  │                │        │三萬五百十六│公司│                    │  │
│  │                │        │元          │    │                    │  │
├─┼────────┼────┼──────┼──┼──────────┼─┤
│10│CL/90/52A/82779 │90/11/28│一千六百十三│久津│ETEMAL WIN ELECTRONI│  │
│  │                │        │萬七千零六十│公司│CS INC.             │  │
│  │                │        │四元        │    │                    │  │
├─┼────────┼────┼──────┼──┼──────────┼─┤
│11│CL/90/52A/82782 │90/11/28│一千五百七十│久津│AGNEOVO TECHNOLOGY  │  │
│  │                │        │五萬四百七十│公司│CORP.               │  │
│  │                │        │一元        │    │                    │  │
├─┼────────┼────┼──────┼──┼──────────┼─┤
│12│CL/90/52A/82783 │90/11/29│一千六百三十│久津│LOYALTY TRADING CO. │  │
│  │                │        │萬九千一百八│公司│                    │  │
│  │                │        │十九元      │    │                    │  │
├─┼────────┼────┼──────┼──┼──────────┼─┤
│13│CL/90/52A/82786 │90/12/3 │一千五百六十│久津│ETEMAL WIN ELECTRONI│  │
│  │                │        │六萬六千零九│公司│CS INC.             │  │
│  │                │        │十五元      │    │                    │  │
├─┼────────┼────┼──────┼──┼──────────┼─┤
│14│CL/90/52A/82789 │90/12/6 │一千四百七十│久津│AGNEOVO TECHNOLOGY  │  │
│  │                │        │九萬九千六百│公司│CORP.               │  │
│  │                │        │五十三元    │    │                    │  │
├─┼────────┼────┼──────┼──┼──────────┼─┤
│15│CL/90/52A/82791 │90/12/7 │一千五百零七│久津│LOYALTY TRADING CO. │  │
│  │                │        │萬二千一百二│公司│                    │  │
│  │                │        │十五元      │    │                    │  │
├─┼────────┼────┼──────┼──┼──────────┼─┤
│16│CL/90/52A/82794 │90/12/10│一千五百一十│久津│ETEMAL WIN ELECTRONI│  │
│  │                │        │萬三千九百六│公司│CS INC.             │  │
│  │                │        │十九元      │    │                    │  │
├─┼────────┼────┼──────┼──┼──────────┼─┤
│17│CL/90/52A/82798 │90/12/11│一千五百七十│久津│AGNEOVO TECHNOLOGY  │  │
│  │                │        │三萬一千六百│公司│CORP.               │  │
│  │                │        │元          │    │                    │  │
├─┼────────┼────┼──────┼──┼──────────┼─┤
│18│CL/90/52A/82799 │90/12/12│一千六百二十│久津│ETEMAL WIN ELECTRONI│  │
│  │                │        │五萬九千六百│公司│CS INC.             │  │
│  │                │        │七十七元    │    │                    │  │
├─┼────────┼────┼──────┼──┼──────────┼─┤
│19│CL/90/52A/82800 │90/12/12│一千六百零四│久津│AGNEOVO TECHNOLOGY  │  │
│  │                │        │萬五千一百四│公司│CORP.               │  │
│  │                │        │十六元      │    │                    │  │
├─┼────────┼────┼──────┼──┼──────────┼─┤
│20│CL/90/52A/82803 │90/12/12│一千六百零六│久津│LOYALTY TRADING CO. │  │
│  │                │        │萬七百八十九│公司│                    │  │
│  │                │        │元          │    │                    │  │
├─┼────────┼────┼──────┼──┼──────────┼─┤
│21│CL/90/52A/82805 │90/12/13│一千六百三十│久津│ETEMAL WIN ELECTRONI│  │
│  │                │        │二萬二千二百│公司│CS INC.             │  │
│  │                │        │四十九元    │    │                    │  │
├─┼────────┼────┼──────┼──┼──────────┼─┤
│22│CL/90/52A/82806 │90/12/13│一千五百九十│久津│AGNEOVO TECHNOLOGY  │  │
│  │                │        │一萬一千零六│公司│CORP.               │  │
│  │                │        │十四元      │    │                    │  │
├─┼────────┼────┼──────┼──┼──────────┼─┤
│23│CL/90/52A/82808 │90/12/14│一千五百九十│久津│ETEMAL WIN ELECTRONI│  │
│  │                │        │五萬五千七百│公司│CS INC.             │  │
│  │                │        │五十八元    │    │                    │  │
├─┼────────┼────┼──────┼──┼──────────┼─┤
│24│CL/90/52A/82809 │90/12/14│一千五百八十│久津│LOYALTY TRADING CO. │  │
│  │                │        │九萬三千一百│公司│                    │  │
│  │                │        │八十六元    │    │                    │  │
├─┼────────┼────┼──────┼──┼──────────┼─┤
│25│CL/90/52A/82810 │90/12/14│一千六百零四│久津│AGNEOVO TECHNOLOGY  │  │
│  │                │        │萬五千一百四│公司│CORP.               │  │
│  │                │        │十六元      │    │                    │  │
├─┼────────┼────┼──────┼──┼──────────┼─┤
│26│CL/91/520/82751 │91/11/6 │一千二百六十│久津│ETEMAL WIN ELECTRONI│  │
│  │（起訴書誤載為  │        │四萬九千七百│公司│CS INC.             │  │
│  │ CL/90/520/82751│        │四十八元    │    │                    │  │
│  │  ）            │        │            │    │                    │  │
├─┼────────┼────┼──────┼──┼──────────┼─┤
│27│CL/91/52A/82586 │91/5/15 │一千四百零三│久津│LOYALTY TRADING CO. │  │
│  │（起訴書誤載為  │        │萬二千五百八│公司│                    │  │
│  │ CL/90/52A/82586│        │十四元      │    │                    │  │
│  │  ）            │        │            │    │                    │  │
├─┼────────┼────┼──────┼──┼──────────┼─┤
│28│CL/91/52A/82665 │91/8/15 │一千五百四十│久津│AGNEOVO TECHNOLOGY  │  │
│  │（起訴書誤載為  │        │萬四千九百七│公司│CORP.               │  │
│  │ CL/90/52A/82665│        │十三元      │    │                    │  │
│  │  ）            │        │            │    │                    │  │
└─┴────────┴────┴──────┴──┴──────────┴─┘
附表十一：
┌────────┬────────┬────────┬────────┐
│規定名稱        │修正前規定      │修正後規定      │新舊法個別比較結│
│                │                │                │論與理由        │
├────────┼────────┼────────┼────────┤
│刑法第二百十條  │法定刑中罰金數額│依刑法施行法第一│適用舊法（仍依罰│
│                │以銀元計算。    │條之一規定，法定│金罰鍰提高標準條│
│                │提高法定刑中罰金│刑中罰金數額改以│例第一條規定提高│
│                │數額二倍至十倍。│新臺幣計算。    │法定刑中罰金數額│
│                │                │提高法定刑中罰金│十倍），新法並無│
│                │                │數額至三十倍。  │較有利於被告。  │
├────────┼────────┼────────┼────────┤
│刑法第二百十五條│法定刑中罰金數額│依刑法施行法第一│適用舊法（仍依罰│
│                │以銀元計算。    │條之一規定，法定│金罰鍰提高標準條│
│                │提高法定刑中罰金│刑中罰金數額改以│例第一條規定提高│
│                │數額二倍至十倍。│新臺幣計算。提高│法定刑中罰金數額│
│                │                │法定刑中罰金數額│十倍）新法並無較│
│                │                │至三十倍。      │有利於被告。    │
├────────┼────────┼────────┼────────┤
│刑法第三百三十六│法定刑中罰金數額│依刑法施行法第一│適用舊法（仍依罰│
│條              │以銀元計算。    │條之一規定，法定│金罰鍰提高標準條│
│                │提高法定刑中罰金│刑中罰金數額改以│例第一條規定提高│
│                │數額二倍至十倍。│新臺幣計算。提高│法定刑中罰金數額│
│                │                │法定刑中罰金數額│十倍）新法並無較│
│                │                │至三十倍。      │有利於被告。    │
├────────┼────────┼────────┼────────┤
│刑法第二十八條  │二人以上共同實施│二人以上共同實行│適用舊法。      │
│共同正犯        │犯罪之行為者，皆│犯罪之行為者，皆│本件事實，於新舊│
│                │為正犯。        │為共犯。        │法均構成共同正犯│
│                │                │                │，新法並無較有利│
│                │                │                │於被告。        │
├────────┼────────┼────────┼────────┤
│刑法第五十五條  │犯一罪而其方法或│刪除。          │適用舊法。      │
│牽連犯          │結果之行為犯他罪│                │本件事實，於新法│
│                │名者，從一重處斷│                │時應分論併罰，較│
│                │。              │                │不利於被告。    │
├────────┼────────┼────────┼────────┤
│刑法第五十六條  │連續數行為而犯同│刪除。          │適用舊法。      │
│連續犯          │一罪名者，以一罪│                │本件事實，於新法│
│                │論。但得加重其刑│                │時應分論併罰，較│
│                │至二分一。      │                │不利於被告。    │
├────────┼────────┼────────┼────────┤
│刑法第四十二條易│刑法第四十二條第│刑法第四十二條第│適用新法        │
│服勞役折算標準  │二項：易服勞役以│二項：易服勞役以│新法之易服勞役折│
│                │一元以上三元以下│新臺幣一千元、二│算標準較高，較少│
│                │，折算一日。但勞│千元、三千元折算│之勞役時間即能換│
│                │役期限不得逾六個│一日。但勞役期限│刑，較有利於被告│
│                │月。刑法第四十二│不得逾一年。    │。              │
│                │條第三項：罰金總│刑法第四十二條第│                │
│                │額折算逾六個月之│五項前段：罰金總│                │
│                │日數者，以罰金總│額折算逾一年之日│                │
│                │額與六個月之日數│數者，以罰金總額│                │
│                │比例折算。      │與一年之日數比例│                │
│                │                │折算。          │                │
├────────┼────────┼────────┼────────┤
│刑法第五十一條第│於各刑中之最長期│於各刑中之最長期│適用舊法        │
│五款分別宣告多數│以上，各刑合併之│以上，各刑合併之│就本件定應執行刑│
│有期徒刑        │刑期以下定其刑期│刑期以下定其刑期│之情形而言，新法│
│                │。但不得逾二十年│。但不得逾三十年│並無較有利於被告│
│                │。              │。              │。              │
└────────┴────────┴────────┴────────┘


司法院資訊處製作；財團法人民間司法改革基金會備份。
